# Diŧionario de lengua vèneta
#
# Venetan hunspell affix file
# Copyright (C) 2016–2023 Mauro Trevisan
#
# This file is distributed under GPL license.
#
# This file is part of the "diŧionario de lengua vèneta".
#
# The "diŧionario de lengua vèneta" is free software; you can redistribute
# it and/or modify it under the terms of the GNU General Public License as
# published by the Free Software Foundation; either version 3 of the
# License, or (at your option) any later version.
#
# The "diŧionario de lengua vèneta" is distributed in the hope that it
# will be useful, but WITHOUT ANY WARRANTY; without even the implied
# warranty of MERCHANTABILITY or FITNESS FOR A PARTICULAR PURPOSE. See the
# GNU General Public License for more details.
#
# You should have received a copy of the GNU General Public
# License along with the "diŧionario de lengua vèneta", if not,
# see <http://www.gnu.org/licenses/>.

SET UTF-8

NAME Diŧionario de lengua vèneta
VERSION 5.1.0 (2023/12/23)
HOME http://parnodexmentegar.orgfree.com/
LANG vec


TRY eaoinrtlƚsdkpvmuèxgfàòbíhéŧójɉñcúSđLȽIPETKVAMDNFBRJGCOUĐXÀÈŦHɈÒÑÍÉÓÚʼïÏüÜ-‒–

# the complete alphabet is: aàbcdđeéèfghiïíjɉklƚmnñoóòprstŧuüúvx


# account for qwerty, hungarian, slovenian, brazilian, and romanian layout
KEY esđdr|redđft|trfg|uhji|iujko|oiklp|polòèé-|èépòà|úó|aísđ|sđaxde|dsđxcfre|fdđcvgtr|gfvbht|hgbnju|jhnmkiu|kjmloi|lkéòpo|ñlp-|òlàèép-|àòèé-|ùà|élp-|xcdsđ|cxvfdđ|vcbgf|bvnhg|nbmjh|mnkj|ìèé

WORDCHARS -‘ʼ'

# en–dashes
BREAK 1
BREAK --

# affix rules can strip full words, not only one less characters
FULLSTRIP

# suggest the right forms for words which incorrectly choose the wrong letter from a related set more than once in a word
MAP 12
MAP aà
MAP eèé
MAP iïí
MAP oòó
MAP uüú
MAP dđ
MAP AÀ
MAP EÈÉ
MAP IÏÍ
MAP OÒÓ
MAP UÜÚ
MAP DĐ

# replace input characters
ICONV 31
ICONV dh đ
ICONV Dh Đ
ICONV DH Đ
ICONV fh f
ICONV Fh F
ICONV FH F
ICONV jh ɉ
ICONV Jh Ɉ
ICONV JH Ɉ
ICONV lh ƚ
ICONV Lh Ƚ
ICONV LH Ƚ
ICONV nh ñ
ICONV Nh Ñ
ICONV NH Ñ
ICONV th ŧ
ICONV Th Ŧ
ICONV TH Ŧ
ICONV ' ʼ
ICONV ’ ʼ
ICONV ‘ ʼ
ICONV â ar
ICONV Â AR
ICONV ê er
ICONV Ê ER
ICONV î ir
ICONV Î IR
ICONV ô or
ICONV Ô OR
ICONV û ur
ICONV Û UR

# frequently switched character groups
REP 147
REP a à
REP e è
REP e é
REP è é
REP i í
REP i ï
REP ì í
REP o ò
REP o ó
REP ò ó
REP u ú
REP u ü
REP ù ú
REP d đ
REP s x
REP x s
REP ʼ ʼ_
REP - ‒
REP - –
REP – ‒
REP – -
REP ‒ -
REP ‒ –
REP mb nb
REP mf nf
REP mp np
REP sb xb
REP xc sc
REP sd xd
REP sđ xđ
REP xf sf
REP sg xg
REP sj xj
REP sɉ xɉ
REP xk sk
REP sl xl
REP sm xm
REP sn xn
REP sñ xñ
REP xp sp
REP sr xr
REP xs ss
REP xt st
REP xŧ sŧ
REP sv xv
REP sx xx
REP ^tei$ ʼté_i
REP ^tel$ ʼté_ʼl
REP ^ten$ ʼté_ʼn
REP ^ʼtei$ ʼté_i
REP ^ʼtel$ ʼté_ʼl
REP ^ʼten$ ʼté_ʼn
REP ^an_te$ anté
REP ^an_tei$ anté_i
REP ^an_tel$ anté_ʼl
REP ^an_ten$ anté_ʼn
REP ^antei$ anté_i
REP ^antel$ anté_ʼl
REP ^anten$ anté_ʼn
REP ^in_te$ inté
REP ^in_ti$ intʼ_i
REP ^in_tei$ inté_i
REP ^in_tel$ inté_ʼl
REP ^in_ten$ inté_ʼn
REP ^intei$ inté_i
REP ^inti$ intʼ_i
REP ^intel$ inté_ʼl
REP ^inten$ inté_ʼn
REP ^tun$ ʼtʼ_un
REP ^sun$ ʼsʼ_un
REP ^ʼtun$ ʼtʼ_un
REP ^ʼsun$ ʼsʼ_un
REP ^an_tun$ antʼ_un
REP ^an_sun$ ansʼ_un
REP ^antun$ antʼ_un
REP ^ansun$ ansʼ_un
REP ^in_tun$ intʼ_un
REP ^in_sun$ insʼ_un
REP ^intun$ intʼ_un
REP ^insun$ insʼ_un
REP ^di de
REP ^ri re
REP iko$ ego
REP iki$ egi
REP ika$ ega
REP ike$ ege
REP itor$ idor
REP ator$ ador
REP etor$ edor
REP utor$ udor
REP ^kio$ ki_ʼƚo
REP ^kii$ ki_ʼƚi
REP ^kia$ ki_ʼƚa
REP ^kie$ ki_ʼƚe
REP ^kofà$ koʼ_fà
REP ^adí$ a_dí
REP ^dakòrdo$ dʼ_akòrdo
REP ^dañora$ dʼ_añora
REP ^doparo$ dòparo
REP ^debòto$ de_bòto
REP ^deboto$ de_boto
REP ^debando$ de_bando
REP ^inonde$ in_onde
REP ^ʼnonde$ ʼn_onde
REP ^kisà$ ki_sà
REP ^indòso$ in_dòso
REP ^inver$ in_verʼ
REP ^invèr$ in_vèrʼ
REP ^ninpòrta$ nʼ_inpòrta
REP ^darekao$ da_rekao
REP ^darekavo$ da_rekavo
REP ^malgrado$ mal_grado
REP ^daprèso$ da_prèso
REP ^infratanto$ infra_tanto
REP ^fratanto$ fra_tanto
REP ^debando$ de_bando
REP ^debòto$ de_bòto
REP ^desora$ de_sora
REP ^dapò$ dapòʼ
REP ^fià$ fiàʼ
REP ^bomò$ bomòʼ
REP ^bonmò$ bonmòʼ
REP ^tramò$ tramòʼ
REP ^trumò$ trumòʼ
REP ^dađamò$ dađamòʼ
REP ^daxamò$ daxamòʼ
REP ^deđamò$ deđamòʼ
REP ^dexamò$ dexamòʼ
REP ^potamò$ potamòʼ
REP ^inađamò$ inađamòʼ
REP ^inaxamò$ inaxamòʼ
REP ^inđamò$ inđamòʼ
REP ^inxamò$ inxamòʼ
REP ^despò$ despòʼ
REP ^infinamò$ infinamòʼ
REP ^dospuò$ dospuòʼ
REP ^inpò$ inpòʼ
REP ^ankò$ ankòʼ
REP ^anpuò$ anpuòʼ
REP ^onkó$ onkóʼ
REP ^unkò$ unkòʼ
REP ^unkuò$ unkuòʼ
REP ^daspò$ daspòʼ
REP ^dapuò$ dapuòʼ
REP ^daspuò$ daspuòʼ
REP ^depò$ depòʼ
REP ^mò$ mòʼ


FLAG long


# avoid wrong spelling of letterwords (km, GHz, DVD, ...)
KEEPCASE Z0

# `-` is part of a word, this line avoid marking a lone `-` as an error
NOSUGGEST NS


# Non–word that may be part of a compound
ONLYINCOMPOUND ||

# don't compound on case–different word borders
CHECKCOMPOUNDCASE

# minimum length of words in compound words
COMPOUNDMIN 1

# numerali konpòsti:
# n1/|1 = [un..ŧinkue..nòve]  [un..sinkue..nòve]
# n2/|2 = [do..ŧinkue..nòve]  [do..sinkue..nòve]
# n3/|3 = [dièxe..dixnòve] + [vinti..ŧinkuanta..novanta]  [dièxe..dixnòve] + [vinti..sinkuanta..novanta]
# n4/|4 = [vinti..ŧinkuanta..novanta]  [vinti..sinkuanta..novanta]
# n5/|5 = ŧento  sento
# n6/|6 = mi[lƚ][ei]  mi[lƚ]ia
COMPOUNDRULE 80
COMPOUNDRULE (n4)(-b)(n1)	# [vinti..ŧinkuanta..novanta]‒[un..ŧinkue..nòve]
COMPOUNDRULE (n5)(-b)(n1)	# ŧento‒[un..ŧinkue..nòve]
COMPOUNDRULE (n5)(-b)(n3)	# ŧento‒[dièxe..dixnòve+vinti..ŧinkuanta..novanta]
COMPOUNDRULE (n5)(-b)(n4)(-b)(n1)	# ŧento‒[vinti..ŧinkuanta..novanta]‒[un..ŧinkue..nòve]
COMPOUNDRULE (n2)(-b)(n5)	# [do..ŧinkue..nòve]‒ŧento
COMPOUNDRULE (n2)(-b)(n5)(-b)(n1)	# [do..ŧinkue..nòve]‒ŧento‒[un..ŧinkue..nòve]
COMPOUNDRULE (n2)(-b)(n5)(-b)(n3)	# [do..ŧinkue..nòve]‒ŧento‒[dièxe..dixnòve+vinti..ŧinkuanta..novanta]
COMPOUNDRULE (n2)(-b)(n5)(-b)(n4)(-b)(n1)	# [do..ŧinkue..nòve]‒ŧento‒[vinti..ŧinkuanta..novanta]‒[un..ŧinkue..nòve]
COMPOUNDRULE (n6)(-b)(n1)	# mile‒[un..ŧinkue..nòve]
COMPOUNDRULE (n6)(-b)(n3)	# mile‒[dièxe..dixnòve+vinti..ŧinkuanta..novanta]
COMPOUNDRULE (n6)(-b)(n4)(-b)(n1)	# mile‒[vinti..ŧinkuanta..novanta]‒[un..ŧinkue..nòve]
COMPOUNDRULE (n6)(-b)(n5)	# mile‒ŧento
COMPOUNDRULE (n6)(-b)(n5)(-b)(n1)	# mile‒ŧento‒[un..ŧinkue..nòve]
COMPOUNDRULE (n6)(-b)(n5)(-b)(n3)	# mile‒ŧento‒[dièxe..dixnòve+vinti..ŧinkuanta..novanta]
COMPOUNDRULE (n6)(-b)(n5)(-b)(n4)(-b)(n1)	# mile‒ŧento‒[vinti..ŧinkuanta..novanta]‒[un..ŧinkue..nòve]
COMPOUNDRULE (n6)(-b)(n2)(-b)(n5)(-b)(n1)	# mile‒[do..ŧinkue..nòve]‒ŧento‒[un..ŧinkue..nòve]
COMPOUNDRULE (n6)(-b)(n2)(-b)(n5)(-b)(n3)	# mile‒[do..ŧinkue..nòve]‒ŧento‒[dièxe..dixnòve+vinti..ŧinkuanta..novanta]
COMPOUNDRULE (n6)(-b)(n2)(-b)(n5)(-b)(n4)(-b)(n1)	# mile‒[do..ŧinkue..nòve]‒ŧento‒[vinti..ŧinkuanta..novanta]‒[un..ŧinkue..nòve]
COMPOUNDRULE (n2)(-b)(n6)	# [do..ŧinkue..nòve]‒mile
COMPOUNDRULE (n3)(-b)(n6)	# [dièxe..dixnòve+vinti..ŧinkuanta..novanta]‒mile
COMPOUNDRULE (n4)(-b)(n1)(-b)(n6)	# [vinti..ŧinkuanta..novanta]‒[un..ŧinkue..nòve]‒mile
COMPOUNDRULE (n2)(-b)(n6)(-b)(n1)	# [do..ŧinkue..nòve]‒mile‒[un..ŧinkue..nòve]
COMPOUNDRULE (n2)(-b)(n6)(-b)(n3)	# [do..ŧinkue..nòve]‒mile‒[dièxe..dixnòve+vinti..ŧinkuanta..novanta]
COMPOUNDRULE (n2)(-b)(n6)(-b)(n4)(-b)(n1)	# [do..ŧinkue..nòve]‒mile‒[vinti..ŧinkuanta..novanta]‒[un..ŧinkue..nòve]
COMPOUNDRULE (n2)(-b)(n6)(-b)(n2)(-b)(n5)(-b)(n1)	# [do..ŧinkue..nòve]‒mile‒[do..ŧinkue..nòve]‒ŧento‒[un..ŧinkue..nòve]
COMPOUNDRULE (n2)(-b)(n6)(-b)(n2)(-b)(n5)(-b)(n3)	# [do..ŧinkue..nòve]‒mile‒[do..ŧinkue..nòve]‒ŧento‒[dièxe..dixnòve+vinti..ŧinkuanta..novanta]
COMPOUNDRULE (n2)(-b)(n6)(-b)(n2)(-b)(n5)(-b)(n4)(-b)(n1)	# [do..ŧinkue..nòve]‒mile‒[do..ŧinkue..nòve]‒ŧento‒[vinti..ŧinkuanta..novanta]‒[un..ŧinkue..nòve]
COMPOUNDRULE (n3)(-b)(n6)(-b)(n1)	# [dièxe..dixnòve+vinti..ŧinkuanta..novanta]‒mile‒[un..ŧinkue..nòve]
COMPOUNDRULE (n3)(-b)(n6)(-b)(n3)	# [dièxe..dixnòve+vinti..ŧinkuanta..novanta]‒mile‒[dièxe..dixnòve+vinti..ŧinkuanta..novanta]
COMPOUNDRULE (n3)(-b)(n6)(-b)(n4)(-b)(n1)	# [dièxe..dixnòve+vinti..ŧinkuanta..novanta]‒mile‒[vinti..ŧinkuanta..novanta]‒[un..ŧinkue..nòve]
COMPOUNDRULE (n3)(-b)(n6)(-b)(n2)(-b)(n5)(-b)(n1)	# [dièxe..dixnòve+vinti..ŧinkuanta..novanta]‒mile‒[do..ŧinkue..nòve]‒ŧento‒[un..ŧinkue..nòve]
COMPOUNDRULE (n3)(-b)(n6)(-b)(n2)(-b)(n5)(-b)(n3)	# [dièxe..dixnòve+vinti..ŧinkuanta..novanta]‒mile‒[do..ŧinkue..nòve]‒ŧento‒[dièxe..dixnòve+vinti..ŧinkuanta..novanta]
COMPOUNDRULE (n3)(-b)(n6)(-b)(n2)(-b)(n5)(-b)(n4)(-b)(n1)	# [dièxe..dixnòve+vinti..ŧinkuanta..novanta]‒mile‒[do..ŧinkue..nòve]‒ŧento‒[vinti..ŧinkuanta..novanta]‒[un..ŧinkue..nòve]
COMPOUNDRULE (n4)(-b)(n1)(-b)(n6)(-b)(n1)	# [vinti..ŧinkuanta..novanta]‒[un..ŧinkue..nòve]‒mile‒[un..ŧinkue..nòve]
COMPOUNDRULE (n4)(-b)(n1)(-b)(n6)(-b)(n3)	# [vinti..ŧinkuanta..novanta]‒[un..ŧinkue..nòve]‒mile‒[dièxe..dixnòve+vinti..ŧinkuanta..novanta]
COMPOUNDRULE (n4)(-b)(n1)(-b)(n6)(-b)(n4)(-b)(n1)	# [vinti..ŧinkuanta..novanta]‒[un..ŧinkue..nòve]‒mile‒[vinti..ŧinkuanta..novanta]‒[un..ŧinkue..nòve]
COMPOUNDRULE (n4)(-b)(n1)(-b)(n6)(-b)(n2)(-b)(n5)(-b)(n1)	# [vinti..ŧinkuanta..novanta]‒[un..ŧinkue..nòve]‒mile‒[do..ŧinkue..nòve]‒ŧento‒[un..ŧinkue..nòve]
COMPOUNDRULE (n4)(-b)(n1)(-b)(n6)(-b)(n2)(-b)(n5)(-b)(n3)	# [vinti..ŧinkuanta..novanta]‒[un..ŧinkue..nòve]‒mile‒[do..ŧinkue..nòve]‒ŧento‒[dièxe..dixnòve+vinti..ŧinkuanta..novanta]
COMPOUNDRULE (n4)(-b)(n1)(-b)(n6)(-b)(n2)(-b)(n5)(-b)(n4)(-b)(n1)	# [vinti..ŧinkuanta..novanta]‒[un..ŧinkue..nòve]‒mile‒[do..ŧinkue..nòve]‒ŧento‒[vinti..ŧinkuanta..novanta]‒[un..ŧinkue..nòve]
COMPOUNDRULE (n5)(-b)(n6)	# ŧento-mile
COMPOUNDRULE (|4)(-b)(|1)	# [vinti..sinkuanta..novanta]‒[un..sinkue..nòve]
COMPOUNDRULE (|5)(-b)(|1)	# sento‒[un..sinkue..nòve]
COMPOUNDRULE (|5)(-b)(|3)	# sento‒[dièxe..dixnòve+vinti..sinkuanta..novanta]
COMPOUNDRULE (|5)(-b)(|4)(-b)(|1)	# sento‒[vinti..sinkuanta..novanta]‒[un..sinkue..nòve]
COMPOUNDRULE (|2)(-b)(|5)	# [do..sinkue..nòve]‒sento
COMPOUNDRULE (|2)(-b)(|5)(-b)(|1)	# [do..sinkue..nòve]‒sento‒[un..sinkue..nòve]
COMPOUNDRULE (|2)(-b)(|5)(-b)(|3)	# [do..sinkue..nòve]‒sento‒[dièxe..dixnòve+vinti..sinkuanta..novanta]
COMPOUNDRULE (|2)(-b)(|5)(-b)(|4)(-b)(|1)	# [do..sinkue..nòve]‒sento‒[vinti..sinkuanta..novanta]‒[un..sinkue..nòve]
COMPOUNDRULE (|6)(-b)(|1)	# mi[lƚ]e‒[un..sinkue..nòve]
COMPOUNDRULE (|6)(-b)(|3)	# mi[lƚ]e‒[dièxe..dixnòve+vinti..sinkuanta..novanta]
COMPOUNDRULE (|6)(-b)(|4)(-b)(|1)	# mi[lƚ]e‒[vinti..sinkuanta..novanta]‒[un..sinkue..nòve]
COMPOUNDRULE (|6)(-b)(|5)	# mi[lƚ]e‒sento
COMPOUNDRULE (|6)(-b)(|5)(-b)(|1)	# mi[lƚ]e‒sento‒[un..sinkue..nòve]
COMPOUNDRULE (|6)(-b)(|5)(-b)(|3)	# mi[lƚ]e‒sento‒[dièxe..dixnòve+vinti..sinkuanta..novanta]
COMPOUNDRULE (|6)(-b)(|5)(-b)(|4)(-b)(|1)	# mi[lƚ]e‒sento‒[vinti..sinkuanta..novanta]‒[un..sinkue..nòve]
COMPOUNDRULE (|6)(-b)(|2)(-b)(|5)(-b)(|1)	# mi[lƚ]e‒[do..sinkue..nòve]‒sento‒[un..sinkue..nòve]
COMPOUNDRULE (|6)(-b)(|2)(-b)(|5)(-b)(|3)	# mi[lƚ]e‒[do..sinkue..nòve]‒sento‒[dièxe..dixnòve+vinti..sinkuanta..novanta]
COMPOUNDRULE (|6)(-b)(|2)(-b)(|5)(-b)(|4)(-b)(|1)	# mi[lƚ]e‒[do..sinkue..nòve]‒sento‒[vinti..sinkuanta..novanta]‒[un..sinkue..nòve]
COMPOUNDRULE (|2)(-b)(|6)	# [do..sinkue..nòve]‒mi[lƚ]e
COMPOUNDRULE (|3)(-b)(|6)	# [dièxe..dixnòve+vinti..sinkuanta..novanta]‒mi[lƚ]e
COMPOUNDRULE (|4)(-b)(|1)(-b)(|6)	# [vinti..sinkuanta..novanta]‒[un..sinkue..nòve]‒mi[lƚ]e
COMPOUNDRULE (|2)(-b)(|6)(-b)(|1)	# [do..sinkue..nòve]‒mi[lƚ]e‒[un..sinkue..nòve]
COMPOUNDRULE (|2)(-b)(|6)(-b)(|3)	# [do..sinkue..nòve]‒mi[lƚ]e‒[dièxe..dixnòve+vinti..sinkuanta..novanta]
COMPOUNDRULE (|2)(-b)(|6)(-b)(|4)(-b)(|1)	# [do..sinkue..nòve]‒mi[lƚ]e‒[vinti..sinkuanta..novanta]‒[un..sinkue..nòve]
COMPOUNDRULE (|2)(-b)(|6)(-b)(|2)(-b)(|5)(-b)(|1)	# [do..sinkue..nòve]‒mi[lƚ]e‒[do..sinkue..nòve]‒sento‒[un..sinkue..nòve]
COMPOUNDRULE (|2)(-b)(|6)(-b)(|2)(-b)(|5)(-b)(|3)	# [do..sinkue..nòve]‒mi[lƚ]e‒[do..sinkue..nòve]‒sento‒[dièxe..dixnòve+vinti..sinkuanta..novanta]
COMPOUNDRULE (|2)(-b)(|6)(-b)(|2)(-b)(|5)(-b)(|4)(-b)(|1)	# [do..sinkue..nòve]‒mi[lƚ]e‒[do..sinkue..nòve]‒sento‒[vinti..sinkuanta..novanta]‒[un..sinkue..nòve]
COMPOUNDRULE (|3)(-b)(|6)(-b)(|1)	# [dièxe..dixnòve+vinti..sinkuanta..novanta]‒mi[lƚ]e‒[un..sinkue..nòve]
COMPOUNDRULE (|3)(-b)(|6)(-b)(|3)	# [dièxe..dixnòve+vinti..sinkuanta..novanta]‒mi[lƚ]e‒[dièxe..dixnòve+vinti..sinkuanta..novanta]
COMPOUNDRULE (|3)(-b)(|6)(-b)(|4)(-b)(|1)	# [dièxe..dixnòve+vinti..sinkuanta..novanta]‒mi[lƚ]e‒[vinti..sinkuanta..novanta]‒[un..sinkue..nòve]
COMPOUNDRULE (|3)(-b)(|6)(-b)(|2)(-b)(|5)(-b)(|1)	# [dièxe..dixnòve+vinti..sinkuanta..novanta]‒mi[lƚ]e‒[do..sinkue..nòve]‒sento‒[un..sinkue..nòve]
COMPOUNDRULE (|3)(-b)(|6)(-b)(|2)(-b)(|5)(-b)(|3)	# [dièxe..dixnòve+vinti..sinkuanta..novanta]‒mi[lƚ]e‒[do..sinkue..nòve]‒sento‒[dièxe..dixnòve+vinti..sinkuanta..novanta]
COMPOUNDRULE (|3)(-b)(|6)(-b)(|2)(-b)(|5)(-b)(|4)(-b)(|1)	# [dièxe..dixnòve+vinti..sinkuanta..novanta]‒mi[lƚ]e‒[do..sinkue..nòve]‒sento‒[vinti..sinkuanta..novanta]‒[un..sinkue..nòve]
COMPOUNDRULE (|4)(-b)(|1)(-b)(|6)(-b)(|1)	# [vinti..sinkuanta..novanta]‒[un..sinkue..nòve]‒mi[lƚ]e‒[un..sinkue..nòve]
COMPOUNDRULE (|4)(-b)(|1)(-b)(|6)(-b)(|3)	# [vinti..sinkuanta..novanta]‒[un..sinkue..nòve]‒mi[lƚ]e‒[dièxe..dixnòve+vinti..sinkuanta..novanta]
COMPOUNDRULE (|4)(-b)(|1)(-b)(|6)(-b)(|4)(-b)(|1)	# [vinti..sinkuanta..novanta]‒[un..sinkue..nòve]‒mi[lƚ]e‒[vinti..sinkuanta..novanta]‒[un..sinkue..nòve]
COMPOUNDRULE (|4)(-b)(|1)(-b)(|6)(-b)(|2)(-b)(|5)(-b)(|1)	# [vinti..sinkuanta..novanta]‒[un..sinkue..nòve]‒mi[lƚ]e‒[do..sinkue..nòve]‒sento‒[un..sinkue..nòve]
COMPOUNDRULE (|4)(-b)(|1)(-b)(|6)(-b)(|2)(-b)(|5)(-b)(|3)	# [vinti..sinkuanta..novanta]‒[un..sinkue..nòve]‒mi[lƚ]e‒[do..sinkue..nòve]‒sento‒[dièxe..dixnòve+vinti..sinkuanta..novanta]
COMPOUNDRULE (|4)(-b)(|1)(-b)(|6)(-b)(|2)(-b)(|5)(-b)(|4)(-b)(|1)	# [vinti..sinkuanta..novanta]‒[un..sinkue..nòve]‒mi[lƚ]e‒[do..sinkue..nòve]‒sento‒[vinti..sinkuanta..novanta]‒[un..sinkue..nòve]
COMPOUNDRULE (|5)(-b)(|6)	# sento-mi[lƚ]e

# ---

# koniugaŧion verbal:
#															–àr		–ér		'–er			–ír			–ír/is
# T1														kantà		valé		kréde			dormí			fení
# T2	=	T1: aŧento PVT > VT						kantà		valé		kredé			dormí			fení
# T3	=	T1: aŧento VT > (A)PVT | í > <ís>i	kànta		vàle		kréde			dòrmi			fenísi
# T4	=	T1: senŧa aŧento							kanta		vale		krede			dormi			feni
# T5	=	T2: à > é/è | (é > í) | (í > é)		kanté/è	valé/(í)	kredé/(í)	dormí/(é)	fení/(é)
# T6	=	T2: é > ú									kantà		valú		kredú			dormí			fení
# T7	=	T2: í > é									kantà		valé		kredé/(à)	dormé/(à)	fené
# T8	=	T3: VT > Ø									kànt		vàl		kréd			dòrm			fenís
# T9	=	T3: e > i									kànta		vàli		krédi			dòrmi			fenísi
# T10	=	T3: i > e									kànta		vàle		kréde			dòrme			feníse
# T11	=	T4: VT > Ø									kant		val		kred			dorm			fen
# T12	=	T8: senŧa aŧento							kant		val		kred			dorm			fenis

#							1a													2a														3a
#							sing.				pl.							sing.						pl.
# IND. PREX.*			T8 + [oe]		T5 + mo						T8 + i					T5							T10
#												T12 + ón													T12 + [èé]				(ant. T8 + e)
#												T12 + én
# DHONTAT. PREX.		T8 + [ae]		T5 + mo						T8 + i					T5							T8 + [ea]
#												T12 + (i)ón(e)											T12 + é[dg]e/è
#												T12 + én(e)
# IND. INPARF.*		T2 + (v)[aeo]	T2 + (v)imo					T2 + (v)i				T2 + (v)i				T2 + (v)a
#												T11 + (iv)(i)ón(s[ei])								T11 + (iv)ié
#												T11 + (iv)[éí]n(s[ei])
# DHONTAT. INPARF.	T2 + se*			T2 + simo					T2 + si*					T2 + si*					T2 + se
#												T11 + (is)(i)ón(e|s[ei])							T11 + (is)ié[dg]e/isiè
#												T11 + (is)én(e|s[ei])
# IND. FUT.*			T4 + r[òàè]*	T4 + r[éí]mo				T4 + r[àé](s)*			T4 + r[èéí]				T4 + rà*
#												T4 + rón
#												T4 + rén
# KOND. PREX.			T4 + rí[ae]*	T4 + r[éí]simo				T4 + ría/rísi*			T4 + rési/rísi			T4 + rí[ae]
#							T4 + rée			T4 + r(is)(i)ón(s[ei])	T4 + rée					T4 + r(is)ié			T4 + rée
#												T4 + r(is)én(s[ei])
#							(ant. T4 + rà(v)e*, T4 + ró((v)e|[ou]))
# KOM. PREX.			--					--								T9							T5							--
#																											T12 + [èé]
# INF. SÉNPLISE	T1 + r(e) (+ klitego konplemento (in)direto)
# PART. ATIVO		T7 + nte
# PART. PASIVO		T6 + d[oiae], T6 + ([oiae])
#						T2 + st[oiae]
#						T7 + st[oiae]
# XER. SÉNPLISE	[T2 + n[dt]o, T2 + nd/nt (–ar), T2 + nde] (+ klitego konplemento (in)direto)
#						T7 + n[dt]o (+ klitego konplemento (in)direto)
#
# le parti tra paréntexi tonde no le xe oblegatòrie, tra kuadre sí
# mòdi ko 'l asterisko i vòl díxer ke i gà anka la deklinaŧion interogativa
# metaplaxmo 1a > 2a:	par tuti i mòdi e i tenpi fora ke inté ʼl infenío, partiŧipio pasivo in –d–, e xerundio
# TODO: variante padoana: ge pòl èser un xbasamento de `e` nò tònega in `a` vanti `r`
# TODO vèrbi prokonplementari: fora ke pal reflesivo e par thèrti vèrbi kome déver, èser, aver, e saver ke no i ga sta forma

FIXME add k1k2 to indicative present third (all but s/ or erò/)
# –àr:	kantar/T0T1T2T3T4L1L2L3L4t1l1l2l3l4t2N0N1N2N4V7V8K0k1k2, kante/W0W8W1W3L1L2L3L4t1l1l2l3l4t2W4J5J7k1k2FS, kàntis/V0W5; examinar/T0T1T2T3T4L1L2L3L4t1l1l2l3l4t2N0N1N2N4V7V8K0k1k2, exàmine/W0W8W1W3L1L2L3L4t1l1l2l3l4t2W4W5J5J7k1k2
# –ér:	remaner/T0T1T2T3T4L1L2L3L4t1l1l2l3l4t2N0N1N2N3N4V7V8K0k1k2, remane/W0W8W2W3L1L2L3L4t1l1l2l3l4t2N0J5J7k1k2, remànis/V0N0; goder/T0T1T2T3T4L1L2L3L4t1l1l2l3l4t2N0N1N2N3N4V7V8K0k1k2, gòde/W0W8W2W3L1L2L3L4t1l1l2l3l4t2W5N0V0J5J7k1k2FS
# '–er:	gòder/t0V7V9K0k1k2, gòde/W0W8W2W3L1L2L3L4t1l1l2l3l4t2N0J5J7k1k2FS, goderò/T0T1T2T3T4L1L2L3L4t1l1l2l3l4t2N0N1N2N3N4V8 (TODO gòdar)
# –ír:	avrir/T0T1T2T3T4L1L2L3L4t1l1l2l3l4t2N0N1N2N4V2V7V8K0k1k2, avre/W0W8W2W3L1L2L3L4t1l1l2l3l4t2N0J5J7k1k2, àvris/V0N0; dormir/T0T1T2T3T4L1L2L3L4t1l1l2l3l4t2N0N1N2N4V2V7V8K0k1k2, dòrme/W0W8W2W3L1L2L3L4t1l1l2l3l4t2N0J5J7k1k2
# –ír/–iso–:	fenir/T0T1T2T3T4L1L2L3L4t1l1l2l3l4t2N0N1N2N4V7V8K0k1k2, fenise/V1V2W3L1L2L3L4t1l1l2l3l4t2N0J5J7k1k2FS


# -àr, -ér, '-er, -ír, '–ir/–iso–
# group: indicative present
SFX T0 Y 15
SFX T0 ar emo/J2 ar	ds:indicative+present is:first+plural	# T5 + mo
SFX T0 r mo/J2 er	ds:indicative+present is:first+plural	# T5 + mo
SFX T0 er imo/J2 er	ds:indicative+present is:first+plural	# T5 + mo
SFX T0 rò mo/J2 erò	ds:indicative+present is:first+plural	# T5 + mo
SFX T0 erò imo/J2 erò	ds:indicative+present is:first+plural	# T5 + mo
SFX T0 r mo/J2 ir	ds:indicative+present is:first+plural	# T5 + mo
SFX T0 ir emo/J2 ir	ds:indicative+present is:first+plural	# T5 + mo, metaplaxmo
SFX T0 ar é/J4 ar	ds:indicative+present is:second+plural	# T5
SFX T0 ar è/J4 ar	ds:indicative+present is:second+plural	# T5
SFX T0 er é/J4 er	ds:indicative+present is:second+plural	# T5
SFX T0 er í/J4 er	ds:indicative+present is:second+plural	# T5
SFX T0 erò é/J4 erò	ds:indicative+present is:second+plural	# T5
SFX T0 erò í/J4 erò	ds:indicative+present is:second+plural	# T5
SFX T0 ir í/J4 ir	ds:indicative+present is:second+plural	# T5 = T12 + [èé]
SFX T0 ir é/J4 ir	ds:indicative+present is:second+plural	# T12 + [èé]

# '–er
# group: indicative present
SFX t0 Y 1
SFX t0 er is/J3 er	ds:indicative+present is:second+singular	# T8 + is

# -àr, -ér, '-er, -ír, '–ir/–iso–
# group: indicative imperfect, indicative future, subjunctive imperfect, conditional present
SFX T1 Y 213
SFX T1 r va/J1 [aei]r	ds:indicative+imperfect is:first+singular	# T2 + (v)[aeo]
SFX T1 rò va/J1 erò	ds:indicative+imperfect is:first+singular	# T2 + (v)[aeo]
SFX T1 ir eva/J1 ir	ds:indicative+imperfect is:first+singular	# T2 + (v)[aeo], metaplaxmo
SFX T1 r a/J1 [ae]r	ds:indicative+imperfect is:first+singular	# T2 + (v)[aeo]
SFX T1 ir ía/J1 [^aeiouïü]ir	ds:indicative+imperfect is:first+singular	# T2 + (v)[aeo]
SFX T1 r a/J1 [aeiouïü]ir	ds:indicative+imperfect is:first+singular	# T2 + (v)[aeo]
SFX T1 rò a/J1 erò	ds:indicative+imperfect is:first+singular	# T2 + (v)[aeo]
SFX T1 ir ea/J1 ir	ds:indicative+imperfect is:first+singular	# T2 + (v)[aeo], metaplaxmo
SFX T1 r vo/J1 [aei]r	ds:indicative+imperfect is:first+singular	# T2 + (v)[aeo]
SFX T1 rò vo/J1 erò	ds:indicative+imperfect is:first+singular	# T2 + (v)[aeo]
SFX T1 ir evo/J1 ir	ds:indicative+imperfect is:first+singular	# T2 + (v)[aeo], metaplaxmo
SFX T1 r o/J1 [ae]r	ds:indicative+imperfect is:first+singular	# T2 + (v)[aeo]
SFX T1 ir ío/J1 [^aeiouïü]ir	ds:indicative+imperfect is:first+singular	# T2 + (v)[aeo]
SFX T1 r o/J1 [aeiouïü]ir	ds:indicative+imperfect is:first+singular	# T2 + (v)[aeo]
SFX T1 rò o/J1 erò	ds:indicative+imperfect is:first+singular	# T2 + (v)[aeo]
SFX T1 ir eo/J1 ir	ds:indicative+imperfect is:first+singular	# T2 + (v)[aeo], metaplaxmo
SFX T1 ar àvimo/J2 ar	ds:indicative+imperfect is:first+plural	# T2 + (v)imo
SFX T1 ar évimo/J2 ar	ds:indicative+imperfect is:first+plural	# T2 + (v)imo, metaplaxmo, liventin
SFX T1 er évimo/J2 er	ds:indicative+imperfect is:first+plural	# T2 + (v)imo
SFX T1 ir ívimo/J2 ir	ds:indicative+imperfect is:first+plural	# T2 + (v)imo
SFX T1 erò évimo/J2 erò	ds:indicative+imperfect is:first+plural	# T2 + (v)imo
SFX T1 ir évimo/J2 ir	ds:indicative+imperfect is:first+plural	# T2 + (v)imo, metaplaxmo
SFX T1 ar àimo/J2 ar	ds:indicative+imperfect is:first+plural	# T2 + (v)imo
SFX T1 ar éimo/J2 ar	ds:indicative+imperfect is:first+plural	# T2 + (v)imo, metaplaxmo, liventin
SFX T1 er éimo/J2 er	ds:indicative+imperfect is:first+plural	# T2 + (v)imo
SFX T1 ir íimo/J2 ir	ds:indicative+imperfect is:first+plural	# T2 + (v)imo
SFX T1 erò éimo/J2 erò	ds:indicative+imperfect is:first+plural	# T2 + (v)imo
SFX T1 ir éimo/J2 ir	ds:indicative+imperfect is:first+plural	# T2 + (v)imo, metaplaxmo
SFX T1 r vi/J3 ar	ds:indicative+imperfect is:second+singular	# T2 + (v)i
SFX T1 ar evi/J3 ar	ds:indicative+imperfect is:second+singular	# T2 + (v)i, metaplaxmo, liventin
SFX T1 r vi/J3 er	ds:indicative+imperfect is:second+singular	# T2 + (v)i
SFX T1 r vi/J3 ir	ds:indicative+imperfect is:second+singular	# T2 + (v)i
SFX T1 rò vi/J3 erò	ds:indicative+imperfect is:second+singular	# T2 + (v)i
SFX T1 ir evi/J3 ir	ds:indicative+imperfect is:second+singular	# T2 + (v)i, metaplaxmo
SFX T1 r i/J3 ar	ds:indicative+imperfect is:second+singular	# T2 + (v)i
SFX T1 ar ei/J3 ar	ds:indicative+imperfect is:second+singular	# T2 + (v)i, metaplaxmo, liventin
SFX T1 r i/J3 er	ds:indicative+imperfect is:second+singular	# T2 + (v)i
SFX T1 ir íi/J3 [^aeiouïü]ir	ds:indicative+imperfect is:second+singular	# T2 + (v)i
SFX T1 r i/J3 [aeiouïü]ir	ds:indicative+imperfect is:second+singular	# T2 + (v)i
SFX T1 rò i/J3 erò	ds:indicative+imperfect is:second+singular	# T2 + (v)i
SFX T1 ir ei/J3 ir	ds:indicative+imperfect is:second+singular	# T2 + (v)i, metaplaxmo
SFX T1 r vi/J4 ar	ds:indicative+imperfect is:second+plural	# T2 + (v)i
SFX T1 ar evi/J4 ar	ds:indicative+imperfect is:second+plural	# T2 + (v)i, metaplaxmo, liventin
SFX T1 r vi/J4 er	ds:indicative+imperfect is:second+plural	# T2 + (v)i
SFX T1 r vi/J4 ir	ds:indicative+imperfect is:second+plural	# T2 + (v)i
SFX T1 rò vi/J4 erò	ds:indicative+imperfect is:second+plural	# T2 + (v)i
SFX T1 ir evi/J4 ir	ds:indicative+imperfect is:second+plural	# T2 + (v)i, metaplaxmo
SFX T1 r i/J4 ar	ds:indicative+imperfect is:second+plural	# T2 + (v)i
SFX T1 ar ei/J4 ar	ds:indicative+imperfect is:second+plural	# T2 + (v)i, metaplaxmo, liventin
SFX T1 r i/J4 er	ds:indicative+imperfect is:second+plural	# T2 + (v)i
SFX T1 ir íi/J4 [^aeiouïü]ir	ds:indicative+imperfect is:second+plural	# T2 + (v)i
SFX T1 r i/J4 [aeiouïü]ir	ds:indicative+imperfect is:second+plural	# T2 + (v)i
SFX T1 rò i/J4 erò	ds:indicative+imperfect is:second+plural	# T2 + (v)i
SFX T1 ir ei/J4 ir	ds:indicative+imperfect is:second+plural	# T2 + (v)i, metaplaxmo
SFX T1 r va [aei]r	ds:indicative+imperfect is:third	# T2 + (v)a
SFX T1 ar eva ar	ds:indicative+imperfect is:third	# T2 + (v)a, metaplaxmo, liventin
SFX T1 rò va erò	ds:indicative+imperfect is:third	# T2 + (v)a
SFX T1 ir eva ir	ds:indicative+imperfect is:third	# T2 + (v)a, metaplaxmo
SFX T1 r a [ae]r	ds:indicative+imperfect is:third	# T2 + (v)a
SFX T1 ir ía [^aeiouïü]ir	ds:indicative+imperfect is:third	# T2 + (v)a
SFX T1 r a [aeiouïü]ir	ds:indicative+imperfect is:third	# T2 + (v)a
SFX T1 ar ea ar	ds:indicative+imperfect is:third	# T2 + (v)a, metaplaxmo, liventin
SFX T1 rò a erò	ds:indicative+imperfect is:third	# T2 + (v)a
SFX T1 ir ea ir	ds:indicative+imperfect is:third	# T2 + (v)a, metaplaxmo
SFX T1 r se/J1 [aei]r	ds:subjunctive+imperfect is:first+singular	# T2 + se
SFX T1 ar ese/J1 ar	ds:subjunctive+imperfect is:first+singular	# T2 + se, metaplaxmo
SFX T1 rò se/J1 erò	ds:subjunctive+imperfect is:first+singular	# T2 + se
SFX T1 ir ese/J1 ir	ds:subjunctive+imperfect is:first+singular	# T2 + se, metaplaxmo
SFX T1 ar àsimo/J2 ar	ds:subjunctive+imperfect is:first+plural	# T2 + simo
SFX T1 ar ésimo/J2 ar	ds:subjunctive+imperfect is:first+plural	# T2 + simo, metaplaxmo, liventin
SFX T1 er ésimo/J2 er	ds:subjunctive+imperfect is:first+plural	# T2 + simo
SFX T1 ir ísimo/J2 ir	ds:subjunctive+imperfect is:first+plural	# T2 + simo
SFX T1 erò ésimo/J2 erò	ds:subjunctive+imperfect is:first+plural	# T2 + simo
SFX T1 ir ésimo/J2 ir	ds:subjunctive+imperfect is:first+plural	# T2 + simo, metaplaxmo
SFX T1 r si/J3 [aei]r	ds:subjunctive+imperfect is:second+singular	# T2 + si
SFX T1 ar esi/J3 ar	ds:subjunctive+imperfect is:second+singular	# T2 + si, metaplaxmo, liventin
SFX T1 rò si/J3 erò	ds:subjunctive+imperfect is:second+singular	# T2 + si
SFX T1 ir esi/J3 ir	ds:subjunctive+imperfect is:second+singular	# T2 + si, metaplaxmo
SFX T1 r si/J4 [aei]r	ds:subjunctive+imperfect is:second+plural	# T2 + si
SFX T1 ar esi/J4 ar	ds:subjunctive+imperfect is:second+plural	# T2 + si, metaplaxmo, liventin
SFX T1 rò si/J4 erò	ds:subjunctive+imperfect is:second+plural	# T2 + si
SFX T1 ir esi/J4 ir	ds:subjunctive+imperfect is:second+plural	# T2 + si, metaplaxmo
SFX T1 r se [aei]r	ds:subjunctive+imperfect is:third	# T2 + se
SFX T1 ar ese ar	ds:subjunctive+imperfect is:third	# T2 + se, metaplaxmo
SFX T1 rò se erò	ds:subjunctive+imperfect is:third	# T2 + se
SFX T1 ir ese ir	ds:subjunctive+imperfect is:third	# T2 + se, metaplaxmo
SFX T1 0 ò/J1 [aei]r	ds:indicative+future is:first+singular	# T4 + r[òàè]
SFX T1 ar erò/J1 ar	ds:indicative+future is:first+singular	# T4 + r[òàè], metaplaxmo
SFX T1 0 0/J1 erò	ds:indicative+future is:first+singular	# T4 + r[òàè]
SFX T1 ir erò/J1 ir	ds:indicative+future is:first+singular	# T4 + r[òàè], metaplaxmo
SFX T1 0 à/J1 [aei]r	ds:indicative+future is:first+singular	# T4 + r[òàè]
SFX T1 ar erà/J1 ar	ds:indicative+future is:first+singular	# T4 + r[òàè], metaplaxmo
SFX T1 ò à/J1 erò	ds:indicative+future is:first+singular	# T4 + r[òàè]
SFX T1 ir erà/J1 ir	ds:indicative+future is:first+singular	# T4 + r[òàè], metaplaxmo
SFX T1 0 emo/J2 [aei]r	ds:indicative+future is:first+plural	# T4 + r[éí]mo
SFX T1 ar eremo/J2 ar	ds:indicative+future is:first+plural	# T4 + r[éí]mo, metaplaxmo
SFX T1 ò emo/J2 erò	ds:indicative+future is:first+plural	# T4 + r[éí]mo
SFX T1 ir eremo/J2 ir	ds:indicative+future is:first+plural	# T4 + r[éí]mo, metaplaxmo
SFX T1 0 imo/J2 [aei]r	ds:indicative+future is:first+plural	# T4 + r[éí]mo
SFX T1 ar erimo/J2 ar	ds:indicative+future is:first+plural	# T4 + r[éí]mo, metaplaxmo
SFX T1 ò imo/J2 erò	ds:indicative+future is:first+plural	# T4 + r[éí]mo
SFX T1 ir erimo/J2 ir	ds:indicative+future is:first+plural	# T4 + r[éí]mo, metaplaxmo
SFX T1 0 à/J3 [aei]r	ds:indicative+future is:second+singular	# T4 + r[àé]
SFX T1 ar erà/J3 ar	ds:indicative+future is:second+singular	# T4 + r[àé], metaplaxmo
SFX T1 ò à/J3 erò	ds:indicative+future is:second+singular	# T4 + r[àé]
SFX T1 ir erà/J3 ir	ds:indicative+future is:second+singular	# T4 + r[àé], metaplaxmo
SFX T1 0 é/J3 [aei]r	ds:indicative+future is:second+singular	# T4 + r[àé]
SFX T1 ar eré/J3 ar	ds:indicative+future is:second+singular	# T4 + r[àé], metaplaxmo
SFX T1 ò é/J3 erò	ds:indicative+future is:second+singular	# T4 + r[àé]
SFX T1 ir eré/J3 ir	ds:indicative+future is:second+singular	# T4 + r[àé], metaplaxmo
SFX T1 0 as/J3 [aei]r	ds:indicative+future is:second+singular	# T4 + r[àé]s
SFX T1 ar eras/J3 ar	ds:indicative+future is:second+singular	# T4 + r[àé]s, metaplaxmo
SFX T1 ò as/J3 erò	ds:indicative+future is:second+singular	# T4 + r[àé]s
SFX T1 ir eras/J3 ir	ds:indicative+future is:second+singular	# T4 + r[àé]s, metaplaxmo
SFX T1 0 es/J3 [aei]r	ds:indicative+future is:second+singular	# T4 + r[àé]s
SFX T1 ar eres/J3 ar	ds:indicative+future is:second+singular	# T4 + r[àé]s, metaplaxmo
SFX T1 ò es/J3 erò	ds:indicative+future is:second+singular	# T4 + r[àé]s
SFX T1 ir eres/J3 ir	ds:indicative+future is:second+singular	# T4 + r[àé]s, metaplaxmo
SFX T1 0 è/J4 [aei]r	ds:indicative+future is:second+plural	# T4 + r[èéí]
SFX T1 ar erè/J4 ar	ds:indicative+future is:second+plural	# T4 + r[èéí], metaplaxmo
SFX T1 ò è/J4 erò	ds:indicative+future is:second+plural	# T4 + r[èéí]
SFX T1 ir erè/J4 ir	ds:indicative+future is:second+plural	# T4 + r[èéí], metaplaxmo
SFX T1 0 é/J4 [aei]r	ds:indicative+future is:second+plural	# T4 + r[èéí], arkade
SFX T1 ar eré/J4 ar	ds:indicative+future is:second+plural	# T4 + r[èéí], arkade, metaplaxmo
SFX T1 ò é/J4 erò	ds:indicative+future is:second+plural	# T4 + r[èéí], arkade
SFX T1 ir eré/J4 ir	ds:indicative+future is:second+plural	# T4 + r[èéí], arkade, metaplaxmo
SFX T1 0 í/J4 [aei]r	ds:indicative+future is:second+plural	# T4 + r[èéí]
SFX T1 ar erí/J4 ar	ds:indicative+future is:second+plural	# T4 + r[èéí], metaplaxmo
SFX T1 ò í/J4 erò	ds:indicative+future is:second+plural	# T4 + r[èéí]
SFX T1 ir erí/J4 ir	ds:indicative+future is:second+plural	# T4 + r[èéí], metaplaxmo
SFX T1 0 à [aei]r	ds:indicative+future is:third	# T4 + rà
SFX T1 ar erà ar	ds:indicative+future is:third	# T4 + rà, metaplaxmo
SFX T1 ò à erò	ds:indicative+future is:third	# T4 + rà
SFX T1 ir erà ir	ds:indicative+future is:third	# T4 + rà, metaplaxmo
SFX T1 0 ía/J1 [aei]r	ds:conditional+present is:first+singular	# T4 + rí[ae]
SFX T1 ar ería/J1 ar	ds:conditional+present is:first+singular	# T4 + rí[ae], metaplaxmo
SFX T1 ò ía/J1 erò	ds:conditional+present is:first+singular	# T4 + rí[ae]
SFX T1 ir ería/J1 ir	ds:conditional+present is:first+singular	# T4 + rí[ae], metaplaxmo
SFX T1 0 ésimo/J2 [aei]r	ds:conditional+present is:first+plural	# T4 + r[éí]simo
SFX T1 ar erésimo/J2 ar	ds:conditional+present is:first+plural	# T4 + r[éí]simo, metaplaxmo
SFX T1 ò ésimo/J2 erò	ds:conditional+present is:first+plural	# T4 + r[éí]simo
SFX T1 ir erésimo/J2 ir	ds:conditional+present is:first+plural	# T4 + r[éí]simo, metaplaxmo
SFX T1 0 ísimo/J2 [aei]r	ds:conditional+present is:first+plural	# T4 + r[éí]simo, pavan
SFX T1 ar erísimo/J2 ar	ds:conditional+present is:first+plural	# T4 + r[éí]simo, metaplaxmo, pavan
SFX T1 ò ísimo/J2 erò	ds:conditional+present is:first+plural	# T4 + r[éí]simo, pavan
SFX T1 ir erísimo/J2 ir	ds:conditional+present is:first+plural	# T4 + r[éí]simo, metaplaxmo, pavan
SFX T1 0 ía [aei]r	ds:conditional+present is:second+singular	# T4 + ría
SFX T1 0 ías [aei]r	ds:conditional+present is:second+singular	# T4 + ría
SFX T1 ar ería ar	ds:conditional+present is:second+singular	# T4 + ría, metaplaxmo
SFX T1 ar erías ar	ds:conditional+present is:second+singular	# T4 + ría, metaplaxmo
SFX T1 ò ía erò	ds:conditional+present is:second+singular	# T4 + ría
SFX T1 ò ías erò	ds:conditional+present is:second+singular	# T4 + ría
SFX T1 ir ería ir	ds:conditional+present is:second+singular	# T4 + ría, metaplaxmo
SFX T1 ir erías ir	ds:conditional+present is:second+singular	# T4 + ría, metaplaxmo
SFX T1 0 isi/J3 [aei]r	ds:conditional+present is:second+singular	# T4 + rísi, pavan, arkade
SFX T1 0 ísis/J3 [aei]r	ds:conditional+present is:second+singular	# T4 + rísi, pavan, arkade
SFX T1 ar erisi/J3 ar	ds:conditional+present is:second+singular	# T4 + rísi, metaplaxmo, pavan, arkade
SFX T1 ar erísis/J3 ar	ds:conditional+present is:second+singular	# T4 + rísi, metaplaxmo, pavan, arkade
SFX T1 ò isi/J3 erò	ds:conditional+present is:second+singular	# T4 + rísi, pavan, arkade
SFX T1 ò ísis/J3 erò	ds:conditional+present is:second+singular	# T4 + rísi, pavan, arkade
SFX T1 0 esi/J4 [aei]r	ds:conditional+present is:second+plural	# T4 + rési
SFX T1 ar eresi/J4 ar	ds:conditional+present is:second+plural	# T4 + rési, metaplaxmo
SFX T1 ò esi/J4 erò	ds:conditional+present is:second+plural	# T4 + rési
SFX T1 ir esi/J4 ir	ds:conditional+present is:second+plural	# T4 + rési, metaplaxmo
SFX T1 0 isi/J4 [aei]r	ds:conditional+present is:second+plural	# T4 + rísi, pavan, arkade
SFX T1 ar erisi/J4 ar	ds:conditional+present is:second+plural	# T4 + rísi, metaplaxmo, pavan, arkade
SFX T1 ò isi/J4 erò	ds:conditional+present is:second+plural	# T4 + rísi, pavan, arkade
SFX T1 0 ía [aei]r	ds:conditional+present is:third	# T4 + rí[ae]
SFX T1 ar ería ar	ds:conditional+present is:third	# T4 + rí[ae], metaplaxmo
SFX T1 ò ía erò	ds:conditional+present is:third	# T4 + rí[ae]
SFX T1 ir ería ir	ds:conditional+present is:third	# T4 + rí[ae], metaplaxmo
SFX T1 0 ave [aei]r	ds:conditional+present is:first+singular	# T4 + rà(v)e
SFX T1 ar erave ar	ds:conditional+present is:first+singular	# T4 + rà(v)e, metaplaxmo
SFX T1 ò ave erò	ds:conditional+present is:first+singular	# T4 + rà(v)e
SFX T1 0 ae [aei]r	ds:conditional+present is:first+singular	# T4 + rà(v)e
SFX T1 ar erae ar	ds:conditional+present is:first+singular	# T4 + rà(v)e, metaplaxmo
SFX T1 ò ae erò	ds:conditional+present is:first+singular	# T4 + rà(v)e
SFX T1 0 avi [aei]r	ds:conditional+present is:first+singular	# T4 + rà(v)e, pavan
SFX T1 ar eravi ar	ds:conditional+present is:first+singular	# T4 + rà(v)e, metaplaxmo, pavan
SFX T1 ò avi erò	ds:conditional+present is:first+singular	# T4 + rà(v)e, pavan
SFX T1 0 ai [aei]r	ds:conditional+present is:first+singular	# T4 + rà(v)e, pavan
SFX T1 ar erai ar	ds:conditional+present is:first+singular	# T4 + rà(v)e, metaplaxmo, pavan
SFX T1 ò ai erò	ds:conditional+present is:first+singular	# T4 + rà(v)e, pavan
SFX T1 0 ave [aei]r	ds:conditional+present is:first+plural	# T4 + rà(v)e
SFX T1 ar erave ar	ds:conditional+present is:first+plural	# T4 + rà(v)e, metaplaxmo
SFX T1 ò ave erò	ds:conditional+present is:first+plural	# T4 + rà(v)e
SFX T1 0 ae [aei]r	ds:conditional+present is:first+plural	# T4 + rà(v)e
SFX T1 ar erae ar	ds:conditional+present is:first+plural	# T4 + rà(v)e, metaplaxmo
SFX T1 ò ae erò	ds:conditional+present is:first+plural	# T4 + rà(v)e
SFX T1 0 ave [aei]r	ds:conditional+present is:second+singular	# T4 + rà(v)e
SFX T1 0 àves [aei]r	ds:conditional+present is:second+singular	# T4 + rà(v)e
SFX T1 ar erave ar	ds:conditional+present is:second+singular	# T4 + rà(v)e, metaplaxmo
SFX T1 ar eràves ar	ds:conditional+present is:second+singular	# T4 + rà(v)e, metaplaxmo
SFX T1 ò ave erò	ds:conditional+present is:second+singular	# T4 + rà(v)e
SFX T1 ò àves erò	ds:conditional+present is:second+singular	# T4 + rà(v)e
SFX T1 0 ae [aei]r	ds:conditional+present is:second+singular	# T4 + rà(v)e
SFX T1 0 àes [aei]r	ds:conditional+present is:second+singular	# T4 + rà(v)e
SFX T1 ar erae ar	ds:conditional+present is:second+singular	# T4 + rà(v)e, metaplaxmo
SFX T1 ar eràes ar	ds:conditional+present is:second+singular	# T4 + rà(v)e, metaplaxmo
SFX T1 ò ae erò	ds:conditional+present is:second+singular	# T4 + rà(v)e
SFX T1 ò àes erò	ds:conditional+present is:second+singular	# T4 + rà(v)e
SFX T1 0 ave [aei]r	ds:conditional+present is:second+plural	# T4 + rà(v)e
SFX T1 ar erave ar	ds:conditional+present is:second+plural	# T4 + rà(v)e, metaplaxmo
SFX T1 ò ave erò	ds:conditional+present is:second+plural	# T4 + rà(v)e
SFX T1 0 ae [aei]r	ds:conditional+present is:second+plural	# T4 + rà(v)e
SFX T1 ar erae ar	ds:conditional+present is:second+plural	# T4 + rà(v)e, metaplaxmo
SFX T1 ò ae erò	ds:conditional+present is:second+plural	# T4 + rà(v)e
SFX T1 0 ave [aei]r	ds:conditional+present is:third	# T4 + rà(v)e
SFX T1 ar erave ar	ds:conditional+present is:third	# T4 + rà(v)e, metaplaxmo
SFX T1 ò ave erò	ds:conditional+present is:third	# T4 + rà(v)e
SFX T1 0 ae [aei]r	ds:conditional+present is:third	# T4 + rà(v)e
SFX T1 ar erae ar	ds:conditional+present is:third	# T4 + rà(v)e, metaplaxmo
SFX T1 ò ae erò	ds:conditional+present is:third	# T4 + rà(v)e

# -àr, -ér, '-er, -ír, '–ir/–iso–
# group: subjunctive present
SFX T2 Y 19
SFX T2 ar emo/J2 ar	ds:subjunctive+present is:first+plural	# T5 + mo
SFX T2 r mo/J2 er	ds:subjunctive+present is:first+plural	# T5 + mo
SFX T2 er imo/J2 [^i]er	ds:subjunctive+present is:first+plural	# T5 + mo
SFX T2 er mo/J2 ier	ds:subjunctive+present is:first+plural	# T5 + mo
SFX T2 rò mo/J2 erò	ds:subjunctive+present is:first+plural	# T5 + mo
SFX T2 erò imo/J2 [^i]erò	ds:subjunctive+present is:first+plural	# T5 + mo
SFX T2 erò mo/J2 ierò	ds:subjunctive+present is:first+plural	# T5 + mo
SFX T2 r mo/J2 ir	ds:subjunctive+present is:first+plural	# T5 + mo
SFX T2 ir emo/J2 ir	ds:subjunctive+present is:first+plural	# T5 + mo, metaplaxmo
SFX T2 ar è/J4 ar	ds:subjunctive+present is:second+plural	# T5, venethian
SFX T2 ar é/J4 ar	ds:subjunctive+present is:second+plural	# T5, arkade
SFX T2 er è/J4 er	ds:subjunctive+present is:second+plural	# T5, venethian
SFX T2 er é/J4 er	ds:subjunctive+present is:second+plural	# T5, arkade
SFX T2 er í/J4 er	ds:subjunctive+present is:second+plural	# T5
SFX T2 erò è/J4 erò	ds:subjunctive+present is:second+plural	# T5, venethian
SFX T2 erò é/J4 erò	ds:subjunctive+present is:second+plural	# T5, arkade
SFX T2 erò í/J4 erò	ds:subjunctive+present is:second+plural	# T5
SFX T2 ir í/J4 ir	ds:subjunctive+present is:second+plural	# T5, arkade, venethian
SFX T2 ir é/J4 ir	ds:subjunctive+present is:second+plural	# T5 = T12 + é([dg]e)

# -àr, -ér, '-er, -ír, '–ir/–iso–
# group: imperative present
SFX T3 Y 7
SFX T3 ar é/K0 ar	ds:imperative+present is:second+plural	# T5
SFX T3 ar è/K0 ar	ds:imperative+present is:second+plural	# T5
SFX T3 er é/K0 er	ds:imperative+present is:second+plural	# T5
SFX T3 er í/K0 er	ds:imperative+present is:second+plural	# T5
SFX T3 erò é/K0 erò	ds:imperative+present is:second+plural	# T5
SFX T3 erò í/K0 erò	ds:imperative+present is:second+plural	# T5
SFX T3 ir í/K0 ir	ds:imperative+present is:second+plural	# T5

# -àr, -ér, '-er, -ír, '–ir/–iso–
# group: indefinitive form
SFX T4 Y 41
SFX T4 r nte [ae]r	ds:participle+active	# T7 + nte
SFX T4 er ante er	ds:participle+active	# T7 + nte, metaplaxmo
SFX T4 ir ante ir	ds:participle+active	# T7 + nte, metaplaxmo
SFX T4 er ènte er	ds:participle+active	# T7 + nte, veronexe
SFX T4 ar ente ar	ds:participle+active	# T7 + nte, metaplaxmo
SFX T4 ar ènte ar	ds:participle+active	# T7 + nte, metaplaxmo, veronexe
SFX T4 rò nte erò	ds:participle+active	# T7 + nte
SFX T4 erò ènte erò	ds:participle+active	# T7 + nte, veronexe
SFX T4 ir ente ir	ds:participle+active	# T7 + nte, metaplaxmo
SFX T4 ir ènte ir	ds:participle+active	# T7 + nte, metaplaxmo, veronexe
SFX T4 r do/M0y0 [ai]r	ds:participle+passive+weak is:singular+masculine	# T6 + d[oiae], T6 + ([oiae])
SFX T4 r da/F0y0 [ai]r	ds:participle+passive+weak is:singular+femenine	# T6 + d[oiae], T6 + ([oiae])
SFX T4 er udo/M0y0 [^u]er	ds:participle+passive+weak is:singular+masculine	# T6 + d[oiae], T6 + ([oiae])
SFX T4 er uda/F0y0 [^u]er	ds:participle+passive+weak is:singular+femenine	# T6 + d[oiae], T6 + ([oiae])
SFX T4 er do/M0y0 uer	ds:participle+passive+weak is:singular+masculine	# T6 + d[oiae], T6 + ([oiae])
SFX T4 er da/F0y0 uer	ds:participle+passive+weak is:singular+femenine	# T6 + d[oiae], T6 + ([oiae])
SFX T4 erò udo/M0y0 [^u]erò	ds:participle+passive+weak is:singular+masculine	# T6 + d[oiae], T6 + ([oiae])
SFX T4 erò uda/F0y0 [^u]erò	ds:participle+passive+weak is:singular+femenine	# T6 + d[oiae], T6 + ([oiae])
SFX T4 erò do/M0y0 uerò	ds:participle+passive+weak is:singular+masculine	# T6 + d[oiae], T6 + ([oiae])
SFX T4 erò da/F0y0 uerò	ds:participle+passive+weak is:singular+femenine	# T6 + d[oiae], T6 + ([oiae])
SFX T4 ir edo/M0y0 ir	ds:participle+passive+weak is:singular+masculine	# T6 + d[oiae], T6 + ([oiae]), metaplaxmo
SFX T4 ir eda/F0y0 ir	ds:participle+passive+weak is:singular+femenine	# T6 + d[oiae], T6 + ([oiae]), metaplaxmo
SFX T4 r sto/A1 [ae]r	ds:participle+passive+weak is:singular+masculine	# T2 + st[oiae] = T7 + st[oiae]
SFX T4 er asto/A1 er	ds:participle+passive+weak is:singular+masculine	# T2 + st[oiae] = T7 + st[oiae], metaplaxmo
SFX T4 r sto/A1 ir	ds:participle+passive+weak is:singular+masculine	# T2 + st[oiae]
SFX T4 rò sto/A1 erò	ds:participle+passive+weak is:singular+masculine	# T2 + st[oiae]
SFX T4 ir esto/A1 ir	ds:participle+passive+weak is:singular+masculine	# T7 + st[oiae], metaplaxmo
SFX T4 ir asto/A1 ir	ds:participle+passive+weak is:singular+masculine	# T7 + st[oiae], metaplaxmo
SFX T4 r ndo/K0 ar	ds:gerund+simple	# T2 + n[dt]o
SFX T4 r ndo/K0 [ei]r	ds:gerund+simple	# T2 + n[dt]o
SFX T4 rò ndo/K0 erò	ds:gerund+simple	# T2 + n[dt]o
SFX T4 er ando/K0 er	ds:gerund+simple	# T7 + n[dt]o, metaplaxmo
SFX T4 ir endo/K0 ir	ds:gerund+simple	# T7 + n[dt]o, metaplaxmo
SFX T4 ir ando/K0 ir	ds:gerund+simple	# T7 + n[dt]o, metaplaxmo
SFX T4 r nto/K0 [ai]r	ds:gerund+simple	# T2 + n[dt]o
SFX T4 r nto/K0 er	ds:gerund+simple	# T2 + n[dt]o
SFX T4 er anto/K0 er	ds:gerund+simple	# T2 + n[dt]o, metaplaxmo
SFX T4 rò nto/K0 erò	ds:gerund+simple	# T2 + n[dt]o
SFX T4 erò anto/K0 erò	ds:gerund+simple	# T2 + n[dt]o, metaplaxmo
SFX T4 ir ento/K0 ir	ds:gerund+simple	# T7 + n[dt]o, metaplaxmo
SFX T4 ir anto/K0 ir	ds:gerund+simple	# T7 + n[dt]o, metaplaxmo


# (senŧa èle vanesente)
# group: indicative imperfect, indicative future, subjunctive imperfect, conditional present
# used if word does not contains ƚ
SFX L1 Y 48
SFX L1 r va-lo/J6 [aei]r	ds:indicative+imperfect ds:interrogative is:third is:singular+masculine	# T2 + (v)a
SFX L1 ar eva-lo/J6 ar	ds:indicative+imperfect ds:interrogative is:third is:singular+masculine	# T2 + (v)a, metaplaxmo, liventin
SFX L1 rò va-lo/J6 erò	ds:indicative+imperfect ds:interrogative is:third is:singular+masculine	# T2 + (v)a
SFX L1 ir eva-lo/J6 ir	ds:indicative+imperfect ds:interrogative is:third is:singular+masculine	# T2 + (v)a, metaplaxmo
SFX L1 r a-lo/J6 [ae]r	ds:indicative+imperfect ds:interrogative is:third is:singular+masculine	# T2 + (v)a
SFX L1 ir ía-lo/J6 [^aeiouïü]ir	ds:indicative+imperfect ds:interrogative is:third is:singular+masculine	# T2 + (v)a
SFX L1 r a-lo/J6 [aeiouïü]ir	ds:indicative+imperfect ds:interrogative is:third is:singular+masculine	# T2 + (v)a
SFX L1 ar ea-lo/J6 ar	ds:indicative+imperfect ds:interrogative is:third is:singular+masculine	# T2 + (v)a, metaplaxmo, liventin
SFX L1 rò a-lo/J6 erò	ds:indicative+imperfect ds:interrogative is:third is:singular+masculine	# T2 + (v)a
SFX L1 ir ea-lo/J6 ir	ds:indicative+imperfect ds:interrogative is:third is:singular+masculine	# T2 + (v)a, metaplaxmo
SFX L1 0 à-lo/J6 [aei]r	ds:indicative+future ds:interrogative is:third is:singular+masculine	# T4 + rà
SFX L1 ar erà-lo/J6 ar	ds:indicative+future ds:interrogative is:third is:singular+masculine	# T4 + rà, metaplaxmo
SFX L1 ò à-lo/J6 erò	ds:indicative+future ds:interrogative is:third is:singular+masculine	# T4 + rà
SFX L1 ir erà-lo/J6 ir	ds:indicative+future ds:interrogative is:third is:singular+masculine	# T4 + rà, metaplaxmo
SFX L1 r se-lo/J6 [aei]r	ds:subjunctive+imperfect ds:interrogative is:third	# T2 + se
SFX L1 ar ese-lo/J6 ar	ds:subjunctive+imperfect ds:interrogative is:third	# T2 + se, metaplaxmo
SFX L1 rò se-lo/J6 erò	ds:subjunctive+imperfect ds:interrogative is:third	# T2 + se
SFX L1 ir ese-lo/J6 ir	ds:subjunctive+imperfect ds:interrogative is:third	# T2 + se, metaplaxmo
SFX L1 0 ise-lo/J6 [aei]r	ds:conditional+present ds:interrogative is:third is:singular+masculine	# T4 + rí[ae]
SFX L1 ar erise-lo/J6 ar	ds:conditional+present ds:interrogative is:third is:singular+masculine	# T4 + rí[ae], metaplaxmo
SFX L1 ò ise-lo/J6 erò	ds:conditional+present ds:interrogative is:third is:singular+masculine	# T4 + rí[ae]
SFX L1 ir erise-lo/J6 ir	ds:conditional+present ds:interrogative is:third is:singular+masculine	# T4 + rí[ae], metaplaxmo
SFX L1 0 ave-lo/J6 [aei]r	ds:conditional+present ds:interrogative is:third is:singular+masculine	# T4 + rà(v)e
SFX L1 ar erave-lo/J6 ar	ds:conditional+present ds:interrogative is:third is:singular+masculine	# T4 + rà(v)e, metaplaxmo
SFX L1 ò ave-lo/J6 erò	ds:conditional+present ds:interrogative is:third is:singular+masculine	# T4 + rà(v)e
SFX L1 0 ae-lo/J6 [aei]r	ds:conditional+present ds:interrogative is:third is:singular+masculine	# T4 + rà(v)e
SFX L1 ar erae-lo/J6 ar	ds:conditional+present ds:interrogative is:third is:singular+masculine	# T4 + rà(v)e, metaplaxmo
SFX L1 ò ae-lo/J6 erò	ds:conditional+present ds:interrogative is:third is:singular+masculine	# T4 + rà(v)e
SFX L1 xerò rà-lo/J6 dixerò	ds:indicative+future ds:interrogative is:third is:singular+masculine	# T4 + rà, irregular díxer
SFX L1 xerò rise-lo/J6 dixerò	ds:conditional+present ds:interrogative is:third is:singular+masculine	# T4 + rí[ae], irregular díxer
SFX L1 xerò rave-lo/J6 dixerò	ds:conditional+present ds:interrogative is:third is:singular+masculine	# T4 + rà(v)e, irregular díxer
SFX L1 xerò rae-lo/J6 dixerò	ds:conditional+present ds:interrogative is:third is:singular+masculine	# T4 + rà(v)e, irregular díxer
SFX L1 der rà-lo/J6 oder	ds:indicative+future ds:interrogative is:third is:singular+masculine	# T4 + rà, irregular poder
SFX L1 der rise-lo/J6 oder	ds:conditional+present ds:interrogative is:third is:singular+masculine	# T4 + rí[ae], irregular poder
SFX L1 der rave-lo/J6 oder	ds:conditional+present ds:interrogative is:third is:singular+masculine	# T4 + rà(v)e, irregular poder
SFX L1 der rae-lo/J6 oder	ds:conditional+present ds:interrogative is:third is:singular+masculine	# T4 + rà(v)e, irregular poder
SFX L1 erò rà-lo/J6 traerò	ds:indicative+future ds:interrogative is:third is:singular+masculine	# T4 + rà, irregular tràer
SFX L1 erò rise-lo/J6 traerò	ds:conditional+present ds:interrogative is:third is:singular+masculine	# T4 + rí[ae], irregular tràer
SFX L1 erò rave-lo/J6 traerò	ds:conditional+present ds:interrogative is:third is:singular+masculine	# T4 + rà(v)e, irregular tràer
SFX L1 erò rae-lo/J6 traerò	ds:conditional+present ds:interrogative is:third is:singular+masculine	# T4 + rà(v)e, irregular tràer
SFX L1 ler rà-lo/J6 [ctvʼ]oler	ds:indicative+future ds:interrogative is:third is:singular+masculine	# T4 + rà, irregular toler, voler
SFX L1 ler rà-lo/J6 [tv][iu]oler	ds:indicative+future ds:interrogative is:third is:singular+masculine	# T4 + rà, irregular toler, voler
SFX L1 ler rise-lo/J6 [ctvʼ]oler	ds:conditional+present ds:interrogative is:third is:singular+masculine	# T4 + rí[ae], irregular toler, voler
SFX L1 ler rise-lo/J6 [tv][iu]oler	ds:conditional+present ds:interrogative is:third is:singular+masculine	# T4 + rí[ae], irregular toler, voler
SFX L1 ler rave-lo/J6 [ctvʼ]oler	ds:conditional+present ds:interrogative is:third is:singular+masculine	# T4 + rà(v)e, irregular toler, voler
SFX L1 ler rave-lo/J6 [tv][iu]oler	ds:conditional+present ds:interrogative is:third is:singular+masculine	# T4 + rà(v)e, irregular toler, voler
SFX L1 ler rae-lo/J6 [ctvʼ]oler	ds:conditional+present ds:interrogative is:third is:singular+masculine	# T4 + rà(v)e, irregular toler, voler
SFX L1 ler rae-lo/J6 [tv][iu]oler	ds:conditional+present ds:interrogative is:third is:singular+masculine	# T4 + rà(v)e, irregular toler, voler

# (senŧa èle vanesente)
# group: subjunctive present
# used if word does not contains ƚ
SFX L2 Y 8
SFX L2 e a-lo/J6 e	ds:subjunctive+present is:third is:singular+masculine	# T8 + a
SFX L2 xerò ga-lo/J6 d[iu]xerò	ds:subjunctive+present is:third is:singular+masculine	# T8 + a, irregular díxer, dúxer
SFX L2 erò ga-lo/J6 traerò	ds:subjunctive+present is:third is:singular+masculine	# T8 + a, irregular tràer
SFX L2 oler úpia-lo/J6 [vʼ]oler	ds:subjunctive+present is:third is:singular+masculine	# T8 + a, irregular voler
SFX L2 aver àpia-lo/J6 aver	ds:subjunctive+present is:third is:singular+masculine	# T8 + a, irregular aver
SFX L2 ver bia-lo/J6 déver	ds:subjunctive+present is:third is:singular+masculine	# T8 + a, irregular déver
SFX L2 ver bia-lo/J6 diéver	ds:subjunctive+present is:third is:singular+masculine	# T8 + a, irregular déver
SFX L2 aver àpia-lo/J6 saver	ds:subjunctive+present is:third is:singular+masculine	# T8 + a, irregular saver

# (senŧa èle vanesente)
# group: imperative present
# used if word does not contains ƚ
SFX L3 Y 18
SFX L3 r -l/k1 ar	ds:imperative+present is:second+singular ds:pronomenal+accusative	# T9
SFX L3 ar e-l/k1 ar	ds:imperative+present is:second+singular ds:pronomenal+accusative	# T9, metaplaxmo
SFX L3 er i-l/k1 er	ds:imperative+present is:second+singular ds:pronomenal+accusative	# T9
SFX L3 r -l/k1 er	ds:imperative+present is:second+singular ds:pronomenal+accusative	# T9
SFX L3 erò i-l/k1 erò	ds:imperative+present is:second+singular ds:pronomenal+accusative	# T9
SFX L3 rò -l/k1 erò	ds:imperative+present is:second+singular ds:pronomenal+accusative	# T9
SFX L3 r -l/k1 ir	ds:imperative+present is:second+singular ds:pronomenal+accusative	# T9
SFX L3 ar é-l/k1 ar	ds:imperative+present is:second+plural ds:pronomenal+accusative	# T5
SFX L3 ar è-l/k1 ar	ds:imperative+present is:second+plural ds:pronomenal+accusative	# T5
SFX L3 er é-l/k1 er	ds:imperative+present is:second+plural ds:pronomenal+accusative	# T5
SFX L3 er í-l/k1 er	ds:imperative+present is:second+plural ds:pronomenal+accusative	# T5
SFX L3 erò é-l/k1 erò	ds:imperative+present is:second+plural ds:pronomenal+accusative	# T5
SFX L3 erò í-l/k1 erò	ds:imperative+present is:second+plural ds:pronomenal+accusative	# T5
SFX L3 ir í-l/k1 ir	ds:imperative+present is:second+plural ds:pronomenal+accusative	# T5
SFX L3 aerò í-l/k1 traerò	ds:imperative+present is:second+singular ds:pronomenal+accusative	# T9, irregular tràer
SFX L3 aerò é-l/k1 traerò	ds:imperative+present is:second+singular ds:pronomenal+accusative	# T9, irregular tràer
SFX L3 aerò é-l/k1 traerò	ds:imperative+present is:second+plural ds:pronomenal+accusative	# T5, irregular tràer
SFX L3 aerò í-l/k1 traerò	ds:imperative+present is:second+plural ds:pronomenal+accusative	# T5, irregular tràer

# (senŧa èle vanesente)
# group: indefinitive form
# used if word does not contains ƚ
SFX L4 Y 15
SFX L4 r ndo-l/k1 ar	ds:gerund+simple ds:pronomenal+accusative	# T2 + n[dt]o
SFX L4 r ndo-l/k1 [ei]r	ds:gerund+simple ds:pronomenal+accusative	# T2 + n[dt]o
SFX L4 rò ndo-l/k1 erò	ds:gerund+simple ds:pronomenal+accusative	# T2 + n[dt]o
SFX L4 er ando-l/k1 er	ds:gerund+simple ds:pronomenal+accusative	# T7 + n[dt]o, metaplaxmo
SFX L4 ir endo-l/k1 ir	ds:gerund+simple ds:pronomenal+accusative	# T7 + n[dt]o, metaplaxmo
SFX L4 ir ando-l/k1 ir	ds:gerund+simple ds:pronomenal+accusative	# T7 + n[dt]o, metaplaxmo
SFX L4 r nto-l/k1 [ai]r	ds:gerund+simple ds:pronomenal+accusative	# T2 + n[dt]o
SFX L4 r nto-l/k1 er	ds:gerund+simple ds:pronomenal+accusative	# T2 + n[dt]o
SFX L4 er anto-l/k1 er	ds:gerund+simple ds:pronomenal+accusative	# T2 + n[dt]o, metaplaxmo
SFX L4 rò nto-l/k1 erò	ds:gerund+simple ds:pronomenal+accusative	# T2 + n[dt]o
SFX L4 erò anto-l/k1 erò	ds:gerund+simple ds:pronomenal+accusative	# T2 + n[dt]o, metaplaxmo
SFX L4 ir ento-l/k1 ir	ds:gerund+simple ds:pronomenal+accusative	# T7 + n[dt]o, metaplaxmo
SFX L4 ir anto-l/k1 ir	ds:gerund+simple ds:pronomenal+accusative	# T7 + n[dt]o, metaplaxmo
SFX L4 r gando-l/k1 [aʼ]ndar	ds:gerund+simple ds:pronomenal+accusative	# T2 + n[dt]o, irregular andar
SFX L4 r ganto-l/k1 [aʼ]ndar	ds:gerund+simple ds:pronomenal+accusative	# T2 + n[dt]o, irregular andar


# (ko èle vanesente)
# group: indicative imperfect, indicative future, subjunctive imperfect, conditional present
# used if word does not contains ƚ
SFX l1 Y 48
SFX l1 r va-ƚo/J8 [aei]r	ds:indicative+imperfect ds:interrogative is:third is:singular+masculine	# T2 + (v)a
SFX l1 ar eva-ƚo/J8 ar	ds:indicative+imperfect ds:interrogative is:third is:singular+masculine	# T2 + (v)a, metaplaxmo, liventin
SFX l1 rò va-ƚo/J8 erò	ds:indicative+imperfect ds:interrogative is:third is:singular+masculine	# T2 + (v)a
SFX l1 ir eva-ƚo/J8 ir	ds:indicative+imperfect ds:interrogative is:third is:singular+masculine	# T2 + (v)a, metaplaxmo
SFX l1 r a-ƚo/J8 [ae]r	ds:indicative+imperfect ds:interrogative is:third is:singular+masculine	# T2 + (v)a
SFX l1 ir ía-ƚo/J8 [^aeiouïü]ir	ds:indicative+imperfect ds:interrogative is:third is:singular+masculine	# T2 + (v)a
SFX l1 r a-ƚo/J8 [aeiouïü]ir	ds:indicative+imperfect ds:interrogative is:third is:singular+masculine	# T2 + (v)a
SFX l1 ar ea-ƚo/J8 ar	ds:indicative+imperfect ds:interrogative is:third is:singular+masculine	# T2 + (v)a, metaplaxmo, liventin
SFX l1 rò a-ƚo/J8 erò	ds:indicative+imperfect ds:interrogative is:third is:singular+masculine	# T2 + (v)a
SFX l1 ir ea-ƚo/J8 ir	ds:indicative+imperfect ds:interrogative is:third is:singular+masculine	# T2 + (v)a, metaplaxmo
SFX l1 0 à-ƚo/J8 [aei]r	ds:indicative+future ds:interrogative is:third is:singular+masculine	# T4 + rà
SFX l1 ar erà-ƚo/J8 ar	ds:indicative+future ds:interrogative is:third is:singular+masculine	# T4 + rà, metaplaxmo
SFX l1 ò à-ƚo/J8 erò	ds:indicative+future ds:interrogative is:third is:singular+masculine	# T4 + rà
SFX l1 ir erà-ƚo/J8 ir	ds:indicative+future ds:interrogative is:third is:singular+masculine	# T4 + rà, metaplaxmo
SFX l1 r se-ƚo/J8 [aei]r	ds:subjunctive+imperfect ds:interrogative is:third	# T2 + se
SFX l1 ar ese-ƚo/J8 ar	ds:subjunctive+imperfect ds:interrogative is:third	# T2 + se, metaplaxmo
SFX l1 rò se-ƚo/J8 erò	ds:subjunctive+imperfect ds:interrogative is:third	# T2 + se
SFX l1 ir ese-ƚo/J8 ir	ds:subjunctive+imperfect ds:interrogative is:third	# T2 + se, metaplaxmo
SFX l1 0 ise-ƚo/J8 [aei]r	ds:conditional+present ds:interrogative is:third is:singular+masculine	# T4 + rí[ae]
SFX l1 ar erise-ƚo/J8 ar	ds:conditional+present ds:interrogative is:third is:singular+masculine	# T4 + rí[ae], metaplaxmo
SFX l1 ò ise-ƚo/J8 erò	ds:conditional+present ds:interrogative is:third is:singular+masculine	# T4 + rí[ae]
SFX l1 ir erise-ƚo/J8 ir	ds:conditional+present ds:interrogative is:third is:singular+masculine	# T4 + rí[ae], metaplaxmo
SFX l1 0 ave-ƚo/J8 [aei]r	ds:conditional+present ds:interrogative is:third is:singular+masculine	# T4 + rà(v)e
SFX l1 ar erave-ƚo/J8 ar	ds:conditional+present ds:interrogative is:third is:singular+masculine	# T4 + rà(v)e, metaplaxmo
SFX l1 ò ave-ƚo/J8 erò	ds:conditional+present ds:interrogative is:third is:singular+masculine	# T4 + rà(v)e
SFX l1 0 ae-ƚo/J8 [aei]r	ds:conditional+present ds:interrogative is:third is:singular+masculine	# T4 + rà(v)e
SFX l1 ar erae-ƚo/J8 ar	ds:conditional+present ds:interrogative is:third is:singular+masculine	# T4 + rà(v)e, metaplaxmo
SFX l1 ò ae-ƚo/J8 erò	ds:conditional+present ds:interrogative is:third is:singular+masculine	# T4 + rà(v)e
SFX l1 xerò rà-ƚo/J8 dixerò	ds:indicative+future ds:interrogative is:third is:singular+masculine	# T4 + rà, irregular díxer
SFX l1 xerò rise-ƚo/J8 dixerò	ds:conditional+present ds:interrogative is:third is:singular+masculine	# T4 + rí[ae], irregular díxer
SFX l1 xerò rave-ƚo/J8 dixerò	ds:conditional+present ds:interrogative is:third is:singular+masculine	# T4 + rà(v)e, irregular díxer
SFX l1 xerò rae-ƚo/J8 dixerò	ds:conditional+present ds:interrogative is:third is:singular+masculine	# T4 + rà(v)e, irregular díxer
SFX l1 der rà-ƚo/J8 oder	ds:indicative+future ds:interrogative is:third is:singular+masculine	# T4 + rà, irregular poder
SFX l1 der rise-ƚo/J8 oder	ds:conditional+present ds:interrogative is:third is:singular+masculine	# T4 + rí[ae], irregular poder
SFX l1 der rave-ƚo/J8 oder	ds:conditional+present ds:interrogative is:third is:singular+masculine	# T4 + rà(v)e, irregular poder
SFX l1 der rae-ƚo/J8 oder	ds:conditional+present ds:interrogative is:third is:singular+masculine	# T4 + rà(v)e, irregular poder
SFX l1 erò rà-ƚo/J8 traerò	ds:indicative+future ds:interrogative is:third is:singular+masculine	# T4 + rà, irregular tràer
SFX l1 erò rise-ƚo/J8 traerò	ds:conditional+present ds:interrogative is:third is:singular+masculine	# T4 + rí[ae], irregular tràer
SFX l1 erò rave-ƚo/J8 traerò	ds:conditional+present ds:interrogative is:third is:singular+masculine	# T4 + rà(v)e, irregular tràer
SFX l1 erò rae-ƚo/J8 traerò	ds:conditional+present ds:interrogative is:third is:singular+masculine	# T4 + rà(v)e, irregular tràer
SFX l1 ler rà-ƚo/J6 [ctvʼ]oler	ds:indicative+future ds:interrogative is:third is:singular+masculine	# T4 + rà, irregular toler, voler
SFX l1 ler rà-ƚo/J6 [tv][iu]oler	ds:indicative+future ds:interrogative is:third is:singular+masculine	# T4 + rà, irregular toler, voler
SFX l1 ler rise-ƚo/J8 [ctvʼ]oler	ds:conditional+present ds:interrogative is:third is:singular+masculine	# T4 + rí[ae], irregular toler, voler
SFX l1 ler rise-ƚo/J8 [tv][iu]oler	ds:conditional+present ds:interrogative is:third is:singular+masculine	# T4 + rí[ae], irregular toler, voler
SFX l1 ler rave-ƚo/J8 [ctvʼ]oler	ds:conditional+present ds:interrogative is:third is:singular+masculine	# T4 + rà(v)e, irregular toler, voler
SFX l1 ler rave-ƚo/J8 [tv][iu]oler	ds:conditional+present ds:interrogative is:third is:singular+masculine	# T4 + rà(v)e, irregular toler, voler
SFX l1 ler rae-ƚo/J8 [ctvʼ]oler	ds:conditional+present ds:interrogative is:third is:singular+masculine	# T4 + rà(v)e, irregular toler, voler
SFX l1 ler rae-ƚo/J8 [tv][iu]oler	ds:conditional+present ds:interrogative is:third is:singular+masculine	# ró((v)e|[ou]), irregular toler, voler

# (ko èle vanesente)
# group: subjunctive present
# used if word does not contains ƚ
SFX l2 Y 8
SFX l2 e a-ƚo/J8 e	ds:subjunctive+present is:third is:singular+masculine	# T8 + a
SFX l2 xerò ga-ƚo/J8 d[iu]xerò	ds:subjunctive+present is:third is:singular+masculine	# T8 + a, irregular díxer, dúxer
SFX l2 erò ga-ƚo/J8 traerò	ds:subjunctive+present is:third is:singular+masculine	# T8 + a, irregular tràer
SFX l2 oler úpia-ƚo/J8 [vʼ]oler	ds:subjunctive+present is:third is:singular+masculine	# T8 + a, irregular voler
SFX l2 aver àpia-ƚo/J8 aver	ds:subjunctive+present is:third is:singular+masculine	# T8 + a, irregular aver
SFX l2 ver bia-ƚo/J8 déver	ds:subjunctive+present is:third is:singular+masculine	# T8 + a, irregular déver
SFX l2 ver bia-ƚo/J8 diéver	ds:subjunctive+present is:third is:singular+masculine	# T8 + a, irregular déver
SFX l2 aver àpia-ƚo/J8 saver	ds:subjunctive+present is:third is:singular+masculine	# T8 + a, irregular saver

# (ko èle vanesente)
# group: imperative present
# used if word does not contains ƚ
SFX l3 Y 18
SFX l3 r -ƚo/k2 ar	ds:imperative+present is:second+singular ds:pronomenal+accusative	# T9
SFX l3 ar e-ƚo/k2 ar	ds:imperative+present is:second+singular ds:pronomenal+accusative	# T9, metaplaxmo
SFX l3 er i-ƚo/k2 er	ds:imperative+present is:second+singular ds:pronomenal+accusative	# T9
SFX l3 r -ƚo/k2 er	ds:imperative+present is:second+singular ds:pronomenal+accusative	# T9
SFX l3 erò i-ƚo/k2 erò	ds:imperative+present is:second+singular ds:pronomenal+accusative	# T9
SFX l3 rò -ƚo/k2 erò	ds:imperative+present is:second+singular ds:pronomenal+accusative	# T9
SFX l3 r -ƚo/k2 ir	ds:imperative+present is:second+singular ds:pronomenal+accusative	# T9
SFX l3 ar é-ƚo/k2 ar	ds:imperative+present is:second+plural ds:pronomenal+accusative	# T5
SFX l3 ar è-ƚo/k2 ar	ds:imperative+present is:second+plural ds:pronomenal+accusative	# T5
SFX l3 er é-ƚo/k2 er	ds:imperative+present is:second+plural ds:pronomenal+accusative	# T5
SFX l3 er í-ƚo/k2 er	ds:imperative+present is:second+plural ds:pronomenal+accusative	# T5
SFX l3 erò é-ƚo/k2 erò	ds:imperative+present is:second+plural ds:pronomenal+accusative	# T5
SFX l3 erò í-ƚo/k2 erò	ds:imperative+present is:second+plural ds:pronomenal+accusative	# T5
SFX l3 ir í-ƚo/k2 ir	ds:imperative+present is:second+plural ds:pronomenal+accusative	# T5
SFX l3 aerò í-ƚo/k2 traerò	ds:imperative+present is:second+singular ds:pronomenal+accusative	# T9, irregular tràer
SFX l3 aerò é-ƚo/k2 traerò	ds:imperative+present is:second+singular ds:pronomenal+accusative	# T9, irregular tràer
SFX l3 aerò é-ƚo/k2 traerò	ds:imperative+present is:second+plural ds:pronomenal+accusative	# T5, irregular tràer
SFX l3 aerò í-ƚo/k2 traerò	ds:imperative+present is:second+plural ds:pronomenal+accusative	# T5, irregular tràer

# (ko èle vanesente)
# group: indefinitive form
# used if word does not contains ƚ
SFX l4 Y 15
SFX l4 r ndo-ƚo/k2 ar	ds:gerund+simple ds:pronomenal+accusative	# T2 + n[dt]o
SFX l4 r ndo-ƚo/k2 [ei]r	ds:gerund+simple ds:pronomenal+accusative	# T2 + n[dt]o
SFX l4 rò ndo-ƚo/k2 erò	ds:gerund+simple ds:pronomenal+accusative	# T2 + n[dt]o
SFX l4 er ando-ƚo/k2 er	ds:gerund+simple ds:pronomenal+accusative	# T7 + n[dt]o, metaplaxmo
SFX l4 ir endo-ƚo/k2 ir	ds:gerund+simple ds:pronomenal+accusative	# T7 + n[dt]o, metaplaxmo
SFX l4 ir ando-ƚo/k2 ir	ds:gerund+simple ds:pronomenal+accusative	# T7 + n[dt]o, metaplaxmo
SFX l4 r nto-ƚo/k2 [ai]r	ds:gerund+simple ds:pronomenal+accusative	# T2 + n[dt]o
SFX l4 r nto-ƚo/k2 er	ds:gerund+simple ds:pronomenal+accusative	# T2 + n[dt]o
SFX l4 er anto-ƚo/k2 er	ds:gerund+simple ds:pronomenal+accusative	# T2 + n[dt]o, metaplaxmo
SFX l4 rò nto-ƚo/k2 erò	ds:gerund+simple ds:pronomenal+accusative	# T2 + n[dt]o
SFX l4 erò anto-ƚo/k2 erò	ds:gerund+simple ds:pronomenal+accusative	# T2 + n[dt]o, metaplaxmo
SFX l4 ir ento-ƚo/k2 ir	ds:gerund+simple ds:pronomenal+accusative	# T7 + n[dt]o, metaplaxmo
SFX l4 ir anto-ƚo/k2 ir	ds:gerund+simple ds:pronomenal+accusative	# T7 + n[dt]o, metaplaxmo
SFX l4 r gando-ƚo/k2 [aʼ]ndar	ds:gerund+simple ds:pronomenal+accusative	# T2 + n[dt]o, irregular andar
SFX l4 r ganto-ƚo/k2 [aʼ]ndar	ds:gerund+simple ds:pronomenal+accusative	# T2 + n[dt]o, irregular andar


# group: indicative present
# used if word does not contains ƚ
SFX N0 Y 28
SFX N0 ar on/J2 ar	ds:indicative+present is:first+plural	# T12 + ón
SFX N0 ar en/J2 ar	ds:indicative+present is:first+plural	# T12 + én
SFX N0 er on/J2 er	ds:indicative+present is:first+plural	# T12 + ón
SFX N0 r n/J2 er	ds:indicative+present is:first+plural	# T12 + én
SFX N0 erò on/J2 erò	ds:indicative+present is:first+plural	# T12 + ón
SFX N0 rò n/J2 erò	ds:indicative+present is:first+plural	# T12 + én
SFX N0 0 0/J3 e	ds:indicative+present is:second+singular	# T10 = T8 + e, 2s=3, belumat
SFX N0 is es/J3 is	ds:indicative+present is:second+singular	# T10 = T8 + es, 2s=3, belumat
SFX N0 0 s/J3 e	ds:indicative+present is:second+singular	# T10 = T8 + es, 2s=3, belumat -- FIXME is the stress ok?
SFX N0 er è/J4 er	ds:indicative+present is:second+plural	# T12 + [èé]
SFX N0 er é/J4 er	ds:indicative+present is:second+plural	# T12 + [èé]
SFX N0 erò è/J4 erò	ds:indicative+present is:second+plural	# T12 + [èé]
SFX N0 erò é/J4 erò	ds:indicative+present is:second+plural	# T12 + [èé]
SFX N0 ixerò ís dixerò	ds:indicative+present is:first+singular	# T8 + [oe], irregular díxer
SFX N0 uxerò ús duxerò	ds:indicative+present is:first+singular	# T8 + [oe], irregular dúxer
SFX N0 ixerò ís dixerò	ds:indicative+present is:second+singular	# T8 + i, irregular díxer
SFX N0 uxerò ús duxerò	ds:indicative+present is:second+singular	# T8 + i, irregular dúxer
SFX N0 ixerò ís dixerò	ds:indicative+present is:third	# T10 = T8 + e, irregular díxer
SFX N0 uxerò ús duxerò	ds:indicative+present is:third	# T10 = T8 + e, irregular dúxer
SFX N0 aerò on/J2 traerò	ds:indicative+present is:first+plural	# T12 + ón, irregular tràer
SFX N0 aerò en/J2 traerò	ds:indicative+present is:first+plural	# T12 + én, irregular tràer
SFX N0 r 0/J3 tràer	ds:indicative+present is:second+singular	# T10 = T8 + e, 2s=3, belumat, irregular tràer
SFX N0 aerò è/J4 traerò	ds:indicative+present is:second+plural	# T12 + [èé], irregular tràer
SFX N0 aerò é/J4 traerò	ds:indicative+present is:second+plural	# T12 + [èé], irregular tràer
SFX N0 oler òge/J3 [ct]oler	ds:indicative+present is:second+singular	# T10 = T8 + e, 2s=3, belumat, irregular toler, voler
SFX N0 oler òge/J3 [tv][iu]oler	ds:indicative+present is:second+singular	# T10 = T8 + e, 2s=3, belumat, irregular toler, voler
SFX N0 aver à/J3 saver	ds:indicative+present is:second+singular	# T10 = T8 + e, 2s=3, belumat, irregular saver
SFX N0 aver às/J3 saver	ds:indicative+present is:second+singular	# T10 = T8 + es, 2s=3, belumat, irregular saver

# group: indicative imperfect, indicative future, subjunctive imperfect, conditional present
# used if word does not contains ƚ
SFX N1 Y 713
SFX N1 r ve/J1FS [ae]r	ds:indicative+imperfect is:first+singular	# T2 + (v)[aeo]
SFX N1 ar eve/J1FS ar	ds:indicative+imperfect is:first+singular	# T2 + (v)[aeo], metaplaxmo, liventin
SFX N1 r ve/J1 ir	ds:indicative+imperfect is:first+singular	# T2 + (v)[aeo]
SFX N1 rò ve/J1FS erò	ds:indicative+imperfect is:first+singular	# T2 + (v)[aeo]
SFX N1 ir eve/J1FS ir	ds:indicative+imperfect is:first+singular	# T2 + (v)[aeo], metaplaxmo
SFX N1 r e/J1 [ae]r	ds:indicative+imperfect is:first+singular	# T2 + (v)[aeo]
SFX N1 ir íe/J1 [^aeiouïü]ir	ds:indicative+imperfect is:first+singular	# T2 + (v)[aeo]
SFX N1 r e/J1 [aeiouïü]ir	ds:indicative+imperfect is:first+singular	# T2 + (v)[aeo]
SFX N1 ar ee/J1 ar	ds:indicative+imperfect is:first+singular	# T2 + (v)[aeo], metaplaxmo, liventin
SFX N1 rò e/J1 erò	ds:indicative+imperfect is:first+singular	# T2 + (v)[aeo]
SFX N1 ir ee/J1 ir	ds:indicative+imperfect is:first+singular	# T2 + (v)[aeo], metaplaxmo
SFX N1 ar eva/J1 ar	ds:indicative+imperfect is:first+singular	# T2 + (v)[aeo], metaplaxmo, liventin
SFX N1 ar ea/J1 ar	ds:indicative+imperfect is:first+singular	# T2 + (v)[aeo], metaplaxmo, liventin
SFX N1 ar evo/J1 ar	ds:indicative+imperfect is:first+singular	# T2 + (v)[aeo], metaplaxmo, liventin
SFX N1 ar eo/J1 ar	ds:indicative+imperfect is:first+singular	# T2 + (v)[aeo], metaplaxmo, liventin
SFX N1 ar on/J2 ar	ds:indicative+imperfect is:first+plural	# T11 + (iv)(i)ón(s[ei])
SFX N1 er on/J2 er	ds:indicative+imperfect is:first+plural	# T11 + (iv)(i)ón(s[ei])
SFX N1 erò on/J2 erò	ds:indicative+imperfect is:first+plural	# T11 + (iv)(i)ón(s[ei])
SFX N1 ir on/J2 ir	ds:indicative+imperfect is:first+plural	# T11 + (iv)(i)ón(s[ei])
SFX N1 ar onse ar	ds:indicative+imperfect is:first+plural	# T11 + (iv)(i)ón(s[ei]), baso belumat, liventin
SFX N1 er onse er	ds:indicative+imperfect is:first+plural	# T11 + (iv)(i)ón(s[ei]), baso belumat, liventin
SFX N1 erò onse erò	ds:indicative+imperfect is:first+plural	# T11 + (iv)(i)ón(s[ei]), baso belumat, liventin
SFX N1 ir onse ir	ds:indicative+imperfect is:first+plural	# T11 + (iv)(i)ón(s[ei]), baso belumat, liventin
SFX N1 ar onsi ar	ds:indicative+imperfect is:first+plural	# T11 + (iv)(i)ón(s[ei])
SFX N1 er onsi er	ds:indicative+imperfect is:first+plural	# T11 + (iv)(i)ón(s[ei])
SFX N1 erò onsi erò	ds:indicative+imperfect is:first+plural	# T11 + (iv)(i)ón(s[ei])
SFX N1 ir onsi ir	ds:indicative+imperfect is:first+plural	# T11 + (iv)(i)ón(s[ei])
SFX N1 ar ion/J2 [^cijɉñ]ar	ds:indicative+imperfect is:first+plural	# T11 + (iv)(i)ón(s[ei])
SFX N1 er ion/J2 [^cijɉñ]er	ds:indicative+imperfect is:first+plural	# T11 + (iv)(i)ón(s[ei])
SFX N1 erò ion/J2 [^cijɉñ]erò	ds:indicative+imperfect is:first+plural	# T11 + (iv)(i)ón(s[ei])
SFX N1 r on/J2 ir	ds:indicative+imperfect is:first+plural	# T11 + (iv)(i)ón(s[ei])
SFX N1 ar ionse [^cijɉñ]ar	ds:indicative+imperfect is:first+plural	# T11 + (iv)(i)ón(s[ei]), baso belumat, liventin
SFX N1 er ionse [^cijɉñ]er	ds:indicative+imperfect is:first+plural	# T11 + (iv)(i)ón(s[ei]), baso belumat, liventin
SFX N1 erò ionse [^cijɉñ]erò	ds:indicative+imperfect is:first+plural	# T11 + (iv)(i)ón(s[ei]), baso belumat, liventin
SFX N1 r onse ir	ds:indicative+imperfect is:first+plural	# T11 + (iv)(i)ón(s[ei])
SFX N1 ar ionsi [^cijɉñ]ar	ds:indicative+imperfect is:first+plural	# T11 + (iv)(i)ón(s[ei])
SFX N1 er ionsi [^cijɉñ]er	ds:indicative+imperfect is:first+plural	# T11 + (iv)(i)ón(s[ei])
SFX N1 erò ionsi [^cijɉñ]erò	ds:indicative+imperfect is:first+plural	# T11 + (iv)(i)ón(s[ei])
SFX N1 r onsi ir	ds:indicative+imperfect is:first+plural	# T11 + (iv)(i)ón(s[ei])
SFX N1 ar ivon/J2 ar	ds:indicative+imperfect is:first+plural	# T11 + (iv)(i)ón(s[ei])
SFX N1 er ivon/J2 er	ds:indicative+imperfect is:first+plural	# T11 + (iv)(i)ón(s[ei])
SFX N1 erò ivon/J2 erò	ds:indicative+imperfect is:first+plural	# T11 + (iv)(i)ón(s[ei])
SFX N1 r von/J2 ir	ds:indicative+imperfect is:first+plural	# T11 + (iv)(i)ón(s[ei])
SFX N1 ar ivonse ar	ds:indicative+imperfect is:first+plural	# T11 + (iv)(i)ón(s[ei]), baso belumat, liventin
SFX N1 er ivonse er	ds:indicative+imperfect is:first+plural	# T11 + (iv)(i)ón(s[ei]), baso belumat, liventin
SFX N1 erò ivonse erò	ds:indicative+imperfect is:first+plural	# T11 + (iv)(i)ón(s[ei]), baso belumat, liventin
SFX N1 r vonse ir	ds:indicative+imperfect is:first+plural	# T11 + (iv)(i)ón(s[ei]), baso belumat, liventin
SFX N1 ar ivonsi ar	ds:indicative+imperfect is:first+plural	# T11 + (iv)(i)ón(s[ei])
SFX N1 er ivonsi er	ds:indicative+imperfect is:first+plural	# T11 + (iv)(i)ón(s[ei])
SFX N1 erò ivonsi erò	ds:indicative+imperfect is:first+plural	# T11 + (iv)(i)ón(s[ei])
SFX N1 r vonsi ir	ds:indicative+imperfect is:first+plural	# T11 + (iv)(i)ón(s[ei])
SFX N1 ar ivion/J2 ar	ds:indicative+imperfect is:first+plural	# T11 + (iv)(i)ón(s[ei])
SFX N1 er ivion/J2 er	ds:indicative+imperfect is:first+plural	# T11 + (iv)(i)ón(s[ei])
SFX N1 erò ivion/J2 erò	ds:indicative+imperfect is:first+plural	# T11 + (iv)(i)ón(s[ei])
SFX N1 r vion/J2 ir	ds:indicative+imperfect is:first+plural	# T11 + (iv)(i)ón(s[ei])
SFX N1 ar ivionse ar	ds:indicative+imperfect is:first+plural	# T11 + (iv)(i)ón(s[ei]), baso belumat, liventin
SFX N1 er ivionse er	ds:indicative+imperfect is:first+plural	# T11 + (iv)(i)ón(s[ei]), baso belumat, liventin
SFX N1 erò ivionse erò	ds:indicative+imperfect is:first+plural	# T11 + (iv)(i)ón(s[ei]), baso belumat, liventin
SFX N1 r vionse ir	ds:indicative+imperfect is:first+plural	# T11 + (iv)(i)ón(s[ei]), baso belumat, liventin
SFX N1 ar ivionsi ar	ds:indicative+imperfect is:first+plural	# T11 + (iv)(i)ón(s[ei])
SFX N1 er ivionsi er	ds:indicative+imperfect is:first+plural	# T11 + (iv)(i)ón(s[ei])
SFX N1 erò ivionsi erò	ds:indicative+imperfect is:first+plural	# T11 + (iv)(i)ón(s[ei])
SFX N1 r vionsi ir	ds:indicative+imperfect is:first+plural	# T11 + (iv)(i)ón(s[ei])
SFX N1 ar en/J2 ar	ds:indicative+imperfect is:first+plural	# T11 + (iv)[éí]n(s[ei])
SFX N1 r n/J2 er	ds:indicative+imperfect is:first+plural	# T11 + (iv)[éí]n(s[ei])
SFX N1 rò n/J2 erò	ds:indicative+imperfect is:first+plural	# T11 + (iv)[éí]n(s[ei])
SFX N1 ir en/J2 ir	ds:indicative+imperfect is:first+plural	# T11 + (iv)[éí]n(s[ei]), metaplaxmo
SFX N1 ar ense ar	ds:indicative+imperfect is:first+plural	# T11 + (iv)[éí]n(s[ei]), metaplaxmo, liventin
SFX N1 r nse er	ds:indicative+imperfect is:first+plural	# T11 + (iv)[éí]n(s[ei]), liventin
SFX N1 rò nse erò	ds:indicative+imperfect is:first+plural	# T11 + (iv)[éí]n(s[ei]), liventin
SFX N1 ir ense ir	ds:indicative+imperfect is:first+plural	# T11 + (iv)[éí]n(s[ei]), metaplaxmo, liventin
SFX N1 ar ensi ar	ds:indicative+imperfect is:first+plural	# T11 + (iv)[éí]n(s[ei]), metaplaxmo, liventin
SFX N1 r nsi er	ds:indicative+imperfect is:first+plural	# T11 + (iv)[éí]n(s[ei])
SFX N1 rò nsi erò	ds:indicative+imperfect is:first+plural	# T11 + (iv)[éí]n(s[ei])
SFX N1 ir ensi ir	ds:indicative+imperfect is:first+plural	# T11 + (iv)[éí]n(s[ei]), metaplaxmo
SFX N1 ar in/J2 ar	ds:indicative+imperfect is:first+plural	# T11 + (iv)[éí]n(s[ei])
SFX N1 er in/J2 er	ds:indicative+imperfect is:first+plural	# T11 + (iv)[éí]n(s[ei])
SFX N1 erò in/J2 erò	ds:indicative+imperfect is:first+plural	# T11 + (iv)[éí]n(s[ei])
SFX N1 r n/J2 ir	ds:indicative+imperfect is:first+plural	# T11 + (iv)[éí]n(s[ei])
SFX N1 ar inse ar	ds:indicative+imperfect is:first+plural	# T11 + (iv)[éí]n(s[ei]), liventin
SFX N1 er inse er	ds:indicative+imperfect is:first+plural	# T11 + (iv)[éí]n(s[ei]), liventin
SFX N1 erò inse erò	ds:indicative+imperfect is:first+plural	# T11 + (iv)[éí]n(s[ei]), liventin
SFX N1 r nse ir	ds:indicative+imperfect is:first+plural	# T11 + (iv)[éí]n(s[ei]), liventin
SFX N1 ar insi ar	ds:indicative+imperfect is:first+plural	# T11 + (iv)[éí]n(s[ei])
SFX N1 er insi er	ds:indicative+imperfect is:first+plural	# T11 + (iv)[éí]n(s[ei])
SFX N1 erò insi erò	ds:indicative+imperfect is:first+plural	# T11 + (iv)[éí]n(s[ei])
SFX N1 r nsi ir	ds:indicative+imperfect is:first+plural	# T11 + (iv)[éí]n(s[ei])
SFX N1 ar iven/J2 ar	ds:indicative+imperfect is:first+plural	# T11 + (iv)[éí]n(s[ei])
SFX N1 er iven/J2 er	ds:indicative+imperfect is:first+plural	# T11 + (iv)[éí]n(s[ei])
SFX N1 erò iven/J2 erò	ds:indicative+imperfect is:first+plural	# T11 + (iv)[éí]n(s[ei])
SFX N1 r ven/J2 ir	ds:indicative+imperfect is:first+plural	# T11 + (iv)[éí]n(s[ei])
SFX N1 ar ivense ar	ds:indicative+imperfect is:first+plural	# T11 + (iv)[éí]n(s[ei]), liventin
SFX N1 er ivense er	ds:indicative+imperfect is:first+plural	# T11 + (iv)[éí]n(s[ei]), liventin
SFX N1 erò ivense erò	ds:indicative+imperfect is:first+plural	# T11 + (iv)[éí]n(s[ei]), liventin
SFX N1 r vense ir	ds:indicative+imperfect is:first+plural	# T11 + (iv)[éí]n(s[ei]), liventin
SFX N1 ar ivensi ar	ds:indicative+imperfect is:first+plural	# T11 + (iv)[éí]n(s[ei])
SFX N1 er ivensi er	ds:indicative+imperfect is:first+plural	# T11 + (iv)[éí]n(s[ei])
SFX N1 erò ivensi erò	ds:indicative+imperfect is:first+plural	# T11 + (iv)[éí]n(s[ei])
SFX N1 r vensi ir	ds:indicative+imperfect is:first+plural	# T11 + (iv)[éí]n(s[ei])
SFX N1 ar ivin/J2 ar	ds:indicative+imperfect is:first+plural	# T11 + (iv)[éí]n(s[ei])
SFX N1 er ivin/J2 er	ds:indicative+imperfect is:first+plural	# T11 + (iv)[éí]n(s[ei])
SFX N1 erò ivin/J2 erò	ds:indicative+imperfect is:first+plural	# T11 + (iv)[éí]n(s[ei])
SFX N1 r vin/J2 ir	ds:indicative+imperfect is:first+plural	# T11 + (iv)[éí]n(s[ei])
SFX N1 ar ivinse ar	ds:indicative+imperfect is:first+plural	# T11 + (iv)[éí]n(s[ei]), liventin
SFX N1 er ivinse er	ds:indicative+imperfect is:first+plural	# T11 + (iv)[éí]n(s[ei]), liventin
SFX N1 erò ivinse erò	ds:indicative+imperfect is:first+plural	# T11 + (iv)[éí]n(s[ei]), liventin
SFX N1 r vinse ir	ds:indicative+imperfect is:first+plural	# T11 + (iv)[éí]n(s[ei]), liventin
SFX N1 ar ivinsi ar	ds:indicative+imperfect is:first+plural	# T11 + (iv)[éí]n(s[ei])
SFX N1 er ivinsi er	ds:indicative+imperfect is:first+plural	# T11 + (iv)[éí]n(s[ei])
SFX N1 erò ivinsi erò	ds:indicative+imperfect is:first+plural	# T11 + (iv)[éí]n(s[ei])
SFX N1 r vinsi ir	ds:indicative+imperfect is:first+plural	# T11 + (iv)[éí]n(s[ei])
SFX N1 r va/J3 [aei]r	ds:indicative+imperfect is:second+singular	# T2 + (v)a
SFX N1 ar eva/J3 ar	ds:indicative+imperfect is:second+singular	# T2 + (v)a, metaplaxmo, liventin
SFX N1 rò va/J3 erò	ds:indicative+imperfect is:second+singular	# T2 + (v)a
SFX N1 ir eva/J3 ir	ds:indicative+imperfect is:second+singular	# T2 + (v)a, metaplaxmo
SFX N1 r a/J3 [ae]r	ds:indicative+imperfect is:second+singular	# T2 + (v)a
SFX N1 ir ía/J3 [^aeiouïü]ir	ds:indicative+imperfect is:second+singular	# T2 + (v)a
SFX N1 r a/J3 [aeiouïü]ir	ds:indicative+imperfect is:second+singular	# T2 + (v)a
SFX N1 ar ea/J3 ar	ds:indicative+imperfect is:second+singular	# T2 + (v)a, metaplaxmo, liventin
SFX N1 rò a/J3 erò	ds:indicative+imperfect is:second+singular	# T2 + (v)a
SFX N1 ir ea/J3 ir	ds:indicative+imperfect is:second+singular	# T2 + (v)a, metaplaxmo
SFX N1 ar ié/J4 ar	ds:indicative+imperfect is:second+plural	# T11 + (iv)ié
SFX N1 er ié/J4 er	ds:indicative+imperfect is:second+plural	# T11 + (iv)ié
SFX N1 erò ié/J4 erò	ds:indicative+imperfect is:second+plural	# T11 + (iv)ié
SFX N1 r é/J4 ir	ds:indicative+imperfect is:second+plural	# T11 + (iv)ié
SFX N1 ar ivié/J4 ar	ds:indicative+imperfect is:second+plural	# T11 + (iv)ié
SFX N1 er ivié/J4 er	ds:indicative+imperfect is:second+plural	# T11 + (iv)ié
SFX N1 erò ivié/J4 erò	ds:indicative+imperfect is:second+plural	# T11 + (iv)ié
SFX N1 r vié/J4 ir	ds:indicative+imperfect is:second+plural	# T11 + (iv)ié
SFX N1 0 è/J1 [aei]r	ds:indicative+future is:first+singular	# T4 + r[òàè]
SFX N1 ar erè/J1 ar	ds:indicative+future is:first+singular	# T4 + r[òàè], metaplaxmo
SFX N1 ò è/J1 erò	ds:indicative+future is:first+singular	# T4 + r[òàè]
SFX N1 0 on/J2 [aei]r	ds:indicative+future is:first+plural	# T4 + rón
SFX N1 ar eron/J2 ar	ds:indicative+future is:first+plural	# T4 + rón, metaplaxmo
SFX N1 ò on/J2 erò	ds:indicative+future is:first+plural	# T4 + rón
SFX N1 0 en/J2 [aei]r	ds:indicative+future is:first+plural	# T4 + rén
SFX N1 ar eren/J2 ar	ds:indicative+future is:first+plural	# T4 + rén, metaplaxmo
SFX N1 ò en/J2 erò	ds:indicative+future is:first+plural	# T4 + rén
SFX N1 ar on/J2 ar	ds:subjunctive+imperfect is:first+plural	# T11 + (is)(i)ón(e|s[ei])
SFX N1 er on/J2 er	ds:subjunctive+imperfect is:first+plural	# T11 + (is)(i)ón(e|s[ei])
SFX N1 erò on/J2 erò	ds:subjunctive+imperfect is:first+plural	# T11 + (is)(i)ón(e|s[ei])
SFX N1 ir on/J2 ir	ds:subjunctive+imperfect is:first+plural	# T11 + (is)(i)ón(e|s[ei])
SFX N1 ar one ar	ds:subjunctive+imperfect is:first+plural	# T11 + (is)(i)ón(e|s[ei]), baso belumat, liventin, seguxin, cipileño
SFX N1 er one er	ds:subjunctive+imperfect is:first+plural	# T11 + (is)(i)ón(e|s[ei]), baso belumat, liventin, seguxin, cipileño
SFX N1 erò one erò	ds:subjunctive+imperfect is:first+plural	# T11 + (is)(i)ón(e|s[ei]), baso belumat, liventin, seguxin, cipileño
SFX N1 ir one ir	ds:subjunctive+imperfect is:first+plural	# T11 + (is)(i)ón(e|s[ei]), baso belumat, liventin, seguxin, cipileño
SFX N1 ar onse ar	ds:subjunctive+imperfect is:first+plural	# T11 + (is)(i)ón(e|s[ei]), baso belumat, liventin, seguxin, cipileño
SFX N1 er onse er	ds:subjunctive+imperfect is:first+plural	# T11 + (is)(i)ón(e|s[ei]), baso belumat, liventin, seguxin, cipileño
SFX N1 erò onse erò	ds:subjunctive+imperfect is:first+plural	# T11 + (is)(i)ón(e|s[ei]), baso belumat, liventin, seguxin, cipileño
SFX N1 ir onse ir	ds:subjunctive+imperfect is:first+plural	# T11 + (is)(i)ón(e|s[ei]), baso belumat, liventin, seguxin, cipileño
SFX N1 ar onsi ar	ds:subjunctive+imperfect is:first+plural	# T11 + (is)(i)ón(e|s[ei])
SFX N1 er onsi er	ds:subjunctive+imperfect is:first+plural	# T11 + (is)(i)ón(e|s[ei])
SFX N1 erò onsi erò	ds:subjunctive+imperfect is:first+plural	# T11 + (is)(i)ón(e|s[ei])
SFX N1 ir onsi ir	ds:subjunctive+imperfect is:first+plural	# T11 + (is)(i)ón(e|s[ei])
SFX N1 ar ion/J2 [^cijɉñ]ar	ds:subjunctive+imperfect is:first+plural	# T11 + (is)(i)ón(e|s[ei])
SFX N1 er ion/J2 [^cijɉñ]er	ds:subjunctive+imperfect is:first+plural	# T11 + (is)(i)ón(e|s[ei])
SFX N1 erò ion/J2 [^cijɉñ]erò	ds:subjunctive+imperfect is:first+plural	# T11 + (is)(i)ón(e|s[ei])
SFX N1 r on/J2 ir	ds:subjunctive+imperfect is:first+plural	# T11 + (is)(i)ón(e|s[ei])
SFX N1 ar ione [^cijɉñ]ar	ds:subjunctive+imperfect is:first+plural	# T11 + (is)(i)ón(e|s[ei]), baso belumat, liventin, seguxin, cipileño
SFX N1 er ione [^cijɉñ]er	ds:subjunctive+imperfect is:first+plural	# T11 + (is)(i)ón(e|s[ei]), baso belumat, liventin, seguxin, cipileño
SFX N1 erò ione [^cijɉñ]erò	ds:subjunctive+imperfect is:first+plural	# T11 + (is)(i)ón(e|s[ei]), baso belumat, liventin, seguxin, cipileño
SFX N1 r one ir	ds:subjunctive+imperfect is:first+plural	# T11 + (is)(i)ón(e|s[ei]), baso belumat, liventin, seguxin, cipileño
SFX N1 ar ionse [^cijɉñ]ar	ds:subjunctive+imperfect is:first+plural	# T11 + (is)(i)ón(e|s[ei]), baso belumat, liventin, seguxin, cipileño
SFX N1 er ionse [^cijɉñ]er	ds:subjunctive+imperfect is:first+plural	# T11 + (is)(i)ón(e|s[ei]), baso belumat, liventin, seguxin, cipileño
SFX N1 erò ionse [^cijɉñ]erò	ds:subjunctive+imperfect is:first+plural	# T11 + (is)(i)ón(e|s[ei]), baso belumat, liventin, seguxin, cipileño
SFX N1 r onse ir	ds:subjunctive+imperfect is:first+plural	# T11 + (is)(i)ón(e|s[ei]), baso belumat, liventin, seguxin, cipileño
SFX N1 ar ionsi [^cijɉñ]ar	ds:subjunctive+imperfect is:first+plural	# T11 + (is)(i)ón(e|s[ei])
SFX N1 er ionsi [^cijɉñ]er	ds:subjunctive+imperfect is:first+plural	# T11 + (is)(i)ón(e|s[ei])
SFX N1 erò ionsi [^cijɉñ]erò	ds:subjunctive+imperfect is:first+plural	# T11 + (is)(i)ón(e|s[ei])
SFX N1 r onsi ir	ds:subjunctive+imperfect is:first+plural	# T11 + (is)(i)ón(e|s[ei])
SFX N1 ar ison/J2 ar	ds:subjunctive+imperfect is:first+plural	# T11 + (is)(i)ón(e|s[ei])
SFX N1 er ison/J2 er	ds:subjunctive+imperfect is:first+plural	# T11 + (is)(i)ón(e|s[ei])
SFX N1 erò ison/J2 erò	ds:subjunctive+imperfect is:first+plural	# T11 + (is)(i)ón(e|s[ei])
SFX N1 r son/J2 ir	ds:subjunctive+imperfect is:first+plural	# T11 + (is)(i)ón(e|s[ei])
SFX N1 ar isone ar	ds:subjunctive+imperfect is:first+plural	# T11 + (is)(i)ón(e|s[ei]), baso belumat, liventin, seguxin, cipileño
SFX N1 er isone er	ds:subjunctive+imperfect is:first+plural	# T11 + (is)(i)ón(e|s[ei]), baso belumat, liventin, seguxin, cipileño
SFX N1 erò isone erò	ds:subjunctive+imperfect is:first+plural	# T11 + (is)(i)ón(e|s[ei]), baso belumat, liventin, seguxin, cipileño
SFX N1 r sone ir	ds:subjunctive+imperfect is:first+plural	# T11 + (is)(i)ón(e|s[ei]), baso belumat, liventin, seguxin, cipileño
SFX N1 ar isonse ar	ds:subjunctive+imperfect is:first+plural	# T11 + (is)(i)ón(e|s[ei]), baso belumat, liventin, seguxin, cipileño
SFX N1 er isonse er	ds:subjunctive+imperfect is:first+plural	# T11 + (is)(i)ón(e|s[ei]), baso belumat, liventin, seguxin, cipileño
SFX N1 erò isonse erò	ds:subjunctive+imperfect is:first+plural	# T11 + (is)(i)ón(e|s[ei]), baso belumat, liventin, seguxin, cipileño
SFX N1 r sonse ir	ds:subjunctive+imperfect is:first+plural	# T11 + (is)(i)ón(e|s[ei]), baso belumat, liventin, seguxin, cipileño
SFX N1 ar isonsi ar	ds:subjunctive+imperfect is:first+plural	# T11 + (is)(i)ón(e|s[ei])
SFX N1 er isonsi er	ds:subjunctive+imperfect is:first+plural	# T11 + (is)(i)ón(e|s[ei])
SFX N1 erò isonsi erò	ds:subjunctive+imperfect is:first+plural	# T11 + (is)(i)ón(e|s[ei])
SFX N1 r sonsi ir	ds:subjunctive+imperfect is:first+plural	# T11 + (is)(i)ón(e|s[ei])
SFX N1 ar ision/J2 ar	ds:subjunctive+imperfect is:first+plural	# T11 + (is)(i)ón(e|s[ei]), belumat
SFX N1 er ision/J2 er	ds:subjunctive+imperfect is:first+plural	# T11 + (is)(i)ón(e|s[ei]), belumat
SFX N1 erò ision/J2 erò	ds:subjunctive+imperfect is:first+plural	# T11 + (is)(i)ón(e|s[ei]), belumat
SFX N1 r sion/J2 ir	ds:subjunctive+imperfect is:first+plural	# T11 + (is)(i)ón(e|s[ei]), belumat
SFX N1 ar isione ar	ds:subjunctive+imperfect is:first+plural	# T11 + (is)(i)ón(e|s[ei]), baso belumat, liventin, seguxin, cipileño
SFX N1 er isione er	ds:subjunctive+imperfect is:first+plural	# T11 + (is)(i)ón(e|s[ei]), baso belumat, liventin, seguxin, cipileño
SFX N1 erò isione erò	ds:subjunctive+imperfect is:first+plural	# T11 + (is)(i)ón(e|s[ei]), baso belumat, liventin, seguxin, cipileño
SFX N1 r sione ir	ds:subjunctive+imperfect is:first+plural	# T11 + (is)(i)ón(e|s[ei]), baso belumat, liventin, seguxin, cipileño
SFX N1 ar isionse ar	ds:subjunctive+imperfect is:first+plural	# T11 + (is)(i)ón(e|s[ei]), baso belumat, liventin, seguxin, cipileño
SFX N1 er isionse er	ds:subjunctive+imperfect is:first+plural	# T11 + (is)(i)ón(e|s[ei]), baso belumat, liventin, seguxin, cipileño
SFX N1 erò isionse erò	ds:subjunctive+imperfect is:first+plural	# T11 + (is)(i)ón(e|s[ei]), baso belumat, liventin, seguxin, cipileño
SFX N1 r sionse ir	ds:subjunctive+imperfect is:first+plural	# T11 + (is)(i)ón(e|s[ei]), baso belumat, liventin, seguxin, cipileño
SFX N1 ar isionsi ar	ds:subjunctive+imperfect is:first+plural	# T11 + (is)(i)ón(e|s[ei])
SFX N1 er isionsi er	ds:subjunctive+imperfect is:first+plural	# T11 + (is)(i)ón(e|s[ei])
SFX N1 erò isionsi erò	ds:subjunctive+imperfect is:first+plural	# T11 + (is)(i)ón(e|s[ei])
SFX N1 r sionsi ir	ds:subjunctive+imperfect is:first+plural	# T11 + (is)(i)ón(e|s[ei])
SFX N1 ar en/J2 ar	ds:subjunctive+imperfect is:first+plural	# T11 + (is)én(e|s[ei])
SFX N1 ar ene ar	ds:subjunctive+imperfect is:first+plural	# T11 + (is)én(e|s[ei])
SFX N1 ar ense ar	ds:subjunctive+imperfect is:first+plural	# T11 + (is)én(e|s[ei])
SFX N1 ar ensi ar	ds:subjunctive+imperfect is:first+plural	# T11 + (is)én(e|s[ei])
SFX N1 ar isen/J2 ar	ds:subjunctive+imperfect is:first+plural	# T11 + (is)én(e|s[ei])
SFX N1 ar isene ar	ds:subjunctive+imperfect is:first+plural	# T11 + (is)én(e|s[ei])
SFX N1 ar isense ar	ds:subjunctive+imperfect is:first+plural	# T11 + (is)én(e|s[ei])
SFX N1 ar isensi ar	ds:subjunctive+imperfect is:first+plural	# T11 + (is)én(e|s[ei])
SFX N1 r n/J2 er	ds:subjunctive+imperfect is:first+plural	# T11 + (is)én(e|s[ei])
SFX N1 r ne er	ds:subjunctive+imperfect is:first+plural	# T11 + (is)én(e|s[ei])
SFX N1 r nse er	ds:subjunctive+imperfect is:first+plural	# T11 + (is)én(e|s[ei])
SFX N1 r nsi er	ds:subjunctive+imperfect is:first+plural	# T11 + (is)én(e|s[ei])
SFX N1 er isen/J2 er	ds:subjunctive+imperfect is:first+plural	# T11 + (is)én(e|s[ei])
SFX N1 er isene er	ds:subjunctive+imperfect is:first+plural	# T11 + (is)én(e|s[ei])
SFX N1 er isense er	ds:subjunctive+imperfect is:first+plural	# T11 + (is)én(e|s[ei])
SFX N1 er isensi er	ds:subjunctive+imperfect is:first+plural	# T11 + (is)én(e|s[ei])
SFX N1 rò n/J2 erò	ds:subjunctive+imperfect is:first+plural	# T11 + (is)én(e|s[ei])
SFX N1 rò ne erò	ds:subjunctive+imperfect is:first+plural	# T11 + (is)én(e|s[ei])
SFX N1 rò nse erò	ds:subjunctive+imperfect is:first+plural	# T11 + (is)én(e|s[ei])
SFX N1 rò nsi erò	ds:subjunctive+imperfect is:first+plural	# T11 + (is)én(e|s[ei])
SFX N1 erò isen/J2 erò	ds:subjunctive+imperfect is:first+plural	# T11 + (is)én(e|s[ei])
SFX N1 erò isene erò	ds:subjunctive+imperfect is:first+plural	# T11 + (is)én(e|s[ei])
SFX N1 erò isense erò	ds:subjunctive+imperfect is:first+plural	# T11 + (is)én(e|s[ei])
SFX N1 erò isensi erò	ds:subjunctive+imperfect is:first+plural	# T11 + (is)én(e|s[ei])
SFX N1 ir en/J2 ir	ds:subjunctive+imperfect is:first+plural	# T11 + (is)én(e|s[ei])
SFX N1 ir ene ir	ds:subjunctive+imperfect is:first+plural	# T11 + (is)én(e|s[ei])
SFX N1 ir ense ir	ds:subjunctive+imperfect is:first+plural	# T11 + (is)én(e|s[ei])
SFX N1 ir ensi ir	ds:subjunctive+imperfect is:first+plural	# T11 + (is)én(e|s[ei])
SFX N1 r sen/J2 ir	ds:subjunctive+imperfect is:first+plural	# T11 + (is)én(e|s[ei])
SFX N1 r sene ir	ds:subjunctive+imperfect is:first+plural	# T11 + (is)én(e|s[ei])
SFX N1 r sense ir	ds:subjunctive+imperfect is:first+plural	# T11 + (is)én(e|s[ei])
SFX N1 r sensi ir	ds:subjunctive+imperfect is:first+plural	# T11 + (is)én(e|s[ei])
SFX N1 r se/J3FS [aei]r	ds:subjunctive+imperfect is:second+singular	# T2 + se
SFX N1 ar ese/J3FS ar	ds:subjunctive+imperfect is:second+singular	# T2 + se, metaplaxmo, liventin
SFX N1 rò se/J3FS erò	ds:subjunctive+imperfect is:second+singular	# T2 + se
SFX N1 ir ese/J3FS ir	ds:subjunctive+imperfect is:second+singular	# T2 + se, metaplaxmo
SFX N1 ar ié/J4 ar	ds:subjunctive+imperfect is:second+plural	# T11 + (is)ié([dg]e)
SFX N1 er ié/J4 er	ds:subjunctive+imperfect is:second+plural	# T11 + (is)ié([dg]e)
SFX N1 erò ié/J4 erò	ds:subjunctive+imperfect is:second+plural	# T11 + (is)ié([dg]e)
SFX N1 r é/J4 ir	ds:subjunctive+imperfect is:second+plural	# T11 + (is)ié([dg]e)
SFX N1 ar iede ar	ds:subjunctive+imperfect is:second+plural	# T11 + (is)ié([dg]e), baso belumat
SFX N1 er iede [^cijɉñ]er	ds:subjunctive+imperfect is:second+plural	# T11 + (is)ié([dg]e), baso belumat
SFX N1 erò iede [^cijɉñ]erò	ds:subjunctive+imperfect is:second+plural	# T11 + (is)ié([dg]e), baso belumat
SFX N1 r ede ir	ds:subjunctive+imperfect is:second+plural	# T11 + (is)ié([dg]e)
SFX N1 ar iege ar	ds:subjunctive+imperfect is:second+plural	# T11 + (is)ié([dg]e), seguxin, cipileño
SFX N1 er iege [^cijɉñ]er	ds:subjunctive+imperfect is:second+plural	# T11 + (is)ié([dg]e), seguxin, cipileño
SFX N1 erò iege [^cijɉñ]erò	ds:subjunctive+imperfect is:second+plural	# T11 + (is)ié([dg]e), seguxin, cipileño
SFX N1 r ege ir	ds:subjunctive+imperfect is:second+plural	# T11 + (is)ié([dg]e)
SFX N1 ar isiè/J4 ar	ds:subjunctive+imperfect is:second+plural	# T11 + (is)ié([dg]e), belumat
SFX N1 ar isié/J4 ar	ds:subjunctive+imperfect is:second+plural	# T11 + (is)ié([dg]e)
SFX N1 er isiè/J4 er	ds:subjunctive+imperfect is:second+plural	# T11 + (is)ié([dg]e), belumat
SFX N1 er isié/J4 er	ds:subjunctive+imperfect is:second+plural	# T11 + (is)ié([dg]e)
SFX N1 erò isiè/J4 erò	ds:subjunctive+imperfect is:second+plural	# T11 + (is)ié([dg]e), belumat
SFX N1 erò isié/J4 erò	ds:subjunctive+imperfect is:second+plural	# T11 + (is)ié([dg]e)
SFX N1 r siè/J4 ir	ds:subjunctive+imperfect is:second+plural	# T11 + (is)ié([dg]e), belumat
SFX N1 r sié/J4 ir	ds:subjunctive+imperfect is:second+plural	# T11 + (is)ié([dg]e)
SFX N1 ar isiede ar	ds:subjunctive+imperfect is:second+plural	# T11 + (is)ié([dg]e), baso belumat
SFX N1 er isiede [^cijɉñ]er	ds:subjunctive+imperfect is:second+plural	# T11 + (is)ié([dg]e), baso belumat
SFX N1 erò isiede [^cijɉñ]erò	ds:subjunctive+imperfect is:second+plural	# T11 + (is)ié([dg]e), baso belumat
SFX N1 r siede ir	ds:subjunctive+imperfect is:second+plural	# T11 + (is)ié([dg]e), baso belumat
SFX N1 ar isiege ar	ds:subjunctive+imperfect is:second+plural	# T11 + (is)ié([dg]e), seguxin, cipileño
SFX N1 er isiege [^cijɉñ]er	ds:subjunctive+imperfect is:second+plural	# T11 + (is)ié([dg]e), seguxin, cipileño
SFX N1 erò isiege [^cijɉñ]erò	ds:subjunctive+imperfect is:second+plural	# T11 + (is)ié([dg]e), seguxin, cipileño
SFX N1 r siege ir	ds:subjunctive+imperfect is:second+plural	# T11 + (is)ié([dg]e), seguxin, cipileño
SFX N1 r s [aei]r	ds:subjunctive+imperfect is:third	# T2 + se, sonoriđaŧion final, belumat
SFX N1 ar es ar	ds:subjunctive+imperfect is:third	# T2 + se, metaplaxmo, sonoriđaŧion final, belumat
SFX N1 rò s erò	ds:subjunctive+imperfect is:third	# T2 + se, sonoriđaŧion final, belumat
SFX N1 ir es ir	ds:subjunctive+imperfect is:third	# T2 + se, metaplaxmo, sonoriđaŧion final, belumat
SFX N1 0 on/J2 [aei]r	ds:conditional+present is:first+plural	# T4 + r(is)(i)ón(s[ei])
SFX N1 ar eron/J2 ar	ds:conditional+present is:first+plural	# T4 + r(is)(i)ón(s[ei]), metaplaxmo
SFX N1 ò on/J2 erò	ds:conditional+present is:first+plural	# T4 + r(is)(i)ón(s[ei])
SFX N1 0 onse [aei]r	ds:conditional+present is:first+plural	# T4 + r(is)(i)ón(s[ei]), baso belumat, liventin, seguxin, cipileño
SFX N1 ar eronse ar	ds:conditional+present is:first+plural	# T4 + r(is)(i)ón(s[ei]), metaplaxmo, baso belumat, liventin, seguxin, cipileño
SFX N1 ò onse erò	ds:conditional+present is:first+plural	# T4 + r(is)(i)ón(s[ei]), baso belumat, liventin, seguxin, cipileño
SFX N1 0 onsi [aei]r	ds:conditional+present is:first+plural	# T4 + r(is)(i)ón(s[ei])
SFX N1 ar eronsi ar	ds:conditional+present is:first+plural	# T4 + r(is)(i)ón(s[ei]), metaplaxmo
SFX N1 ò onsi erò	ds:conditional+present is:first+plural	# T4 + r(is)(i)ón(s[ei])
SFX N1 0 ion/J2 [aei]r	ds:conditional+present is:first+plural	# T4 + r(is)(i)ón(s[ei])
SFX N1 ar erion/J2 ar	ds:conditional+present is:first+plural	# T4 + r(is)(i)ón(s[ei]), metaplaxmo
SFX N1 ò ion/J2 erò	ds:conditional+present is:first+plural	# T4 + r(is)(i)ón(s[ei])
SFX N1 0 ionse [aei]r	ds:conditional+present is:first+plural	# T4 + r(is)(i)ón(s[ei]), baso belumat, liventin, seguxin, cipileño
SFX N1 ar erionse ar	ds:conditional+present is:first+plural	# T4 + r(is)(i)ón(s[ei]), metaplaxmo, baso belumat, liventin, seguxin, cipileño
SFX N1 ò ionse erò	ds:conditional+present is:first+plural	# T4 + r(is)(i)ón(s[ei]), baso belumat, liventin, seguxin, cipileño
SFX N1 0 ionsi [aei]r	ds:conditional+present is:first+plural	# T4 + r(is)(i)ón(s[ei])
SFX N1 ar erionsi ar	ds:conditional+present is:first+plural	# T4 + r(is)(i)ón(s[ei]), metaplaxmo
SFX N1 ò ionsi erò	ds:conditional+present is:first+plural	# T4 + r(is)(i)ón(s[ei])
SFX N1 0 ison/J2 [aei]r	ds:conditional+present is:first+plural	# T4 + r(is)(i)ón(s[ei])
SFX N1 ar erison/J2 ar	ds:conditional+present is:first+plural	# T4 + r(is)(i)ón(s[ei]), metaplaxmo
SFX N1 ò ison/J2 erò	ds:conditional+present is:first+plural	# T4 + r(is)(i)ón(s[ei])
SFX N1 0 isonse [aei]r	ds:conditional+present is:first+plural	# T4 + r(is)(i)ón(s[ei]), baso belumat, liventin, seguxin, cipileño
SFX N1 ar erisonse ar	ds:conditional+present is:first+plural	# T4 + r(is)(i)ón(s[ei]), metaplaxmo, baso belumat, liventin, seguxin, cipileño
SFX N1 ò isonse erò	ds:conditional+present is:first+plural	# T4 + r(is)(i)ón(s[ei]), baso belumat, liventin, seguxin, cipileño
SFX N1 0 isonsi [aei]r	ds:conditional+present is:first+plural	# T4 + r(is)(i)ón(s[ei])
SFX N1 ar erisonsi ar	ds:conditional+present is:first+plural	# T4 + r(is)(i)ón(s[ei]), metaplaxmo
SFX N1 ò isonsi erò	ds:conditional+present is:first+plural	# T4 + r(is)(i)ón(s[ei])
SFX N1 0 ision/J2 [aei]r	ds:conditional+present is:first+plural	# T4 + r(is)(i)ón(s[ei])
SFX N1 ar erision/J2 ar	ds:conditional+present is:first+plural	# T4 + r(is)(i)ón(s[ei]), metaplaxmo
SFX N1 ò ision/J2 erò	ds:conditional+present is:first+plural	# T4 + r(is)(i)ón(s[ei])
SFX N1 0 isionse [aei]r	ds:conditional+present is:first+plural	# T4 + r(is)(i)ón(s[ei]), baso belumat, liventin, seguxin, cipileño
SFX N1 ar erisionse ar	ds:conditional+present is:first+plural	# T4 + r(is)(i)ón(s[ei]), metaplaxmo, baso belumat, liventin, seguxin, cipileño
SFX N1 ò isionse erò	ds:conditional+present is:first+plural	# T4 + r(is)(i)ón(s[ei]), baso belumat, liventin, seguxin, cipileño
SFX N1 0 isionsi [aei]r	ds:conditional+present is:first+plural	# T4 + r(is)(i)ón(s[ei])
SFX N1 ar erisionsi ar	ds:conditional+present is:first+plural	# T4 + r(is)(i)ón(s[ei]), metaplaxmo
SFX N1 ò isionsi erò	ds:conditional+present is:first+plural	# T4 + r(is)(i)ón(s[ei])
SFX N1 0 en/J2 [aei]r	ds:conditional+present is:first+plural	# T4 + r(is)én(s[ei])
SFX N1 ar eren/J2 ar	ds:conditional+present is:first+plural	# T4 + r(is)én(s[ei]), metaplaxmo
SFX N1 ò en/J2 erò	ds:conditional+present is:first+plural	# T4 + r(is)én(s[ei])
SFX N1 0 ense [aei]r	ds:conditional+present is:first+plural	# T4 + r(is)én(s[ei])
SFX N1 ar erense ar	ds:conditional+present is:first+plural	# T4 + r(is)én(s[ei]), metaplaxmo
SFX N1 ò ense erò	ds:conditional+present is:first+plural	# T4 + r(is)én(s[ei])
SFX N1 0 ensi [aei]r	ds:conditional+present is:first+plural	# T4 + r(is)én(s[ei])
SFX N1 ar erensi ar	ds:conditional+present is:first+plural	# T4 + r(is)én(s[ei]), metaplaxmo
SFX N1 ò ensi erò	ds:conditional+present is:first+plural	# T4 + r(is)én(s[ei])
SFX N1 0 isen/J2 [aei]r	ds:conditional+present is:first+plural	# T4 + r(is)én(s[ei])
SFX N1 ar erisen/J2 ar	ds:conditional+present is:first+plural	# T4 + r(is)én(s[ei]), metaplaxmo
SFX N1 ò isen/J2 erò	ds:conditional+present is:first+plural	# T4 + r(is)én(s[ei])
SFX N1 0 isense [aei]r	ds:conditional+present is:first+plural	# T4 + r(is)én(s[ei])
SFX N1 ar erisense ar	ds:conditional+present is:first+plural	# T4 + r(is)én(s[ei]), metaplaxmo
SFX N1 ò isense erò	ds:conditional+present is:first+plural	# T4 + r(is)én(s[ei])
SFX N1 0 isensi [aei]r	ds:conditional+present is:first+plural	# T4 + r(is)én(s[ei])
SFX N1 ar erisensi ar	ds:conditional+present is:first+plural	# T4 + r(is)én(s[ei]), metaplaxmo
SFX N1 ò isensi erò	ds:conditional+present is:first+plural	# T4 + r(is)én(s[ei])
SFX N1 0 ee/J3 [aei]r	ds:conditional+present is:second+singular	# T4 + rée
SFX N1 ar eree/J3 ar	ds:conditional+present is:second+singular	# T4 + rée, metaplaxmo
SFX N1 ò ee/J3 erò	ds:conditional+present is:second+singular	# T4 + rée
SFX N1 ir eree/J3 ir	ds:conditional+present is:second+singular	# T4 + rée, metaplaxmo
SFX N1 0 íe [aei]r	ds:conditional+present is:third	# T4 + rí[ae]
SFX N1 ar eríe ar	ds:conditional+present is:third	# T4 + rí[ae], metaplaxmo
SFX N1 ò íe erò	ds:conditional+present is:third	# T4 + rí[ae]
SFX N1 0 ee/J5 [aei]r	ds:conditional+present is:third	# T4 + rée
SFX N1 ar eree/J5 ar	ds:conditional+present is:third	# T4 + rée, metaplaxmo
SFX N1 ò ee/J5 erò	ds:conditional+present is:third	# T4 + rée
SFX N1 ir eree/J5 ir	ds:conditional+present is:third	# T4 + rée, metaplaxmo
SFX N1 0 ove [aei]r	ds:conditional+present is:first+singular	# T4 + ró(v)e
SFX N1 ar erove ar	ds:conditional+present is:first+singular	# T4 + ró(v)e, metaplaxmo
SFX N1 ò ove erò	ds:conditional+present is:first+singular	# T4 + ró(v)e
SFX N1 ir erove ir	ds:conditional+present is:first+singular	# T4 + ró(v)e, metaplaxmo
SFX N1 0 oe [aei]r	ds:conditional+present is:first+singular	# T4 + ró(v)e
SFX N1 ar eroe ar	ds:conditional+present is:first+singular	# T4 + ró(v)e, metaplaxmo
SFX N1 ò oe erò	ds:conditional+present is:first+singular	# T4 + ró(v)e
SFX N1 ir eroe ir	ds:conditional+present is:first+singular	# T4 + ró(v)e, metaplaxmo
SFX N1 0 ove [aei]r	ds:conditional+present is:first+plural	# T4 + ró(v)e
SFX N1 ar erove ar	ds:conditional+present is:first+plural	# T4 + ró(v)e, metaplaxmo
SFX N1 ò ove erò	ds:conditional+present is:first+plural	# T4 + ró(v)e
SFX N1 ir erove ir	ds:conditional+present is:first+plural	# T4 + ró(v)e, metaplaxmo
SFX N1 0 oe [aei]r	ds:conditional+present is:first+plural	# T4 + ró(v)e
SFX N1 ar eroe ar	ds:conditional+present is:first+plural	# T4 + ró(v)e, metaplaxmo
SFX N1 ò oe erò	ds:conditional+present is:first+plural	# T4 + ró(v)e
SFX N1 ir eroe ir	ds:conditional+present is:first+plural	# T4 + ró(v)e, metaplaxmo
SFX N1 0 ove [aei]r	ds:conditional+present is:second+singular	# T4 + ró(v)e
SFX N1 ar erove ar	ds:conditional+present is:second+singular	# T4 + ró(v)e, metaplaxmo
SFX N1 ò ove erò	ds:conditional+present is:second+singular	# T4 + ró(v)e
SFX N1 ir erove ir	ds:conditional+present is:second+singular	# T4 + ró(v)e, metaplaxmo
SFX N1 0 oe [aei]r	ds:conditional+present is:second+singular	# T4 + ró(v)e
SFX N1 ar eroe ar	ds:conditional+present is:second+singular	# T4 + ró(v)e, metaplaxmo
SFX N1 ò oe erò	ds:conditional+present is:second+singular	# T4 + ró(v)e
SFX N1 ir eroe ir	ds:conditional+present is:second+singular	# T4 + ró(v)e, metaplaxmo
SFX N1 0 ove [aei]r	ds:conditional+present is:second+plural	# T4 + ró(v)e
SFX N1 ar erove ar	ds:conditional+present is:second+plural	# T4 + ró(v)e, metaplaxmo
SFX N1 ò ove erò	ds:conditional+present is:second+plural	# T4 + ró(v)e
SFX N1 ir erove ir	ds:conditional+present is:second+plural	# T4 + ró(v)e, metaplaxmo
SFX N1 0 oe [aei]r	ds:conditional+present is:second+plural	# T4 + ró(v)e
SFX N1 ar eroe ar	ds:conditional+present is:second+plural	# T4 + ró(v)e, metaplaxmo
SFX N1 ò oe erò	ds:conditional+present is:second+plural	# T4 + ró(v)e
SFX N1 ir eroe ir	ds:conditional+present is:second+plural	# T4 + ró(v)e, metaplaxmo
SFX N1 0 ove/J5 [aei]r	ds:conditional+present is:third	# T4 + ró(v)e
SFX N1 ar erove/J5 ar	ds:conditional+present is:third	# T4 + ró(v)e, metaplaxmo
SFX N1 ò ove/J5 erò	ds:conditional+present is:third	# T4 + ró(v)e
SFX N1 ir erove/J5 ir	ds:conditional+present is:third	# T4 + ró(v)e, metaplaxmo
SFX N1 0 oe/J5 [aei]r	ds:conditional+present is:third	# T4 + ró(v)e
SFX N1 ar eroe/J5 ar	ds:conditional+present is:third	# T4 + ró(v)e, metaplaxmo
SFX N1 ò oe/J5 erò	ds:conditional+present is:third	# T4 + ró(v)e
SFX N1 ir eroe/J5 ir	ds:conditional+present is:third	# T4 + ró(v)e, metaplaxmo
SFX N1 0 ou [aei]r	ds:conditional+present is:first+singular	# T4 + róu
SFX N1 ar erou ar	ds:conditional+present is:first+singular	# T4 + róu, metaplaxmo
SFX N1 ò ou erò	ds:conditional+present is:first+singular	# T4 + róu
SFX N1 ir erou ir	ds:conditional+present is:first+singular	# T4 + róu, metaplaxmo
SFX N1 0 ee/J1 [aei]r	ds:conditional+present is:first+singular	# T4 + rée
SFX N1 ar eree/J1 ar	ds:conditional+present is:first+singular	# T4 + rée, metaplaxmo
SFX N1 ò ee/J1 erò	ds:conditional+present is:first+singular	# T4 + rée
SFX N1 ir eree/J1 ir	ds:conditional+present is:first+singular	# T4 + rée, metaplaxmo
SFX N1 0 íe/J1 [aei]r	ds:conditional+present is:first+singular	# T4 + rí[ae]
SFX N1 ar eríe/J1 ar	ds:conditional+present is:first+singular	# T4 + rí[ae], metaplaxmo
SFX N1 ò íe/J1 erò	ds:conditional+present is:first+singular	# T4 + rí[ae]
SFX N1 0 ou [aei]r	ds:conditional+present is:first+plural	# T4 + róu
SFX N1 ar erou ar	ds:conditional+present is:first+plural	# T4 + róu, metaplaxmo
SFX N1 ò ou erò	ds:conditional+present is:first+plural	# T4 + róu
SFX N1 ir erou ir	ds:conditional+present is:first+plural	# T4 + róu, metaplaxmo
SFX N1 0 ou [aei]r	ds:conditional+present is:second+singular	# T4 + róu
SFX N1 ar erou ar	ds:conditional+present is:second+singular	# T4 + róu, metaplaxmo
SFX N1 ò ou erò	ds:conditional+present is:second+singular	# T4 + róu
SFX N1 ir erou ir	ds:conditional+present is:second+singular	# T4 + róu, metaplaxmo
SFX N1 0 ié/J4 [aei]r	ds:conditional+present is:second+plural	# T4 + r(is)ié, baso belumat, seguxin, cipileño
SFX N1 ar erié/J4 ar	ds:conditional+present is:second+plural	# T4 + r(is)ié, metaplaxmo, baso belumat, seguxin, cipileño
SFX N1 ò ié/J4 erò	ds:conditional+present is:second+plural	# T4 + r(is)ié, baso belumat, seguxin, cipileño
SFX N1 0 isié/J4 [aei]r	ds:conditional+present is:second+plural	# T4 + r(is)ié, baso belumat, seguxin, cipileño
SFX N1 ar erisié/J4 ar	ds:conditional+present is:second+plural	# T4 + r(is)ié, metaplaxmo, baso belumat, seguxin, cipileño
SFX N1 ò isié/J4 erò	ds:conditional+present is:second+plural	# T4 + r(is)ié, baso belumat, seguxin, cipileño
SFX N1 0 ou [aei]r	ds:conditional+present is:second+plural	# T4 + róu
SFX N1 ar erou ar	ds:conditional+present is:second+plural	# T4 + róu, metaplaxmo
SFX N1 ò ou erò	ds:conditional+present is:second+plural	# T4 + róu
SFX N1 ir erou ir	ds:conditional+present is:second+plural	# T4 + róu, metaplaxmo
SFX N1 0 ou/J5 [aei]r	ds:conditional+present is:third	# T4 + róu
SFX N1 ar erou/J5 ar	ds:conditional+present is:third	# T4 + róu, metaplaxmo
SFX N1 ò ou/J5 erò	ds:conditional+present is:third	# T4 + róu
SFX N1 ir erou/J5 ir	ds:conditional+present is:third	# T4 + róu, metaplaxmo
SFX N1 0 oo [aei]r	ds:conditional+present is:first+singular	# T4 + róo
SFX N1 ar eroo ar	ds:conditional+present is:first+singular	# T4 + róo, metaplaxmo
SFX N1 ò oo erò	ds:conditional+present is:first+singular	# T4 + róo
SFX N1 ir eroo ir	ds:conditional+present is:first+singular	# T4 + róo, metaplaxmo
SFX N1 0 oo [aei]r	ds:conditional+present is:first+plural	# T4 + róo
SFX N1 ar eroo ar	ds:conditional+present is:first+plural	# T4 + róo, metaplaxmo
SFX N1 ò oo erò	ds:conditional+present is:first+plural	# T4 + róo
SFX N1 ir eroo ir	ds:conditional+present is:first+plural	# T4 + róo, metaplaxmo
SFX N1 0 oo [aei]r	ds:conditional+present is:second+singular	# T4 + róo
SFX N1 ar eroo ar	ds:conditional+present is:second+singular	# T4 + róo, metaplaxmo
SFX N1 ò oo erò	ds:conditional+present is:second+singular	# T4 + róo
SFX N1 ir eroo ir	ds:conditional+present is:second+singular	# T4 + róo, metaplaxmo
SFX N1 0 oo [aei]r	ds:conditional+present is:second+plural	# T4 + róo
SFX N1 ar eroo ar	ds:conditional+present is:second+plural	# T4 + róo, metaplaxmo
SFX N1 ò oo erò	ds:conditional+present is:second+plural	# T4 + róo
SFX N1 ir eroo ir	ds:conditional+present is:second+plural	# T4 + róo, metaplaxmo
SFX N1 0 oo/J5 [aei]r	ds:conditional+present is:third	# T4 + róo
SFX N1 ar eroo/J5 ar	ds:conditional+present is:third	# T4 + róo, metaplaxmo
SFX N1 ò oo/J5 erò	ds:conditional+present is:third	# T4 + róo
SFX N1 ir eroo/J5 ir	ds:conditional+present is:third	# T4 + róo, metaplaxmo
SFX N1 0 ó [aei]r	ds:conditional+present is:first+singular	# T4 + ró
SFX N1 ar eró ar	ds:conditional+present is:first+singular	# T4 + ró, metaplaxmo
SFX N1 ò ó erò	ds:conditional+present is:first+singular	# T4 + ró
SFX N1 ir eró ir	ds:conditional+present is:first+singular	# T4 + ró, metaplaxmo
SFX N1 0 ó [aei]r	ds:conditional+present is:first+plural	# T4 + ró
SFX N1 ar eró ar	ds:conditional+present is:first+plural	# T4 + ró, metaplaxmo
SFX N1 ò ó erò	ds:conditional+present is:first+plural	# T4 + ró
SFX N1 ir eró ir	ds:conditional+present is:first+plural	# T4 + ró, metaplaxmo
SFX N1 0 ó [aei]r	ds:conditional+present is:second+singular	# T4 + ró
SFX N1 ar eró ar	ds:conditional+present is:second+singular	# T4 + ró, metaplaxmo
SFX N1 ò ó erò	ds:conditional+present is:second+singular	# T4 + ró
SFX N1 ir eró ir	ds:conditional+present is:second+singular	# T4 + ró, metaplaxmo
SFX N1 0 ó [aei]r	ds:conditional+present is:second+plural	# T4 + ró
SFX N1 ar eró ar	ds:conditional+present is:second+plural	# T4 + ró, metaplaxmo
SFX N1 ò ó erò	ds:conditional+present is:second+plural	# T4 + ró
SFX N1 ir eró ir	ds:conditional+present is:second+plural	# T4 + ró, metaplaxmo
SFX N1 0 ó/J5 [aei]r	ds:conditional+present is:third	# T4 + ró
SFX N1 ar eró/J5 ar	ds:conditional+present is:third	# T4 + ró, metaplaxmo
SFX N1 ò ó/J5 erò	ds:conditional+present is:third	# T4 + ró
SFX N1 ir eró/J5 ir	ds:conditional+present is:third	# T4 + ró, metaplaxmo
SFX N1 xerò rè/J1 dixerò	ds:indicative+future is:first+singular	# T4 + r[òàè], irregular díxer
SFX N1 xerò rón/J2 dixerò	ds:indicative+future is:first+plural	# T4 + rón, irregular díxer
SFX N1 xerò rén/J2 dixerò	ds:indicative+future is:first+plural	# T4 + rén, irregular díxer
SFX N1 xerò ron/J2 dixerò	ds:conditional+present is:first+plural	# T4 + r(is)(i)ón(s[ei]), irregular díxer
SFX N1 xerò ronse dixerò	ds:conditional+present is:first+plural	# T4 + r(is)(i)ón(s[ei]), baso belumat, liventin, seguxin, cipileño, irregular díxer
SFX N1 xerò ronsi dixerò	ds:conditional+present is:first+plural	# T4 + r(is)(i)ón(s[ei]), irregular díxer
SFX N1 xerò rion/J2 dixerò	ds:conditional+present is:first+plural	# T4 + r(is)(i)ón(s[ei]), irregular díxer
SFX N1 xerò rionse dixerò	ds:conditional+present is:first+plural	# T4 + r(is)(i)ón(s[ei]), baso belumat, liventin, seguxin, cipileño, irregular díxer
SFX N1 xerò rionsi dixerò	ds:conditional+present is:first+plural	# T4 + r(is)(i)ón(s[ei]), irregular díxer
SFX N1 xerò rison/J2 dixerò	ds:conditional+present is:first+plural	# T4 + r(is)(i)ón(s[ei]), irregular díxer
SFX N1 xerò risonse dixerò	ds:conditional+present is:first+plural	# T4 + r(is)(i)ón(s[ei]), baso belumat, liventin, seguxin, cipileño, irregular díxer
SFX N1 xerò risonsi dixerò	ds:conditional+present is:first+plural	# T4 + r(is)(i)ón(s[ei]), irregular díxer
SFX N1 xerò rision/J2 dixerò	ds:conditional+present is:first+plural	# T4 + r(is)(i)ón(s[ei]), irregular díxer
SFX N1 xerò risionse dixerò	ds:conditional+present is:first+plural	# T4 + r(is)(i)ón(s[ei]), baso belumat, liventin, seguxin, cipileño, irregular díxer
SFX N1 xerò risionsi dixerò	ds:conditional+present is:first+plural	# T4 + r(is)(i)ón(s[ei]), irregular díxer
SFX N1 xerò ren/J2 dixerò	ds:conditional+present is:first+plural	# T4 + r(is)én(s[ei]), irregular díxer
SFX N1 xerò rense dixerò	ds:conditional+present is:first+plural	# T4 + r(is)én(s[ei]), irregular díxer
SFX N1 xerò rensi dixerò	ds:conditional+present is:first+plural	# T4 + r(is)én(s[ei]), irregular díxer
SFX N1 xerò risen/J2 dixerò	ds:conditional+present is:first+plural	# T4 + r(is)én(s[ei]), irregular díxer
SFX N1 xerò risense dixerò	ds:conditional+present is:first+plural	# T4 + r(is)én(s[ei]), irregular díxer
SFX N1 xerò risensi dixerò	ds:conditional+present is:first+plural	# T4 + r(is)én(s[ei]), irregular díxer
SFX N1 xerò ree/J3 dixerò	ds:conditional+present is:second+singular	# T4 + rée, irregular díxer
SFX N1 xerò ríe dixerò	ds:conditional+present is:third	# T4 + rí[ae], irregular díxer
SFX N1 xerò ree/J5 dixerò	ds:conditional+present is:third	# T4 + rée, irregular díxer
SFX N1 xerò rove dixerò	ds:conditional+present is:first+singular	# T4 + ró(v)e, irregular díxer
SFX N1 xerò roe dixerò	ds:conditional+present is:first+singular	# T4 + ró(v)e, irregular díxer
SFX N1 xerò rove dixerò	ds:conditional+present is:first+plural	# T4 + ró(v)e, irregular díxer
SFX N1 xerò roe dixerò	ds:conditional+present is:first+plural	# T4 + ró(v)e, irregular díxer
SFX N1 xerò rove dixerò	ds:conditional+present is:second+singular	# T4 + ró(v)e, irregular díxer
SFX N1 xerò roe dixerò	ds:conditional+present is:second+singular	# T4 + ró(v)e, irregular díxer
SFX N1 xerò rove dixerò	ds:conditional+present is:second+plural	# T4 + ró(v)e, irregular díxer
SFX N1 xerò roe dixerò	ds:conditional+present is:second+plural	# T4 + ró(v)e, irregular díxer
SFX N1 xerò rove dixerò	ds:conditional+present is:third	# T4 + ró(v)e, irregular díxer
SFX N1 xerò roe dixerò	ds:conditional+present is:third	# T4 + ró(v)e, irregular díxer
SFX N1 xerò rou dixerò	ds:conditional+present is:first+singular	# T4 + róu, irregular díxer
SFX N1 xerò ree/J1 dixerò	ds:conditional+present is:first+singular	# T4 + rée, irregular díxer
SFX N1 xerò ríe/J1 dixerò	ds:conditional+present is:first+singular	# T4 + rí[ae], irregular díxer
SFX N1 xerò rou dixerò	ds:conditional+present is:first+plural	# T4 + róu, irregular díxer
SFX N1 xerò rou dixerò	ds:conditional+present is:second+singular	# T4 + róu, irregular díxer
SFX N1 xerò rié/J4 dixerò	ds:conditional+present is:second+plural	# T4 + r(is)ié, baso belumat, seguxin, cipileño, irregular díxer
SFX N1 xerò risié/J4 dixerò	ds:conditional+present is:second+plural	# T4 + r(is)ié, baso belumat, seguxin, cipileño, irregular díxer
SFX N1 xerò rou dixerò	ds:conditional+present is:second+plural	# T4 + róu, irregular díxer
SFX N1 xerò rou/J5 dixerò	ds:conditional+present is:third	# T4 + róu, irregular díxer
SFX N1 xerò roo dixerò	ds:conditional+present is:first+singular	# T4 + róo, irregular díxer
SFX N1 xerò roo dixerò	ds:conditional+present is:first+plural	# T4 + róo, irregular díxer
SFX N1 xerò roo dixerò	ds:conditional+present is:second+singular	# T4 + róo, irregular díxer
SFX N1 xerò roo dixerò	ds:conditional+present is:second+plural	# T4 + róo, irregular díxer
SFX N1 xerò roo/J5 dixerò	ds:conditional+present is:third	# T4 + róo, irregular díxer
SFX N1 xerò ró dixerò	ds:conditional+present is:first+singular	# T4 + ró, irregular díxer
SFX N1 xerò ró dixerò	ds:conditional+present is:first+plural	# T4 + ró, irregular díxer
SFX N1 xerò ró dixerò	ds:conditional+present is:second+singular	# T4 + ró, irregular díxer
SFX N1 xerò ró dixerò	ds:conditional+present is:second+plural	# T4 + ró, irregular díxer
SFX N1 xerò ró/J5 dixerò	ds:conditional+present is:third	# T4 + ró, irregular díxer
SFX N1 der rè/J1 oder	ds:indicative+future is:first+singular	# T4 + r[òàè], irregular poder
SFX N1 der ron/J2 oder	ds:indicative+future is:first+plural	# T4 + rón, irregular poder
SFX N1 der ren/J2 oder	ds:indicative+future is:first+plural	# T4 + rén, irregular poder
SFX N1 der ron/J2 oder	ds:conditional+present is:first+plural	# T4 + r(is)(i)ón(s[ei]), irregular poder
SFX N1 der ronse oder	ds:conditional+present is:first+plural	# T4 + r(is)(i)ón(s[ei]), baso belumat, liventin, seguxin, cipileño, irregular poder
SFX N1 der ronsi oder	ds:conditional+present is:first+plural	# T4 + r(is)(i)ón(s[ei]), irregular poder
SFX N1 der rion/J2 oder	ds:conditional+present is:first+plural	# T4 + r(is)(i)ón(s[ei]), irregular poder
SFX N1 der rionse oder	ds:conditional+present is:first+plural	# T4 + r(is)(i)ón(s[ei]), baso belumat, liventin, seguxin, cipileño, irregular poder
SFX N1 der rionsi oder	ds:conditional+present is:first+plural	# T4 + r(is)(i)ón(s[ei]), irregular poder
SFX N1 der rison/J2 oder	ds:conditional+present is:first+plural	# T4 + r(is)(i)ón(s[ei]), irregular poder
SFX N1 der risonse oder	ds:conditional+present is:first+plural	# T4 + r(is)(i)ón(s[ei]), baso belumat, liventin, seguxin, cipileño, irregular poder
SFX N1 der risonsi oder	ds:conditional+present is:first+plural	# T4 + r(is)(i)ón(s[ei]), irregular poder
SFX N1 der rision/J2 oder	ds:conditional+present is:first+plural	# T4 + r(is)(i)ón(s[ei]), irregular poder
SFX N1 der risionse oder	ds:conditional+present is:first+plural	# T4 + r(is)(i)ón(s[ei]), baso belumat, liventin, seguxin, cipileño, irregular poder
SFX N1 der risionsi oder	ds:conditional+present is:first+plural	# T4 + r(is)(i)ón(s[ei]), irregular poder
SFX N1 der ren/J2 oder	ds:conditional+present is:first+plural	# T4 + r(is)én(s[ei]), irregular poder
SFX N1 der rense oder	ds:conditional+present is:first+plural	# T4 + r(is)én(s[ei]), irregular poder
SFX N1 der rensi oder	ds:conditional+present is:first+plural	# T4 + r(is)én(s[ei]), irregular poder
SFX N1 der risen/J2 oder	ds:conditional+present is:first+plural	# T4 + r(is)én(s[ei]), irregular poder
SFX N1 der risense oder	ds:conditional+present is:first+plural	# T4 + r(is)én(s[ei]), irregular poder
SFX N1 der risensi oder	ds:conditional+present is:first+plural	# T4 + r(is)én(s[ei]), irregular poder
SFX N1 der ree/J3 oder	ds:conditional+present is:second+singular	# T4 + rée, irregular poder
SFX N1 der ríe oder	ds:conditional+present is:third	# T4 + rí[ae], irregular poder
SFX N1 der ree/J5 oder	ds:conditional+present is:third	# T4 + rée, irregular poder
SFX N1 der rove oder	ds:conditional+present is:first+singular	# T4 + ró(v)e, irregular poder
SFX N1 der roe oder	ds:conditional+present is:first+singular	# T4 + ró(v)e, irregular poder
SFX N1 der rove oder	ds:conditional+present is:first+plural	# T4 + ró(v)e, irregular poder
SFX N1 der roe oder	ds:conditional+present is:first+plural	# T4 + ró(v)e, irregular poder
SFX N1 der rove oder	ds:conditional+present is:second+singular	# T4 + ró(v)e, irregular poder
SFX N1 der roe oder	ds:conditional+present is:second+singular	# T4 + ró(v)e, irregular poder
SFX N1 der rove oder	ds:conditional+present is:second+plural	# T4 + ró(v)e, irregular poder
SFX N1 der roe oder	ds:conditional+present is:second+plural	# T4 + ró(v)e, irregular poder
SFX N1 der rove oder	ds:conditional+present is:third	# T4 + ró(v)e, irregular poder
SFX N1 der roe oder	ds:conditional+present is:third	# T4 + ró(v)e, irregular poder
SFX N1 der rou oder	ds:conditional+present is:first+singular	# T4 + róu, irregular poder
SFX N1 der ree/J1 oder	ds:conditional+present is:first+singular	# T4 + rée, irregular poder
SFX N1 der ríe/J1 oder	ds:conditional+present is:first+singular	# T4 + rí[ae], irregular poder
SFX N1 der rou oder	ds:conditional+present is:first+plural	# T4 + róu, irregular poder
SFX N1 der rou oder	ds:conditional+present is:second+singular	# T4 + róu, irregular poder
SFX N1 der rié/J4 oder	ds:conditional+present is:second+plural	# T4 + r(is)ié, baso belumat, seguxin, cipileño, irregular poder
SFX N1 der risié/J4 oder	ds:conditional+present is:second+plural	# T4 + r(is)ié, baso belumat, seguxin, cipileño, irregular poder
SFX N1 der rou oder	ds:conditional+present is:second+plural	# T4 + róu, irregular poder
SFX N1 der rou/J5 oder	ds:conditional+present is:third	# T4 + róu, irregular poder
SFX N1 der roo oder	ds:conditional+present is:first+singular	# T4 + róo, irregular poder
SFX N1 der roo oder	ds:conditional+present is:first+plural	# T4 + róo, irregular poder
SFX N1 der roo oder	ds:conditional+present is:second+singular	# T4 + róo, irregular poder
SFX N1 der roo oder	ds:conditional+present is:second+plural	# T4 + róo, irregular poder
SFX N1 der roo/J5 oder	ds:conditional+present is:third	# T4 + róo, irregular poder
SFX N1 der ró oder	ds:conditional+present is:first+singular	# T4 + ró, irregular poder
SFX N1 der ró oder	ds:conditional+present is:first+plural	# T4 + ró, irregular poder
SFX N1 der ró oder	ds:conditional+present is:second+singular	# T4 + ró, irregular poder
SFX N1 der ró oder	ds:conditional+present is:second+plural	# T4 + ró, irregular poder
SFX N1 der ró/J5 oder	ds:conditional+present is:third	# T4 + ró, irregular poder
SFX N1 erò rè/J1 traerò	ds:indicative+future is:first+singular	# T4 + r[òàè], irregular tràer
SFX N1 erò ron/J2 traerò	ds:indicative+future is:first+plural	# T4 + rón, irregular tràer
SFX N1 erò ren/J2 traerò	ds:indicative+future is:first+plural	# T4 + rén, irregular tràer
SFX N1 erò ron/J2 traerò	ds:conditional+present is:first+plural	# T4 + r(is)(i)ón(s[ei]), irregular tràer
SFX N1 erò ronse traerò	ds:conditional+present is:first+plural	# T4 + r(is)(i)ón(s[ei]), baso belumat, liventin, seguxin, cipileño, irregular tràer
SFX N1 erò ronsi traerò	ds:conditional+present is:first+plural	# T4 + r(is)(i)ón(s[ei]), irregular tràer
SFX N1 erò rion/J2 traerò	ds:conditional+present is:first+plural	# T4 + r(is)(i)ón(s[ei]), irregular tràer
SFX N1 erò rionse traerò	ds:conditional+present is:first+plural	# T4 + r(is)(i)ón(s[ei]), baso belumat, liventin, seguxin, cipileño, irregular tràer
SFX N1 erò rionsi traerò	ds:conditional+present is:first+plural	# T4 + r(is)(i)ón(s[ei]), irregular tràer
SFX N1 erò rison/J2 traerò	ds:conditional+present is:first+plural	# T4 + r(is)(i)ón(s[ei]), irregular tràer
SFX N1 erò risonse traerò	ds:conditional+present is:first+plural	# T4 + r(is)(i)ón(s[ei]), baso belumat, liventin, seguxin, cipileño, irregular tràer
SFX N1 erò risonsi traerò	ds:conditional+present is:first+plural	# T4 + r(is)(i)ón(s[ei]), irregular tràer
SFX N1 erò rision/J2 traerò	ds:conditional+present is:first+plural	# T4 + r(is)(i)ón(s[ei]), irregular tràer
SFX N1 erò risionse traerò	ds:conditional+present is:first+plural	# T4 + r(is)(i)ón(s[ei]), baso belumat, liventin, seguxin, cipileño, irregular tràer
SFX N1 erò risionsi traerò	ds:conditional+present is:first+plural	# T4 + r(is)(i)ón(s[ei]), irregular tràer
SFX N1 erò ren/J2 traerò	ds:conditional+present is:first+plural	# T4 + r(is)én(s[ei]), irregular tràer
SFX N1 erò rense traerò	ds:conditional+present is:first+plural	# T4 + r(is)én(s[ei]), irregular tràer
SFX N1 erò rensi traerò	ds:conditional+present is:first+plural	# T4 + r(is)én(s[ei]), irregular tràer
SFX N1 erò risen/J2 traerò	ds:conditional+present is:first+plural	# T4 + r(is)én(s[ei]), irregular tràer
SFX N1 erò risense traerò	ds:conditional+present is:first+plural	# T4 + r(is)én(s[ei]), irregular tràer
SFX N1 erò risensi traerò	ds:conditional+present is:first+plural	# T4 + r(is)én(s[ei]), irregular tràer
SFX N1 erò ree/J3 traerò	ds:conditional+present is:second+singular	# T4 + rée, irregular tràer
SFX N1 erò ríe traerò	ds:conditional+present is:third	# T4 + rí[ae], irregular tràer
SFX N1 erò ree/J5 traerò	ds:conditional+present is:third	# T4 + rée, irregular tràer
SFX N1 erò rove traerò	ds:conditional+present is:first+singular	# T4 + ró(v)e, irregular tràer
SFX N1 erò roe traerò	ds:conditional+present is:first+singular	# T4 + ró(v)e, irregular tràer
SFX N1 erò rove traerò	ds:conditional+present is:first+plural	# T4 + ró(v)e, irregular tràer
SFX N1 erò roe traerò	ds:conditional+present is:first+plural	# T4 + ró(v)e, irregular tràer
SFX N1 erò rove traerò	ds:conditional+present is:second+singular	# T4 + ró(v)e, irregular tràer
SFX N1 erò roe traerò	ds:conditional+present is:second+singular	# T4 + ró(v)e, irregular tràer
SFX N1 erò rove traerò	ds:conditional+present is:second+plural	# T4 + ró(v)e, irregular tràer
SFX N1 erò roe traerò	ds:conditional+present is:second+plural	# T4 + ró(v)e, irregular tràer
SFX N1 erò rove traerò	ds:conditional+present is:third	# T4 + ró(v)e, irregular tràer
SFX N1 erò roe traerò	ds:conditional+present is:third	# T4 + ró(v)e, irregular tràer
SFX N1 erò rou traerò	ds:conditional+present is:first+singular	# T4 + róu, irregular tràer
SFX N1 erò ree/J1 traerò	ds:conditional+present is:first+singular	# T4 + rée, irregular tràer
SFX N1 erò ríe/J1 traerò	ds:conditional+present is:first+singular	# T4 + rí[ae], irregular tràer
SFX N1 erò rou traerò	ds:conditional+present is:first+plural	# T4 + róu, irregular tràer
SFX N1 erò rou traerò	ds:conditional+present is:second+singular	# T4 + róu, irregular tràer
SFX N1 erò rié/J4 traerò	ds:conditional+present is:second+plural	# T4 + r(is)ié, baso belumat, seguxin, cipileño, irregular tràer
SFX N1 erò risié/J4 traerò	ds:conditional+present is:second+plural	# T4 + r(is)ié, baso belumat, seguxin, cipileño, irregular tràer
SFX N1 erò rou traerò	ds:conditional+present is:second+plural	# T4 + róu, irregular tràer
SFX N1 erò rou/J5 traerò	ds:conditional+present is:third	# T4 + róu, irregular tràer
SFX N1 erò roo traerò	ds:conditional+present is:first+singular	# T4 + róo, irregular tràer
SFX N1 erò roo traerò	ds:conditional+present is:first+plural	# T4 + róo, irregular tràer
SFX N1 erò roo traerò	ds:conditional+present is:second+singular	# T4 + róo, irregular tràer
SFX N1 erò roo traerò	ds:conditional+present is:second+plural	# T4 + róo, irregular tràer
SFX N1 erò roo/J5 traerò	ds:conditional+present is:third	# T4 + róo, irregular tràer
SFX N1 erò ró traerò	ds:conditional+present is:first+singular	# T4 + ró, irregular tràer
SFX N1 erò ró traerò	ds:conditional+present is:first+plural	# T4 + róv
SFX N1 erò ró traerò	ds:conditional+present is:second+singular	# T4 + , irregular tràerró
SFX N1 erò ró traerò	ds:conditional+present is:second+plural	# T4 + ró, irregular tràer
SFX N1 erò ró/J5 traerò	ds:conditional+present is:third	# T4 + ró, irregular tràer
SFX N1 ler rè/J1 [ctvʼ]oler	ds:indicative+future is:first+singular	# T4 + r[òàè], irregular toler, voler
SFX N1 ler rè/J1 [tv][iu]oler	ds:indicative+future is:first+singular	# T4 + r[òàè], irregular toler, voler
SFX N1 ler ron/J2 [ctvʼ]oler	ds:indicative+future is:first+plural	# T4 + rón, irregular toler, voler
SFX N1 ler ron/J2 [tv][iu]oler	ds:indicative+future is:first+plural	# T4 + rón, irregular toler, voler
SFX N1 ler ren/J2 [ctvʼ]oler	ds:indicative+future is:first+plural	# T4 + rén, irregular toler, voler
SFX N1 ler ren/J2 [tv][iu]oler	ds:indicative+future is:first+plural	# T4 + rén, irregular toler, voler
SFX N1 ler ron/J2 [ctvʼ]oler	ds:conditional+present is:first+plural	# T4 + r(is)(i)ón(s[ei]), irregular toler, voler
SFX N1 ler ron/J2 [tv][iu]oler	ds:conditional+present is:first+plural	# T4 + r(is)(i)ón(s[ei]), irregular toler, voler
SFX N1 ler ronse [ctvʼ]oler	ds:conditional+present is:first+plural	# T4 + r(is)(i)ón(s[ei]), baso belumat, liventin, seguxin, cipileño, irregular toler, voler
SFX N1 ler ronse [tv][iu]oler	ds:conditional+present is:first+plural	# T4 + r(is)(i)ón(s[ei]), baso belumat, liventin, seguxin, cipileño, irregular toler, voler
SFX N1 ler ronsi [ctvʼ]oler	ds:conditional+present is:first+plural	# T4 + r(is)(i)ón(s[ei]), irregular toler, voler
SFX N1 ler ronsi [tv][iu]oler	ds:conditional+present is:first+plural	# T4 + r(is)(i)ón(s[ei]), irregular toler, voler
SFX N1 ler rion/J2 [ctvʼ]oler	ds:conditional+present is:first+plural	# T4 + r(is)(i)ón(s[ei]), irregular toler, voler
SFX N1 ler rion/J2 [tv][iu]oler	ds:conditional+present is:first+plural	# T4 + r(is)(i)ón(s[ei]), irregular toler, voler
SFX N1 ler rionse [ctvʼ]oler	ds:conditional+present is:first+plural	# T4 + r(is)(i)ón(s[ei]), baso belumat, liventin, seguxin, cipileño, irregular toler, voler
SFX N1 ler rionse [tv][iu]oler	ds:conditional+present is:first+plural	# T4 + r(is)(i)ón(s[ei]), baso belumat, liventin, seguxin, cipileño, irregular toler, voler
SFX N1 ler rionsi [ctvʼ]oler	ds:conditional+present is:first+plural	# T4 + r(is)(i)ón(s[ei]), irregular toler, voler
SFX N1 ler rionsi [tv][iu]oler	ds:conditional+present is:first+plural	# T4 + r(is)(i)ón(s[ei]), irregular toler, voler
SFX N1 ler rison/J2 [ctvʼ]oler	ds:conditional+present is:first+plural	# T4 + r(is)(i)ón(s[ei]), irregular toler, voler
SFX N1 ler rison/J2 [tv][iu]oler	ds:conditional+present is:first+plural	# T4 + r(is)(i)ón(s[ei]), irregular toler, voler
SFX N1 ler risonse [ctvʼ]oler	ds:conditional+present is:first+plural	# T4 + r(is)(i)ón(s[ei]), baso belumat, liventin, seguxin, cipileño, irregular toler, voler
SFX N1 ler risonse [tv][iu]oler	ds:conditional+present is:first+plural	# T4 + r(is)(i)ón(s[ei]), baso belumat, liventin, seguxin, cipileño, irregular toler, voler
SFX N1 ler risonsi [ctvʼ]oler	ds:conditional+present is:first+plural	# T4 + r(is)(i)ón(s[ei]), irregular toler, voler
SFX N1 ler risonsi [tv][iu]oler	ds:conditional+present is:first+plural	# T4 + r(is)(i)ón(s[ei]), irregular toler, voler
SFX N1 ler rision/J2 [ctvʼ]oler	ds:conditional+present is:first+plural	# T4 + r(is)(i)ón(s[ei]), irregular toler, voler
SFX N1 ler rision/J2 [tv][iu]oler	ds:conditional+present is:first+plural	# T4 + r(is)(i)ón(s[ei]), irregular toler, voler
SFX N1 ler risionse [ctvʼ]oler	ds:conditional+present is:first+plural	# T4 + r(is)(i)ón(s[ei]), baso belumat, liventin, seguxin, cipileño, irregular toler, voler
SFX N1 ler risionse [tv][iu]oler	ds:conditional+present is:first+plural	# T4 + r(is)(i)ón(s[ei]), baso belumat, liventin, seguxin, cipileño, irregular toler, voler
SFX N1 ler risionsi [ctvʼ]oler	ds:conditional+present is:first+plural	# T4 + r(is)(i)ón(s[ei]), irregular toler, voler
SFX N1 ler risionsi [tv][iu]oler	ds:conditional+present is:first+plural	# T4 + r(is)(i)ón(s[ei]), irregular toler, voler
SFX N1 ler ren/J2 [ctvʼ]oler	ds:conditional+present is:first+plural	# T4 + r(is)én(s[ei]), irregular toler, voler
SFX N1 ler ren/J2 [tv][iu]oler	ds:conditional+present is:first+plural	# T4 + r(is)én(s[ei]), irregular toler, voler
SFX N1 ler rense [ctvʼ]oler	ds:conditional+present is:first+plural	# T4 + r(is)én(s[ei]), irregular toler, voler
SFX N1 ler rense [tv][iu]oler	ds:conditional+present is:first+plural	# T4 + r(is)én(s[ei]), irregular toler, voler
SFX N1 ler rensi [ctvʼ]oler	ds:conditional+present is:first+plural	# T4 + r(is)én(s[ei]), irregular toler, voler
SFX N1 ler rensi [tv][iu]oler	ds:conditional+present is:first+plural	# T4 + r(is)én(s[ei]), irregular toler, voler
SFX N1 ler risen/J2 [ctvʼ]oler	ds:conditional+present is:first+plural	# T4 + r(is)én(s[ei]), irregular toler, voler
SFX N1 ler risen/J2 [tv][iu]oler	ds:conditional+present is:first+plural	# T4 + r(is)én(s[ei]), irregular toler, voler
SFX N1 ler risense [ctvʼ]oler	ds:conditional+present is:first+plural	# T4 + r(is)én(s[ei]), irregular toler, voler
SFX N1 ler risense [tv][iu]oler	ds:conditional+present is:first+plural	# T4 + r(is)én(s[ei]), irregular toler, voler
SFX N1 ler risensi [ctvʼ]oler	ds:conditional+present is:first+plural	# T4 + r(is)én(s[ei]), irregular toler, voler
SFX N1 ler risensi [tv][iu]oler	ds:conditional+present is:first+plural	# T4 + r(is)én(s[ei]), irregular toler, voler
SFX N1 ler ree/J3 [ctvʼ]oler	ds:conditional+present is:second+singular	# T4 + rée, irregular toler, voler
SFX N1 ler ree/J3 [tv][iu]oler	ds:conditional+present is:second+singular	# T4 + rée, irregular toler, voler
SFX N1 ler ríe [ctvʼ]oler	ds:conditional+present is:third	# T4 + rí[ae], irregular toler, voler
SFX N1 ler ríe [tv][iu]oler	ds:conditional+present is:third	# T4 + rí[ae], irregular toler, voler
SFX N1 ler ree/J5 [ctvʼ]oler	ds:conditional+present is:third	# T4 + rée, irregular toler, voler
SFX N1 ler ree/J5 [tv][iu]oler	ds:conditional+present is:third	# T4 + rée, irregular toler, voler
SFX N1 ler rove [ctvʼ]oler	ds:conditional+present is:first+singular	# T4 + ró(v)e, irregular toler, voler
SFX N1 ler rove [tv][iu]oler	ds:conditional+present is:first+singular	# T4 + ró(v)e, irregular toler, voler
SFX N1 ler roe [ctvʼ]oler	ds:conditional+present is:first+singular	# T4 + ró(v)e, irregular toler, voler
SFX N1 ler roe [tv][iu]oler	ds:conditional+present is:first+singular	# T4 + ró(v)e, irregular toler, voler
SFX N1 ler rove [ctvʼ]oler	ds:conditional+present is:first+plural	# T4 + ró(v)e, irregular toler, voler
SFX N1 ler rove [tv][iu]oler	ds:conditional+present is:first+plural	# T4 + ró(v)e, irregular toler, voler
SFX N1 ler roe [ctvʼ]oler	ds:conditional+present is:first+plural	# T4 + ró(v)e, irregular toler, voler
SFX N1 ler roe [tv][iu]oler	ds:conditional+present is:first+plural	# T4 + ró(v)e, irregular toler, voler
SFX N1 ler rove [ctvʼ]oler	ds:conditional+present is:second+singular	# T4 + ró(v)e, irregular toler, voler
SFX N1 ler rove [tv][iu]oler	ds:conditional+present is:second+singular	# T4 + ró(v)e, irregular toler, voler
SFX N1 ler roe [ctvʼ]oler	ds:conditional+present is:second+singular	# T4 + ró(v)e, irregular toler, voler
SFX N1 ler roe [tv][iu]oler	ds:conditional+present is:second+singular	# T4 + ró(v)e, irregular toler, voler
SFX N1 ler rove [ctvʼ]oler	ds:conditional+present is:second+plural	# T4 + ró(v)e, irregular toler, voler
SFX N1 ler rove [tv][iu]oler	ds:conditional+present is:second+plural	# T4 + ró(v)e, irregular toler, voler
SFX N1 ler roe [ctvʼ]oler	ds:conditional+present is:second+plural	# T4 + ró(v)e, irregular toler, voler
SFX N1 ler roe [tv][iu]oler	ds:conditional+present is:second+plural	# T4 + ró(v)e, irregular toler, voler
SFX N1 ler rove [ctvʼ]oler	ds:conditional+present is:third	# T4 + ró(v)e, irregular toler, voler
SFX N1 ler rove [tv][iu]oler	ds:conditional+present is:third	# T4 + ró(v)e, irregular toler, voler
SFX N1 ler roe [ctvʼ]oler	ds:conditional+present is:third	# T4 + ró(v)e, irregular toler, voler
SFX N1 ler roe [tv][iu]oler	ds:conditional+present is:third	# T4 + ró(v)e, irregular toler, voler
SFX N1 ler rou [ctvʼ]oler	ds:conditional+present is:first+singular	# T4 + róu, irregular toler, voler
SFX N1 ler rou [tv][iu]oler	ds:conditional+present is:first+singular	# T4 + róu, irregular toler, voler
SFX N1 ler ree/J1 [ctvʼ]oler	ds:conditional+present is:first+singular	# T4 + rée, irregular toler, voler
SFX N1 ler ree/J1 [tv][iu]oler	ds:conditional+present is:first+singular	# T4 + rée, irregular toler, voler
SFX N1 ler ríe/J1 [ctvʼ]oler	ds:conditional+present is:first+singular	# T4 + rí[ae], irregular toler, voler
SFX N1 ler ríe/J1 [tv][iu]oler	ds:conditional+present is:first+singular	# T4 + rí[ae], irregular toler, voler
SFX N1 ler rou [ctvʼ]oler	ds:conditional+present is:first+plural	# T4 + róu, irregular toler, voler
SFX N1 ler rou [tv][iu]oler	ds:conditional+present is:first+plural	# T4 + róu, irregular toler, voler
SFX N1 ler rou [ctvʼ]oler	ds:conditional+present is:second+singular	# T4 + róu, irregular toler, voler
SFX N1 ler rou [tv][iu]oler	ds:conditional+present is:second+singular	# T4 + róu, irregular toler, voler
SFX N1 ler rié/J4 [ctvʼ]oler	ds:conditional+present is:second+plural	# T4 + r(is)ié, baso belumat, seguxin, cipileño, irregular toler, voler
SFX N1 ler rié/J4 [tv][iu]oler	ds:conditional+present is:second+plural	# T4 + r(is)ié, baso belumat, seguxin, cipileño, irregular toler, voler
SFX N1 ler risié/J4 [ctvʼ]oler	ds:conditional+present is:second+plural	# T4 + r(is)ié, baso belumat, seguxin, cipileño, irregular toler, voler
SFX N1 ler risié/J4 [tv][iu]oler	ds:conditional+present is:second+plural	# T4 + r(is)ié, baso belumat, seguxin, cipileño, irregular toler, voler
SFX N1 ler rou [ctvʼ]oler	ds:conditional+present is:second+plural	# T4 + róu, irregular toler, voler
SFX N1 ler rou [tv][iu]oler	ds:conditional+present is:second+plural	# T4 + róu, irregular toler, voler
SFX N1 ler rou/J5 [ctvʼ]oler	ds:conditional+present is:third	# T4 + róu, irregular toler, voler
SFX N1 ler rou/J5 [tv][iu]oler	ds:conditional+present is:third	# T4 + róu, irregular toler, voler
SFX N1 ler roo [ctvʼ]oler	ds:conditional+present is:first+singular	# T4 + róo, irregular toler, voler
SFX N1 ler roo [tv][iu]oler	ds:conditional+present is:first+singular	# T4 + róo, irregular toler, voler
SFX N1 ler roo [ctvʼ]oler	ds:conditional+present is:first+plural	# T4 + róo, irregular toler, voler
SFX N1 ler roo [tv][iu]oler	ds:conditional+present is:first+plural	# T4 + róo, irregular toler, voler
SFX N1 ler roo [ctvʼ]oler	ds:conditional+present is:second+singular	# T4 + róo, irregular toler, voler
SFX N1 ler roo [tv][iu]oler	ds:conditional+present is:second+singular	# T4 + róo, irregular toler, voler
SFX N1 ler roo [ctvʼ]oler	ds:conditional+present is:second+plural	# T4 + róo, irregular toler, voler
SFX N1 ler roo [tv][iu]oler	ds:conditional+present is:second+plural	# T4 + róo, irregular toler, voler
SFX N1 ler roo/J5 [ctvʼ]oler	ds:conditional+present is:third	# T4 + róo, irregular toler, voler
SFX N1 ler roo/J5 [tv][iu]oler	ds:conditional+present is:third	# T4 + róo, irregular toler, voler
SFX N1 ler ró [ctvʼ]oler	ds:conditional+present is:first+singular	# T4 + ró, irregular toler, voler
SFX N1 ler ró [tv][iu]oler	ds:conditional+present is:first+singular	# T4 + ró, irregular toler, voler
SFX N1 ler ró [ctvʼ]oler	ds:conditional+present is:first+plural	# T4 + ró, irregular toler, voler
SFX N1 ler ró [tv][iu]oler	ds:conditional+present is:first+plural	# T4 + ró, irregular toler, voler
SFX N1 ler ró [ctvʼ]oler	ds:conditional+present is:second+singular	# T4 + ró, irregular toler, voler
SFX N1 ler ró [tv][iu]oler	ds:conditional+present is:second+singular	# T4 + ró, irregular toler, voler
SFX N1 ler ró [ctvʼ]oler	ds:conditional+present is:second+plural	# T4 + ró, irregular toler, voler
SFX N1 ler ró [tv][iu]oler	ds:conditional+present is:second+plural	# T4 + ró, irregular toler, voler
SFX N1 ler ró/J5 [ctvʼ]oler	ds:conditional+present is:third	# T4 + ró, irregular toler, voler
SFX N1 ler ró/J5 [tv][iu]oler	ds:conditional+present is:third	# T4 + ró, irregular toler, voler

# group: subjunctive present
# used if word does not contains ƚ
SFX N2 Y 53
SFX N2 ar on/J2 ar	ds:subjunctive+present is:first+plural	# T12 + (i)ón(e)
SFX N2 ar one ar	ds:subjunctive+present is:first+plural	# T12 + (i)ón(e), baso belumat, liventin, seguxin, cipileño
SFX N2 ar ion/J2 [^cijɉñ]ar	ds:subjunctive+present is:first+plural	# T12 + (i)ón(e)
SFX N2 ar ione [^cijɉñ]ar	ds:subjunctive+present is:first+plural	# T12 + (i)ón(e)
SFX N2 er on/J2 er	ds:subjunctive+present is:first+plural	# T12 + (i)ón(e)
SFX N2 er one er	ds:subjunctive+present is:first+plural	# T12 + (i)ón(e), baso belumat, liventin, seguxin, cipileño
SFX N2 er ion/J2 [^cijɉñ]er	ds:subjunctive+present is:first+plural	# T12 + (i)ón(e)
SFX N2 er ione [^cijɉñ]er	ds:subjunctive+present is:first+plural	# T12 + (i)ón(e)
SFX N2 erò on/J2 erò	ds:subjunctive+present is:first+plural	# T12 + (i)ón(e)
SFX N2 erò one erò	ds:subjunctive+present is:first+plural	# T12 + (i)ón(e), baso belumat, liventin, seguxin, cipileño
SFX N2 erò ion/J2 [^cijɉñ]erò	ds:subjunctive+present is:first+plural	# T12 + (i)ón(e)
SFX N2 erò ione [^cijɉñ]erò	ds:subjunctive+present is:first+plural	# T12 + (i)ón(e)
SFX N2 ar en/J2 ar	ds:subjunctive+present is:first+plural	# T12 + én(e), metaplaxmo
SFX N2 r n/J2 er	ds:subjunctive+present is:first+plural	# T12 + én(e)
SFX N2 rò n/J2 erò	ds:subjunctive+present is:first+plural	# T12 + én(e)
SFX N2 r ne er	ds:subjunctive+present is:first+plural	# T12 + én(e)
SFX N2 ar ene ar	ds:subjunctive+present is:first+plural	# T12 + én(e), metaplaxmo
SFX N2 rò ne erò	ds:subjunctive+present is:first+plural	# T12 + én(e)
SFX N2 ar ede/J4 ar	ds:subjunctive+present is:second+plural	# T12 + é([dg]e), metaplaxmo
SFX N2 ar ege/J4 ar	ds:subjunctive+present is:second+plural	# T12 + é([dg]e), metaplaxmo
SFX N2 er é/J4 er	ds:subjunctive+present is:second+plural	# T12 + é([dg]e)
SFX N2 r de/J4 er	ds:subjunctive+present is:second+plural	# T12 + é([dg]e), baso belumat
SFX N2 r ge/J4 er	ds:subjunctive+present is:second+plural	# T12 + é([dg]e), seguxin, cipileño
SFX N2 erò é/J4 erò	ds:subjunctive+present is:second+plural	# T12 + é([dg]e)
SFX N2 rò de/J4 erò	ds:subjunctive+present is:second+plural	# T12 + é([dg]e), baso belumat
SFX N2 rò ge/J4 erò	ds:subjunctive+present is:second+plural	# T12 + é([dg]e), seguxin, cipileño
SFX N2 ixerò ís dixerò	ds:subjunctive+present is:first+singular	# T8 + e, irregular díxer
SFX N2 uxerò ús duxerò	ds:subjunctive+present is:first+singular	# T8 + e, irregular dúxer
SFX N2 ixerò ís dixerò	ds:subjunctive+present is:second+singular	# T8 + e, 2s=3, irregular díxer
SFX N2 uxerò ús duxerò	ds:subjunctive+present is:second+singular	# T8 + e, 2s=3, irregular dúxer
SFX N2 ixerò ís dixerò	ds:subjunctive+present is:third	# T8 + e, irregular díxer
SFX N2 uxerò ús duxerò	ds:subjunctive+present is:third	# T8 + e, irregular dúxer
SFX N2 oler upion/J2 [vʼ]oler	ds:subjunctive+present is:first+plural	# T12 + (i)ón(e), irregular voler
SFX N2 oler upione [vʼ]oler	ds:subjunctive+present is:first+plural	# T12 + (i)ón(e), baso belumat, liventin, seguxin, cipileño, irregular voler
SFX N2 oler upien/J2 [vʼ]oler	ds:subjunctive+present is:first+plural	# T12 + én(e), irregular voler
SFX N2 oler upiene [vʼ]oler	ds:subjunctive+present is:first+plural	# T12 + én(e), irregular voler
SFX N2 oler upié/J4 [vʼ]oler	ds:subjunctive+present is:second+plural	# T12 + é([dg]e), irregular voler
SFX N2 oler upiede/J4 [vʼ]oler	ds:subjunctive+present is:second+plural	# T12 + é([dg]e), baso belumat, irregular voler
SFX N2 oler upiege/J4 [vʼ]oler	ds:subjunctive+present is:second+plural	# T12 + é([dg]e), seguxin, cipileño, irregular voler
SFX N2 éver ebion/J2 déver	ds:subjunctive+present is:first+plural	# T12 + (i)ón(e), irregular déver
SFX N2 éver ebione déver	ds:subjunctive+present is:first+plural	# T12 + (i)ón(e), baso belumat, liventin, seguxin, cipileño, irregular déver
SFX N2 éver ebien/J2 déver	ds:subjunctive+present is:first+plural	# T12 + én(e), irregular déver
SFX N2 éver ebiene déver	ds:subjunctive+present is:first+plural	# T12 + én(e), irregular déver
SFX N2 éver ebié/J4 déver	ds:subjunctive+present is:second+plural	# T12 + é([dg]e), irregular déver
SFX N2 éver ebiede/J4 déver	ds:subjunctive+present is:second+plural	# T12 + é([dg]e), baso belumat, irregular déver
SFX N2 éver ebiege/J4 déver	ds:subjunctive+present is:second+plural	# T12 + é([dg]e), seguxin, cipileño, irregular déver
SFX N2 éver ebion/J2 diéver	ds:subjunctive+present is:first+plural	# T12 + (i)ón(e), irregular déver
SFX N2 éver ebione diéver	ds:subjunctive+present is:first+plural	# T12 + (i)ón(e), baso belumat, liventin, seguxin, cipileño, irregular déver
SFX N2 éver ebien/J2 diéver	ds:subjunctive+present is:first+plural	# T12 + én(e), irregular déver
SFX N2 éver ebiene diéver	ds:subjunctive+present is:first+plural	# T12 + én(e), irregular déver
SFX N2 éver ebié/J4 diéver	ds:subjunctive+present is:second+plural	# T12 + é([dg]e), irregular déver
SFX N2 éver ebiede/J4 diéver	ds:subjunctive+present is:second+plural	# T12 + é([dg]e), baso belumat, irregular déver
SFX N2 éver ebiege/J4 diéver	ds:subjunctive+present is:second+plural	# T12 + é([dg]e), seguxin, cipileño, irregular déver

# -ér, '-er
# group: imperative present
# used if word does not contains ƚ
SFX N3 Y 6
SFX N3 er è/K0k1 er	ds:imperative+present is:second+plural	# T12 + [èé]
SFX N3 er é/K0k1 er	ds:imperative+present is:second+plural	# T12 + [èé]
SFX N3 erò è/K0k1 erò	ds:imperative+present is:second+plural	# T12 + [èé]
SFX N3 erò é/K0k1 erò	ds:imperative+present is:second+plural	# T12 + [èé]
SFX N3 aerò trè/K0k1 traerò	ds:imperative+present is:second+plural	# T12 + [èé], irregular tràer
SFX N3 aerò tré/K0k1 traerò	ds:imperative+present is:second+plural	# T12 + [èé], irregular tràer

# group: indefinitive form
# used if word does not contains ƚ
SFX N4 Y 25
SFX N4 r d [ai]r	ds:participle+passive+weak is:singular+masculine	# T6 + d[oiae], T6 + ([oiae])
SFX N4 r t [ai]r	ds:participle+passive+weak is:singular+masculine	# T6 + d[oiae], T6 + ([oiae])
SFX N4 er ud [^u]er	ds:participle+passive+weak is:singular+masculine	# T6 + d[oiae], T6 + ([oiae])
SFX N4 er ut [^u]er	ds:participle+passive+weak is:singular+masculine	# T6 + d[oiae], T6 + ([oiae])
SFX N4 er d uer	ds:participle+passive+weak is:singular+masculine	# T6 + d[oiae], T6 + ([oiae])
SFX N4 er t uer	ds:participle+passive+weak is:singular+masculine	# T6 + d[oiae], T6 + ([oiae])
SFX N4 erò ud [^u]erò	ds:participle+passive+weak is:singular+masculine	# T6 + d[oiae], T6 + ([oiae])
SFX N4 erò ut [^u]erò	ds:participle+passive+weak is:singular+masculine	# T6 + d[oiae], T6 + ([oiae])
SFX N4 erò d uerò	ds:participle+passive+weak is:singular+masculine	# T6 + d[oiae], T6 + ([oiae])
SFX N4 erò t uerò	ds:participle+passive+weak is:singular+masculine	# T6 + d[oiae], T6 + ([oiae])
SFX N4 ir ed ir	ds:participle+passive+weak is:singular+masculine	# T6 + d[oiae], T6 + ([oiae]), metaplaxmo
SFX N4 ir et ir	ds:participle+passive+weak is:singular+masculine	# T6 + d[oiae], T6 + ([oiae]), metaplaxmo
SFX N4 ar esto/A1FS ar	ds:participle+passive+weak is:singular+masculine	# T2 + st[oiae] = T7 + st[oiae], metaplaxmo, liventin
SFX N4 r st [ae]r	ds:participle+passive+weak is:singular+masculine	# T2 + st[oiae] = T7 + st[oiae], sonoriđaŧion final
SFX N4 er ast er	ds:participle+passive+weak is:singular+masculine	# T2 + st[oiae] = T7 + st[oiae], metaplaxmo, sonoriđaŧion final
SFX N4 r st ir	ds:participle+passive+weak is:singular+masculine	# T2 + st[oiae], sonoriđaŧion final
SFX N4 rò st erò	ds:participle+passive+weak is:singular+masculine	# T2 + st[oiae], sonoriđaŧion final
SFX N4 ir est ir	ds:participle+passive+weak is:singular+masculine	# T7 + st[oiae], metaplaxmo, sonoriđaŧion final
SFX N4 ir ast ir	ds:participle+passive+weak is:singular+masculine	# T7 + st[oiae], metaplaxmo, sonoriđaŧion final
SFX N4 r nde/FSK0k1 ar	ds:gerund+simple	# T2 + nde
SFX N4 r nde/FSK0k1 [ei]r	ds:gerund+simple	# T2 + nde
SFX N4 rò nde/FSK0k1 erò	ds:gerund+simple	# T2 + nde
SFX N4 er ande/FSK0k1 er	ds:gerund+simple	# T7 + n[dt]o, metaplaxmo
SFX N4 ir ende/FSK0k1 ir	ds:gerund+simple	# T2 + nde, metaplaxmo
SFX N4 ir ande/FSK0k1 ir	ds:gerund+simple	# T2 + nde, metaplaxmo


# -àr, -ér, '-er, -ír
SFX W0 Y 19
SFX W0 e o/J1K0 e	ds:indicative+present is:first+singular	# T8 + [oe]
SFX W0 e i/J3K0 e	ds:indicative+present is:second+singular	# T8 + i
SFX W0 e a/J1 e	ds:subjunctive+present is:first+singular	# T8 + a
SFX W0 xer ga/J1 d[íú]xer	ds:subjunctive+present is:first+singular	# T8 + a, irregular díxer, dúxer
SFX W0 oder òso/J1K0 oder	ds:indicative+present is:first+singular	# T8 + [oe], irregular poder
SFX W0 er go/J1K0 tràer	ds:indicative+present is:first+singular	# T8 + [oe], irregular tràer
SFX W0 er gi/J3K0 tràer	ds:indicative+present is:second+singular	# T8 + i, irregular tràer
SFX W0 er ga/J1 tràer	ds:subjunctive+present is:first+singular	# T8 + a, irregular tràer
SFX W0 oler ògo/J1K0 [ct]oler	ds:indicative+present is:first+singular	# T8 + [oe], irregular toler, voler
SFX W0 oler ògo/J1K0 [tv][iu]oler	ds:indicative+present is:first+singular	# T8 + [oe], irregular toler, voler
SFX W0 oler ògi/J3K0 [ct]oler	ds:indicative+present is:second+singular	# T8 + i, irregular toler, voler
SFX W0 oler ògi/J3K0 [tv][iu]oler	ds:indicative+present is:second+singular	# T8 + i, irregular toler, voler
SFX W0 oler òga/J1 [ct]oler	ds:subjunctive+present is:first+singular	# T8 + a, irregular toler, voler
SFX W0 oler òga/J1 [tv][iu]oler	ds:subjunctive+present is:first+singular	# T8 + a, irregular toler, voler
SFX W0 oler úpia/J1 [vʼ]oler	ds:subjunctive+present is:first+singular	# T8 + a, irregular voler
SFX W0 ver bia/J1 déver	ds:subjunctive+present is:first+singular	# T8 + a, irregular déver
SFX W0 ver bia/J1 diéver	ds:subjunctive+present is:first+singular	# T8 + a, irregular déver
SFX W0 aver ào/J1K0 saver	ds:indicative+present is:first+singular	# T8 + [oe], irregular saver
SFX W0 aver ài/J3K0 saver	ds:indicative+present is:second+singular	# T8 + i, irregular saver

# -àr, -ér, '-er, -ír
SFX W8 Y 7
SFX W8 e i/J3 [^i]e	ds:subjunctive+present is:second+singular	# T8 + i, na sílaba solke (xvie > xvii)
SFX W8 e 0/J3 ie	ds:subjunctive+present is:second+singular	# T8 + i, se do o pí sílabe ke le fenise par –ie (studie > studi)
SFX W8 xer gi/J3 d[íú]xer	ds:subjunctive+present is:second+singular	# T8 + i, irregular díxer, dúxer
SFX W8 er gi/J3 tràer	ds:subjunctive+present is:second+singular	# T8 + i, irregular tràer
SFX W8 oler upie/J3 [vʼ]oler	ds:subjunctive+present is:second+singular	# T8 + i, irregular voler
SFX W8 ver bi/J3 déver	ds:subjunctive+present is:second+singular	# T8 + i, irregular déver
SFX W8 ver bi/J3 diéver	ds:subjunctive+present is:second+singular	# T8 + i, irregular déver

# for '–[aei]r
SFX V0 Y 2
SFX V0 0 0/J3 is	ds:indicative+present is:second+singular	# T8 + is
SFX V0 e is/J3 e	ds:indicative+present is:second+singular	# T8 + is

# for '–ir/–iso–
SFX V1 Y 13
SFX V1 ise ísis/J3 ise	ds:indicative+present is:second+singular	# T8 + is
SFX V1 e i/J3 ise	ds:indicative+present is:second+singular	# T8 + i
SFX V1 e a/J1 ise	ds:subjunctive+present is:first+singular	# T8 + a
SFX V1 e i/J3 ise	ds:subjunctive+present is:second+singular	# T8 + i
SFX V1 0 0 ise	ds:subjunctive+present is:third	# T8 + [ea]
SFX V1 e a ise	ds:subjunctive+present is:third	# T8 + [ea]
SFX V1 e o ise	ds:indicative+present is:third	# T10
SFX V1 e a ise	ds:indicative+present is:third	# T10
SFX V1 e i ise	ds:indicative+present is:third	# T10, dhulian
SFX V1 e i/K0 ise	ds:imperative+present is:second+singular	# T9
SFX V1 e a/J3 ise	ds:indicative+present is:second+singular	# T10
SFX V1 e è ise	ds:imperative+present is:second+plural	# T12 + [èé]
SFX V1 e é ise	ds:imperative+present is:second+plural	# T12 + [èé]

# for '–ir/–iso–, northern
# used if word does not contains ƚ
SFX V2 Y 31
SFX V2 e 0 ise	ds:indicative+present is:first+singular	# T8 + [oe], belumat, ko sonoriđaŧion final
SFX V2 0 0/FS ise	ds:indicative+present is:second+singular	# T8 + e, 2s=3, belumat
SFX V2 e 0 ise	ds:subjunctive+present is:first+singular	# T8 + e, ko sonoriđaŧion final
SFX V2 e 0 ise	ds:subjunctive+present is:second+singular	# T8 + e, 2s=3, belumat, ko sonoriđaŧion final
SFX V2 ise íses/J3 ise	ds:indicative+present is:second+singular	# T8 + es, 2s=3, belumat
SFX V2 ir on/J2 ir	ds:indicative+present is:first+plural	# T12 + ón
SFX V2 ir en/J2 ir	ds:indicative+present is:first+plural	# T12 + én
SFX V2 ir è/J4 ir	ds:indicative+present is:second+plural	# T12 + [èé]
SFX V2 ir on/J2 ir	ds:subjunctive+present is:first+plural	# T12 + (i)ón(e)
SFX V2 ir one ir	ds:subjunctive+present is:first+plural	# T12 + (i)ón(e), baso belumat, liventin, seguxin, cipileño
SFX V2 r on/J2 ir	ds:subjunctive+present is:first+plural	# T12 + (i)ón(e)
SFX V2 r one ir	ds:subjunctive+present is:first+plural	# T12 + (i)ón(e), baso belumat, liventin, seguxin, cipileño
SFX V2 ir en/J2 ir	ds:subjunctive+present is:first+plural	# T12 + én(e), metaplaxmo
SFX V2 ir ene ir	ds:subjunctive+present is:first+plural	# T12 + én(e), metaplaxmo
SFX V2 ir ede/J4 ir	ds:subjunctive+present is:second+plural	# T12 + é([dg]e), metaplaxmo
SFX V2 ir ege/J4 ir	ds:subjunctive+present is:second+plural	# T12 + é([dg]e), metaplaxmo
SFX V2 ir è ir	ds:imperative+present is:second+plural	# T12 + [èé]
SFX V2 ir é ir	ds:imperative+present is:second+plural	# T12 + [èé]
SFX V2 e è/J4 ise	ds:indicative+present is:second+plural	# T12 + [èé]
SFX V2 e é/J4 ise	ds:indicative+present is:second+plural	# T12 + [èé]
SFX V2 e on/J2 ise	ds:indicative+present is:first+plural	# T12 + ón
SFX V2 0 n/J2 ise	ds:indicative+present is:first+plural	# T12 + én
SFX V2 se on/J2 ise	ds:subjunctive+present is:first+plural	# T12 + (i)ón(e)
SFX V2 se one ise	ds:subjunctive+present is:first+plural	# T12 + (i)ón(e), baso belumat, liventin, seguxin, cipileño
SFX V2 e on/J2 ise	ds:subjunctive+present is:first+plural	# T12 + (i)ón(e)
SFX V2 e one ise	ds:subjunctive+present is:first+plural	# T12 + (i)ón(e), baso belumat, liventin, seguxin, cipileño
SFX V2 0 n/J2 ise	ds:subjunctive+present is:first+plural	# T12 + én(e), metaplaxmo
SFX V2 0 ne ise	ds:subjunctive+present is:first+plural	# T12 + én(e), metaplaxmo
SFX V2 e é/J4 ise	ds:subjunctive+present is:second+plural	# T12 + é([dg]e)
SFX V2 0 de/J4 ise	ds:subjunctive+present is:second+plural	# T12 + é([dg]e), metaplaxmo, baso belumat
SFX V2 0 ge/J4 ise	ds:subjunctive+present is:second+plural	# T12 + é([dg]e), metaplaxmo, seguxin, cipileño

# from T3, T4, for –ar
SFX W1 Y 3
SFX W1 e a e	ds:indicative+present is:third	# T10
SFX W1 e i e	ds:indicative+present is:third	# T10, dhulian
SFX W1 e a/K0 e	ds:imperative+present is:second+singular	# T9

# from T3, T4, for -ér, '-er, -ír
SFX W2 Y 5
SFX W2 e i/K0 e	ds:imperative+present is:second+singular	# T9
SFX W2 0 0/K0 e	ds:imperative+present is:second+singular	# T9
SFX W2 er i/K0 tràer	ds:imperative+present is:second+singular	# T9, irregular tràer
SFX W2 er 0/K0 tràer	ds:imperative+present is:second+singular	# T9, irregular tràer
SFX W2 aver à/K0 saver	ds:imperative+present is:second+singular	# T9, irregular saver

# -àr, -ér, '-er, -ír, -ír/is
SFX W3 Y 45
SFX W3 0 0/J1 e	ds:indicative+present is:first+singular	# T8 + [oe], belumat
SFX W3 0 0/J1 e	ds:subjunctive+present is:first+singular	# T8 + e
SFX W3 e a/J3 e	ds:subjunctive+present is:second+singular	# T8 + a
SFX W3 0 0/J3 e	ds:subjunctive+present is:second+singular	# T8 + e, 2s=3, belumat
SFX W3 0 0 e	ds:subjunctive+present is:third	# T8 + e
SFX W3 e a e	ds:subjunctive+present is:third	# T8 + a
SFX W3 xer ge/J1 d[íú]xer	ds:subjunctive+present is:first+singular	# T8 + e, irregular díxer, dúxer
SFX W3 xer ga/J3 d[íú]xer	ds:subjunctive+present is:second+singular	# T8 + a, irregular díxer, dúxer
SFX W3 xer ge/J3 d[íú]xer	ds:subjunctive+present is:second+singular	# T8 + e, 2s=3, belumat, irregular díxer, dúxer
SFX W3 xer ge d[íú]xer	ds:subjunctive+present is:third	# T8 + e, irregular díxer, dúxer
SFX W3 xer ga d[íú]xer	ds:subjunctive+present is:third	# T8 + a, irregular díxer, dúxer
SFX W3 oder òse/J1 oder	ds:indicative+present is:first+singular	# T8 + [oe], belumat
SFX W3 er ge/J1 tràer	ds:indicative+present is:first+singular	# T8 + [oe], belumat, irregular tràer
SFX W3 er ge/J1 tràer	ds:subjunctive+present is:first+singular	# T8 + e, irregular tràer
SFX W3 er ga/J3 tràer	ds:subjunctive+present is:second+singular	# T8 + a, irregular tràer
SFX W3 er ge/J3 tràer	ds:subjunctive+present is:second+singular	# T8 + e, 2s=3, belumat, irregular tràer
SFX W3 er ge tràer	ds:subjunctive+present is:third	# T8 + e, irregular tràer
SFX W3 er ga tràer	ds:subjunctive+present is:third	# T8 + a, irregular tràer
SFX W3 oler òge/J1 [ct]oler	ds:indicative+present is:first+singular	# T8 + [oe], belumat, irregular toler, voler
SFX W3 oler òge/J1 [tv][iu]oler	ds:indicative+present is:first+singular	# T8 + [oe], belumat, irregular toler, voler
SFX W3 oler òge/J1 [ct]oler	ds:subjunctive+present is:first+singular	# T8 + e, irregular toler, voler
SFX W3 oler òge/J1 [tv][iu]oler	ds:subjunctive+present is:first+singular	# T8 + e, irregular toler, voler
SFX W3 oler òga/J3 [ct]oler	ds:subjunctive+present is:second+singular	# T8 + a, irregular toler, voler
SFX W3 oler òga/J3 [tv][iu]oler	ds:subjunctive+present is:second+singular	# T8 + a, irregular toler, voler
SFX W3 oler òge/J3 [ct]oler	ds:subjunctive+present is:second+singular	# T8 + e, 2s=3, belumat, irregular toler, voler
SFX W3 oler òge/J3 [tv][iu]oler	ds:subjunctive+present is:second+singular	# T8 + e, 2s=3, belumat, irregular toler, voler
SFX W3 oler òge [ct]oler	ds:subjunctive+present is:third	# T8 + e, irregular toler, voler
SFX W3 oler òge [tv][iu]oler	ds:subjunctive+present is:third	# T8 + e, irregular toler, voler
SFX W3 oler òga [ct]oler	ds:subjunctive+present is:third	# T8 + a, irregular toler, voler
SFX W3 oler òga [tv][iu]oler	ds:subjunctive+present is:third	# T8 + a, irregular toler, voler
SFX W3 oler úpie/J1 [vʼ]oler	ds:subjunctive+present is:first+singular	# T8 + e, irregular voler
SFX W3 oler úpia/J3 [vʼ]oler	ds:subjunctive+present is:second+singular	# T8 + a, irregular voler
SFX W3 oler úpie/J3 [vʼ]oler	ds:subjunctive+present is:second+singular	# T8 + e, 2s=3, belumat, irregular voler
SFX W3 oler úpie [vʼ]oler	ds:subjunctive+present is:third	# T8 + e, irregular voler
SFX W3 oler úpia [vʼ]oler	ds:subjunctive+present is:third	# T8 + a, irregular voler
SFX W3 ver bie/J1 déver	ds:subjunctive+present is:first+singular	# T8 + e, irregular déver
SFX W3 ver bia/J3 déver	ds:subjunctive+present is:second+singular	# T8 + a, irregular déver
SFX W3 ver bie/J3 déver	ds:subjunctive+present is:second+singular	# T8 + e, 2s=3, belumat, irregular déver
SFX W3 ver bie déver	ds:subjunctive+present is:third	# T8 + e, irregular déver
SFX W3 ver bia déver	ds:subjunctive+present is:third	# T8 + a, irregular déver
SFX W3 ver bie/J1 diéver	ds:subjunctive+present is:first+singular	# T8 + e, irregular déver
SFX W3 ver bia/J3 diéver	ds:subjunctive+present is:second+singular	# T8 + a, irregular déver
SFX W3 ver bie/J3 diéver	ds:subjunctive+present is:second+singular	# T8 + e, 2s=3, belumat, irregular déver
SFX W3 ver bie diéver	ds:subjunctive+present is:third	# T8 + e, irregular déver
SFX W3 ver bia diéver	ds:subjunctive+present is:third	# T8 + a, irregular déver

# -ar with è or ò stress
SFX W4 Y 2
SFX W4 e a/J3 e	ds:indicative+present is:second+singular	# T10
SFX W4 0 0/J3 e	ds:indicative+present is:second+singular	# T8 + e, 2s=3, belumat

# for '–ar
SFX W5 Y 4
SFX W5 e as/J3 e	ds:indicative+present is:second+singular	# T10 + s
SFX W5 0 s/J3 e	ds:indicative+present is:second+singular	# T8 + es, 2s=3, belumat
SFX W5 is as/J3 is	ds:indicative+present is:second+singular	# T10 + s
SFX W5 is es/J3 is	ds:indicative+present is:second+singular	# T8 + es, 2s=3, belumat

# used if word does not contains đ or ŧ
SFX V7 Y 1
SFX V7 0 e r	ds:infinitive+simple	# T1 + r(e), padoan, coxòto

# used if word does not contains đ or ŧ
SFX V8 Y 11
SFX V8 ar àʼ ar	ds:infinitive+simple	# T1, buranèl
SFX V8 ar íʼ [^ïü]ar	ds:infinitive+simple	# T1, coxòto
SFX V8 ïar iíʼ ïar	ds:infinitive+simple	# T1, coxòto
SFX V8 üar uíʼ üar	ds:infinitive+simple	# T1, coxòto
SFX V8 er íʼ er	ds:infinitive+simple	# T1, coxòto
SFX V8 erò íʼ erò	ds:infinitive+simple	# T1, coxòto
SFX V8 er éʼ er	ds:infinitive+simple	# T1, buranèl
SFX V8 erò éʼ erò	ds:infinitive+simple	# T1, buranèl
SFX V8 ir íʼ [^ïü]ir	ds:infinitive+simple	# T1, buranèl, coxòto
SFX V8 üir uíʼ üir	ds:infinitive+simple	# T1, buranèl, coxòto
SFX V8 ïir iíʼ ïir	ds:infinitive+simple	# T1, buranèl, coxòto

# used if word does not contains ƚ
SFX V9 Y 14
SFX V9 ver r béver	ds:infinitive+simple	# T1 + r(e)
SFX V9 ver re béver	ds:infinitive+simple	# T1 + r(e)
SFX V9 er r tràer	ds:infinitive+simple	# T1 + r(e)
SFX V9 er re tràer	ds:infinitive+simple	# T1 + r(e)
SFX V9 xer r d[íú]xer	ds:infinitive+simple	# T1 + r(e)
SFX V9 xer re d[íú]xer	ds:infinitive+simple	# T1 + r(e)
SFX V9 ner r póner	ds:infinitive+simple	# T1 + r(e)
SFX V9 ner re póner	ds:infinitive+simple	# T1 + r(e)
SFX V9 er re [àèéòóíú][dđtv]er	ds:infinitive+simple	# T1 + r(e)
SFX V9 er re [àèéòóíú][lnr][dx]er	ds:infinitive+simple	# T1 + r(e)
SFX V9 er re èser	ds:infinitive+simple	# T1 + r(e), pavan
SFX V9 er tre èser	ds:infinitive+simple	# T1 + r(e)
SFX V9 èser ser èser	ds:infinitive+simple	# T1 + r(e)
SFX V9 er dre èner	ds:infinitive+simple	# T1 + r(e)


#----


# vèrbi –àr inregolari: (re)andar
# changes in indicative present, subjunctive present, imperative present, gerund simple
SFX xA Y 47
SFX xA andar vào/J1 andar	ds:indicative+present is:first+singular	# T8 + [oe]
SFX xA andar vàgo/J1 andar	ds:indicative+present is:first+singular	# T8 + [oe]
SFX xA andar vàe/J1 andar	ds:indicative+present is:first+singular	# T8 + [oe], belumat
SFX xA andar vémo/J2 andar	ds:indicative+present is:first+plural	# T5 + mo
SFX xA andar vón/J2 andar	ds:indicative+present is:first+plural	# T12 + ón, belumat
SFX xA andar vén/J2 andar	ds:indicative+present is:first+plural	# T12 + én, belumat
SFX xA andar vài/J3 andar	ds:indicative+present is:second+singular	# T8 + i
SFX xA andar và/J3 andar	ds:indicative+present is:second+singular	# T10
SFX xA andar vàe/J3 andar	ds:indicative+present is:second+singular	# T8 + e, 2s=3, belumat
SFX xA andar vé/J4 andar	ds:indicative+present is:second+plural	# T5
SFX xA andar vè/J4 andar	ds:indicative+present is:second+plural	# T5
SFX xA andar và andar	ds:indicative+present is:third	# T10
SFX xA andar vàe andar	ds:indicative+present is:third	# belumat
SFX xA andar vài andar	ds:indicative+present is:third	# T10, dhulian
SFX xA andar vàs/J3 andar	st:àndis ds:indicative+present is:second+singular	# T10 + s
SFX xA andar vàa/J1 andar	ds:subjunctive+present is:first+singular	# T8 + a
SFX xA andar vàga/J1 andar	ds:subjunctive+present is:first+singular	# T8 + a
SFX xA andar vàe/J1 andar	ds:subjunctive+present is:first+singular	# T8 + e, belumat
SFX xA andar vón/J2 andar	ds:subjunctive+present is:first+plural	# T12 + (i)ón(e)
SFX xA andar vóne andar	ds:subjunctive+present is:first+plural	# T12 + (i)ón(e), baso belumat, liventin, seguxin, cipileño
SFX xA andar vión/J2 andar	ds:subjunctive+present is:first+plural	# T12 + (i)ón(e)
SFX xA andar vióne andar	ds:subjunctive+present is:first+plural	# T12 + (i)ón(e)
SFX xA andar vén/J2 andar	ds:subjunctive+present is:first+plural	# T12 + én(e), metaplaxmo
SFX xA andar véne andar	ds:subjunctive+present is:first+plural	# T12 + én(e), metaplaxmo
SFX xA andar vàa/J3 andar	ds:subjunctive+present is:second+singular	# T8 + a
SFX xA andar vàga/J3 andar	ds:subjunctive+present is:second+singular	# T8 + a
SFX xA andar vàe/J3 andar	ds:subjunctive+present is:second+singular	# T8 + e, 2s=3, belumat
SFX xA andar vàge/J3 andar	ds:subjunctive+present is:second+singular	# T8 + e, 2s=3, belumat
SFX xA andar vài/J3 andar	ds:subjunctive+present is:second+singular	# T8 + i, na sílaba solke (xvie > xvii)
SFX xA andar vàgi/J3 andar	ds:subjunctive+present is:second+singular	# T8 + i, na sílaba solke (xvie > xvii)
SFX xA andar vè/J4 andar	ds:subjunctive+present is:second+plural	# T5, venethian
SFX xA andar vé/J4 andar	ds:subjunctive+present is:second+plural	# T5, arkade
SFX xA andar véde/J4 andar	ds:subjunctive+present is:second+plural	# T12 + é([dg]e), metaplaxmo
SFX xA andar vége/J4 andar	ds:subjunctive+present is:second+plural	# T12 + é([dg]e), metaplaxmo
SFX xA andar vé andar	ds:subjunctive+present is:third	# T8 + [oe], belumat
SFX xA andar và andar	ds:subjunctive+present is:third	# T8 + a
SFX xA andar và-lo/J6 andar	ds:subjunctive+present is:third is:singular+masculine	# T8 + a
SFX xA andar và-ƚo/J8 andar	ds:subjunctive+present is:third is:singular+masculine	# T8 + a
SFX xA andar và/K0 andar	st:ande ds:imperative+present is:second+singular	# T9
SFX xA andar vé/K0 andar	st:andar ds:imperative+present is:second+plural	# T5
SFX xA andar vè/K0 andar	st:andar ds:imperative+present is:second+plural	# T5
SFX xA andar vé-l/k1 andar	st:andar ds:imperative+present is:second+plural ds:pronomenal+accusative	# T5
SFX xA andar vè-l/k1 andar	st:andar ds:imperative+present is:second+plural ds:pronomenal+accusative	# T5
SFX xA andar vé-ƚo/k2 andar	st:andar ds:imperative+present is:second+plural ds:pronomenal+accusative	# T5
SFX xA andar vè-ƚo/k2 andar	st:andar ds:imperative+present is:second+plural ds:pronomenal+accusative	# T5
SFX xA r gando/K0 [aʼ]ndar	ds:gerund+simple	# T2 + n[dt]o
SFX xA r ganto/K0 [aʼ]ndar	ds:gerund+simple	# T2 + n[dt]o

# vèrbi –ér inregolari: (re)av?er, (re)g(av?)er, ʼv?er
# different conjugation in indicative present, subjunctive present, imperative present
# subjunctive present of "apier"
SFX xB Y 30
SFX xB r mo/J2 er	ds:indicative+present is:first+plural	# T5 + mo
SFX xB er imo/J2 er	ds:indicative+present is:first+plural	# T5 + mo
SFX xB er é/J4 er	ds:indicative+present is:second+plural	# T5
SFX xB er í/J4 er	ds:indicative+present is:second+plural	# T5
SFX xB r mo/J2 er	ds:subjunctive+present is:first+plural	# T5 + mo
SFX xB er imo/J2 er	ds:subjunctive+present is:first+plural	# T5 + mo
SFX xB er è/J4 er	ds:subjunctive+present is:second+plural	# T5, venethian
SFX xB er é/J4 er	ds:subjunctive+present is:second+plural	# T5, arkade
SFX xB er í/J4 er	ds:subjunctive+present is:second+plural	# T5
SFX xB er é/K0 er	ds:imperative+present is:second+plural	# T5
SFX xB er í/K0 er	ds:imperative+present is:second+plural	# T5
SFX xB aver à-lo/J6 aver	ds:subjunctive+present is:third is:singular+masculine	# T8 + a
SFX xB er é-l/k1 er	ds:imperative+present is:second+plural ds:pronomenal+accusative	# T5
SFX xB er í-l/k1 er	ds:imperative+present is:second+plural ds:pronomenal+accusative	# T5
SFX xB aver àpia/J1 aver	ds:subjunctive+present is:first+singular	# T8 + a
SFX xB aver àpie/J1 aver	ds:subjunctive+present is:first+singular	# T8 + e
SFX xB aver àpia/J3 aver	ds:subjunctive+present is:second+singular	# T8 + a
SFX xB aver àpie/J3 aver	ds:subjunctive+present is:second+singular	# T8 + e, 2s=3, belumat
SFX xB aver àpie aver	ds:subjunctive+present is:third	# T8 + e
SFX xB aver àpia aver	ds:subjunctive+present is:third	# T8 + a
SFX xB ver pion/J2 aver	ds:subjunctive+present is:first+plural	# T12 + (i)ón(e)
SFX xB ver pione aver	ds:subjunctive+present is:first+plural	# T12 + (i)ón(e)
SFX xB ver pien/J2 aver	ds:subjunctive+present is:first+plural	# T12 + én(e)
SFX xB ver piene aver	ds:subjunctive+present is:first+plural	# T12 + én(e)
SFX xB ver pié/J4 aver	ds:subjunctive+present is:second+plural	# T12 + é([dg]e)
SFX xB ver piede/J4 aver	ds:subjunctive+present is:second+plural	# T12 + é([dg]e), baso belumat
SFX xB ver piege/J4 aver	ds:subjunctive+present is:second+plural	# T12 + é([dg]e), seguxin, cipileño
SFX xB aver à/K0 aver	ds:imperative+present is:second+singular	# T9
SFX xB er è/K0k1 aver	ds:imperative+present is:second+plural	# T12 + [èé]
SFX xB er é/K0k1 aver	ds:imperative+present is:second+plural	# T12 + [èé]

# vèrbi –ér inregolari: (a(s)|apar|de|(in)kon|intra|man|(re)o|re|sos|tra)[ct][èé][nñ]er, (a(r)|ben|de(x)|(des|re)kon|in|inter|intr[ae]|kontra|mal|per|pre|(re)so|pro|rin|sko(n)|sora|x)[vʼ][èéí][nñ]er/ʼñer
# t[èé][nñ]er > ŧ[èé][nñ]er > c[èé][nñ]er
# changes in indicative present, imperative present
SFX xC Y 6
SFX xC èñer ièn [^c]èñer	ds:indicative+present is:third	# T10 = T8 + e
SFX xC ñer n èñer	ds:indicative+present is:third	# T10 = T8 + e
SFX xC èñer ièn [^c]èñer	ds:imperative+present is:second+singular	# T9
SFX xC èñer ien [^c]èñer	ds:imperative+present is:second+singular	# T9
SFX xC ñer n èñer	ds:imperative+present is:second+singular	# T9
SFX xC er 0 céner	ds:imperative+present is:second+singular	# T9

# vèrbi –ér inregolari: (des|re)(t[iu]?|c)oler, (ben|mal|re)(vu?|ʼ)oler
# changes in indicative present, indicative future, subjunctive present, imperative present, infinitive simple, participle passive
SFX xD Y 87
SFX xD oler òga [ctvʼ]oler	ds:indicative+present is:third	# T10
SFX xD oler òga [tv][iu]oler	ds:indicative+present is:third	# T10
SFX xD oler ògi [ctvʼ]oler	ds:indicative+present is:third	# T10, dhulian
SFX xD oler ògi [tv][iu]oler	ds:indicative+present is:third	# T10, dhulian
SFX xD ler rò/J1 [ctvʼ]oler	ds:indicative+future is:first+singular	# T4 + r[òàè]
SFX xD ler rò/J1 [tv][iu]oler	ds:indicative+future is:first+singular	# T4 + r[òàè]
SFX xD ler rà/J1 [ctvʼ]oler	ds:indicative+future is:first+singular	# T4 + r[òàè]
SFX xD ler rà/J1 [tv][iu]oler	ds:indicative+future is:first+singular	# T4 + r[òàè]
SFX xD ler remo/J2 [ctvʼ]oler	ds:indicative+future is:first+plural	# T4 + r[éí]mo
SFX xD ler remo/J2 [tv][iu]oler	ds:indicative+future is:first+plural	# T4 + r[éí]mo
SFX xD ler rimo/J2 [ctvʼ]oler	ds:indicative+future is:first+plural	# T4 + r[éí]mo
SFX xD ler rimo/J2 [tv][iu]oler	ds:indicative+future is:first+plural	# T4 + r[éí]mo
SFX xD ler rà/J3 [ctvʼ]oler	ds:indicative+future is:second+singular	# T4 + r[àé]
SFX xD ler rà/J3 [tv][iu]oler	ds:indicative+future is:second+singular	# T4 + r[àé]
SFX xD ler ré/J3 [ctvʼ]oler	ds:indicative+future is:second+singular	# T4 + r[àé]
SFX xD ler ré/J3 [tv][iu]oler	ds:indicative+future is:second+singular	# T4 + r[àé]
SFX xD ler ras/J3 [ctvʼ]oler	ds:indicative+future is:second+singular	# T4 + r[àé]s
SFX xD ler ras/J3 [tv][iu]oler	ds:indicative+future is:second+singular	# T4 + r[àé]s
SFX xD ler res/J3 [ctvʼ]oler	ds:indicative+future is:second+singular	# T4 + r[àé]s
SFX xD ler res/J3 [tv][iu]oler	ds:indicative+future is:second+singular	# T4 + r[àé]s
SFX xD ler rè/J4 [ctvʼ]oler	ds:indicative+future is:second+plural	# T4 + r[èéí]
SFX xD ler rè/J4 [tv][iu]oler	ds:indicative+future is:second+plural	# T4 + r[èéí]
SFX xD ler ré/J4 [ctvʼ]oler	ds:indicative+future is:second+plural	# T4 + r[èéí], arkade
SFX xD ler ré/J4 [tv][iu]oler	ds:indicative+future is:second+plural	# T4 + r[èéí], arkade
SFX xD ler rí/J4 [ctvʼ]oler	ds:indicative+future is:second+plural	# T4 + r[èéí]
SFX xD ler rí/J4 [tv][iu]oler	ds:indicative+future is:second+plural	# T4 + r[èéí]
SFX xD ler rà [ctvʼ]oler	ds:indicative+future is:third	# T4 + rà
SFX xD ler rà [tv][iu]oler	ds:indicative+future is:third	# T4 + rà
SFX xD ler ría/J1 [ctvʼ]oler	ds:conditional+present is:first+singular	# T4 + rí[ae]
SFX xD ler ría/J1 [tv][iu]oler	ds:conditional+present is:first+singular	# T4 + rí[ae]
SFX xD ler résimo/J2 [ctvʼ]oler	ds:conditional+present is:first+plural	# T4 + r[éí]simo
SFX xD ler résimo/J2 [tv][iu]oler	ds:conditional+present is:first+plural	# T4 + r[éí]simo
SFX xD ler rísimo/J2 [ctvʼ]oler	ds:conditional+present is:first+plural	# T4 + r[éí]simo, pavan
SFX xD ler rísimo/J2 [tv][iu]oler	ds:conditional+present is:first+plural	# T4 + r[éí]simo, pavan
SFX xD ler ría [ctvʼ]oler	ds:conditional+present is:second+singular	# T4 + ría
SFX xD ler ría [tv][iu]oler	ds:conditional+present is:second+singular	# T4 + ría
SFX xD ler risi/J3 [ctvʼ]oler	ds:conditional+present is:second+singular	# T4 + rísi, pavan, arkade
SFX xD ler risi/J3 [tv][iu]oler	ds:conditional+present is:second+singular	# T4 + rísi, pavan, arkade
SFX xD ler resi/J4 [ctvʼ]oler	ds:conditional+present is:second+plural	# T4 + rési
SFX xD ler resi/J4 [tv][iu]oler	ds:conditional+present is:second+plural	# T4 + rési
SFX xD ler risi/J4 [ctvʼ]oler	ds:conditional+present is:second+plural	# T4 + rísi, pavan, arkade
SFX xD ler risi/J4 [tv][iu]oler	ds:conditional+present is:second+plural	# T4 + rísi, pavan, arkade
SFX xD ler ría [ctvʼ]oler	ds:conditional+present is:third	# T4 + rí[ae]
SFX xD ler ría [tv][iu]oler	ds:conditional+present is:third	# T4 + rí[ae]
SFX xD ler rave [ctvʼ]oler	ds:conditional+present is:first+singular	# T4 + rà(v)e
SFX xD ler rave [tv][iu]oler	ds:conditional+present is:first+singular	# T4 + rà(v)e
SFX xD ler rae [ctvʼ]oler	ds:conditional+present is:first+singular	# T4 + rà(v)e
SFX xD ler rae [tv][iu]oler	ds:conditional+present is:first+singular	# T4 + rà(v)e
SFX xD ler ravi [ctvʼ]oler	ds:conditional+present is:first+singular	# T4 + rà(v)e, pavan
SFX xD ler ravi [tv][iu]oler	ds:conditional+present is:first+singular	# T4 + rà(v)e, pavan
SFX xD ler rai [ctvʼ]oler	ds:conditional+present is:first+singular	# T4 + rà(v)e, pavan
SFX xD ler rai [tv][iu]oler	ds:conditional+present is:first+singular	# T4 + rà(v)e, pavan
SFX xD ler rave [ctvʼ]oler	ds:conditional+present is:first+plural	# T4 + rà(v)e
SFX xD ler rave [tv][iu]oler	ds:conditional+present is:first+plural	# T4 + rà(v)e
SFX xD ler rae [ctvʼ]oler	ds:conditional+present is:first+plural	# T4 + rà(v)e
SFX xD ler rae [tv][iu]oler	ds:conditional+present is:first+plural	# T4 + rà(v)e
SFX xD ler rave [ctvʼ]oler	ds:conditional+present is:second+singular	# T4 + rà(v)e
SFX xD ler ràves [ctvʼ]oler	ds:conditional+present is:second+singular	# T4 + rà(v)e
SFX xD ler rave [tv][iu]oler	ds:conditional+present is:second+singular	# T4 + rà(v)e
SFX xD ler ràves [tv][iu]oler	ds:conditional+present is:second+singular	# T4 + rà(v)e
SFX xD ler rae [ctvʼ]oler	ds:conditional+present is:second+singular	# T4 + rà(v)e
SFX xD ler ràes [ctvʼ]oler	ds:conditional+present is:second+singular	# T4 + rà(v)e
SFX xD ler rae [tv][iu]oler	ds:conditional+present is:second+singular	# T4 + rà(v)e
SFX xD ler ràes [tv][iu]oler	ds:conditional+present is:second+singular	# T4 + rà(v)e
SFX xD ler rave [ctvʼ]oler	ds:conditional+present is:second+plural	# T4 + rà(v)e
SFX xD ler rave [tv][iu]oler	ds:conditional+present is:second+plural	# T4 + rà(v)e
SFX xD ler rae [ctvʼ]oler	ds:conditional+present is:second+plural	# T4 + rà(v)e
SFX xD ler rae [tv][iu]oler	ds:conditional+present is:second+plural	# T4 + rà(v)e
SFX xD ler rave [ctvʼ]oler	ds:conditional+present is:third	# T4 + rà(v)e
SFX xD ler rave [tv][iu]oler	ds:conditional+present is:third	# T4 + rà(v)e
SFX xD ler rae [ctvʼ]oler	ds:conditional+present is:third	# T4 + rà(v)e
SFX xD ler rae [tv][iu]oler	ds:conditional+present is:third	# T4 + rà(v)e
SFX xD oler òr [ct]oler	ds:infinitive+simple	# T1
SFX xD oler òr [tv][iu]oler	ds:infinitive+simple	# T1
SFX xD oler òre [ct]oler	ds:infinitive+simple	# T1 + r(e), padoan/coxòto
SFX xD oler òre [tv][iu]oler	ds:infinitive+simple	# T1 + r(e), padoan/coxòto
SFX xD oler ór [ct]oler	ds:infinitive+simple	# T1
SFX xD oler ór [tv][iu]oler	ds:infinitive+simple	# T1
SFX xD oler óre [ct]oler	ds:infinitive+simple	# T1 + r(e), padoan/coxòto
SFX xD oler óre [tv][iu]oler	ds:infinitive+simple	# T1 + r(e), padoan/coxòto
SFX xD er to/A1 [ct]oler	ds:participle+passive+strong is:singular+masculine
SFX xD er to/A1 [tv][iu]oler	ds:participle+passive+strong is:singular+masculine
SFX xD oler òlto/A1FS [ct]oler	ds:participle+passive+strong is:singular+masculine
SFX xD oler òlto/A1FS [tv][iu]oler	ds:participle+passive+strong is:singular+masculine
SFX xD ler sudo/A1FS [vʼ]oler	ds:participle+passive+strong is:singular+masculine
SFX xD er sudo/A1FS [vʼ]oler	ds:participle+passive+strong is:singular+masculine
SFX xD er sudo/A1FS vuoler	ds:participle+passive+strong is:singular+masculine

# vèrbi –àr inregolari: (dex)dar, ((dex)asue|des|kon(tra)|[lƚ]iku[ei]|mansue|putre|(ra)?re|sastu|sat[iu]s|statu|so[dt]is|sosti|sora|stra|st[ou]pe|tore|tume)far, (kon(tra)|mal|move|o|re|so(v?ra|to))star
# different conjugation in indicative present, subjunctive present
SFX xE Y 20
SFX xE ar àgo/J1 ar	ds:indicative+present is:first+singular	# T8 + [oe]
SFX xE ar àe/J1 ar	ds:indicative+present is:first+singular	# T8 + [oe]
SFX xE ar àge/J1 ar	ds:indicative+present is:first+singular	# T8 + [oe]
SFX xE r seón/J2 ar	ds:indicative+present is:first+plural	# T12 + ón
SFX xE ar à ar	ds:indicative+present is:second+singular	# T8 + e
SFX xE ar às/J3 ar	ds:indicative+present is:second+singular	# T8 + e
SFX xE ar àa ar	ds:subjunctive+present is:first+singular	# T8 + a
SFX xE ar àga ar	ds:subjunctive+present is:first+singular	# T8 + a
SFX xE ar àe ar	ds:subjunctive+present is:first+singular	# T8 + e
SFX xE ar ài ar	ds:subjunctive+present is:second+singular	# T8 + e
SFX xE ar àis ar	ds:subjunctive+present is:second+singular	# T8 + e
SFX xE ar àgi ar	ds:subjunctive+present is:second+singular	# T8 + e
SFX xE ar àgis ar	ds:subjunctive+present is:second+singular	# T8 + e
SFX xE ar àa ar	ds:subjunctive+present is:second+singular	# T8 + e, 2s=3
SFX xE ar àga ar	ds:subjunctive+present is:second+singular	# T8 + e, 2s=3
SFX xE ar àe ar	ds:subjunctive+present is:second+singular	# T8 + e, 2s=3
SFX xE ar àa ar	ds:subjunctive+present is:third	# T8 + a
SFX xE ar àga ar	ds:subjunctive+present is:third	# T8 + a
SFX xE ar àe ar	ds:subjunctive+present is:third	# T8 + e
SFX xE ar àge ar	ds:subjunctive+present is:third	# T8 + e

# vèrbi '–er inregolari: (bene|d[ei]x|in|inter|intr[ae]|kontra|ma[lƚ]e|pre|re)díxer, (a|(pre)de|(re)(kon|pro)|in(tro)|pre|se|tra)dúxer
# changes in indicative present, indicative future, subjunctive present, conditional present, infinitive simple, participle passive
# indicative future, conditional present of "dir"
SFX xF Y 36
SFX xF xer go/J1 íxer	ds:indicative+present is:first+singular	# T8 + [oe]
SFX xF xer ge/J1 íxer	ds:indicative+present is:first+singular	# T8 + [oe], belumat
SFX xF íxer irò/J1 íxer	ds:indicative+future is:first+singular	# T4 + r[òàè]
SFX xF íxer irà/J1 íxer	ds:indicative+future is:first+singular	# T4 + r[òàè]
SFX xF íxer iremo/J2 íxer	ds:indicative+future is:first+plural	# T4 + r[éí]mo
SFX xF íxer irimo/J2 íxer	ds:indicative+future is:first+plural	# T4 + r[éí]mo
SFX xF íxer irà/J3 íxer	ds:indicative+future is:second+singular	# T4 + r[àé]
SFX xF íxer iré/J3 íxer	ds:indicative+future is:second+singular	# T4 + r[àé]
SFX xF íxer iras/J3 íxer	ds:indicative+future is:second+singular	# T4 + r[àé]s
SFX xF íxer ires/J3 íxer	ds:indicative+future is:second+singular	# T4 + r[àé]s
SFX xF íxer irè/J4 íxer	ds:indicative+future is:second+plural	# T4 + r[èéí]
SFX xF íxer iré/J4 íxer	ds:indicative+future is:second+plural	# T4 + r[èéí], arkade
SFX xF íxer irí/J4 íxer	ds:indicative+future is:second+plural	# T4 + r[èéí]
SFX xF íxer irà íxer	ds:indicative+future is:third	# T4 + rà
SFX xF íxer iría/J1 íxer	ds:conditional+present is:first+singular	# T4 + rí[ae]
SFX xF íxer irésimo/J2 íxer	ds:conditional+present is:first+plural	# T4 + r[éí]simo
SFX xF íxer irísimo/J2 íxer	ds:conditional+present is:first+plural	# T4 + r[éí]simo, pavan
SFX xF íxer iría íxer	ds:conditional+present is:second+singular	# T4 + ría
SFX xF íxer irísi/J3 íxer	ds:conditional+present is:second+singular	# T4 + rísi, pavan, arkade
SFX xF íxer irési/J4 íxer	ds:conditional+present is:second+plural	# T4 + rési
SFX xF íxer irísi/J4 íxer	ds:conditional+present is:second+plural	# T4 + rísi, pavan, arkade
SFX xF íxer iría íxer	ds:conditional+present is:third	# T4 + rí[ae]
SFX xF íxer irave íxer	ds:conditional+present is:first+singular	# T4 + rà(v)e
SFX xF íxer irae íxer	ds:conditional+present is:first+singular	# T4 + rà(v)e
SFX xF íxer iravi íxer	ds:conditional+present is:first+singular	# T4 + rà(v)e, pavan
SFX xF íxer irai íxer	ds:conditional+present is:first+singular	# T4 + rà(v)e, pavan
SFX xF íxer irave íxer	ds:conditional+present is:first+plural	# T4 + rà(v)e
SFX xF íxer irae íxer	ds:conditional+present is:first+plural	# T4 + rà(v)e
SFX xF íxer irave íxer	ds:conditional+present is:second+singular	# T4 + rà(v)e
SFX xF íxer iràves íxer	ds:conditional+present is:second+singular	# T4 + rà(v)e
SFX xF íxer irae íxer	ds:conditional+present is:second+singular	# T4 + rà(v)e
SFX xF íxer iràes íxer	ds:conditional+present is:second+singular	# T4 + rà(v)e
SFX xF íxer irave íxer	ds:conditional+present is:second+plural	# T4 + rà(v)e
SFX xF íxer irae íxer	ds:conditional+present is:second+plural	# T4 + rà(v)e
SFX xF íxer irave íxer	ds:conditional+present is:third	# T4 + rà(v)e
SFX xF íxer irae íxer	ds:conditional+present is:third	# T4 + rà(v)e

# vèrbi '–er inregolari: di?éver
# different conjugation in subjunctive present
# subjunctive present of "débier"
SFX xG Y 4
SFX xG éver ebiemo/J2 éver	ds:subjunctive+present is:first+plural	# T5 + mo
SFX xG éver ebimo/J2 éver	ds:subjunctive+present is:first+plural	# T5 + mo
SFX xG éver ebiè/J4 éver	ds:subjunctive+present is:second+plural	# T5, venethian
SFX xG éver ebié/J4 éver	ds:subjunctive+present is:second+plural	# T5, arkade

# vèrbi '–er inregolari: (re)èser
# different conjugation in indicative present, indicative imperfect, indicative future, subjunctive present, subjunctive imperfect, conditional present, imperative present
# changes in participle passive
# TODO
SFX xK Y 379
SFX xK ser ra/J1 èser	ds:indicative+imperfect is:first+singular	# T2 + (v)a
SFX xK èser éra/J1 èser	ds:indicative+imperfect is:first+singular	# T2 + (v)a
SFX xK ser ro/J1 èser	ds:indicative+imperfect is:first+singular	# T2 + (v)o
SFX xK ser rimo/J2 èser	ds:indicative+imperfect is:first+plural	# T2 + (v)imo
SFX xK èser érimo/J2 èser	ds:indicative+imperfect is:first+plural	# T2 + (v)imo
SFX xK ser ris/J3 èser	ds:indicative+imperfect is:second+singular	# T2 + (v)i
SFX xK ser ri/J3 èser	ds:indicative+imperfect is:second+singular	# T2 + (v)i
SFX xK ser re/J3 èser	ds:indicative+imperfect is:second+singular	# T2 + (v)i
SFX xK ser res/J3 èser	ds:indicative+imperfect is:second+singular	# T2 + (v)i
SFX xK èser éris/J3 èser	ds:indicative+imperfect is:second+singular	# T2 + (v)i
SFX xK èser éri/J3 èser	ds:indicative+imperfect is:second+singular	# T2 + (v)i
SFX xK ser ri/J4 èser	ds:indicative+imperfect is:second+plural	# T2 + (v)i
SFX xK èser éri/J4 èser	ds:indicative+imperfect is:second+plural	# T2 + (v)i
SFX xK ser ra èser	ds:indicative+imperfect is:third	# T2 + (v)a
SFX xK èser éra èser	ds:indicative+imperfect is:third	# T2 + (v)a
SFX xK èser jèra/J1 èser	ds:indicative+imperfect is:first+singular	# T2 + (v)a
SFX xK èser jèro/J1 èser	ds:indicative+imperfect is:first+singular	# T2 + (v)o
SFX xK èser jèrimo/J2 èser	ds:indicative+imperfect is:first+plural	# T2 + (v)imo
SFX xK èser jèri/J3 èser	ds:indicative+imperfect is:second+singular	# T2 + (v)i
SFX xK èser jèris/J3 èser	ds:indicative+imperfect is:second+singular	# T2 + (v)i
SFX xK èser jèri/J4 èser	ds:indicative+imperfect is:second+plural	# T2 + (v)i
SFX xK èser jèra èser	ds:indicative+imperfect is:third	# T2 + (v)a
SFX xK èser ɉèra/J1 èser	ds:indicative+imperfect is:first+singular	# T2 + (v)a
SFX xK èser ɉèro/J1 èser	ds:indicative+imperfect is:first+singular	# T2 + (v)o
SFX xK èser ɉèrimo/J2 èser	ds:indicative+imperfect is:first+plural	# T2 + (v)imo
SFX xK èser ɉèri/J3 èser	ds:indicative+imperfect is:second+singular	# T2 + (v)i
SFX xK èser ɉèris/J3 èser	ds:indicative+imperfect is:second+singular	# T2 + (v)i
SFX xK èser ɉèri/J4 èser	ds:indicative+imperfect is:second+plural	# T2 + (v)i
SFX xK èser ɉèra èser	ds:indicative+imperfect is:third	# T2 + (v)a
SFX xK èser xèra/J1 èser	ds:indicative+imperfect is:first+singular	# T2 + (v)a
SFX xK èser xèro/J1 èser	ds:indicative+imperfect is:first+singular	# T2 + (v)o
SFX xK èser xèrimo/J2 èser	ds:indicative+imperfect is:first+plural	# T2 + (v)imo
SFX xK èser xèri/J3 èser	ds:indicative+imperfect is:second+singular	# T2 + (v)i
SFX xK èser xèris/J3 èser	ds:indicative+imperfect is:second+singular	# T2 + (v)i
SFX xK èser xèri/J4 èser	ds:indicative+imperfect is:second+plural	# T2 + (v)i
SFX xK èser xèra èser	ds:indicative+imperfect is:third	# T2 + (v)a
SFX xK èser fuse/J1 èser	ds:subjunctive+imperfect is:first+singular	# T2 + se
SFX xK èser furese/J1 èser	ds:subjunctive+imperfect is:first+singular	# T2 + se
SFX xK èser fúsimo/J2 èser	ds:subjunctive+imperfect is:first+plural	# T2 + simo
SFX xK èser fúsemo/J2 èser	ds:subjunctive+imperfect is:first+plural	# T2 + simo, coxòto
SFX xK èser fusi/J3 èser	ds:subjunctive+imperfect is:second+singular	# T2 + si
SFX xK èser fúsis/J3 èser	ds:subjunctive+imperfect is:second+singular	# T2 + si
SFX xK èser fusi/J4 èser	ds:subjunctive+imperfect is:second+plural	# T2 + si
SFX xK èser fusé/J4 èser	ds:subjunctive+imperfect is:second+plural	# T2 + si, coxòto
SFX xK èser fuse èser	ds:subjunctive+imperfect is:third	# T2 + se
SFX xK èser furese èser	ds:subjunctive+imperfect is:third	# T2 + se
SFX xK èser fose/J1 èser	ds:subjunctive+imperfect is:first+singular	# T2 + se
SFX xK èser fuòse/J1 èser	ds:subjunctive+imperfect is:first+singular	# T2 + se
SFX xK èser fósimo/J2 èser	ds:subjunctive+imperfect is:first+plural	# T2 + simo
SFX xK èser fonsi èser	ds:subjunctive+imperfect is:first+plural	# T2 + simo
SFX xK èser fosi/J3 èser	ds:subjunctive+imperfect is:second+singular	# T2 + si
SFX xK èser fósis/J3 èser	ds:subjunctive+imperfect is:second+singular	# T2 + si
SFX xK èser fuòsi/J3 èser	ds:subjunctive+imperfect is:second+singular	# T2 + si
SFX xK èser fuòsis/J3 èser	ds:subjunctive+imperfect is:second+singular	# T2 + si
SFX xK èser fosi/J4 èser	ds:subjunctive+imperfect is:second+plural	# T2 + si
SFX xK èser fuòsi/J4 èser	ds:subjunctive+imperfect is:second+plural	# T2 + si
SFX xK èser fose/FS èser	ds:subjunctive+imperfect is:third	# T2 + se
SFX xK èser fuòse/FS èser	ds:subjunctive+imperfect is:third	# T2 + se, belumat
SFX xK èser esesto/A1FS èser	ds:participle+passive+weak is:singular+masculine	# T2 + st[oiae]
SFX xK èser stasto/A1FS èser	ds:participle+passive+weak is:singular+masculine	# T2 + st[oiae]
SFX xK èser esendo èser	ds:gerund+simple	# T2 + ndo = T7 + ndo
SFX xK èser esèndo èser	ds:gerund+simple	# T2 + ndo = T7 + ndo
SFX xK èser sendo èser	ds:gerund+simple	# T2 + ndo = T7 + ndo
SFX xK èser ʼsendo èser	ds:gerund+simple	# T2 + ndo = T7 + ndo
SFX xK èser sèndo èser	ds:gerund+simple	# T2 + ndo = T7 + ndo
SFX xK èser ʼsèndo èser	ds:gerund+simple	# T2 + ndo = T7 + ndo
SFX xK èser siando/FS èser	ds:gerund+simple	# T2 + ndo = T7 + ndo
SFX xK èser esende èser	ds:gerund+simple	# T2 + ndo = T7 + ndo, buranèl
SFX xK èser esènde èser	ds:gerund+simple	# T2 + ndo = T7 + ndo, buranèl
SFX xK èser sende èser	ds:gerund+simple	# T2 + ndo = T7 + ndo, buranèl
SFX xK èser ʼsende èser	ds:gerund+simple	# T2 + ndo = T7 + ndo, buranèl
SFX xK èser sènde èser	ds:gerund+simple	# T2 + ndo = T7 + ndo, buranèl
SFX xK èser ʼsènde èser	ds:gerund+simple	# T2 + ndo = T7 + ndo, buranèl
SFX xK èser siande/FS èser	ds:gerund+simple	# T2 + ndo = T7 + ndo, buranèl
SFX xK èser esento/FS èser	ds:gerund+simple	# T2 + nto = T7 + nto
SFX xK èser ʼsento/FS èser	ds:gerund+simple	# T2 + nto = T7 + nto
SFX xK èser sianto/FS èser	ds:gerund+simple	# T2 + nto = T7 + nto
SFX xK èser esènto/FS èser	ds:gerund+simple	# T2 + nto
SFX xK èser ʼsènto/FS èser	ds:gerund+simple	# T2 + nto
SFX xK èser serò/J1 èser	ds:indicative+future is:first+singular	# T4 + rò
SFX xK èser serà/J1 èser	ds:indicative+future is:first+singular	# T4 + rà
SFX xK èser seremo/J2 èser	ds:indicative+future is:first+plural	# T4 + r[éí]mo
SFX xK èser serimo/J2 èser	ds:indicative+future is:first+plural	# T4 + r[éí]mo
SFX xK èser serà èser	ds:indicative+future is:second+singular	# T4 + rà
SFX xK èser seràs/J3 èser	ds:indicative+future is:second+singular	# T4 + rà
SFX xK èser seré èser	ds:indicative+future is:second+singular	# T4 + ré
SFX xK èser serés/J3 èser	ds:indicative+future is:second+singular	# T4 + ré
SFX xK èser seré/J4 èser	ds:indicative+future is:second+plural	# T4 + ré
SFX xK èser serí/J4 èser	ds:indicative+future is:second+plural	# T4 + rí
SFX xK èser serà èser	ds:indicative+future is:third	# T4 + rà
SFX xK èser sería èser	ds:conditional+present is:first+singular	# T4 + ría
SFX xK èser serésimo èser	ds:conditional+present is:first+plural	# T4 + résimo
SFX xK èser serísimo èser	ds:conditional+present is:first+plural	# T4 + rísimo
SFX xK èser serías èser	ds:conditional+present is:second+singular	# T4 + ría
SFX xK èser sería èser	ds:conditional+present is:second+singular	# T4 + ría
SFX xK èser seresi/J4 èser	ds:conditional+present is:second+plural	# T4 + rési
SFX xK èser serisi/J4 èser	ds:conditional+present is:second+plural	# T4 + rési, padoan
SFX xK èser seresi èser	ds:conditional+present is:second+singular	# T4 + rési
SFX xK èser serisi èser	ds:conditional+present is:second+singular	# T4 + rési, padoan
SFX xK èser serésis/J3 èser	ds:conditional+present is:second+singular	# T4 + rési
SFX xK èser serísis/J3 èser	ds:conditional+present is:second+singular	# T4 + rési, padoan
SFX xK èser sería èser	ds:conditional+present is:third	# T4 + ría
SFX xK èser serave/J1FS èser	ds:conditional+present is:first+singular	# T4 + rà(v)e
SFX xK èser serave/FS èser	ds:conditional+present is:first+plural	# T4 + rà(v)e
SFX xK èser serave/FS èser	ds:conditional+present is:second+singular	# T4 + rà(v)e
SFX xK èser seràves/J3 èser	ds:conditional+present is:second+singular	# T4 + rà(v)e
SFX xK èser serave/J4FS èser	ds:conditional+present is:second+plural	# T4 + rà(v)e
SFX xK èser serave/FS èser	ds:conditional+present is:third	# T4 + rà(v)e
SFX xK èser serae/J1 èser	ds:conditional+present is:first+singular	# T4 + rà(v)e
SFX xK èser serae èser	ds:conditional+present is:first+plural	# T4 + rà(v)e
SFX xK èser serae èser	ds:conditional+present is:second+singular	# T4 + rà(v)e
SFX xK èser seràes/J3 èser	ds:conditional+present is:second+singular	# T4 + rà(v)e
SFX xK èser serae/J4 èser	ds:conditional+present is:second+plural	# T4 + rà(v)e
SFX xK èser serae èser	ds:conditional+present is:third	# T4 + rà(v)e
SFX xK èser semo/J2 èser	ds:indicative+present is:first+plural	# T5 + mo
SFX xK èser simo/J2 èser	ds:indicative+present is:first+plural	# T5 + mo
SFX xK èser sè/J4 èser	ds:indicative+present is:second+plural	# T5
SFX xK èser sé/J4 èser	ds:indicative+present is:second+plural	# T5
SFX xK èser sí/J4 èser	ds:indicative+present is:second+plural	# T5
SFX xK èser sié/J4 èser	ds:indicative+present is:second+plural	# T12 + é
SFX xK èser sipiemo èser	ds:subjunctive+present is:first+plural	# T5 + mo
SFX xK èser sipimo èser	ds:subjunctive+present is:first+plural	# T5 + mo
SFX xK èser sipié èser	ds:subjunctive+present is:second+plural	# T5
SFX xK èser sipiè èser	ds:subjunctive+present is:second+plural	# T5
SFX xK èser sipí èser	ds:subjunctive+present is:second+plural	# T5
SFX xK èser seré/J4 èser	ds:imperative+present is:second+plural	# T5
SFX xK èser serí/J4 èser	ds:imperative+present is:second+plural	# T5
SFX xK èser semo èser	ds:imperative+present is:first+plural	# T5 + mo
SFX xK èser simo èser	ds:imperative+present is:first+plural	# T5 + mo
SFX xK èser son èser	ds:imperative+present is:first+plural	# T12 + ón
SFX xK èser sen èser	ds:imperative+present is:first+plural	# T12 + én
SFX xK èser esudo/M0y0 èser	ds:participle+passive+weak is:singular+masculine	# T6 + d[oi]
SFX xK èser esuda/F0y0 èser	ds:participle+passive+weak is:singular+femenine	# T6 + d[ae]
SFX xK èser stado/M0y0 èser	ds:participle+passive+weak is:singular+masculine	# T6 + d[oi]
SFX xK èser stada/F0y0 èser	ds:participle+passive+weak is:singular+femenine	# T6 + d[ae]
SFX xK èser esente/FS èser	ds:participle+active	# T7 + nte
SFX xK èser siante èser	ds:participle+active	# T7 + nte
SFX xK èser esènte/FS èser	ds:participle+active	# T7 + nte
SFX xK èser sè èser	ds:imperative+present is:second+plural	# T5 = 12 + é
SFX xK èser sé èser	ds:imperative+present is:second+plural	# T5 = 12 + é
SFX xK èser sí èser	ds:imperative+present is:second+plural	# T5
SFX xK èser sí èser	ds:indicative+present is:second+singular	# T8 + i
SFX xK èser sís/J3 èser	ds:indicative+present is:second+singular	# T8 + i
SFX xK èser sipia èser	ds:subjunctive+present is:first+singular	# T8 + a
SFX xK èser sipi èser	ds:subjunctive+present is:second+singular	# T8 + i
SFX xK èser sipis èser	ds:subjunctive+present is:second+singular	# T8 + i
SFX xK èser son/J1 èser	ds:indicative+present is:first+singular	# T8 + [oe]
SFX xK èser sun/J1 èser	ds:indicative+present is:first+singular	# T8 + [oe]
SFX xK èser súʼ èser	ds:indicative+present is:first+singular	# T8 + [oe], coxòto
SFX xK èser sion/J1 èser	ds:indicative+present is:first+singular	# T8 + [oe]
SFX xK èser sé èser	ds:indicative+present is:second+singular	# T8 + e, 2s=3
SFX xK èser sés/J3 èser	ds:indicative+present is:second+singular	# T8 + e, 2s=3
SFX xK èser é èser	ds:indicative+present is:second+singular	# T8 + e, 2s=3
SFX xK èser és/J3 èser	ds:indicative+present is:second+singular	# T8 + e, 2s=3, belumat
SFX xK èser xé èser	ds:indicative+present is:second+singular	# T8 + e, 2s=3
SFX xK èser xés/J3 èser	ds:indicative+present is:second+singular	# T8 + e, 2s=3
SFX xK èser è èser	ds:indicative+present is:second+singular	# T8 + e, 2s=3
SFX xK er 0/J3 èser	ds:indicative+present is:second+singular	# T8 + e, 2s=3
SFX xK er 0 èser	ds:indicative+present is:second+singular	# T8 + e, 2s=3, belumat
SFX xK èser sé èser	ds:indicative+present is:third	# T8 + e = T10
SFX xK èser é èser	ds:indicative+present is:third	# T8 + e = T10
SFX xK èser xé èser	ds:indicative+present is:third	# T8 + e = T10
SFX xK èser sís/J3 èser	ds:indicative+present is:third	# T8 + e, 2s=3
SFX xK èser sipie èser	ds:subjunctive+present is:first+singular	# T8 + e
SFX xK èser síe èser	ds:subjunctive+present is:first+singular	# T8 + e
SFX xK èser see èser	ds:subjunctive+present is:first+singular	# T8 + e
SFX xK èser sipia èser	ds:subjunctive+present is:second+singular	# T8 + e, 2s=3
SFX xK èser sipie èser	ds:subjunctive+present is:second+singular	# T8 + e, 2s=3
SFX xK èser síe èser	ds:subjunctive+present is:second+singular	# T8 + e, 2s=3
SFX xK èser sepia èser	ds:subjunctive+present is:third	# T8 + a
SFX xK èser sipie èser	ds:subjunctive+present is:third	# T8 + e
SFX xK èser síe èser	ds:subjunctive+present is:third	# T8 + e
SFX xK èser see èser	ds:subjunctive+present is:third	# T8 + e
SFX xK èser sí èser	ds:imperative+present is:second+singular	# T9
SFX xK ser re/J1 èser	ds:indicative+imperfect is:first+singular	# T2 + (v)e
SFX xK èser jère/J1 èser	ds:indicative+imperfect is:first+singular	# T2 + (v)e
SFX xK èser ɉère/J1 èser	ds:indicative+imperfect is:first+singular	# T2 + (v)e
SFX xK èser xère/J1 èser	ds:indicative+imperfect is:first+singular	# T2 + (v)e
SFX xK èser fuse/J3 èser	ds:subjunctive+imperfect is:second+singular	# T2 + se, 2s=3
SFX xK èser furese/J3 èser	ds:subjunctive+imperfect is:second+singular	# T2 + se, 2s=3
SFX xK èser fusa/J3 èser	ds:subjunctive+imperfect is:second+singular	# T2 + se, 2s=3
SFX xK èser fose/J3 èser	ds:subjunctive+imperfect is:second+singular	# T2 + se, 2s=3
SFX xK èser fuòse/J3 èser	ds:subjunctive+imperfect is:second+singular	# T2 + se, 2s=3
SFX xK èser fosa/J3 èser	ds:subjunctive+imperfect is:second+singular	# T2 + se, 2s=3
SFX xK èser fuòsa/J3 èser	ds:subjunctive+imperfect is:second+singular	# T2 + se, 2s=3
SFX xK èser seron/J2 èser	ds:indicative+future is:first+plural	# T4 + rón
SFX xK èser sereon/J2 èser	ds:indicative+future is:first+plural	# T4 + rón, belumat
SFX xK èser seren/J2 èser	ds:indicative+future is:first+plural	# T4 + rén
SFX xK èser seríe èser	ds:conditional+present is:first+singular	# T4 + ríe
SFX xK èser seree/J5 èser	ds:conditional+present is:first+singular	# T4 + rée
SFX xK èser seree/J5 èser	ds:conditional+present is:second+singular	# T4 + rée
SFX xK èser seree/J5 èser	ds:conditional+present is:third	# T4 + rée
SFX xK èser seron èser	ds:conditional+present is:first+plural	# T4 + r(is)(i)ón(se)
SFX xK èser seronse èser	ds:conditional+present is:first+plural	# T4 + r(is)(i)ón(se)
SFX xK èser seronsi èser	ds:conditional+present is:first+plural	# T4 + r(is)(i)ón(se)
SFX xK èser sereon èser	ds:conditional+present is:first+plural	# T4 + r(is)(i)ón(se), belumat
SFX xK èser sereonse èser	ds:conditional+present is:first+plural	# T4 + r(is)(i)ón(se), belumat
SFX xK èser sereonsi èser	ds:conditional+present is:first+plural	# T4 + r(is)(i)ón(se), belumat
SFX xK èser serion èser	ds:conditional+present is:first+plural	# T4 + r(is)(i)ón(se)
SFX xK èser serionse èser	ds:conditional+present is:first+plural	# T4 + r(is)(i)ón(se)
SFX xK èser serionsi èser	ds:conditional+present is:first+plural	# T4 + r(is)(i)ón(se)
SFX xK èser serison èser	ds:conditional+present is:first+plural	# T4 + r(is)(i)ón(se)
SFX xK èser serisonse èser	ds:conditional+present is:first+plural	# T4 + r(is)(i)ón(se)
SFX xK èser serisonsi èser	ds:conditional+present is:first+plural	# T4 + r(is)(i)ón(se)
SFX xK èser serision èser	ds:conditional+present is:first+plural	# T4 + r(is)(i)ón(se)
SFX xK èser serisionse èser	ds:conditional+present is:first+plural	# T4 + r(is)(i)ón(se)
SFX xK èser serisionsi èser	ds:conditional+present is:first+plural	# T4 + r(is)(i)ón(se)
SFX xK èser seren èser	ds:conditional+present is:first+plural	# T4 + r(is)én(s[ei])
SFX xK èser serense èser	ds:conditional+present is:first+plural	# T4 + r(is)én(s[ei])
SFX xK èser serensi èser	ds:conditional+present is:first+plural	# T4 + r(is)én(s[ei])
SFX xK èser serisen èser	ds:conditional+present is:first+plural	# T4 + r(is)én(s[ei])
SFX xK èser serisense èser	ds:conditional+present is:first+plural	# T4 + r(is)én(s[ei])
SFX xK èser serisensi èser	ds:conditional+present is:first+plural	# T4 + r(is)én(s[ei])
SFX xK èser serié èser	ds:conditional+present is:second+singular	# T4 + r(is)ié
SFX xK èser seriè èser	ds:conditional+present is:second+singular	# T4 + r(is)iè
SFX xK èser serisié èser	ds:conditional+present is:second+singular	# T4 + r(is)ié
SFX xK èser serisiè èser	ds:conditional+present is:second+singular	# T4 + r(is)iè
SFX xK èser seríe èser	ds:conditional+present is:third	# T4 + ríe
SFX xK èser eron/J2 èser	ds:indicative+imperfect is:first+plural	# T11 + (iv)(i)ón(se)
SFX xK èser eronse èser	ds:indicative+imperfect is:first+plural	# T11 + (iv)(i)ón(se)
SFX xK èser eronsi èser	ds:indicative+imperfect is:first+plural	# T11 + (iv)(i)ón(se)
SFX xK èser ereon/J2 èser	ds:indicative+imperfect is:first+plural	# T11 + (iv)(i)ón(se), belumat
SFX xK èser ereonse èser	ds:indicative+imperfect is:first+plural	# T11 + (iv)(i)ón(se), belumat
SFX xK èser ereonsi èser	ds:indicative+imperfect is:first+plural	# T11 + (iv)(i)ón(se), belumat
SFX xK èser erion/J2 èser	ds:indicative+imperfect is:first+plural	# T11 + (iv)(i)ón(se)
SFX xK èser erionse èser	ds:indicative+imperfect is:first+plural	# T11 + (iv)(i)ón(se)
SFX xK èser erionsi èser	ds:indicative+imperfect is:first+plural	# T11 + (iv)(i)ón(se)
SFX xK èser erivon/J2 èser	ds:indicative+imperfect is:first+plural	# T11 + (iv)(i)ón(se)
SFX xK èser erivonse èser	ds:indicative+imperfect is:first+plural	# T11 + (iv)(i)ón(se)
SFX xK èser erivonsi èser	ds:indicative+imperfect is:first+plural	# T11 + (iv)(i)ón(se)
SFX xK èser erivion/J2 èser	ds:indicative+imperfect is:first+plural	# T11 + (iv)(i)ón(se)
SFX xK èser erivionse èser	ds:indicative+imperfect is:first+plural	# T11 + (iv)(i)ón(se)
SFX xK èser erivionsi èser	ds:indicative+imperfect is:first+plural	# T11 + (iv)(i)ón(se)
SFX xK èser eren/J2 èser	ds:indicative+imperfect is:first+plural	# T11 + (iv)én(s[ei])
SFX xK èser erense èser	ds:indicative+imperfect is:first+plural	# T11 + (iv)én(s[ei])
SFX xK èser erensi èser	ds:indicative+imperfect is:first+plural	# T11 + (iv)én(s[ei])
SFX xK èser jerensi èser	ds:indicative+imperfect is:first+plural	# T11 + (iv)én(s[ei])
SFX xK èser eriven/J2 èser	ds:indicative+imperfect is:first+plural	# T11 + (iv)én(s[ei])
SFX xK èser erivense èser	ds:indicative+imperfect is:first+plural	# T11 + (iv)én(s[ei])
SFX xK èser erivensi èser	ds:indicative+imperfect is:first+plural	# T11 + (iv)én(s[ei])
SFX xK èser erié/J4 èser	ds:indicative+imperfect is:second+plural	# T11 + (iv)ié
SFX xK èser erivié/J4 èser	ds:indicative+imperfect is:second+plural	# T11 + (iv)ié
SFX xK èser eresi/J4 èser	ds:indicative+imperfect is:second+plural	# T2 + rési
SFX xK èser erisi/J4 èser	ds:indicative+imperfect is:second+plural	# T2 + rési, padoan
SFX xK èser jeresi/J4 èser	ds:indicative+imperfect is:second+plural	# T2 + rési
SFX xK èser jerisi/J4 èser	ds:indicative+imperfect is:second+plural	# T2 + rési, padoan
SFX xK èser ereson/J2 èser	ds:subjunctive+imperfect is:first+plural	# T11 + (es)(i)ón(e|se)
SFX xK èser erison/J2 èser	ds:subjunctive+imperfect is:first+plural	# T11 + (is)(i)ón(e|se)
SFX xK èser erisone èser	ds:subjunctive+imperfect is:first+plural	# T11 + (is)(i)ón(e|se)
SFX xK èser erisonse èser	ds:subjunctive+imperfect is:first+plural	# T11 + (is)(i)ón(e|se)
SFX xK èser erision/J2 èser	ds:subjunctive+imperfect is:first+plural	# T11 + (is)(i)ón(e|se)
SFX xK èser erisione èser	ds:subjunctive+imperfect is:first+plural	# T11 + (is)(i)ón(e|se)
SFX xK èser erisionse èser	ds:subjunctive+imperfect is:first+plural	# T11 + (is)(i)ón(e|se)
SFX xK èser fuson/J2 èser	ds:subjunctive+imperfect is:first+plural	# T11 + (is)(i)ón(e|se)
SFX xK èser fusone èser	ds:subjunctive+imperfect is:first+plural	# T11 + (is)(i)ón(e|se)
SFX xK èser fusonse èser	ds:subjunctive+imperfect is:first+plural	# T11 + (is)(i)ón(e|se)
SFX xK èser fusion/J2 èser	ds:subjunctive+imperfect is:first+plural	# T11 + (is)(i)ón(e|se)
SFX xK èser fusione èser	ds:subjunctive+imperfect is:first+plural	# T11 + (is)(i)ón(e|se)
SFX xK èser fusionse èser	ds:subjunctive+imperfect is:first+plural	# T11 + (is)(i)ón(e|se)
SFX xK èser fusison/J2 èser	ds:subjunctive+imperfect is:first+plural	# T11 + (is)(i)ón(e|se)
SFX xK èser fusisone èser	ds:subjunctive+imperfect is:first+plural	# T11 + (is)(i)ón(e|se)
SFX xK èser fusisonse èser	ds:subjunctive+imperfect is:first+plural	# T11 + (is)(i)ón(e|se)
SFX xK èser fusision/J2 èser	ds:subjunctive+imperfect is:first+plural	# T11 + (is)(i)ón(e|se)
SFX xK èser fusisione èser	ds:subjunctive+imperfect is:first+plural	# T11 + (is)(i)ón(e|se)
SFX xK èser fusisionse èser	ds:subjunctive+imperfect is:first+plural	# T11 + (is)(i)ón(e|se)
SFX xK èser fusen/J2 èser	ds:subjunctive+imperfect is:first+plural	# T11 + (is)én(e|s[ei])
SFX xK èser fusene èser	ds:subjunctive+imperfect is:first+plural	# T11 + (is)én(e|s[ei])
SFX xK èser fusense èser	ds:subjunctive+imperfect is:first+plural	# T11 + (is)én(e|s[ei])
SFX xK èser fusensi èser	ds:subjunctive+imperfect is:first+plural	# T11 + (is)én(e|s[ei])
SFX xK èser fusisen/J2 èser	ds:subjunctive+imperfect is:first+plural	# T11 + (is)én(e|s[ei])
SFX xK èser fusisene èser	ds:subjunctive+imperfect is:first+plural	# T11 + (is)én(e|s[ei])
SFX xK èser fusisense èser	ds:subjunctive+imperfect is:first+plural	# T11 + (is)én(e|s[ei])
SFX xK èser fusisensi èser	ds:subjunctive+imperfect is:first+plural	# T11 + (is)én(e|s[ei])
SFX xK èser fusié/J4 èser	ds:subjunctive+imperfect is:second+plural	# T11 + (is)ié([dg]e)
SFX xK èser fusiede èser	ds:subjunctive+imperfect is:second+plural	# T11 + (is)ié([dg]e)
SFX xK èser fusiege èser	ds:subjunctive+imperfect is:second+plural	# T11 + (is)ié([dg]e)
SFX xK èser fusiè/J4 èser	ds:subjunctive+imperfect is:second+plural	# T11 + (is)iè([dg]e)
SFX xK èser fusiède èser	ds:subjunctive+imperfect is:second+plural	# T11 + (is)iè([dg]e)
SFX xK èser fusiège èser	ds:subjunctive+imperfect is:second+plural	# T11 + (is)iè([dg]e)
SFX xK èser fusisié/J4 èser	ds:subjunctive+imperfect is:second+plural	# T11 + (is)ié([dg]e)
SFX xK èser fusisiede èser	ds:subjunctive+imperfect is:second+plural	# T11 + (is)ié([dg]e)
SFX xK èser fusisiege èser	ds:subjunctive+imperfect is:second+plural	# T11 + (is)ié([dg]e)
SFX xK èser fusisiè/J4 èser	ds:subjunctive+imperfect is:second+plural	# T11 + (is)iè([dg]e)
SFX xK èser fusisiède èser	ds:subjunctive+imperfect is:second+plural	# T11 + (is)iè([dg]e)
SFX xK èser fusisiège èser	ds:subjunctive+imperfect is:second+plural	# T11 + (is)iè([dg]e)
SFX xK èser erisié/J4 èser	ds:subjunctive+imperfect is:second+plural	# T11 + (is)ié([dg]e)
SFX xK èser erisi/J4 èser	ds:subjunctive+imperfect is:second+plural	# T11 + isi
SFX xK èser erisiede èser	ds:subjunctive+imperfect is:second+plural	# T11 + (is)ié([dg]e)
SFX xK èser erisiege èser	ds:subjunctive+imperfect is:second+plural	# T11 + (is)ié([dg]e)
SFX xK èser erisiè/J4 èser	ds:subjunctive+imperfect is:second+plural	# T11 + (is)iè([dg]e)
SFX xK èser erisiède èser	ds:subjunctive+imperfect is:second+plural	# T11 + (is)iè([dg]e)
SFX xK èser erisiège èser	ds:subjunctive+imperfect is:second+plural	# T11 + (is)iè([dg]e)
SFX xK èser foson/J2 èser	ds:subjunctive+imperfect is:first+plural	# T11 + (is)(i)ón(e|se)
SFX xK èser foeson/J2 èser	ds:subjunctive+imperfect is:first+plural	# T11 + (es)(i)ón(e|se)
SFX xK èser foison/J2 èser	ds:subjunctive+imperfect is:first+plural	# T11 + (is)(i)ón(e|se), belumat
SFX xK èser fosone èser	ds:subjunctive+imperfect is:first+plural	# T11 + (is)(i)ón(e|se)
SFX xK èser fosonse èser	ds:subjunctive+imperfect is:first+plural	# T11 + (is)(i)ón(e|se)
SFX xK èser fosion/J2 èser	ds:subjunctive+imperfect is:first+plural	# T11 + (is)(i)ón(e|se)
SFX xK èser fosione èser	ds:subjunctive+imperfect is:first+plural	# T11 + (is)(i)ón(e|se)
SFX xK èser fosionse èser	ds:subjunctive+imperfect is:first+plural	# T11 + (is)(i)ón(e|se)
SFX xK èser fosison/J2 èser	ds:subjunctive+imperfect is:first+plural	# T11 + (is)(i)ón(e|se)
SFX xK èser fosisone èser	ds:subjunctive+imperfect is:first+plural	# T11 + (is)(i)ón(e|se)
SFX xK èser fosisonse èser	ds:subjunctive+imperfect is:first+plural	# T11 + (is)(i)ón(e|se)
SFX xK èser fosision/J2 èser	ds:subjunctive+imperfect is:first+plural	# T11 + (is)(i)ón(e|se)
SFX xK èser fosisione èser	ds:subjunctive+imperfect is:first+plural	# T11 + (is)(i)ón(e|se)
SFX xK èser fosisionse èser	ds:subjunctive+imperfect is:first+plural	# T11 + (is)(i)ón(e|se)
SFX xK èser fosen/J2 èser	ds:subjunctive+imperfect is:first+plural	# T11 + (is)én(e|s[ei])
SFX xK èser fosene èser	ds:subjunctive+imperfect is:first+plural	# T11 + (is)én(e|s[ei])
SFX xK èser fosense èser	ds:subjunctive+imperfect is:first+plural	# T11 + (is)én(e|s[ei])
SFX xK èser fosensi èser	ds:subjunctive+imperfect is:first+plural	# T11 + (is)én(e|s[ei])
SFX xK èser fosisen/J2 èser	ds:subjunctive+imperfect is:first+plural	# T11 + (is)én(e|s[ei])
SFX xK èser fosisene èser	ds:subjunctive+imperfect is:first+plural	# T11 + (is)én(e|s[ei])
SFX xK èser fosisense èser	ds:subjunctive+imperfect is:first+plural	# T11 + (is)én(e|s[ei])
SFX xK èser fosisensi èser	ds:subjunctive+imperfect is:first+plural	# T11 + (is)én(e|s[ei])
SFX xK èser fosié/J4 èser	ds:subjunctive+imperfect is:second+plural	# T11 + (is)ié([dg]e)
SFX xK èser fosiede èser	ds:subjunctive+imperfect is:second+plural	# T11 + (is)ié([dg]e)
SFX xK èser fosiege èser	ds:subjunctive+imperfect is:second+plural	# T11 + (is)ié([dg]e)
SFX xK èser fosiè/J4 èser	ds:subjunctive+imperfect is:second+plural	# T11 + (is)iè([dg]e)
SFX xK èser fosiède èser	ds:subjunctive+imperfect is:second+plural	# T11 + (is)iè([dg]e)
SFX xK èser fosiège èser	ds:subjunctive+imperfect is:second+plural	# T11 + (is)iè([dg]e)
SFX xK èser fosisié/J4 èser	ds:subjunctive+imperfect is:second+plural	# T11 + (is)ié([dg]e)
SFX xK èser fosisiede èser	ds:subjunctive+imperfect is:second+plural	# T11 + (is)ié([dg]e)
SFX xK èser fosisiege èser	ds:subjunctive+imperfect is:second+plural	# T11 + (is)ié([dg]e)
SFX xK èser fosisiè/J4 èser	ds:subjunctive+imperfect is:second+plural	# T11 + (is)iè([dg]e)
SFX xK èser fosisiède èser	ds:subjunctive+imperfect is:second+plural	# T11 + (is)iè([dg]e)
SFX xK èser fosisiège èser	ds:subjunctive+imperfect is:second+plural	# T11 + (is)iè([dg]e)
SFX xK èser sede/J4 èser	ds:subjunctive+imperfect is:second+plural	# T11 + (is)ié([dg]e)
SFX xK èser siede/J4 èser	ds:subjunctive+imperfect is:second+plural	# T11 + (is)ié([dg]e)
SFX xK èser son/J2 èser	ds:indicative+present is:first+plural	# T12 + ón
SFX xK èser seon/J2 èser	ds:indicative+present is:first+plural	# T12 + ón
SFX xK èser sen/J2 èser	ds:indicative+present is:first+plural	# T12 + én
SFX xK èser sipion èser	ds:subjunctive+present is:first+plural	# T12 + (i)ón(e)
SFX xK èser sipione èser	ds:subjunctive+present is:first+plural	# T12 + (i)ón(e)
SFX xK èser sione èser	ds:subjunctive+present is:first+plural	# T12 + (i)ón(e)
SFX xK èser sipien èser	ds:subjunctive+present is:first+plural	# T12 + én(e)
SFX xK èser sipiene èser	ds:subjunctive+present is:first+plural	# T12 + én(e)
SFX xK èser sipiede èser	ds:subjunctive+present is:second+plural	# T12 + é([dg]e)
SFX xK èser sipiege èser	ds:subjunctive+present is:second+plural	# T12 + é([dg]e)
SFX xK èser sipiège èser	ds:subjunctive+present is:second+plural	# T12 + é([dg]e)
SFX xK èser sarò/J1 èser	ds:indicative+future is:first+singular	# T4 + rò
SFX xK èser sarà/J1 èser	ds:indicative+future is:first+singular	# T4 + rà
SFX xK èser saremo/J2 èser	ds:indicative+future is:first+plural	# T4 + r[éí]mo
SFX xK èser sarimo/J2 èser	ds:indicative+future is:first+plural	# T4 + r[éí]mo
SFX xK èser sarà èser	ds:indicative+future is:second+singular	# T4 + rà
SFX xK èser saràs/J3 èser	ds:indicative+future is:second+singular	# T4 + rà
SFX xK èser saré èser	ds:indicative+future is:second+singular	# T4 + ré
SFX xK èser sarés/J3 èser	ds:indicative+future is:second+singular	# T4 + ré
SFX xK èser saré/J4 èser	ds:indicative+future is:second+plural	# T4 + ré
SFX xK èser sarí/J4 èser	ds:indicative+future is:second+plural	# T4 + rí
SFX xK èser sarà èser	ds:indicative+future is:third	# T4 + rà
SFX xK èser saría èser	ds:conditional+present is:first+singular	# T4 + ría
SFX xK èser saríe èser	ds:conditional+present is:first+singular	# T4 + ríe
SFX xK èser sarésimo èser	ds:conditional+present is:first+plural	# T4 + résimo
SFX xK èser sarísimo èser	ds:conditional+present is:first+plural	# T4 + rísimo
SFX xK èser sarías èser	ds:conditional+present is:second+singular	# T4 + ría
SFX xK èser saría èser	ds:conditional+present is:second+singular	# T4 + ría
SFX xK èser saresi/J4 èser	ds:conditional+present is:second+plural	# T4 + rési
SFX xK èser sarisi/J4 èser	ds:conditional+present is:second+plural	# T4 + rési, padoan
SFX xK èser saresi èser	ds:conditional+present is:second+singular	# T4 + rési
SFX xK èser sarisi èser	ds:conditional+present is:second+singular	# T4 + rési, padoan
SFX xK èser sarésis/J3 èser	ds:conditional+present is:second+singular	# T4 + rési
SFX xK èser sarísis/J3 èser	ds:conditional+present is:second+singular	# T4 + rési, padoan
SFX xK èser saría èser	ds:conditional+present is:third	# T4 + ría
SFX xK èser sarave/J1FS èser	ds:conditional+present is:first+singular	# T4 + rà(v)e
SFX xK èser sarave/FS èser	ds:conditional+present is:first+plural	# T4 + rà(v)e
SFX xK èser sarave/FS èser	ds:conditional+present is:second+singular	# T4 + rà(v)e
SFX xK èser saràves/J3 èser	ds:conditional+present is:second+singular	# T4 + rà(v)e
SFX xK èser sarave/J4FS èser	ds:conditional+present is:second+plural	# T4 + rà(v)e
SFX xK èser sarave/FS èser	ds:conditional+present is:third	# T4 + rà(v)e
SFX xK èser sarae/J1 èser	ds:conditional+present is:first+singular	# T4 + rà(v)e
SFX xK èser sarèe/J1 èser	ds:conditional+present is:first+singular	# T4 + rà(v)e
SFX xK èser sarae èser	ds:conditional+present is:first+plural	# T4 + rà(v)e
SFX xK èser sarae èser	ds:conditional+present is:second+singular	# T4 + rà(v)e
SFX xK èser saràes/J3 èser	ds:conditional+present is:second+singular	# T4 + rà(v)e
SFX xK èser sarèe èser	ds:conditional+present is:second+singular	# T4 + rà(v)e
SFX xK èser sarèes/J3 èser	ds:conditional+present is:second+singular	# T4 + rà(v)e
SFX xK èser sarae/J4 èser	ds:conditional+present is:second+plural	# T4 + rà(v)e
SFX xK èser sarae èser	ds:conditional+present is:third	# T4 + rà(v)e
SFX xK èser sarèe èser	ds:conditional+present is:third	# T4 + rà(v)e

# vèrbi '–er inregolari: rïèser
# different conjugation in indicative present, indicative imperfect, indicative future, subjunctive present, subjunctive imperfect, conditional present, imperative present
# changes in participle passive
# TODO
SFX xL Y 363
SFX xL ser ra/J1 ïèser	ds:indicative+imperfect is:first+singular	# T2 + (v)a
SFX xL èser éra/J1 ïèser	ds:indicative+imperfect is:first+singular	# T2 + (v)a
SFX xL ser ro/J1 ïèser	ds:indicative+imperfect is:first+singular	# T2 + (v)o
SFX xL ser rimo/J2 ïèser	ds:indicative+imperfect is:first+plural	# T2 + (v)imo
SFX xL èser érimo/J2 ïèser	ds:indicative+imperfect is:first+plural	# T2 + (v)imo
SFX xL ser ris/J3 ïèser	ds:indicative+imperfect is:second+singular	# T2 + (v)i
SFX xL ser ri/J3 ïèser	ds:indicative+imperfect is:second+singular	# T2 + (v)i
SFX xL ser re/J3 ïèser	ds:indicative+imperfect is:second+singular	# T2 + (v)i
SFX xL ser res/J3 ïèser	ds:indicative+imperfect is:second+singular	# T2 + (v)i
SFX xL èser éris/J3 ïèser	ds:indicative+imperfect is:second+singular	# T2 + (v)i
SFX xL èser éri/J3 ïèser	ds:indicative+imperfect is:second+singular	# T2 + (v)i
SFX xL ser ri/J4 ïèser	ds:indicative+imperfect is:second+plural	# T2 + (v)i
SFX xL èser éri/J4 ïèser	ds:indicative+imperfect is:second+plural	# T2 + (v)i
SFX xL ser ra ïèser	ds:indicative+imperfect is:third	# T2 + (v)a
SFX xL èser éra ïèser	ds:indicative+imperfect is:third	# T2 + (v)a
SFX xL ïèser ijèra/J1 ïèser	ds:indicative+imperfect is:first+singular	# T2 + (v)a
SFX xL ïèser ijèro/J1 ïèser	ds:indicative+imperfect is:first+singular	# T2 + (v)o
SFX xL ïèser ijèrimo/J2 ïèser	ds:indicative+imperfect is:first+plural	# T2 + (v)imo
SFX xL ïèser ijèri/J3 ïèser	ds:indicative+imperfect is:second+singular	# T2 + (v)i
SFX xL ïèser ijèris/J3 ïèser	ds:indicative+imperfect is:second+singular	# T2 + (v)i
SFX xL ïèser ijèri/J4 ïèser	ds:indicative+imperfect is:second+plural	# T2 + (v)i
SFX xL ïèser ijèra ïèser	ds:indicative+imperfect is:third	# T2 + (v)a
SFX xL ïèser iɉèra/J1 ïèser	ds:indicative+imperfect is:first+singular	# T2 + (v)a
SFX xL ïèser iɉèro/J1 ïèser	ds:indicative+imperfect is:first+singular	# T2 + (v)o
SFX xL ïèser iɉèrimo/J2 ïèser	ds:indicative+imperfect is:first+plural	# T2 + (v)imo
SFX xL ïèser iɉèri/J3 ïèser	ds:indicative+imperfect is:second+singular	# T2 + (v)i
SFX xL ïèser iɉèris/J3 ïèser	ds:indicative+imperfect is:second+singular	# T2 + (v)i
SFX xL ïèser iɉèri/J4 ïèser	ds:indicative+imperfect is:second+plural	# T2 + (v)i
SFX xL ïèser iɉèra ïèser	ds:indicative+imperfect is:third	# T2 + (v)a
SFX xL ïèser ixèra/J1 ïèser	ds:indicative+imperfect is:first+singular	# T2 + (v)a
SFX xL ïèser ixèro/J1 ïèser	ds:indicative+imperfect is:first+singular	# T2 + (v)o
SFX xL ïèser ixèrimo/J2 ïèser	ds:indicative+imperfect is:first+plural	# T2 + (v)imo
SFX xL ïèser ixèri/J3 ïèser	ds:indicative+imperfect is:second+singular	# T2 + (v)i
SFX xL ïèser ixèris/J3 ïèser	ds:indicative+imperfect is:second+singular	# T2 + (v)i
SFX xL ïèser ixèri/J4 ïèser	ds:indicative+imperfect is:second+plural	# T2 + (v)i
SFX xL ïèser ixèra ïèser	ds:indicative+imperfect is:third	# T2 + (v)a
SFX xL ïèser ifuse/J1 ïèser	ds:subjunctive+imperfect is:first+singular	# T2 + se
SFX xL ïèser ifurese/J1 ïèser	ds:subjunctive+imperfect is:first+singular	# T2 + se
SFX xL ïèser ifúsimo/J2 ïèser	ds:subjunctive+imperfect is:first+plural	# T2 + simo
SFX xL ïèser ifúsemo/J2 ïèser	ds:subjunctive+imperfect is:first+plural	# T2 + simo, coxòto
SFX xL ïèser ifusi/J3 ïèser	ds:subjunctive+imperfect is:second+singular	# T2 + si
SFX xL ïèser ifúsis/J3 ïèser	ds:subjunctive+imperfect is:second+singular	# T2 + si
SFX xL ïèser ifusi/J4 ïèser	ds:subjunctive+imperfect is:second+plural	# T2 + si
SFX xL ïèser ifusé/J4 ïèser	ds:subjunctive+imperfect is:second+plural	# T2 + si, coxòto
SFX xL ïèser ifuse ïèser	ds:subjunctive+imperfect is:third	# T2 + se
SFX xL ïèser ifurese ïèser	ds:subjunctive+imperfect is:third	# T2 + se
SFX xL ïèser ifose/J1 ïèser	ds:subjunctive+imperfect is:first+singular	# T2 + se
SFX xL ïèser ifuòse/J1 ïèser	ds:subjunctive+imperfect is:first+singular	# T2 + se
SFX xL ïèser ifósimo/J2 ïèser	ds:subjunctive+imperfect is:first+plural	# T2 + simo
SFX xL ïèser ifonsi ïèser	ds:subjunctive+imperfect is:first+plural	# T2 + simo
SFX xL ïèser ifosi/J3 ïèser	ds:subjunctive+imperfect is:second+singular	# T2 + si
SFX xL ïèser ifósis/J3 ïèser	ds:subjunctive+imperfect is:second+singular	# T2 + si
SFX xL ïèser ifuòsi/J3 ïèser	ds:subjunctive+imperfect is:second+singular	# T2 + si
SFX xL ïèser ifuòsis/J3 ïèser	ds:subjunctive+imperfect is:second+singular	# T2 + si
SFX xL ïèser ifosi/J4 ïèser	ds:subjunctive+imperfect is:second+plural	# T2 + si
SFX xL ïèser ifuòsi/J4 ïèser	ds:subjunctive+imperfect is:second+plural	# T2 + si
SFX xL ïèser ifose/FS ïèser	ds:subjunctive+imperfect is:third	# T2 + se
SFX xL ïèser ifuòse/FS ïèser	ds:subjunctive+imperfect is:third	# T2 + se, belumat
SFX xL èser esesto/A1FS ïèser	ds:participle+passive+weak is:singular+masculine	# T2 + st[oiae]
SFX xL ïèser istasto/A1FS ïèser	ds:participle+passive+weak is:singular+masculine	# T2 + st[oiae]
SFX xL èser esendo ïèser	ds:gerund+simple	# T2 + ndo = T7 + ndo
SFX xL èser esèndo ïèser	ds:gerund+simple	# T2 + ndo = T7 + ndo
SFX xL ïèser isendo ïèser	ds:gerund+simple	# T2 + ndo = T7 + ndo
SFX xL ïèser isèndo ïèser	ds:gerund+simple	# T2 + ndo = T7 + ndo
SFX xL ïèser isiando/FS ïèser	ds:gerund+simple	# T2 + ndo = T7 + ndo
SFX xL èser esende ïèser	ds:gerund+simple	# T2 + ndo = T7 + ndo, buranèl
SFX xL èser esènde ïèser	ds:gerund+simple	# T2 + ndo = T7 + ndo, buranèl
SFX xL ïèser isende ïèser	ds:gerund+simple	# T2 + ndo = T7 + ndo, buranèl
SFX xL ïèser isènde ïèser	ds:gerund+simple	# T2 + ndo = T7 + ndo, buranèl
SFX xL ïèser isiande/FS ïèser	ds:gerund+simple	# T2 + ndo = T7 + ndo, buranèl
SFX xL èser esento/FS ïèser	ds:gerund+simple	# T2 + nto = T7 + nto
SFX xL ïèser isianto/FS ïèser	ds:gerund+simple	# T2 + nto = T7 + nto
SFX xL èser esènto/FS ïèser	ds:gerund+simple	# T2 + nto
SFX xL ïèser iserò/J1 ïèser	ds:indicative+future is:first+singular	# T4 + rò
SFX xL ïèser iserà/J1 ïèser	ds:indicative+future is:first+singular	# T4 + rà
SFX xL ïèser iseremo/J2 ïèser	ds:indicative+future is:first+plural	# T4 + r[éí]mo
SFX xL ïèser iserimo/J2 ïèser	ds:indicative+future is:first+plural	# T4 + r[éí]mo
SFX xL ïèser iserà ïèser	ds:indicative+future is:second+singular	# T4 + rà
SFX xL ïèser iseràs/J3 ïèser	ds:indicative+future is:second+singular	# T4 + rà
SFX xL ïèser iseré ïèser	ds:indicative+future is:second+singular	# T4 + ré
SFX xL ïèser iserés/J3 ïèser	ds:indicative+future is:second+singular	# T4 + ré
SFX xL ïèser iseré/J4 ïèser	ds:indicative+future is:second+plural	# T4 + ré
SFX xL ïèser iserí/J4 ïèser	ds:indicative+future is:second+plural	# T4 + rí
SFX xL ïèser iserà ïèser	ds:indicative+future is:third	# T4 + rà
SFX xL ïèser isería ïèser	ds:conditional+present is:first+singular	# T4 + ría
SFX xL ïèser iserésimo ïèser	ds:conditional+present is:first+plural	# T4 + résimo
SFX xL ïèser iserísimo ïèser	ds:conditional+present is:first+plural	# T4 + rísimo
SFX xL ïèser iserías ïèser	ds:conditional+present is:second+singular	# T4 + ría
SFX xL ïèser isería ïèser	ds:conditional+present is:second+singular	# T4 + ría
SFX xL ïèser iseresi/J4 ïèser	ds:conditional+present is:second+plural	# T4 + rési
SFX xL ïèser iserisi/J4 ïèser	ds:conditional+present is:second+plural	# T4 + rési, padoan
SFX xL ïèser iseresi ïèser	ds:conditional+present is:second+singular	# T4 + rési
SFX xL ïèser iserisi ïèser	ds:conditional+present is:second+singular	# T4 + rési, padoan
SFX xL ïèser iserésis/J3 ïèser	ds:conditional+present is:second+singular	# T4 + rési
SFX xL ïèser iserísis/J3 ïèser	ds:conditional+present is:second+singular	# T4 + rési, padoan
SFX xL ïèser isería ïèser	ds:conditional+present is:third	# T4 + ría
SFX xL ïèser iserave/J1FS ïèser	ds:conditional+present is:first+singular	# T4 + rà(v)e
SFX xL ïèser iserave/FS ïèser	ds:conditional+present is:first+plural	# T4 + rà(v)e
SFX xL ïèser iserave/FS ïèser	ds:conditional+present is:second+singular	# T4 + rà(v)e
SFX xL ïèser iseràves/J3 ïèser	ds:conditional+present is:second+singular	# T4 + rà(v)e
SFX xL ïèser iserave/J4FS ïèser	ds:conditional+present is:second+plural	# T4 + rà(v)e
SFX xL ïèser iserave/FS ïèser	ds:conditional+present is:third	# T4 + rà(v)e
SFX xL ïèser iserae/J1 ïèser	ds:conditional+present is:first+singular	# T4 + rà(v)e
SFX xL ïèser iserae ïèser	ds:conditional+present is:first+plural	# T4 + rà(v)e
SFX xL ïèser iserae ïèser	ds:conditional+present is:second+singular	# T4 + rà(v)e
SFX xL ïèser iseràes/J3 ïèser	ds:conditional+present is:second+singular	# T4 + rà(v)e
SFX xL ïèser iserae/J4 ïèser	ds:conditional+present is:second+plural	# T4 + rà(v)e
SFX xL ïèser iserae ïèser	ds:conditional+present is:third	# T4 + rà(v)e
SFX xL ïèser isemo/J2 ïèser	ds:indicative+present is:first+plural	# T5 + mo
SFX xL ïèser isimo/J2 ïèser	ds:indicative+present is:first+plural	# T5 + mo
SFX xL ïèser isè/J4 ïèser	ds:indicative+present is:second+plural	# T5
SFX xL ïèser isé/J4 ïèser	ds:indicative+present is:second+plural	# T5
SFX xL ïèser isí/J4 ïèser	ds:indicative+present is:second+plural	# T5
SFX xL ïèser isié/J4 ïèser	ds:indicative+present is:second+plural	# T12 + é
SFX xL ïèser isipiemo ïèser	ds:subjunctive+present is:first+plural	# T5 + mo
SFX xL ïèser isipimo ïèser	ds:subjunctive+present is:first+plural	# T5 + mo
SFX xL ïèser isipié ïèser	ds:subjunctive+present is:second+plural	# T5
SFX xL ïèser isipiè ïèser	ds:subjunctive+present is:second+plural	# T5
SFX xL ïèser isipí ïèser	ds:subjunctive+present is:second+plural	# T5
SFX xL ïèser iseré/J4 ïèser	ds:imperative+present is:second+plural	# T5
SFX xL ïèser iserí/J4 ïèser	ds:imperative+present is:second+plural	# T5
SFX xL ïèser isemo ïèser	ds:imperative+present is:first+plural	# T5 + mo
SFX xL ïèser isimo ïèser	ds:imperative+present is:first+plural	# T5 + mo
SFX xL ïèser ison ïèser	ds:imperative+present is:first+plural	# T12 + ón
SFX xL ïèser isen ïèser	ds:imperative+present is:first+plural	# T12 + én
SFX xL èser esudo/M0y0 ïèser	ds:participle+passive+weak is:singular+masculine	# T6 + d[oi]
SFX xL èser esuda/F0y0 ïèser	ds:participle+passive+weak is:singular+femenine	# T6 + d[ae]
SFX xL ïèser istado/M0y0 ïèser	ds:participle+passive+weak is:singular+masculine	# T6 + d[oi]
SFX xL ïèser istada/F0y0 ïèser	ds:participle+passive+weak is:singular+femenine	# T6 + d[ae]
SFX xL èser esente/FS ïèser	ds:participle+active	# T7 + nte
SFX xL ïèser isiante ïèser	ds:participle+active	# T7 + nte
SFX xL èser esènte/FS ïèser	ds:participle+active	# T7 + nte
SFX xL ïèser isè ïèser	ds:imperative+present is:second+plural	# T5 = 12 + é
SFX xL ïèser isé ïèser	ds:imperative+present is:second+plural	# T5 = 12 + é
SFX xL ïèser isí ïèser	ds:imperative+present is:second+plural	# T5
SFX xL ïèser isí ïèser	ds:indicative+present is:second+singular	# T8 + i
SFX xL ïèser isís/J3 ïèser	ds:indicative+present is:second+singular	# T8 + i
SFX xL ïèser isipia ïèser	ds:subjunctive+present is:first+singular	# T8 + a
SFX xL ïèser isipi ïèser	ds:subjunctive+present is:second+singular	# T8 + i
SFX xL ïèser isipis ïèser	ds:subjunctive+present is:second+singular	# T8 + i
SFX xL ïèser ison/J1 ïèser	ds:indicative+present is:first+singular	# T8 + [oe]
SFX xL ïèser isúʼ ïèser	ds:indicative+present is:first+singular	# T8 + [oe], coxòto
SFX xL ïèser ision/J1 ïèser	ds:indicative+present is:first+singular	# T8 + [oe]
SFX xL ïèser isé ïèser	ds:indicative+present is:second+singular	# T8 + e, 2s=3
SFX xL ïèser isés/J3 ïèser	ds:indicative+present is:second+singular	# T8 + e, 2s=3
SFX xL èser é ïèser	ds:indicative+present is:second+singular	# T8 + e, 2s=3
SFX xL èser és/J3 ïèser	ds:indicative+present is:second+singular	# T8 + e, 2s=3, belumat
SFX xL ïèser ixé ïèser	ds:indicative+present is:second+singular	# T8 + e, 2s=3
SFX xL ïèser ixés/J3 ïèser	ds:indicative+present is:second+singular	# T8 + e, 2s=3
SFX xL ser 0 ïèser	ds:indicative+present is:second+singular	# T8 + e, 2s=3
SFX xL ser s/J3 ïèser	ds:indicative+present is:second+singular	# T8 + e, 2s=3
SFX xL er 0/J3 ïèser	ds:indicative+present is:second+singular	# T8 + e, 2s=3
SFX xL er 0 ïèser	ds:indicative+present is:second+singular	# T8 + e, 2s=3, belumat
SFX xL ïèser isé ïèser	ds:indicative+present is:third	# T8 + e = T10
SFX xL èser é ïèser	ds:indicative+present is:third	# T8 + e = T10
SFX xL ïèser ixé ïèser	ds:indicative+present is:third	# T8 + e = T10
SFX xL ïèser isipie ïèser	ds:subjunctive+present is:first+singular	# T8 + e
SFX xL ïèser isíe ïèser	ds:subjunctive+present is:first+singular	# T8 + e
SFX xL ïèser isie ïèser	ds:subjunctive+present is:first+singular	# T8 + e
SFX xL ïèser isee ïèser	ds:subjunctive+present is:first+singular	# T8 + e
SFX xL ïèser isipia ïèser	ds:subjunctive+present is:second+singular	# T8 + e, 2s=3
SFX xL ïèser isipie ïèser	ds:subjunctive+present is:second+singular	# T8 + e, 2s=3
SFX xL ïèser isíe ïèser	ds:subjunctive+present is:second+singular	# T8 + e, 2s=3
SFX xL ïèser isie ïèser	ds:subjunctive+present is:second+singular	# T8 + e, 2s=3
SFX xL ïèser isepia ïèser	ds:subjunctive+present is:third	# T8 + a
SFX xL ïèser isipie ïèser	ds:subjunctive+present is:third	# T8 + e
SFX xL ïèser isíe ïèser	ds:subjunctive+present is:third	# T8 + e
SFX xL ïèser isie ïèser	ds:subjunctive+present is:third	# T8 + e
SFX xL ïèser isee ïèser	ds:subjunctive+present is:third	# T8 + e
SFX xL ïèser isí ïèser	ds:imperative+present is:second+singular	# T9
SFX xL ser re/J1 ïèser	ds:indicative+imperfect is:first+singular	# T2 + (v)e
SFX xL ïèser ijère/J1 ïèser	ds:indicative+imperfect is:first+singular	# T2 + (v)e
SFX xL ïèser iɉère/J1 ïèser	ds:indicative+imperfect is:first+singular	# T2 + (v)e
SFX xL ïèser ixère/J1 ïèser	ds:indicative+imperfect is:first+singular	# T2 + (v)e
SFX xL ïèser ifuse/J3 ïèser	ds:subjunctive+imperfect is:second+singular	# T2 + se, 2s=3
SFX xL ïèser ifurese/J3 ïèser	ds:subjunctive+imperfect is:second+singular	# T2 + se, 2s=3
SFX xL ïèser ifusa/J3 ïèser	ds:subjunctive+imperfect is:second+singular	# T2 + se, 2s=3
SFX xL ïèser ifose/J3 ïèser	ds:subjunctive+imperfect is:second+singular	# T2 + se, 2s=3
SFX xL ïèser ifuòse/J3 ïèser	ds:subjunctive+imperfect is:second+singular	# T2 + se, 2s=3
SFX xL ïèser ifosa/J3 ïèser	ds:subjunctive+imperfect is:second+singular	# T2 + se, 2s=3
SFX xL ïèser ifuòsa/J3 ïèser	ds:subjunctive+imperfect is:second+singular	# T2 + se, 2s=3
SFX xL ïèser iseron/J2 ïèser	ds:indicative+future is:first+plural	# T4 + rón
SFX xL ïèser iseren/J2 ïèser	ds:indicative+future is:first+plural	# T4 + rén
SFX xL ïèser iseríe ïèser	ds:conditional+present is:first+singular	# T4 + ríe
SFX xL ïèser iseree/J5 ïèser	ds:conditional+present is:first+singular	# T4 + rée
SFX xL ïèser iseree/J5 ïèser	ds:conditional+present is:second+singular	# T4 + rée
SFX xL ïèser iseree/J5 ïèser	ds:conditional+present is:third	# T4 + rée
SFX xL ïèser iseron ïèser	ds:conditional+present is:first+plural	# T4 + r(is)(i)ón(se)
SFX xL ïèser iseronse ïèser	ds:conditional+present is:first+plural	# T4 + r(is)(i)ón(se)
SFX xL ïèser iseronsi ïèser	ds:conditional+present is:first+plural	# T4 + r(is)(i)ón(se)
SFX xL ïèser isereon ïèser	ds:conditional+present is:first+plural	# T4 + r(is)(i)ón(se), belumat
SFX xL ïèser isereonse ïèser	ds:conditional+present is:first+plural	# T4 + r(is)(i)ón(se), belumat
SFX xL ïèser isereonsi ïèser	ds:conditional+present is:first+plural	# T4 + r(is)(i)ón(se), belumat
SFX xL ïèser iserion ïèser	ds:conditional+present is:first+plural	# T4 + r(is)(i)ón(se)
SFX xL ïèser iserionse ïèser	ds:conditional+present is:first+plural	# T4 + r(is)(i)ón(se)
SFX xL ïèser iserionsi ïèser	ds:conditional+present is:first+plural	# T4 + r(is)(i)ón(se)
SFX xL ïèser iserison ïèser	ds:conditional+present is:first+plural	# T4 + r(is)(i)ón(se)
SFX xL ïèser iserisonse ïèser	ds:conditional+present is:first+plural	# T4 + r(is)(i)ón(se)
SFX xL ïèser iserisonsi ïèser	ds:conditional+present is:first+plural	# T4 + r(is)(i)ón(se)
SFX xL ïèser iserision ïèser	ds:conditional+present is:first+plural	# T4 + r(is)(i)ón(se)
SFX xL ïèser iserisionse ïèser	ds:conditional+present is:first+plural	# T4 + r(is)(i)ón(se)
SFX xL ïèser iserisionsi ïèser	ds:conditional+present is:first+plural	# T4 + r(is)(i)ón(se)
SFX xL ïèser iseren ïèser	ds:conditional+present is:first+plural	# T4 + r(is)én(s[ei])
SFX xL ïèser iserense ïèser	ds:conditional+present is:first+plural	# T4 + r(is)én(s[ei])
SFX xL ïèser iserensi ïèser	ds:conditional+present is:first+plural	# T4 + r(is)én(s[ei])
SFX xL ïèser iserisen ïèser	ds:conditional+present is:first+plural	# T4 + r(is)én(s[ei])
SFX xL ïèser iserisense ïèser	ds:conditional+present is:first+plural	# T4 + r(is)én(s[ei])
SFX xL ïèser iserisensi ïèser	ds:conditional+present is:first+plural	# T4 + r(is)én(s[ei])
SFX xL ïèser iserié ïèser	ds:conditional+present is:second+singular	# T4 + r(is)ié
SFX xL ïèser iserisié ïèser	ds:conditional+present is:second+singular	# T4 + r(is)ié
SFX xL ïèser iseriè ïèser	ds:conditional+present is:second+singular	# T4 + r(is)iè
SFX xL ïèser iserisiè ïèser	ds:conditional+present is:second+singular	# T4 + r(is)iè
SFX xL ïèser iseríe ïèser	ds:conditional+present is:third	# T4 + ríe
SFX xL èser eron/J2 ïèser	ds:indicative+imperfect is:first+plural	# T11 + (iv)(i)ón(se)
SFX xL èser eronse ïèser	ds:indicative+imperfect is:first+plural	# T11 + (iv)(i)ón(se)
SFX xL èser eronsi ïèser	ds:indicative+imperfect is:first+plural	# T11 + (iv)(i)ón(se)
SFX xL èser ereon/J2 ïèser	ds:indicative+imperfect is:first+plural	# T11 + (iv)(i)ón(se), belumat
SFX xL èser ereonse ïèser	ds:indicative+imperfect is:first+plural	# T11 + (iv)(i)ón(se), belumat
SFX xL èser ereonsi ïèser	ds:indicative+imperfect is:first+plural	# T11 + (iv)(i)ón(se), belumat
SFX xL èser erion/J2 ïèser	ds:indicative+imperfect is:first+plural	# T11 + (iv)(i)ón(se)
SFX xL èser erionse ïèser	ds:indicative+imperfect is:first+plural	# T11 + (iv)(i)ón(se)
SFX xL èser erionsi ïèser	ds:indicative+imperfect is:first+plural	# T11 + (iv)(i)ón(se)
SFX xL èser erivon/J2 ïèser	ds:indicative+imperfect is:first+plural	# T11 + (iv)(i)ón(se)
SFX xL èser erivonse ïèser	ds:indicative+imperfect is:first+plural	# T11 + (iv)(i)ón(se)
SFX xL èser erivonsi ïèser	ds:indicative+imperfect is:first+plural	# T11 + (iv)(i)ón(se)
SFX xL èser erivion/J2 ïèser	ds:indicative+imperfect is:first+plural	# T11 + (iv)(i)ón(se)
SFX xL èser erivionse ïèser	ds:indicative+imperfect is:first+plural	# T11 + (iv)(i)ón(se)
SFX xL èser erivionsi ïèser	ds:indicative+imperfect is:first+plural	# T11 + (iv)(i)ón(se)
SFX xL èser eren/J2 ïèser	ds:indicative+imperfect is:first+plural	# T11 + (iv)én(s[ei])
SFX xL èser erense ïèser	ds:indicative+imperfect is:first+plural	# T11 + (iv)én(s[ei])
SFX xL èser erensi ïèser	ds:indicative+imperfect is:first+plural	# T11 + (iv)én(s[ei])
SFX xL ïèser ijerensi ïèser	ds:indicative+imperfect is:first+plural	# T11 + (iv)én(s[ei])
SFX xL èser eriven/J2 ïèser	ds:indicative+imperfect is:first+plural	# T11 + (iv)én(s[ei])
SFX xL èser erivense ïèser	ds:indicative+imperfect is:first+plural	# T11 + (iv)én(s[ei])
SFX xL èser erivensi ïèser	ds:indicative+imperfect is:first+plural	# T11 + (iv)én(s[ei])
SFX xL èser erié/J4 ïèser	ds:indicative+imperfect is:second+plural	# T11 + (iv)ié
SFX xL èser erivié/J4 ïèser	ds:indicative+imperfect is:second+plural	# T11 + (iv)ié
SFX xL èser eresi/J4 ïèser	ds:indicative+imperfect is:second+plural	# T2 + rési
SFX xL èser erisi/J4 ïèser	ds:indicative+imperfect is:second+plural	# T2 + rési, padoan
SFX xL ïèser ijeresi/J4 ïèser	ds:indicative+imperfect is:second+plural	# T2 + rési
SFX xL ïèser ijerisi/J4 ïèser	ds:indicative+imperfect is:second+plural	# T2 + rési, padoan
SFX xL èser ereson/J2 ïèser	ds:subjunctive+imperfect is:first+plural	# T11 + (es)(i)ón(e|se)
SFX xL èser erison/J2 ïèser	ds:subjunctive+imperfect is:first+plural	# T11 + (is)(i)ón(e|se)
SFX xL ïèser ifuson/J2 ïèser	ds:subjunctive+imperfect is:first+plural	# T11 + (is)(i)ón(e|se)
SFX xL ïèser ifusone ïèser	ds:subjunctive+imperfect is:first+plural	# T11 + (is)(i)ón(e|se)
SFX xL ïèser ifusonse ïèser	ds:subjunctive+imperfect is:first+plural	# T11 + (is)(i)ón(e|se)
SFX xL ïèser ifusion/J2 ïèser	ds:subjunctive+imperfect is:first+plural	# T11 + (is)(i)ón(e|se)
SFX xL ïèser ifusione ïèser	ds:subjunctive+imperfect is:first+plural	# T11 + (is)(i)ón(e|se)
SFX xL ïèser ifusionse ïèser	ds:subjunctive+imperfect is:first+plural	# T11 + (is)(i)ón(e|se)
SFX xL ïèser ifusison/J2 ïèser	ds:subjunctive+imperfect is:first+plural	# T11 + (is)(i)ón(e|se)
SFX xL ïèser ifusisone ïèser	ds:subjunctive+imperfect is:first+plural	# T11 + (is)(i)ón(e|se)
SFX xL ïèser ifusisonse ïèser	ds:subjunctive+imperfect is:first+plural	# T11 + (is)(i)ón(e|se)
SFX xL ïèser ifusision/J2 ïèser	ds:subjunctive+imperfect is:first+plural	# T11 + (is)(i)ón(e|se)
SFX xL ïèser ifusisione ïèser	ds:subjunctive+imperfect is:first+plural	# T11 + (is)(i)ón(e|se)
SFX xL ïèser ifusisionse ïèser	ds:subjunctive+imperfect is:first+plural	# T11 + (is)(i)ón(e|se)
SFX xL ïèser ifusen/J2 ïèser	ds:subjunctive+imperfect is:first+plural	# T11 + (is)én(e|s[ei])
SFX xL ïèser ifusene ïèser	ds:subjunctive+imperfect is:first+plural	# T11 + (is)én(e|s[ei])
SFX xL ïèser ifusense ïèser	ds:subjunctive+imperfect is:first+plural	# T11 + (is)én(e|s[ei])
SFX xL ïèser ifusensi ïèser	ds:subjunctive+imperfect is:first+plural	# T11 + (is)én(e|s[ei])
SFX xL ïèser ifusisen/J2 ïèser	ds:subjunctive+imperfect is:first+plural	# T11 + (is)én(e|s[ei])
SFX xL ïèser ifusisene ïèser	ds:subjunctive+imperfect is:first+plural	# T11 + (is)én(e|s[ei])
SFX xL ïèser ifusisense ïèser	ds:subjunctive+imperfect is:first+plural	# T11 + (is)én(e|s[ei])
SFX xL ïèser ifusisensi ïèser	ds:subjunctive+imperfect is:first+plural	# T11 + (is)én(e|s[ei])
SFX xL ïèser ifusié/J4 ïèser	ds:subjunctive+imperfect is:second+plural	# T11 + (is)ié([dg]e)
SFX xL ïèser ifusiede ïèser	ds:subjunctive+imperfect is:second+plural	# T11 + (is)ié([dg]e)
SFX xL ïèser ifusiege ïèser	ds:subjunctive+imperfect is:second+plural	# T11 + (is)ié([dg]e)
SFX xL ïèser ifusiè/J4 ïèser	ds:subjunctive+imperfect is:second+plural	# T11 + (is)iè([dg]e)
SFX xL ïèser ifusiède ïèser	ds:subjunctive+imperfect is:second+plural	# T11 + (is)iè([dg]e)
SFX xL ïèser ifusiège ïèser	ds:subjunctive+imperfect is:second+plural	# T11 + (is)iè([dg]e)
SFX xL ïèser ifusisié/J4 ïèser	ds:subjunctive+imperfect is:second+plural	# T11 + (is)ié([dg]e)
SFX xL ïèser ifusisiede ïèser	ds:subjunctive+imperfect is:second+plural	# T11 + (is)ié([dg]e)
SFX xL ïèser ifusisiege ïèser	ds:subjunctive+imperfect is:second+plural	# T11 + (is)ié([dg]e)
SFX xL ïèser ifusisiè/J4 ïèser	ds:subjunctive+imperfect is:second+plural	# T11 + (is)iè([dg]e)
SFX xL ïèser ifusisiède ïèser	ds:subjunctive+imperfect is:second+plural	# T11 + (is)iè([dg]e)
SFX xL ïèser ifusisiège ïèser	ds:subjunctive+imperfect is:second+plural	# T11 + (is)iè([dg]e)
SFX xL èser erisié/J4 ïèser	ds:subjunctive+imperfect is:second+plural	# T11 + (is)ié([dg]e)
SFX xL èser erisiede ïèser	ds:subjunctive+imperfect is:second+plural	# T11 + (is)ié([dg]e)
SFX xL èser erisiege ïèser	ds:subjunctive+imperfect is:second+plural	# T11 + (is)ié([dg]e)
SFX xL èser erisiè/J4 ïèser	ds:subjunctive+imperfect is:second+plural	# T11 + (is)iè([dg]e)
SFX xL èser erisiède ïèser	ds:subjunctive+imperfect is:second+plural	# T11 + (is)iè([dg]e)
SFX xL èser erisiège ïèser	ds:subjunctive+imperfect is:second+plural	# T11 + (is)iè([dg]e)
SFX xL ïèser ifoson/J2 ïèser	ds:subjunctive+imperfect is:first+plural	# T11 + (is)(i)ón(e|se)
SFX xL ïèser ifoeson/J2 ïèser	ds:subjunctive+imperfect is:first+plural	# T11 + (is)(i)ón(e|se)
SFX xL ïèser ifoison/J2 ïèser	ds:subjunctive+imperfect is:first+plural	# T11 + (is)(i)ón(e|se), belumat
SFX xL ïèser ifosone ïèser	ds:subjunctive+imperfect is:first+plural	# T11 + (is)(i)ón(e|se)
SFX xL ïèser ifosonse ïèser	ds:subjunctive+imperfect is:first+plural	# T11 + (is)(i)ón(e|se)
SFX xL ïèser ifosion/J2 ïèser	ds:subjunctive+imperfect is:first+plural	# T11 + (is)(i)ón(e|se)
SFX xL ïèser ifosione ïèser	ds:subjunctive+imperfect is:first+plural	# T11 + (is)(i)ón(e|se)
SFX xL ïèser ifosionse ïèser	ds:subjunctive+imperfect is:first+plural	# T11 + (is)(i)ón(e|se)
SFX xL ïèser ifosison/J2 ïèser	ds:subjunctive+imperfect is:first+plural	# T11 + (is)(i)ón(e|se)
SFX xL ïèser ifosisone ïèser	ds:subjunctive+imperfect is:first+plural	# T11 + (is)(i)ón(e|se)
SFX xL ïèser ifosisonse ïèser	ds:subjunctive+imperfect is:first+plural	# T11 + (is)(i)ón(e|se)
SFX xL ïèser ifosision/J2 ïèser	ds:subjunctive+imperfect is:first+plural	# T11 + (is)(i)ón(e|se)
SFX xL ïèser ifosisione ïèser	ds:subjunctive+imperfect is:first+plural	# T11 + (is)(i)ón(e|se)
SFX xL ïèser ifosisionse ïèser	ds:subjunctive+imperfect is:first+plural	# T11 + (is)(i)ón(e|se)
SFX xL ïèser ifosen/J2 ïèser	ds:subjunctive+imperfect is:first+plural	# T11 + (is)én(e|s[ei])
SFX xL ïèser ifosene ïèser	ds:subjunctive+imperfect is:first+plural	# T11 + (is)én(e|s[ei])
SFX xL ïèser ifosense ïèser	ds:subjunctive+imperfect is:first+plural	# T11 + (is)én(e|s[ei])
SFX xL ïèser ifosensi ïèser	ds:subjunctive+imperfect is:first+plural	# T11 + (is)én(e|s[ei])
SFX xL ïèser ifosisen/J2 ïèser	ds:subjunctive+imperfect is:first+plural	# T11 + (is)én(e|s[ei])
SFX xL ïèser ifosisene ïèser	ds:subjunctive+imperfect is:first+plural	# T11 + (is)én(e|s[ei])
SFX xL ïèser ifosisense ïèser	ds:subjunctive+imperfect is:first+plural	# T11 + (is)én(e|s[ei])
SFX xL ïèser ifosisensi ïèser	ds:subjunctive+imperfect is:first+plural	# T11 + (is)én(e|s[ei])
SFX xL ïèser ifosié/J4 ïèser	ds:subjunctive+imperfect is:second+plural	# T11 + (is)ié([dg]e)
SFX xL ïèser ifosiede ïèser	ds:subjunctive+imperfect is:second+plural	# T11 + (is)ié([dg]e)
SFX xL ïèser ifosiege ïèser	ds:subjunctive+imperfect is:second+plural	# T11 + (is)ié([dg]e)
SFX xL ïèser ifosiè/J4 ïèser	ds:subjunctive+imperfect is:second+plural	# T11 + (is)iè([dg]e)
SFX xL ïèser ifosiède ïèser	ds:subjunctive+imperfect is:second+plural	# T11 + (is)iè([dg]e)
SFX xL ïèser ifosiège ïèser	ds:subjunctive+imperfect is:second+plural	# T11 + (is)iè([dg]e)
SFX xL ïèser ifosisié/J4 ïèser	ds:subjunctive+imperfect is:second+plural	# T11 + (is)ié([dg]e)
SFX xL ïèser ifosisiede ïèser	ds:subjunctive+imperfect is:second+plural	# T11 + (is)ié([dg]e)
SFX xL ïèser ifosisiege ïèser	ds:subjunctive+imperfect is:second+plural	# T11 + (is)ié([dg]e)
SFX xL ïèser ifosisiè/J4 ïèser	ds:subjunctive+imperfect is:second+plural	# T11 + (is)iè([dg]e)
SFX xL ïèser ifosisiède ïèser	ds:subjunctive+imperfect is:second+plural	# T11 + (is)iè([dg]e)
SFX xL ïèser ifosisiège ïèser	ds:subjunctive+imperfect is:second+plural	# T11 + (is)iè([dg]e)
SFX xL ïèser isede/J4 ïèser	ds:subjunctive+imperfect is:second+plural	# T11 + (is)ié([dg]e)
SFX xL ïèser isiede/J4 ïèser	ds:subjunctive+imperfect is:second+plural	# T11 + (is)ié([dg]e)
SFX xL ïèser ison/J2 ïèser	ds:indicative+present is:first+plural	# T12 + ón
SFX xL ïèser isen/J2 ïèser	ds:indicative+present is:first+plural	# T12 + én
SFX xL ïèser isipion ïèser	ds:subjunctive+present is:first+plural	# T12 + (i)ón(e)
SFX xL ïèser isipione ïèser	ds:subjunctive+present is:first+plural	# T12 + (i)ón(e)
SFX xL ïèser isione ïèser	ds:subjunctive+present is:first+plural	# T12 + (i)ón(e)
SFX xL ïèser isipien ïèser	ds:subjunctive+present is:first+plural	# T12 + én(e)
SFX xL ïèser isipiene ïèser	ds:subjunctive+present is:first+plural	# T12 + én(e)
SFX xL ïèser isipiede ïèser	ds:subjunctive+present is:second+plural	# T12 + é([dg]e)
SFX xL ïèser isipiege ïèser	ds:subjunctive+present is:second+plural	# T12 + é([dg]e)
SFX xL ïèser isipiège ïèser	ds:subjunctive+present is:second+plural	# T12 + é([dg]e)
SFX xL ïèser isarò/J1 ïèser	ds:indicative+future is:first+singular	# T4 + rò
SFX xL ïèser isarà/J1 ïèser	ds:indicative+future is:first+singular	# T4 + rà
SFX xL ïèser isaremo/J2 ïèser	ds:indicative+future is:first+plural	# T4 + r[éí]mo
SFX xL ïèser isarimo/J2 ïèser	ds:indicative+future is:first+plural	# T4 + r[éí]mo
SFX xL ïèser isarà ïèser	ds:indicative+future is:second+singular	# T4 + rà
SFX xL ïèser isaràs/J3 ïèser	ds:indicative+future is:second+singular	# T4 + rà
SFX xL ïèser isaré ïèser	ds:indicative+future is:second+singular	# T4 + ré
SFX xL ïèser isarés/J3 ïèser	ds:indicative+future is:second+singular	# T4 + ré
SFX xL ïèser isaré/J4 ïèser	ds:indicative+future is:second+plural	# T4 + ré
SFX xL ïèser isarí/J4 ïèser	ds:indicative+future is:second+plural	# T4 + rí
SFX xL ïèser isarà ïèser	ds:indicative+future is:third	# T4 + rà
SFX xL ïèser isaría ïèser	ds:conditional+present is:first+singular	# T4 + ría
SFX xL ïèser isaríe ïèser	ds:conditional+present is:first+singular	# T4 + ríe
SFX xL ïèser isarésimo ïèser	ds:conditional+present is:first+plural	# T4 + résimo
SFX xL ïèser isarísimo ïèser	ds:conditional+present is:first+plural	# T4 + rísimo
SFX xL ïèser isarías ïèser	ds:conditional+present is:second+singular	# T4 + ría
SFX xL ïèser isaría ïèser	ds:conditional+present is:second+singular	# T4 + ría
SFX xL ïèser isaresi/J4 ïèser	ds:conditional+present is:second+plural	# T4 + rési
SFX xL ïèser isarisi/J4 ïèser	ds:conditional+present is:second+plural	# T4 + rési, padoan
SFX xL ïèser isaresi ïèser	ds:conditional+present is:second+singular	# T4 + rési
SFX xL ïèser isarisi ïèser	ds:conditional+present is:second+singular	# T4 + rési, padoan
SFX xL ïèser isarésis/J3 ïèser	ds:conditional+present is:second+singular	# T4 + rési
SFX xL ïèser isarísis/J3 ïèser	ds:conditional+present is:second+singular	# T4 + rési, padoan
SFX xL ïèser isaría ïèser	ds:conditional+present is:third	# T4 + ría
SFX xL ïèser isarave/J1FS ïèser	ds:conditional+present is:first+singular	# T4 + rà(v)e
SFX xL ïèser isarave/FS ïèser	ds:conditional+present is:first+plural	# T4 + rà(v)e
SFX xL ïèser isarave/FS ïèser	ds:conditional+present is:second+singular	# T4 + rà(v)e
SFX xL ïèser isaràves/J3 ïèser	ds:conditional+present is:second+singular	# T4 + rà(v)e
SFX xL ïèser isarave/J4FS ïèser	ds:conditional+present is:second+plural	# T4 + rà(v)e
SFX xL ïèser isarave/FS ïèser	ds:conditional+present is:third	# T4 + rà(v)e
SFX xL ïèser isarae/J1 ïèser	ds:conditional+present is:first+singular	# T4 + rà(v)e
SFX xL ïèser isarae ïèser	ds:conditional+present is:first+plural	# T4 + rà(v)e
SFX xL ïèser isarae ïèser	ds:conditional+present is:second+singular	# T4 + rà(v)e
SFX xL ïèser isaràes/J3 ïèser	ds:conditional+present is:second+singular	# T4 + rà(v)e
SFX xL ïèser isarae/J4 ïèser	ds:conditional+present is:second+plural	# T4 + rà(v)e
SFX xL ïèser isarae ïèser	ds:conditional+present is:third	# T4 + rà(v)e

# vèrbi '–er inregolari: pu?oder
# changes in indicative present, indicative future, imperative present
# TODO pòser? poser?
# TODO dover => dòxer? doxer?
SFX xM Y 38
SFX xM oder òla oder	ds:indicative+present is:third	# T10
SFX xM oder òli oder	ds:indicative+present is:third	# T10, dhulian
SFX xM oder òƚa oder	ds:indicative+present is:third	# T10
SFX xM oder òƚi oder	ds:indicative+present is:third	# T10, dhulian
SFX xM der rò/J1 oder	ds:indicative+future is:first+singular	# T4 + r[òàè]
SFX xM der rà/J1 oder	ds:indicative+future is:first+singular	# T4 + r[òàè]
SFX xM der remo/J2 oder	ds:indicative+future is:first+plural	# T4 + r[éí]mo
SFX xM der rimo/J2 oder	ds:indicative+future is:first+plural	# T4 + r[éí]mo
SFX xM der rà/J3 oder	ds:indicative+future is:second+singular	# T4 + r[àé]
SFX xM der ré/J3 oder	ds:indicative+future is:second+singular	# T4 + r[àé]
SFX xM der ras/J3 oder	ds:indicative+future is:second+singular	# T4 + r[àé]s
SFX xM der res/J3 oder	ds:indicative+future is:second+singular	# T4 + r[àé]s
SFX xM der rè/J4 oder	ds:indicative+future is:second+plural	# T4 + r[èéí]
SFX xM der ré/J4 oder	ds:indicative+future is:second+plural	# T4 + r[èéí], arkade
SFX xM der rí/J4 oder	ds:indicative+future is:second+plural	# T4 + r[èéí]
SFX xM der rà oder	ds:indicative+future is:third	# T4 + rà
SFX xM der ría/J1 oder	ds:conditional+present is:first+singular	# T4 + rí[ae]
SFX xM der résimo/J2 oder	ds:conditional+present is:first+plural	# T4 + r[éí]simo
SFX xM der rísimo/J2 oder	ds:conditional+present is:first+plural	# T4 + r[éí]simo, pavan
SFX xM der ría oder	ds:conditional+present is:second+singular	# T4 + ría
SFX xM der risi/J3 oder	ds:conditional+present is:second+singular	# T4 + rísi, pavan, arkade
SFX xM der resi/J4 oder	ds:conditional+present is:second+plural	# T4 + rési
SFX xM der risi/J4 oder	ds:conditional+present is:second+plural	# T4 + rísi, pavan, arkade
SFX xM der ría oder	ds:conditional+present is:third	# T4 + rí[ae]
SFX xM der rave oder	ds:conditional+present is:first+singular	# T4 + rà(v)e
SFX xM der rae oder	ds:conditional+present is:first+singular	# T4 + rà(v)e
SFX xM der ravi oder	ds:conditional+present is:first+singular	# T4 + rà(v)e, pavan
SFX xM der rai oder	ds:conditional+present is:first+singular	# T4 + rà(v)e, pavan
SFX xM der rave oder	ds:conditional+present is:first+plural	# T4 + rà(v)e
SFX xM der rae oder	ds:conditional+present is:first+plural	# T4 + rà(v)e
SFX xM der rave oder	ds:conditional+present is:second+singular	# T4 + rà(v)e
SFX xM der ràves oder	ds:conditional+present is:second+singular	# T4 + rà(v)e
SFX xM der rae oder	ds:conditional+present is:second+singular	# T4 + rà(v)e
SFX xM der ràes oder	ds:conditional+present is:second+singular	# T4 + rà(v)e
SFX xM der rave oder	ds:conditional+present is:second+plural	# T4 + rà(v)e
SFX xM der rae oder	ds:conditional+present is:second+plural	# T4 + rà(v)e
SFX xM der rave oder	ds:conditional+present is:third	# T4 + rà(v)e
SFX xM der rae oder	ds:conditional+present is:third	# T4 + rà(v)e

# vèrbi '–er inregolari: (a|pre|re|stra)sav?er
# different conjugation in indicative present, subjunctive present, imperative present
SFX xN Y 6
SFX xN ver piemo/J2 saver	ds:subjunctive+present is:first+plural	# T5 + mo
SFX xN ver piè/J4 saver	ds:subjunctive+present is:second+plural	# T5, venethian
SFX xN ver pié/J4 saver	ds:subjunctive+present is:second+plural	# T5, arkade
SFX xN ver pií/J4 saver	ds:subjunctive+present is:second+plural	# T5
SFX xN er é/K0 saver	ds:imperative+present is:second+plural	# T5
SFX xN er í/K0 saver	ds:imperative+present is:second+plural	# T5

# vèrbi '–er inregolari: (a|as|de|des|es|kon|pro|re|so)tràer
# changes in indicative present, indicative future, subjunctive present, conditional present, imperative present, infinitive simple, participle passive
# indicative present of "trar", but not the first singular
# indicative future, conditional present, imperative present, infinitive simple of "trar"
SFX xO Y 41
SFX xO àer emo/J2 tràer	ds:indicative+present is:first+plural	# T5 + mo
SFX xO àer imo/J2 tràer	ds:indicative+present is:first+plural	# T5 + mo
SFX xO àer é/J4 tràer	ds:indicative+present is:second+plural	# T5
SFX xO àer í/J4 tràer	ds:indicative+present is:second+plural	# T5
SFX xO àer arò/J1 tràer	ds:indicative+future is:first+singular	# T4 + r[òàè]
SFX xO àer arà/J1 tràer	ds:indicative+future is:first+singular	# T4 + r[òàè]
SFX xO àer aremo/J2 tràer	ds:indicative+future is:first+plural	# T4 + r[éí]mo
SFX xO àer arimo/J2 tràer	ds:indicative+future is:first+plural	# T4 + r[éí]mo
SFX xO àer arà/J3 tràer	ds:indicative+future is:second+singular	# T4 + r[àé]
SFX xO àer aré/J3 tràer	ds:indicative+future is:second+singular	# T4 + r[àé]
SFX xO àer aras/J3 tràer	ds:indicative+future is:second+singular	# T4 + r[àé]s
SFX xO àer ares/J3 tràer	ds:indicative+future is:second+singular	# T4 + r[àé]s
SFX xO àer arè/J4 tràer	ds:indicative+future is:second+plural	# T4 + r[èéí]
SFX xO àer aré/J4 tràer	ds:indicative+future is:second+plural	# T4 + r[èéí], arkade
SFX xO àer arí/J4 tràer	ds:indicative+future is:second+plural	# T4 + r[èéí]
SFX xO àer arà tràer	ds:indicative+future is:third	# T4 + rà
SFX xO àer aría/J1 tràer	ds:conditional+present is:first+singular	# T4 + rí[ae]
SFX xO àer arésimo/J2 tràer	ds:conditional+present is:first+plural	# T4 + r[éí]simo
SFX xO àer arísimo/J2 tràer	ds:conditional+present is:first+plural	# T4 + r[éí]simo, pavan
SFX xO àer aría tràer	ds:conditional+present is:second+singular	# T4 + ría
SFX xO àer arisi/J3 tràer	ds:conditional+present is:second+singular	# T4 + rísi, pavan, arkade
SFX xO àer aresi/J4 tràer	ds:conditional+present is:second+plural	# T4 + rési
SFX xO àer arisi/J4 tràer	ds:conditional+present is:second+plural	# T4 + rísi, pavan, arkade
SFX xO àer aría tràer	ds:conditional+present is:third	# T4 + rí[ae]
SFX xO àer arave tràer	ds:conditional+present is:first+singular	# T4 + rà(v)e
SFX xO àer arae tràer	ds:conditional+present is:first+singular	# T4 + rà(v)e
SFX xO àer aravi tràer	ds:conditional+present is:first+singular	# T4 + rà(v)e, pavan
SFX xO àer arai tràer	ds:conditional+present is:first+singular	# T4 + rà(v)e, pavan
SFX xO àer arave tràer	ds:conditional+present is:first+plural	# T4 + rà(v)e
SFX xO àer arae tràer	ds:conditional+present is:first+plural	# T4 + rà(v)e
SFX xO àer arave tràer	ds:conditional+present is:second+singular	# T4 + rà(v)e
SFX xO àer aràves tràer	ds:conditional+present is:second+singular	# T4 + rà(v)e
SFX xO àer arae tràer	ds:conditional+present is:second+singular	# T4 + rà(v)e
SFX xO àer aràes tràer	ds:conditional+present is:second+singular	# T4 + rà(v)e
SFX xO àer arave tràer	ds:conditional+present is:second+plural	# T4 + rà(v)e
SFX xO àer arae tràer	ds:conditional+present is:second+plural	# T4 + rà(v)e
SFX xO àer arave tràer	ds:conditional+present is:third	# T4 + rà(v)e
SFX xO àer arae tràer	ds:conditional+present is:third	# T4 + rà(v)e
SFX xO er to/A1FS tràer	ds:participle+passive+strong is:singular+masculine
SFX xO àer é/K0 tràer	ds:imperative+present is:second+plural	# T5
SFX xO àer í/K0 tràer	ds:imperative+present is:second+plural	# T5

# vèrbi –ar inregolari: [vʼ]ardar
# changes in indicative future, imperative present
# indicative future of "var"
SFX xP Y 9
SFX xP dar à ardar	ds:indicative+future is:second+singular	# T4 + rà
SFX xP dar as/J3 ardar	ds:indicative+future is:second+singular	# T4 + rà
SFX xP dar é ardar	ds:indicative+future is:second+singular	# T4 + ré
SFX xP dar es/J3 ardar	ds:indicative+future is:second+singular	# T4 + ré
SFX xP dar é/J4 ardar	ds:indicative+future is:second+plural	# T4 + ré
SFX xP dar í/J4 ardar	ds:indicative+future is:second+plural	# T4 + rí
SFX xP ardo àʼ vardo	ds:imperative+present is:second+singular	# T9
SFX xP ardo àra ardo	ds:imperative+present is:second+singular	# T9
SFX xP vardo urda vardo	ds:imperative+present is:second+singular	# T9

# vèrbo –ir regolar: [fd]ir
# TODO changes/different conjugation in indicative present, indicative imperfect, indicative future, subjunctive present, subjunctive imperfect, conditional present, imperative present
# FIXME đir? (điando)
# TODO
SFX xQ Y 244
SFX xQ r va/J1 [fd]ir	ds:indicative+imperfect is:first+singular	# T2 + (v)a
SFX xQ r a/J1 [fd]ir	ds:indicative+imperfect is:first+singular	# T2 + (v)a
SFX xQ r vo/J1 [fd]ir	ds:indicative+imperfect is:first+singular	# T2 + (v)o
SFX xQ r o/J1 [fd]ir	ds:indicative+imperfect is:first+singular	# T2 + (v)o
SFX xQ ir ívimo/J2 [fd]ir	ds:indicative+imperfect is:first+plural	# T2 + (v)imo
SFX xQ ir íimo/J2 [fd]ir	ds:indicative+imperfect is:first+plural	# T2 + (v)imo
SFX xQ r vi/J3 [fd]ir	ds:indicative+imperfect is:second+singular	# T2 + (v)i
SFX xQ ir ívis/J3 [fd]ir	ds:indicative+imperfect is:second+singular	# T2 + (v)i
SFX xQ r i/J3 [fd]ir	ds:indicative+imperfect is:second+singular	# T2 + (v)i
SFX xQ ir íis/J3 [fd]ir	ds:indicative+imperfect is:second+singular	# T2 + (v)i
SFX xQ r vi/J4 [fd]ir	ds:indicative+imperfect is:second+plural	# T2 + (v)i
SFX xQ r i/J4 [fd]ir	ds:indicative+imperfect is:second+plural	# T2 + (v)i
SFX xQ r va [fd]ir	ds:indicative+imperfect is:third	# T2 + (v)a
SFX xQ r a [fd]ir	ds:indicative+imperfect is:third	# T2 + (v)a
SFX xQ r se/J1 [fd]ir	ds:subjunctive+imperfect is:first+singular	# T2 + se
SFX xQ ir ísimo/J2 [fd]ir	ds:subjunctive+imperfect is:first+plural	# T2 + simo
SFX xQ ir ésemo/J2 [fd]ir	ds:subjunctive+imperfect is:first+plural	# T2 + simo, coxòto
SFX xQ r si/J3 [fd]ir	ds:subjunctive+imperfect is:second+singular	# T2 + si
SFX xQ ir ísis/J3 [fd]ir	ds:subjunctive+imperfect is:second+singular	# T2 + si
SFX xQ r si/J4 [fd]ir	ds:subjunctive+imperfect is:second+plural	# T2 + si
SFX xQ ir esé/J4 [fd]ir	ds:subjunctive+imperfect is:second+plural	# T2 + si, coxòto
SFX xQ r se [fd]ir	ds:subjunctive+imperfect is:third	# T2 + se
SFX xQ r sto/A1 [fd]ir	ds:participle+passive+weak is:singular+masculine	# T2 + st[oiae]
SFX xQ r ndo [fd]ir	ds:gerund+simple	# T2 + ndo = T7 + ndo
SFX xQ r nde [fd]ir	ds:gerund+simple	# T2 + ndo = T7 + ndo, buranèl
SFX xQ r nto [fd]ir	ds:gerund+simple	# T2 + nto = T7 + nto
SFX xQ 0 ò/J1 [fd]ir	ds:indicative+future is:first+singular	# T4 + rò
SFX xQ 0 à/J1 [fd]ir	ds:indicative+future is:first+singular	# T4 + rà
SFX xQ 0 emo/J2 [fd]ir	ds:indicative+future is:first+plural	# T4 + r[éí]mo
SFX xQ 0 imo/J2 [fd]ir	ds:indicative+future is:first+plural	# T4 + r[éí]mo
SFX xQ 0 à [fd]ir	ds:indicative+future is:second+singular	# T4 + rà
SFX xQ 0 as/J3 [fd]ir	ds:indicative+future is:second+singular	# T4 + rà
SFX xQ 0 é [fd]ir	ds:indicative+future is:second+singular	# T4 + ré
SFX xQ 0 es/J3 [fd]ir	ds:indicative+future is:second+singular	# T4 + ré
SFX xQ 0 è/J4 [fd]ir	ds:indicative+future is:second+plural	# T4 + rè
SFX xQ 0 é/J4 [fd]ir	ds:indicative+future is:second+plural	# T4 + ré
SFX xQ 0 í/J4 [fd]ir	ds:indicative+future is:second+plural	# T4 + rí
SFX xQ 0 à [fd]ir	ds:indicative+future is:third	# T4 + rà
SFX xQ 0 ía [fd]ir	ds:conditional+present is:first+singular	# T4 + ría
SFX xQ ir aría [fd]ir	ds:conditional+present is:first+singular	# T4 + ría, vithentin
SFX xQ 0 ésimo [fd]ir	ds:conditional+present is:first+plural	# T4 + résimo
SFX xQ 0 ísimo [fd]ir	ds:conditional+present is:first+plural	# T4 + rísimo
SFX xQ ir arísimo [fd]ir	ds:conditional+present is:first+plural	# T4 + résimo, vithentin
SFX xQ 0 ías [fd]ir	ds:conditional+present is:second+singular	# T4 + ría
SFX xQ 0 ía [fd]ir	ds:conditional+present is:second+singular	# T4 + ría
SFX xQ ir arías [fd]ir	ds:conditional+present is:second+singular	# T4 + ría, vithentin
SFX xQ ir aría [fd]ir	ds:conditional+present is:second+singular	# T4 + ría, vithentin
SFX xQ 0 esi/J4 [fd]ir	ds:conditional+present is:second+plural	# T4 + rési
SFX xQ 0 isi/J4 [fd]ir	ds:conditional+present is:second+plural	# T4 + rési, padoan
SFX xQ ir arisi/J4 [fd]ir	ds:conditional+present is:second+plural	# T4 + rési, vithentin
SFX xQ 0 esi [fd]ir	ds:conditional+present is:second+singular	# T4 + rési
SFX xQ 0 isi [fd]ir	ds:conditional+present is:second+singular	# T4 + rési, padoan
SFX xQ 0 ésis/J3 [fd]ir	ds:conditional+present is:second+singular	# T4 + rési
SFX xQ 0 ísis/J3 [fd]ir	ds:conditional+present is:second+singular	# T4 + rési, padoan
SFX xQ ir arisi [fd]ir	ds:conditional+present is:second+singular	# T4 + rési, vithentin
SFX xQ ir arísis/J3 [fd]ir	ds:conditional+present is:second+singular	# T4 + rési, vithentin
SFX xQ 0 ía [fd]ir	ds:conditional+present is:third	# T4 + ría
SFX xQ ir aría [fd]ir	ds:conditional+present is:third	# T4 + ría, vithentin
SFX xQ 0 ave/J1FS [fd]ir	ds:conditional+present is:first+singular	# T4 + rà(v)e
SFX xQ 0 ave/FS [fd]ir	ds:conditional+present is:first+plural	# T4 + rà(v)e
SFX xQ 0 ave/FS [fd]ir	ds:conditional+present is:second+singular	# T4 + rà(v)e
SFX xQ 0 àves/J3 [fd]ir	ds:conditional+present is:second+singular	# T4 + rà(v)e
SFX xQ 0 ave/J4FS [fd]ir	ds:conditional+present is:second+plural	# T4 + rà(v)e
SFX xQ 0 ae/J1 [fd]ir	ds:conditional+present is:first+singular	# T4 + rà(v)e
SFX xQ 0 ae [fd]ir	ds:conditional+present is:first+plural	# T4 + rà(v)e
SFX xQ 0 ae [fd]ir	ds:conditional+present is:second+singular	# T4 + rà(v)e
SFX xQ 0 àes/J3 [fd]ir	ds:conditional+present is:second+singular	# T4 + rà(v)e
SFX xQ 0 ae/J4 [fd]ir	ds:conditional+present is:second+plural	# T4 + rà(v)e
SFX xQ 0 ae [fd]ir	ds:conditional+present is:third	# T4 + rà(v)e
SFX xQ ir emo/J2 [fd]ir	ds:indicative+present is:first+plural	# T5 + mo
SFX xQ r mo/J2 [fd]ir	ds:indicative+present is:first+plural	# T5 + mo
SFX xQ ir í/J4 [fd]ir	ds:indicative+present is:second+plural	# T5
SFX xQ ir è/J4 [fd]ir	ds:indicative+present is:second+plural	# T5
SFX xQ ir é/J4 [fd]ir	ds:indicative+present is:second+plural	# T5, T12 + é
SFX xQ ir emo [fd]ir	ds:subjunctive+present is:first+plural	# T5 + mo
SFX xQ r mo [fd]ir	ds:subjunctive+present is:first+plural	# T5 + mo
SFX xQ ir í [fd]ir	ds:subjunctive+present is:second+plural	# T5
SFX xQ ir è [fd]ir	ds:subjunctive+present is:second+plural	# T5
SFX xQ ir é [fd]ir	ds:subjunctive+present is:second+plural	# T5, T12 + é([dg]e)
SFX xQ ir í/J4 [fd]ir	ds:imperative+present is:second+plural	# T5
SFX xQ ir è/J4 [fd]ir	ds:imperative+present is:second+plural	# T5
SFX xQ ir é/J4 [fd]ir	ds:imperative+present is:second+plural	# T5 = T12 + é
SFX xQ o é [fd]iso	ds:imperative+present is:second+plural	# T12 + é
SFX xQ ir emo [fd]ir	ds:imperative+present is:first+plural	# T5 + mo
SFX xQ r mo [fd]ir	ds:imperative+present is:first+plural	# T5 + mo
SFX xQ ir on [fd]ir	ds:imperative+present is:first+plural	# T12 + ón
SFX xQ ir en [fd]ir	ds:imperative+present is:first+plural	# T12 + én
SFX xQ r do/M0y2 [fd]ir	ds:participle+passive+weak is:singular+masculine	# T6 + d[oi]
SFX xQ r da/F0y2 [fd]ir	ds:participle+passive+weak is:singular+femenine	# T6 + d[ae]
SFX xQ ir ente [fd]ir	ds:participle+active	# T7 + nte
SFX xQ ir ènte [fd]ir	ds:participle+active	# T7 + nte
SFX xQ r ente [fd]ir	ds:participle+active	# T7 + nte
SFX xQ r ènte [fd]ir	ds:participle+active	# T7 + nte
SFX xQ ir esto/A1 [fd]ir	ds:participle+passive+weak is:singular+masculine	# T7 + st[oiae]
SFX xQ ir endo [fd]ir	ds:gerund+simple	# T7 + ndo
SFX xQ ir ando/FS [fd]ir	ds:gerund+simple	# T7 + ndo
SFX xQ ir ende [fd]ir	ds:gerund+simple	# T7 + ndo, buranèl
SFX xQ ir ande [fd]ir	ds:gerund+simple	# T7 + ndo, buranèl
SFX xQ ir ento [fd]ir	ds:gerund+simple	# T7 + nto
SFX xQ ir ènto [fd]ir	ds:gerund+simple	# T7 + nto
SFX xQ r endo [fd]ir	ds:gerund+simple	# T7 + ndo
SFX xQ r ende [fd]ir	ds:gerund+simple	# T7 + ndo, buranèl
SFX xQ r ento [fd]ir	ds:gerund+simple	# T7 + nto
SFX xQ r ènto [fd]ir	ds:gerund+simple	# T7 + nto
SFX xQ r d [fd]ir	ds:participle+passive+weak is:singular+masculine	# T6 + d[oiae]
SFX xQ r t [fd]ir	ds:participle+passive+weak is:singular+masculine	# T6 + d[oiae]
SFX xQ r ve/J1 [fd]ir	ds:indicative+imperfect is:first+singular	# T2 + (v)e
SFX xQ r e/J1 [fd]ir	ds:indicative+imperfect is:first+singular	# T2 + (v)e
SFX xQ ir ee/J1 [fd]ir	ds:indicative+imperfect is:first+singular	# T2 + (v)e, T2 = T1: aŧento PVT > VT | í > é
SFX xQ r va/J3 [fd]ir	ds:indicative+imperfect is:second+singular	# T2 + (v)a, 2s=3
SFX xQ ir ívas/J3 [fd]ir	ds:indicative+imperfect is:second+singular	# T2 + (v)a, 2s=3
SFX xQ ir ías/J3 [fd]ir	ds:indicative+imperfect is:second+singular	# T2 + (v)a, 2s=3
SFX xQ r a/J3 [fd]ir	ds:indicative+imperfect is:second+singular	# T2 + (v)a, 2s=3
SFX xQ ir ea/J3 [fd]ir	ds:indicative+imperfect is:second+singular	# T2 + (v)a, 2s=3
SFX xQ ir éas/J3 [fd]ir	ds:indicative+imperfect is:second+singular	# T2 + (v)a, 2s=3, T2 = T1: aŧento PVT > VT | à > é
SFX xQ ir ées/J3 [fd]ir	ds:indicative+imperfect is:second+singular	# T2 + (v)a, 2s=3, T2 = T1: aŧento PVT > VT | à > é
SFX xQ r se/J3FS [fd]ir	ds:subjunctive+imperfect is:second+singular	# T2 + se, 2s=3
SFX xQ r s [fd]ir	ds:subjunctive+imperfect is:first+singular	# T2 + se
SFX xQ r s [fd]ir	ds:subjunctive+imperfect is:third	# T2 + se
SFX xQ ir ent [fd]ir	ds:participle+active	# T7 + nte
SFX xQ ir ènt [fd]ir	ds:participle+active	# T7 + nte
SFX xQ r ent [fd]ir	ds:participle+active	# T7 + nte
SFX xQ r ènt [fd]ir	ds:participle+active	# T7 + nte
SFX xQ ir est [fd]ir	ds:participle+passive+weak is:singular+masculine	# T7 + st[oiae]
SFX xQ ir ent [fd]ir	ds:gerund+simple	# T7 + nto
SFX xQ ir ènt [fd]ir	ds:gerund+simple	# T7 + nto
SFX xQ r ent [fd]ir	ds:gerund+simple	# T7 + nto
SFX xQ r ènt [fd]ir	ds:gerund+simple	# T7 + nto
SFX xQ ir esto/A1FS [fd]ir	ds:participle+passive+weak is:singular+masculine	# T2 + st[oiae], T2 = T1: aŧento PVT > VT | í > é
SFX xQ r st [fd]ir	ds:participle+passive+weak is:singular+masculine	# T2 + st[oiae]
SFX xQ r nt [fd]ir	ds:gerund+simple	# T2 + nto = T7 + nto
SFX xQ 0 è/J1 [fd]ir	ds:indicative+future is:first+singular	# T4 + rè
SFX xQ 0 on/J2 [fd]ir	ds:indicative+future is:first+plural	# T4 + rón
SFX xQ 0 en/J2 [fd]ir	ds:indicative+future is:first+plural	# T4 + rén
SFX xQ 0 íe [fd]ir	ds:conditional+present is:first+singular	# T4 + ríe
SFX xQ 0 ee/J5 [fd]ir	ds:conditional+present is:first+singular	# T4 + rée
SFX xQ 0 ee/J5 [fd]ir	ds:conditional+present is:second+singular	# T4 + rée
SFX xQ 0 ee/J5 [fd]ir	ds:conditional+present is:third	# T4 + rée
SFX xQ 0 on [fd]ir	ds:conditional+present is:first+plural	# T4 + r(is)(i)ón(se)
SFX xQ 0 onse [fd]ir	ds:conditional+present is:first+plural	# T4 + r(is)(i)ón(se)
SFX xQ 0 onsi [fd]ir	ds:conditional+present is:first+plural	# T4 + r(is)(i)ón(se)
SFX xQ 0 ion [fd]ir	ds:conditional+present is:first+plural	# T4 + r(is)(i)ón(se)
SFX xQ 0 ionse [fd]ir	ds:conditional+present is:first+plural	# T4 + r(is)(i)ón(se)
SFX xQ 0 ionsi [fd]ir	ds:conditional+present is:first+plural	# T4 + r(is)(i)ón(se)
SFX xQ 0 ison [fd]ir	ds:conditional+present is:first+plural	# T4 + r(is)(i)ón(se)
SFX xQ 0 isonse [fd]ir	ds:conditional+present is:first+plural	# T4 + r(is)(i)ón(se)
SFX xQ 0 isonsi [fd]ir	ds:conditional+present is:first+plural	# T4 + r(is)(i)ón(se)
SFX xQ 0 ision [fd]ir	ds:conditional+present is:first+plural	# T4 + r(is)(i)ón(se)
SFX xQ 0 isionse [fd]ir	ds:conditional+present is:first+plural	# T4 + r(is)(i)ón(se)
SFX xQ 0 isionsi [fd]ir	ds:conditional+present is:first+plural	# T4 + r(is)(i)ón(se)
SFX xQ 0 en [fd]ir	ds:conditional+present is:first+plural	# T4 + r(is)én(s[ei])
SFX xQ 0 ense [fd]ir	ds:conditional+present is:first+plural	# T4 + r(is)én(s[ei])
SFX xQ 0 ensi [fd]ir	ds:conditional+present is:first+plural	# T4 + r(is)én(s[ei])
SFX xQ 0 isen [fd]ir	ds:conditional+present is:first+plural	# T4 + r(is)én(s[ei])
SFX xQ 0 isense [fd]ir	ds:conditional+present is:first+plural	# T4 + r(is)én(s[ei])
SFX xQ 0 isensi [fd]ir	ds:conditional+present is:first+plural	# T4 + r(is)én(s[ei])
SFX xQ 0 ié [fd]ir	ds:conditional+present is:second+singular	# T4 + r(is)ié
SFX xQ 0 iè [fd]ir	ds:conditional+present is:second+singular	# T4 + r(is)iè
SFX xQ 0 isié [fd]ir	ds:conditional+present is:second+singular	# T4 + r(is)ié
SFX xQ 0 isiè [fd]ir	ds:conditional+present is:second+singular	# T4 + r(is)iè
SFX xQ 0 íe [fd]ir	ds:conditional+present is:third	# T4 + ríe
SFX xQ ir on/J2 [fd]ir	ds:indicative+imperfect is:first+plural	# T11 + (iv)(i)ón(se)
SFX xQ ir onse [fd]ir	ds:indicative+imperfect is:first+plural	# T11 + (iv)(i)ón(se)
SFX xQ ir onsi [fd]ir	ds:indicative+imperfect is:first+plural	# T11 + (iv)(i)ón(se)
SFX xQ r on/J2 [fd]ir	ds:indicative+imperfect is:first+plural	# T11 + (iv)(i)ón(se)
SFX xQ r onse [fd]ir	ds:indicative+imperfect is:first+plural	# T11 + (iv)(i)ón(se)
SFX xQ r onsi [fd]ir	ds:indicative+imperfect is:first+plural	# T11 + (iv)(i)ón(se)
SFX xQ r von/J2 [fd]ir	ds:indicative+imperfect is:first+plural	# T11 + (iv)(i)ón(se)
SFX xQ r vonse [fd]ir	ds:indicative+imperfect is:first+plural	# T11 + (iv)(i)ón(se)
SFX xQ r vonsi [fd]ir	ds:indicative+imperfect is:first+plural	# T11 + (iv)(i)ón(se)
SFX xQ r vion/J2 [fd]ir	ds:indicative+imperfect is:first+plural	# T11 + (iv)(i)ón(se)
SFX xQ r vionse [fd]ir	ds:indicative+imperfect is:first+plural	# T11 + (iv)(i)ón(se)
SFX xQ r vionsi [fd]ir	ds:indicative+imperfect is:first+plural	# T11 + (iv)(i)ón(se)
SFX xQ ir en/J2 [fd]ir	ds:indicative+imperfect is:first+plural	# T11 + (iv)[éí]n(s[ei])
SFX xQ ir ense [fd]ir	ds:indicative+imperfect is:first+plural	# T11 + (iv)[éí]n(s[ei])
SFX xQ ir ensi [fd]ir	ds:indicative+imperfect is:first+plural	# T11 + (iv)[éí]n(s[ei])
SFX xQ r ven/J2 [fd]ir	ds:indicative+imperfect is:first+plural	# T11 + (iv)[éí]n(s[ei])
SFX xQ r vense [fd]ir	ds:indicative+imperfect is:first+plural	# T11 + (iv)[éí]n(s[ei])
SFX xQ r vensi [fd]ir	ds:indicative+imperfect is:first+plural	# T11 + (iv)[éí]n(s[ei])
SFX xQ r n/J2 [fd]ir	ds:indicative+imperfect is:first+plural	# T11 + (iv)[éí]n(s[ei])
SFX xQ r nse [fd]ir	ds:indicative+imperfect is:first+plural	# T11 + (iv)[éí]n(s[ei])
SFX xQ r nsi [fd]ir	ds:indicative+imperfect is:first+plural	# T11 + (iv)[éí]n(s[ei])
SFX xQ r vin/J2 [fd]ir	ds:indicative+imperfect is:first+plural	# T11 + (iv)[éí]n(s[ei])
SFX xQ r vinse [fd]ir	ds:indicative+imperfect is:first+plural	# T11 + (iv)[éí]n(s[ei])
SFX xQ r vinsi [fd]ir	ds:indicative+imperfect is:first+plural	# T11 + (iv)[éí]n(s[ei])
SFX xQ r é/J4 [fd]ir	ds:indicative+imperfect is:second+plural	# T11 + (iv)ié
SFX xQ r vié/J4 [fd]ir	ds:indicative+imperfect is:second+plural	# T11 + (iv)ié
SFX xQ ir on/J2 [fd]ir	ds:subjunctive+imperfect is:first+plural	# T11 + (is)(i)ón(e|se)
SFX xQ ir one [fd]ir	ds:subjunctive+imperfect is:first+plural	# T11 + (is)(i)ón(e|se)
SFX xQ ir onse [fd]ir	ds:subjunctive+imperfect is:first+plural	# T11 + (is)(i)ón(e|se)
SFX xQ r on/J2 [fd]ir	ds:subjunctive+imperfect is:first+plural	# T11 + (is)(i)ón(e|se)
SFX xQ r one [fd]ir	ds:subjunctive+imperfect is:first+plural	# T11 + (is)(i)ón(e|se)
SFX xQ r onse [fd]ir	ds:subjunctive+imperfect is:first+plural	# T11 + (is)(i)ón(e|se)
SFX xQ r son/J2 [fd]ir	ds:subjunctive+imperfect is:first+plural	# T11 + (is)(i)ón(e|se)
SFX xQ r sone [fd]ir	ds:subjunctive+imperfect is:first+plural	# T11 + (is)(i)ón(e|se)
SFX xQ r sonse [fd]ir	ds:subjunctive+imperfect is:first+plural	# T11 + (is)(i)ón(e|se)
SFX xQ r sion/J2 [fd]ir	ds:subjunctive+imperfect is:first+plural	# T11 + (is)(i)ón(e|se)
SFX xQ r sione [fd]ir	ds:subjunctive+imperfect is:first+plural	# T11 + (is)(i)ón(e|se)
SFX xQ r sionse [fd]ir	ds:subjunctive+imperfect is:first+plural	# T11 + (is)(i)ón(e|se)
SFX xQ ir en/J2 [fd]ir	ds:subjunctive+imperfect is:first+plural	# T11 + (is)én(e|s[ei])
SFX xQ ir ene [fd]ir	ds:subjunctive+imperfect is:first+plural	# T11 + (is)én(e|s[ei])
SFX xQ r ne [fd]ir	ds:subjunctive+imperfect is:first+plural	# T11 + (is)én(e|s[ei])
SFX xQ ir ense [fd]ir	ds:subjunctive+imperfect is:first+plural	# T11 + (is)én(e|s[ei])
SFX xQ ir ensi [fd]ir	ds:subjunctive+imperfect is:first+plural	# T11 + (is)én(e|s[ei])
SFX xQ r sen/J2 [fd]ir	ds:subjunctive+imperfect is:first+plural	# T11 + (is)én(e|s[ei])
SFX xQ r sene [fd]ir	ds:subjunctive+imperfect is:first+plural	# T11 + (is)én(e|s[ei])
SFX xQ r sense [fd]ir	ds:subjunctive+imperfect is:first+plural	# T11 + (is)én(e|s[ei])
SFX xQ r sensi [fd]ir	ds:subjunctive+imperfect is:first+plural	# T11 + (is)én(e|s[ei])
SFX xQ r é/J4 [fd]ir	ds:subjunctive+imperfect is:second+plural	# T11 + (is)ié([dg]e)
SFX xQ r ede [fd]ir	ds:subjunctive+imperfect is:second+plural	# T11 + (is)ié([dg]e)
SFX xQ r ege [fd]ir	ds:subjunctive+imperfect is:second+plural	# T11 + (is)ié([dg]e)
SFX xQ r è/J4 [fd]ir	ds:subjunctive+imperfect is:second+plural	# T11 + (is)iè([dg]e)
SFX xQ r ède [fd]ir	ds:subjunctive+imperfect is:second+plural	# T11 + (is)iè([dg]e)
SFX xQ r ège [fd]ir	ds:subjunctive+imperfect is:second+plural	# T11 + (is)iè([dg]e)
SFX xQ r ge [fd]ir	ds:subjunctive+imperfect is:second+plural	# T11 + (is)ié([dg]e)
SFX xQ r sié/J4 [fd]ir	ds:subjunctive+imperfect is:second+plural	# T11 + (is)ié([dg]e)
SFX xQ r siede [fd]ir	ds:subjunctive+imperfect is:second+plural	# T11 + (is)ié([dg]e)
SFX xQ r siege [fd]ir	ds:subjunctive+imperfect is:second+plural	# T11 + (is)ié([dg]e)
SFX xQ r siè/J4 [fd]ir	ds:subjunctive+imperfect is:second+plural	# T11 + (is)iè([dg]e)
SFX xQ r siède [fd]ir	ds:subjunctive+imperfect is:second+plural	# T11 + (is)iè([dg]e)
SFX xQ r siège [fd]ir	ds:subjunctive+imperfect is:second+plural	# T11 + (is)iè([dg]e)
SFX xQ ir on/J2 [fd]ir	ds:indicative+present is:first+plural	# T12 + ón
SFX xQ 0 n/J2 [fd]iso	ds:indicative+present is:first+plural	# T12 + ón
SFX xQ ir en/J2 [fd]ir	ds:indicative+present is:first+plural	# T12 + én
SFX xQ o en/J2 [fd]iso	ds:indicative+present is:first+plural	# T12 + én
SFX xQ ir on [fd]ir	ds:subjunctive+present is:first+plural	# T12 + (i)ón(e)
SFX xQ ir one [fd]ir	ds:subjunctive+present is:first+plural	# T12 + (i)ón(e)
SFX xQ r on [fd]ir	ds:subjunctive+present is:first+plural	# T12 + (i)ón(e)
SFX xQ r one [fd]ir	ds:subjunctive+present is:first+plural	# T12 + (i)ón(e)
SFX xQ 0 n [fd]iso	ds:subjunctive+present is:first+plural	# T12 + (i)ón(e)
SFX xQ 0 ne [fd]iso	ds:subjunctive+present is:first+plural	# T12 + (i)ón(e)
SFX xQ o ion [fd]iso	ds:subjunctive+present is:first+plural	# T12 + (i)ón(e)
SFX xQ o ione [fd]iso	ds:subjunctive+present is:first+plural	# T12 + (i)ón(e)
SFX xQ ir en [fd]ir	ds:subjunctive+present is:first+plural	# T12 + én(e)
SFX xQ ir ene [fd]ir	ds:subjunctive+present is:first+plural	# T12 + én(e)
SFX xQ o en [fd]iso	ds:subjunctive+present is:first+plural	# T12 + én(e)
SFX xQ o ene [fd]iso	ds:subjunctive+present is:first+plural	# T12 + én(e)
SFX xQ o é/J4 [fd]iso	ds:indicative+present is:second+plural	# T12 + é
SFX xQ o é [fd]iso	ds:subjunctive+present is:second+plural	# T12 + é([dg]e)
SFX xQ ir ede [fd]ir	ds:subjunctive+present is:second+plural	# T12 + é([dg]e)
SFX xQ ir ege [fd]ir	ds:subjunctive+present is:second+plural	# T12 + é([dg]e)
SFX xQ r ge [fd]ir	ds:subjunctive+present is:second+plural	# T12 + é([dg]e)
SFX xQ o ede [fd]iso	ds:subjunctive+present is:second+plural	# T12 + é([dg]e)
SFX xQ o ege [fd]iso	ds:subjunctive+present is:second+plural	# T12 + é([dg]e)


# FIXME P0
# vèrbi pronomenali: 0>–(gi)?ne?, 0>–[gmstv]en?, 0>–[gmstv]end?e, 0>–n?(de)?|[^r]
# vèrbo prokonplementar (pronòme konplemento dirèto e indirèto/se inparsonal + klítego konpl. dir. de 3 a pars./pron. klítego part. n(e), fòra ke par la prima pars. pl.)
SFX K0 Y 57
SFX K0 0 -me .	ds:pronomenal+reflexive is:first+singular
SFX K0 0 -ne .	ds:pronomenal+genitive+locative is:first+plural
SFX K0 0 -se .	ds:pronomenal+reflexive
SFX K0 0 -te .	ds:pronomenal+reflexive is:second+singular
SFX K0 0 -ve .	ds:pronomenal+reflexive is:second+plural
SFX K0 0 -ge .	ds:pronomenal+genitive+locative is:third
SFX K0 0 -men .	ds:pronomenal+reflexive is:first+singular
SFX K0 0 -mene .	ds:pronomenal+reflexive is:first+singular
SFX K0 0 -mende .	ds:pronomenal+reflexive is:first+singular
SFX K0 0 -nen .	ds:pronomenal+genitive is:first+plural
SFX K0 0 -nene .	ds:pronomenal+genitive is:first+plural
SFX K0 0 -nende .	ds:pronomenal+genitive is:first+plural
SFX K0 0 -sen .	ds:pronomenal+reflexive+partitive
SFX K0 0 -sene .	ds:pronomenal+reflexive+partitive
SFX K0 0 -sende .	ds:pronomenal+reflexive+partitive
SFX K0 0 -ten .	ds:pronomenal+reflexive is:second+singular
SFX K0 0 -tene .	ds:pronomenal+reflexive is:second+singular
SFX K0 0 -tende .	ds:pronomenal+reflexive is:second+singular
SFX K0 0 -ven .	ds:pronomenal+reflexive is:second+plural
SFX K0 0 -vene .	ds:pronomenal+reflexive is:second+plural
SFX K0 0 -vende .	ds:pronomenal+reflexive is:second+plural
SFX K0 0 -gen .	ds:pronomenal+genitive+locative is:third
SFX K0 0 -gene .	ds:pronomenal+genitive+locative is:third
SFX K0 0 -gende .	ds:pronomenal+genitive+locative is:third
SFX K0 0 -gin .	ds:pronomenal+genitive+locative is:third
SFX K0 0 -gine .	ds:pronomenal+genitive+locative is:third
SFX K0 0 -n [^r]	ds:pronomenal+genitive
SFX K0 0 -nde [^r]	ds:pronomenal+genitive
SFX K0 0 -de r	ds:pronomenal+genitive
SFX K0 a e-me a	ds:pronomenal+reflexive is:first+singular	# seguxin, padoan, lagunar
SFX K0 a e-ne a	ds:pronomenal+genitive+locative is:first+plural	# seguxin, padoan, lagunar
SFX K0 a e-se a	ds:pronomenal+reflexive	# seguxin, padoan, lagunar
SFX K0 a e-te a	ds:pronomenal+reflexive is:second+singular	# seguxin, padoan, lagunar
SFX K0 a e-ve a	ds:pronomenal+reflexive is:second+plural	# seguxin, padoan, lagunar
SFX K0 a e-ge a	ds:pronomenal+genitive+locative is:third	# seguxin, padoan, lagunar
SFX K0 a e-men a	ds:pronomenal+reflexive is:first+singular	# seguxin, padoan, lagunar
SFX K0 a e-mene a	ds:pronomenal+reflexive is:first+singular	# seguxin, padoan, lagunar
SFX K0 a e-mende a	ds:pronomenal+reflexive is:first+singular	# seguxin, padoan, lagunar
SFX K0 a e-nen a	ds:pronomenal+genitive is:first+plural	# seguxin, padoan, lagunar
SFX K0 a e-nene a	ds:pronomenal+genitive is:first+plural	# seguxin, padoan, lagunar
SFX K0 a e-nende a	ds:pronomenal+genitive is:first+plural	# seguxin, padoan, lagunar
SFX K0 a e-sen a	ds:pronomenal+reflexive+partitive	# seguxin, padoan, lagunar
SFX K0 a e-sene a	ds:pronomenal+reflexive+partitive	# seguxin, padoan, lagunar
SFX K0 a e-sende a	ds:pronomenal+reflexive+partitive	# seguxin, padoan, lagunar
SFX K0 a e-ten a	ds:pronomenal+reflexive is:second+singular	# seguxin, padoan, lagunar
SFX K0 a e-tene a	ds:pronomenal+reflexive is:second+singular	# seguxin, padoan, lagunar
SFX K0 a e-tende a	ds:pronomenal+reflexive is:second+singular	# seguxin, padoan, lagunar
SFX K0 a e-ven a	ds:pronomenal+reflexive is:second+plural	# seguxin, padoan, lagunar
SFX K0 a e-vene a	ds:pronomenal+reflexive is:second+plural	# seguxin, padoan, lagunar
SFX K0 a e-vende a	ds:pronomenal+reflexive is:second+plural	# seguxin, padoan, lagunar
SFX K0 a e-gen a	ds:pronomenal+genitive+locative is:third	# seguxin, padoan, lagunar
SFX K0 a e-gene a	ds:pronomenal+genitive+locative is:third	# seguxin, padoan, lagunar
SFX K0 a e-gende a	ds:pronomenal+genitive+locative is:third	# seguxin, padoan, lagunar
SFX K0 a e-gin a	ds:pronomenal+genitive+locative is:third	# seguxin, padoan, lagunar
SFX K0 a e-gine a	ds:pronomenal+genitive+locative is:third	# seguxin, padoan, lagunar
SFX K0 a e-n a	ds:pronomenal+genitive	# seguxin, padoan, lagunar
SFX K0 a e-nde a	ds:pronomenal+genitive	# seguxin, padoan, lagunar

# FIXME P1
# sufisi pronomenali: 0>–([gmstv]e)?l[oaie]?
# vèrbo prokonplementar (pronòme konplemento dirèto e indirèto/se inparsonal + klítego konpl. dir. de 3 a pars./pron. klítego part. n(e), fòra ke par la prima pars. pl.)
SFX k1 Y 69
SFX k1 0 -l [^lr]	ds:pronomenal+accusative is:singular+masculine
SFX k1 0 -lo [^l]	ds:pronomenal+accusative is:singular+masculine
SFX k1 0 -la [^l]	ds:pronomenal+accusative is:singular+femenine
SFX k1 0 -li [^l]	ds:pronomenal+accusative is:plural+masculine
SFX k1 0 -le [^l]	ds:pronomenal+accusative is:plural+femenine
SFX k1 0 -mel [^l]	ds:pronomenal+complement+direct is:first+singular ds:pronomenal+accusative is:singular+masculine
SFX k1 0 -nel [^l]	ds:pronomenal+complement+direct is:first+plural ds:pronomenal+accusative is:singular+masculine
SFX k1 0 -sel [^l]	ds:pronomenal+reflexive ds:pronomenal+accusative is:singular+masculine
SFX k1 0 -tel [^l]	ds:pronomenal+complement+direct is:second+singular ds:pronomenal+accusative is:singular+masculine
SFX k1 0 -vel [^l]	ds:pronomenal+complement+direct is:second+plural ds:pronomenal+accusative is:singular+masculine
SFX k1 0 -gel [^l]	ds:pronomenal+complement+indirect is:third ds:pronomenal+accusative is:singular+masculine	# logativo akuxativo
SFX k1 0 -melo [^l]	ds:pronomenal+complement+direct is:first+singular ds:pronomenal+accusative is:singular+masculine
SFX k1 0 -nelo [^l]	ds:pronomenal+complement+direct is:first+plural ds:pronomenal+accusative is:singular+masculine
SFX k1 0 -selo [^l]	ds:pronomenal+reflexive ds:pronomenal+accusative is:singular+masculine
SFX k1 0 -telo [^l]	ds:pronomenal+complement+direct is:second+singular ds:pronomenal+accusative is:singular+masculine
SFX k1 0 -velo [^l]	ds:pronomenal+complement+direct is:second+plural ds:pronomenal+accusative is:singular+masculine
SFX k1 0 -gelo [^l]	ds:pronomenal+complement+indirect is:third ds:pronomenal+accusative is:singular+masculine	# logativo akuxativo
SFX k1 0 -mela [^l]	ds:pronomenal+complement+direct is:first+singular ds:pronomenal+accusative is:singular+femenine
SFX k1 0 -nela [^l]	ds:pronomenal+complement+direct is:first+plural ds:pronomenal+accusative is:singular+femenine
SFX k1 0 -sela [^l]	ds:pronomenal+reflexive ds:pronomenal+accusative is:singular+femenine
SFX k1 0 -tela [^l]	ds:pronomenal+complement+direct is:second+singular ds:pronomenal+accusative is:singular+femenine
SFX k1 0 -vela [^l]	ds:pronomenal+complement+direct is:second+plural ds:pronomenal+accusative is:singular+femenine
SFX k1 0 -gela [^l]	ds:pronomenal+complement+indirect is:third ds:pronomenal+accusative is:singular+femenine	# logativo akuxativo
SFX k1 0 -meli [^l]	ds:pronomenal+complement+direct is:first+singular ds:pronomenal+accusative is:plural+masculine
SFX k1 0 -neli [^l]	ds:pronomenal+complement+direct is:first+plural ds:pronomenal+accusative is:plural+masculine
SFX k1 0 -seli [^l]	ds:pronomenal+reflexive ds:pronomenal+accusative is:plural+masculine
SFX k1 0 -teli [^l]	ds:pronomenal+complement+direct is:second+singular ds:pronomenal+accusative is:plural+masculine
SFX k1 0 -veli [^l]	ds:pronomenal+complement+direct is:second+plural ds:pronomenal+accusative is:plural+masculine
SFX k1 0 -geli [^l]	ds:pronomenal+complement+indirect is:third ds:pronomenal+accusative is:plural+masculine	# logativo akuxativo
SFX k1 0 -mele [^l]	ds:pronomenal+complement+direct is:first+singular ds:pronomenal+accusative is:plural+femenine
SFX k1 0 -nele [^l]	ds:pronomenal+complement+direct is:first+plural ds:pronomenal+accusative is:plural+femenine
SFX k1 0 -sele [^l]	ds:pronomenal+reflexive ds:pronomenal+accusative is:plural+femenine
SFX k1 0 -tele [^l]	ds:pronomenal+complement+direct is:second+singular ds:pronomenal+accusative is:plural+femenine
SFX k1 0 -vele [^l]	ds:pronomenal+complement+direct is:second+plural ds:pronomenal+accusative is:plural+femenine
SFX k1 0 -gele [^l]	ds:pronomenal+complement+indirect is:third ds:pronomenal+accusative is:plural+femenine	# logativo akuxativo
SFX k1 0 o -l	ds:pronomenal+accusative is:singular+masculine
SFX k1 0 a -l	ds:pronomenal+accusative is:singular+femenine
SFX k1 0 i -l	ds:pronomenal+accusative is:plural+masculine
SFX k1 0 e -l	ds:pronomenal+accusative is:plural+femenine
SFX k1 l mel -l	ds:pronomenal+complement+direct is:first+singular ds:pronomenal+accusative is:singular+masculine
SFX k1 l nel -l	ds:pronomenal+complement+direct is:first+plural ds:pronomenal+accusative is:singular+masculine
SFX k1 l sel -l	ds:pronomenal+reflexive ds:pronomenal+accusative is:singular+masculine
SFX k1 l tel -l	ds:pronomenal+complement+direct is:second+singular ds:pronomenal+accusative is:singular+masculine
SFX k1 l vel -l	ds:pronomenal+complement+direct is:second+plural ds:pronomenal+accusative is:singular+masculine
SFX k1 l gel -l	ds:pronomenal+complement+indirect is:third ds:pronomenal+accusative is:singular+masculine	# logativo akuxativo
SFX k1 l melo -l	ds:pronomenal+complement+direct is:first+singular ds:pronomenal+accusative is:singular+masculine
SFX k1 l nelo -l	ds:pronomenal+complement+direct is:first+plural ds:pronomenal+accusative is:singular+masculine
SFX k1 l selo -l	ds:pronomenal+reflexive ds:pronomenal+accusative is:singular+masculine
SFX k1 l telo -l	ds:pronomenal+complement+direct is:second+singular ds:pronomenal+accusative is:singular+masculine
SFX k1 l velo -l	ds:pronomenal+complement+direct is:second+plural ds:pronomenal+accusative is:singular+masculine
SFX k1 l gelo -l	ds:pronomenal+complement+indirect is:third ds:pronomenal+accusative is:singular+masculine	# logativo akuxativo
SFX k1 l mela -l	ds:pronomenal+complement+direct is:first+singular ds:pronomenal+accusative is:singular+femenine
SFX k1 l nela -l	ds:pronomenal+complement+direct is:first+plural ds:pronomenal+accusative is:singular+femenine
SFX k1 l sela -l	ds:pronomenal+reflexive ds:pronomenal+accusative is:singular+femenine
SFX k1 l tela -l	ds:pronomenal+complement+direct is:second+singular ds:pronomenal+accusative is:singular+femenine
SFX k1 l vela -l	ds:pronomenal+complement+direct is:second+plural ds:pronomenal+accusative is:singular+femenine
SFX k1 l gela -l	ds:pronomenal+complement+indirect is:third ds:pronomenal+accusative is:singular+femenine	# logativo akuxativo
SFX k1 l meli -l	ds:pronomenal+complement+direct is:first+singular ds:pronomenal+accusative is:plural+masculine
SFX k1 l neli -l	ds:pronomenal+complement+direct is:first+plural ds:pronomenal+accusative is:plural+masculine
SFX k1 l seli -l	ds:pronomenal+reflexive ds:pronomenal+accusative is:plural+masculine
SFX k1 l teli -l	ds:pronomenal+complement+direct is:second+singular ds:pronomenal+accusative is:plural+masculine
SFX k1 l veli -l	ds:pronomenal+complement+direct is:second+plural ds:pronomenal+accusative is:plural+masculine
SFX k1 l geli -l	ds:pronomenal+complement+indirect is:third ds:pronomenal+accusative is:plural+masculine	# logativo akuxativo
SFX k1 l mele -l	ds:pronomenal+complement+direct is:first+singular ds:pronomenal+accusative is:plural+femenine
SFX k1 l nele -l	ds:pronomenal+complement+direct is:first+plural ds:pronomenal+accusative is:plural+femenine
SFX k1 l sele -l	ds:pronomenal+reflexive ds:pronomenal+accusative is:plural+femenine
SFX k1 l tele -l	ds:pronomenal+complement+direct is:second+singular ds:pronomenal+accusative is:plural+femenine
SFX k1 l vele -l	ds:pronomenal+complement+direct is:second+plural ds:pronomenal+accusative is:plural+femenine
SFX k1 l gele -l	ds:pronomenal+complement+indirect is:third ds:pronomenal+accusative is:plural+femenine	# logativo akuxativo

# FIXME P2
# sufisi pronomenali: 0>-([gmstv]e)?ƚ[oaie]
# vèrbo prokonplementar (pronòme konplemento dirèto e indirèto/se inparsonal + klítego konpl. dir. de 3 a pars./pron. klítego part. n(e), fòra ke par la prima pars. pl.)
SFX k2 Y 51
FIXME k1k2 for kante and kanto
SFX k2 0 -meƚo r	ds:pronomenal+complement+direct is:first+singular ds:pronomenal+accusative is:singular+masculine
SFX k2 0 -neƚo r	ds:pronomenal+complement+direct is:first+plural ds:pronomenal+accusative is:singular+masculine
SFX k2 0 -seƚo r	ds:pronomenal+reflexive ds:pronomenal+accusative is:singular+masculine
SFX k2 0 -teƚo r	ds:pronomenal+complement+direct is:second+singular ds:pronomenal+accusative is:singular+masculine
SFX k2 0 -veƚo r	ds:pronomenal+complement+direct is:second+plural ds:pronomenal+accusative is:singular+masculine
SFX k2 0 -geƚo r	ds:pronomenal+complement+indirect is:third ds:pronomenal+accusative is:singular+masculine	# logativo akuxativo
SFX k2 0 -meƚa r	ds:pronomenal+complement+direct is:first+singular ds:pronomenal+accusative is:singular+femenine
SFX k2 0 -neƚa r	ds:pronomenal+complement+direct is:first+plural ds:pronomenal+accusative is:singular+femenine
SFX k2 0 -seƚa r	ds:pronomenal+reflexive ds:pronomenal+accusative is:singular+femenine
SFX k2 0 -teƚa r	ds:pronomenal+complement+direct is:second+singular ds:pronomenal+accusative is:singular+femenine
SFX k2 0 -veƚa r	ds:pronomenal+complement+direct is:second+plural ds:pronomenal+accusative is:singular+femenine
SFX k2 0 -geƚa r	ds:pronomenal+complement+indirect is:third ds:pronomenal+accusative is:singular+femenine	# logativo akuxativo
SFX k2 0 -meƚi r	ds:pronomenal+complement+direct is:first+singular ds:pronomenal+accusative is:plural+masculine
SFX k2 0 -neƚi r	ds:pronomenal+complement+direct is:first+plural ds:pronomenal+accusative is:plural+masculine
SFX k2 0 -seƚi r	ds:pronomenal+reflexive ds:pronomenal+accusative is:plural+masculine
SFX k2 0 -teƚi r	ds:pronomenal+complement+direct is:second+singular ds:pronomenal+accusative is:plural+masculine
SFX k2 0 -veƚi r	ds:pronomenal+complement+direct is:second+plural ds:pronomenal+accusative is:plural+masculine
SFX k2 0 -geƚi r	ds:pronomenal+complement+indirect is:third ds:pronomenal+accusative is:plural+masculine	# logativo akuxativo
SFX k2 0 -meƚe r	ds:pronomenal+complement+direct is:first+singular ds:pronomenal+accusative is:plural+femenine
SFX k2 0 -neƚe r	ds:pronomenal+complement+direct is:first+plural ds:pronomenal+accusative is:plural+femenine
SFX k2 0 -seƚe r	ds:pronomenal+reflexive ds:pronomenal+accusative is:plural+femenine
SFX k2 0 -teƚe r	ds:pronomenal+complement+direct is:second+singular ds:pronomenal+accusative is:plural+femenine
SFX k2 0 -veƚe r	ds:pronomenal+complement+direct is:second+plural ds:pronomenal+accusative is:plural+femenine
SFX k2 0 -geƚe r	ds:pronomenal+complement+indirect is:third ds:pronomenal+accusative is:plural+femenine	# logativo akuxativo
SFX k2 o a -ƚo	ds:pronomenal+accusative is:singular+femenine
SFX k2 o i -ƚo	ds:pronomenal+accusative is:plural+masculine
SFX k2 o e -ƚo	ds:pronomenal+accusative is:plural+femenine
SFX k2 ƚo meƚo -ƚo	ds:pronomenal+complement+direct is:first+singular ds:pronomenal+accusative is:singular+masculine
SFX k2 ƚo neƚo -ƚo	ds:pronomenal+complement+direct is:first+plural ds:pronomenal+accusative is:singular+masculine
SFX k2 ƚo seƚo -ƚo	ds:pronomenal+reflexive ds:pronomenal+accusative is:singular+masculine
SFX k2 ƚo teƚo -ƚo	ds:pronomenal+complement+direct is:second+singular ds:pronomenal+accusative is:singular+masculine
SFX k2 ƚo veƚo -ƚo	ds:pronomenal+complement+direct is:second+plural ds:pronomenal+accusative is:singular+masculine
SFX k2 ƚo geƚo -ƚo	ds:pronomenal+complement+indirect is:third ds:pronomenal+accusative is:singular+masculine	# logativo akuxativo
SFX k2 ƚo meƚa -ƚo	ds:pronomenal+complement+direct is:first+singular ds:pronomenal+accusative is:singular+femenine
SFX k2 ƚo neƚa -ƚo	ds:pronomenal+complement+direct is:first+plural ds:pronomenal+accusative is:singular+femenine
SFX k2 ƚo seƚa -ƚo	ds:pronomenal+reflexive ds:pronomenal+accusative is:singular+femenine
SFX k2 ƚo teƚa -ƚo	ds:pronomenal+complement+direct is:second+singular ds:pronomenal+accusative is:singular+femenine
SFX k2 ƚo veƚa -ƚo	ds:pronomenal+complement+direct is:second+plural ds:pronomenal+accusative is:singular+femenine
SFX k2 ƚo geƚa -ƚo	ds:pronomenal+complement+indirect is:third ds:pronomenal+accusative is:singular+femenine	# logativo akuxativo
SFX k2 ƚo meƚi -ƚo	ds:pronomenal+complement+direct is:first+singular ds:pronomenal+accusative is:plural+masculine
SFX k2 ƚo neƚi -ƚo	ds:pronomenal+complement+direct is:first+plural ds:pronomenal+accusative is:plural+masculine
SFX k2 ƚo seƚi -ƚo	ds:pronomenal+reflexive ds:pronomenal+accusative is:plural+masculine
SFX k2 ƚo teƚi -ƚo	ds:pronomenal+complement+direct is:second+singular ds:pronomenal+accusative is:plural+masculine
SFX k2 ƚo veƚi -ƚo	ds:pronomenal+complement+direct is:second+plural ds:pronomenal+accusative is:plural+masculine
SFX k2 ƚo geƚi -ƚo	ds:pronomenal+complement+indirect is:third ds:pronomenal+accusative is:plural+masculine	# logativo akuxativo
SFX k2 ƚo meƚe -ƚo	ds:pronomenal+complement+direct is:first+singular ds:pronomenal+accusative is:plural+femenine
SFX k2 ƚo neƚe -ƚo	ds:pronomenal+complement+direct is:first+plural ds:pronomenal+accusative is:plural+femenine
SFX k2 ƚo seƚe -ƚo	ds:pronomenal+reflexive ds:pronomenal+accusative is:plural+femenine
SFX k2 ƚo teƚe -ƚo	ds:pronomenal+complement+direct is:second+singular ds:pronomenal+accusative is:plural+femenine
SFX k2 ƚo veƚe -ƚo	ds:pronomenal+complement+direct is:second+plural ds:pronomenal+accusative is:plural+femenine
SFX k2 ƚo geƚe -ƚo	ds:pronomenal+complement+indirect is:third ds:pronomenal+accusative is:plural+femenine	# logativo akuxativo



# sonoriđaŧion finali
# NÒTA: tute le vokali le pòl kaskar, fòra ke la `a` e la `e` derivante da un femenil plural de la prima deklinaŧion latina
# NÒTA: na koa konsonàntega ʼté la sílaba ke la vièn prima la ostàkola de pi lʼ apòkope
# NÒTA: le konsonanti ke le favorise de pi lʼ apòkope le xe, in órden: r, l, n, m (ponto krítego), frikative (f/v, ŧ/đ, s/x), afrikae (c/ɉ), okluxive (b/d, g/k, p, m, n, ñ)
SFX FS Y 21
SFX FS e 0 [^aàeéèiïíoóòuüú]e
SFX FS de t de
SFX FS đe ŧ đe
SFX FS me n me
SFX FS ve f ve
SFX FS xe s xe
SFX FS o 0 [^aàeéèiïíoóòuüúñ]o
SFX FS bo p bo
SFX FS đo ŧ đo
SFX FS fo ŧ fo
SFX FS ɉo c ɉo
SFX FS do t do
SFX FS go k go
SFX FS mo n mo
SFX FS vo f vo
SFX FS xo s xo
SFX FS o 0 [^i]ño
SFX FS ño in [^i]ño
SFX FS ño n iño
SFX FS ño nc ño	# belunexe
SFX FS i 0 i

#SFX FS Y 66
#SFX FS o 0 [lnr]o
#SFX FS e 0 [lnr]e
#SFX FS e 0 a[mstŧvx]e
#SFX FS me n ame
#SFX FS ve f ave
#SFX FS xe s axe
#SFX FS e 0 al[sŧ]e
#SFX FS e 0 an[dđt]e
#SFX FS de t ande
#SFX FS đe ŧ anđe
#SFX FS e 0 arte
#SFX FS o 0 a[cdđgkmñpstŧvx]o
#SFX FS o 0 al[dkstŧ]o
#SFX FS o 0 an[cdđkfgpstŧx]o
#SFX FS o 0 ar[bdgkstŧ]o
#SFX FS o 0 as[kpt]o
#SFX FS e 0 e[đmsvx]e
#SFX FS e 0 ète
#SFX FS e 0 el[sŧ]e
#SFX FS o 0 èlfo
#SFX FS e 0 èr[mp]e
#SFX FS e 0 èste
#SFX FS e 0 [eè]nte
#SFX FS o 0 e[dmñv]o
#SFX FS o 0 è[đx]o
#SFX FS o 0 [eè][kfgpstŧx]o
#SFX FS o 0 en[gs]o
#SFX FS o 0 [eè]n[ptŧ]o
#SFX FS o 0 erdo
#SFX FS o 0 èr[nsŧv]o
#SFX FS o 0 [eè]rto
#SFX FS o 0 es[k]o
#SFX FS o 0 [eè]sto
#SFX FS e 0 i[dsx]e
#SFX FS o 0 i[dkfgmpstŧvx]o
#SFX FS o 0 ilŧo
#SFX FS o 0 in[kfstŧ]o
#SFX FS o 0 is[kpt]o
#SFX FS e 0 o[sx]e
#SFX FS e 0 òme
#SFX FS e 0 [oò]te
#SFX FS e 0 ol[pŧ]e
#SFX FS e 0 [oò]nte
#SFX FS e 0 or[đfx]e
#SFX FS e 0 òrte
#SFX FS o 0 oxo
#SFX FS o 0 ò[cd]o
#SFX FS o 0 [oò][gkfmñpstŧv]o
#SFX FS o 0 ol[fpsŧ]o
#SFX FS o 0 òldo
#SFX FS o 0 [oò]lto
#SFX FS o 0 on[bdkfstŧ]o
#SFX FS o 0 [oò]n[g]o
#SFX FS o 0 or[dgfn]o
#SFX FS o 0 òr[bfptŧ]o
#SFX FS o 0 [oò]r[kstv]o
#SFX FS o 0 osko
#SFX FS o 0 òspo
#SFX FS o 0 [oò]sto
#SFX FS e 0 ume
#SFX FS me n ume
#SFX FS e 0 ul[đx]e
#SFX FS o 0 u[dkfgjmñpstŧx]o
#SFX FS o 0 ul[đsx]o
#SFX FS o 0 urto
#SFX FS o 0 us[kt]o


# forme ko ʼl interogativo: indikativo prexente/inperfèto/futuro, kondiŧional

# interogativi prima parsona singolar
SFX J1 Y 14
SFX J1 0 -jo .	ds:interrogative	# venethian
SFX J1 0 -ɉo .	ds:interrogative	# venethian
SFX J1 0 -ve .	ds:interrogative	# venethian
SFX J1 0 -ɉu .	ds:interrogative	# coxòto
SFX J1 0 -mi .	ds:interrogative	# cipileño
SFX J1 0 -i .	ds:interrogative	# trevixan, venethian, padoan, vithentin, polexan, veronexe
SFX J1 0 -e .	ds:interrogative	# venethian
SFX J1 0 -io [eo]	ds:interrogative	# venethian
SFX J1 0 -nti [^nr]	ds:interrogative	# veronexe
SFX J1 0 -ni [^nr]	ds:interrogative	# veronexe
SFX J1 0 -nte [^nr]	ds:interrogative
SFX J1 0 -ne [^nr]	ds:interrogative
SFX J1 0 -ti [ns]	ds:interrogative	# veronexe
SFX J1 0 -te [ns]	ds:interrogative

# interogativi prima parsona plural
SFX J2 Y 8
SFX J2 0 -nti [^n]	ds:interrogative	# veronexe
SFX J2 0 -ni [^n]	ds:interrogative	# veronexe
SFX J2 0 -nte [^n]	ds:interrogative
SFX J2 0 -ne [^n]	ds:interrogative
SFX J2 0 -ti [ns]	ds:interrogative	# veronexe
SFX J2 0 -te [ns]	ds:interrogative
SFX J2 0 -i .	ds:interrogative	# trevixan, venethian, padoan, vithentin, polexan, veronexe
SFX J2 0 -e .	ds:interrogative	# venethian

# interogativi sekonda parsona singolar
SFX J3 Y 2
SFX J3 0 -tu .	ds:interrogative	# trevixan
SFX J3 0 -to .	ds:interrogative	# padoan de thità, vithentin de thità, polexan de thità, veronexe de thità

# interogativi sekonda parsona plural
SFX J4 Y 3
SFX J4 0 -vu .	ds:interrogative
SFX J4 0 -u .	ds:interrogative
SFX J4 0 -o .	ds:interrogative	# padoan de thità, vithentin de thità, polexan de thità, veronexe de thità

# interogativi tèrŧa parsona (senŧa èle vanesente) (a > e, e > i, i > i)
SFX J5 Y 5
SFX J5 0 -l [^n]	ds:interrogative is:singular+masculine
SFX J5 0 -lo .	ds:interrogative is:singular+masculine
SFX J5 0 -la .	ds:interrogative is:singular+femenine
SFX J5 0 -li .	is:plural+masculine ds:interrogative
SFX J5 0 -le .	ds:interrogative is:plural+femenine

# interogativi tèrŧa parsona (senŧa èle vanesente) (a > e, e > i, i > i)
SFX J6 Y 4
SFX J6 o 0 [^n]-lo	ds:interrogative is:singular+masculine
SFX J6 o a -lo	ds:interrogative is:singular+femenine
SFX J6 o i -lo	is:plural+masculine ds:interrogative
SFX J6 o e -lo	ds:interrogative is:plural+femenine

# interogativi tèrŧa parsona (ko èle vanesente)
SFX J7 Y 4
SFX J7 0 -ƚo .	ds:interrogative is:singular+femenine
SFX J7 0 -ƚa .	ds:interrogative is:singular+femenine
SFX J7 0 -ƚi .	is:plural+masculine ds:interrogative
SFX J7 0 -ƚe .	ds:interrogative is:plural+femenine

# interogativi tèrŧa parsona (ko èle vanesente)
SFX J8 Y 3
SFX J8 o a -ƚo	ds:interrogative is:singular+femenine
SFX J8 o i -ƚo	is:plural+masculine ds:interrogative
SFX J8 o e -ƚo	ds:interrogative is:plural+femenine



# tute le deklinaŧion, ajetivi de prima klase (–o/i, –a/e)
SFX A1 Y 8
SFX A1 0 o [^aeio]
SFX A1 0 a [^aeio]
SFX A1 0 i [^aeio]	is:plural+masculine
SFX A1 0 e [^aeio]	is:plural+femenine
SFX A1 o a o	is:singular+femenine
SFX A1 o e o	is:plural
SFX A1 o i [^i]o	is:plural+masculine
SFX A1 io i io	is:plural+masculine

# ajetivi de sekonda klase (–i, –a/e)
SFX A2 Y 6
SFX A2 0 a [^aeio]
SFX A2 0 i [^aeio]	is:plural
SFX A2 0 e [^aeio]	is:plural
SFX A2 a e [^iƚ]a	is:plural+femenine
SFX A2 a e [iƚ]a	is:plural+femenine
SFX A2 a i a	is:plural+femenine

# sostantivi plurali femenili, ajetivi de tèrŧa klase (–a/e)
SFX F0 Y 5
SFX F0 0 e [^aeio]	is:plural+femenine
SFX F0 0 i [^aeio]	is:plural+femenine
SFX F0 e i [^i]e	is:plural+femenine
SFX F0 e 0 ie	is:plural+femenine
SFX F0 a e a	is:plural+femenine

# sostantivi plurali maskili (–o/i)
SFX M0 Y 12
SFX M0 0 i [^aàeéioó]	is:plural+masculine
SFX M0 0 o [^aàeéioó]	is:singular+masculine
SFX M0 à ai à	is:plural+masculine
SFX M0 à ao à	is:singular+masculine
SFX M0 ó oi ó	is:plural+masculine
SFX M0 ó oo ó	is:singular+masculine
SFX M0 o i [^i]o	is:plural+masculine
SFX M0 io i io	is:plural+masculine
SFX M0 a i a	is:plural+masculine
SFX M0 e i e	is:plural+masculine
SFX M0 é ee é	is:singular+masculine
SFX M0 é ei é	is:plural+masculine

# sostantivi plurali maskili, ajetivi de tèrŧa klase (–e/i)
SFX MF Y 6
SFX MF 0 e [èlnr]	is:singular+masculine
SFX MF a e a	is:singular+masculine
SFX MF é ee é	is:singular+masculine
SFX MF e i e	is:plural+masculine
SFX MF 0 i [èlnr]	is:plural+masculine
SFX MF é ei é	is:plural+masculine

# sostantivi singolari: đontamento de –io/a a le paròle in –o/a (–[lnr] > –[lnr]io, –o/e > –io, –a > –ia)
SFX M1 Y 4
SFX M1 a ia/F0 a	is:singular+femenine
SFX M1 e io e	is:singular+masculine
SFX M1 o io [^i]o	is:singular+masculine
SFX M1 0 io [lnr]	is:singular+masculine

# sostantivi plurali senŧa đèner (–e > –i, –[lnr] > –[lnr]i)
SFX X0 Y 4
SFX X0 a i a	is:plural
SFX X0 e i e	is:plural
SFX X0 0 e [lnr]	is:singular
SFX X0 0 i [lnr]	is:plural

# sostantivi astrati senŧa đèner (–ade > –ae/à/è, –ude > –ú(e))
SFX X1 Y 5
SFX X1 ade à ade	is:femenine	# –TATE(M) > –ade > –at > –à
SFX X1 de e ade	is:femenine	# –TATE(M) > –ade > –ae
SFX X1 ade è ade	is:femenine	# pavan, –TATE(M) > –ade > –ae > –è
SFX X1 ude ú ude	is:femenine
SFX X1 ude úe ude	is:femenine


### Fèltre–Belun ###

# trasformaŧion feltrin–belunexe ('[aeou][ln] > 'Vi — despòʼ na sekuenŧa: –ni > –ñi (palatiđaŧion) > –in (depalatiđaŧion) > –i (kaskaa de la `n`))
SFX B1 Y 12
SFX B1 l i [aeèoò]l	is:plural+masculine+northern
SFX B1 l i [aeiouàèéíòóúïü][iu]l	is:plural+masculine+northern
SFX B1 il íi [^aeiouàèéíòóúïü]il	is:plural+masculine+northern
SFX B1 ul úi [^aeiouàèéíòóúïü]ul	is:plural+masculine+northern
SFX B1 n i [aeèoò]n	is:plural+masculine+northern
SFX B1 n i [aeiouàèéíòóúïü][iu]n	is:plural+masculine+northern
SFX B1 in íi [^aeiouàèéíòóúïü]in	is:plural+masculine+northern
SFX B1 un úi [^aeiouàèéíòóúïü]un	is:plural+masculine+northern
SFX B1 jo i [aeèoò]jo	is:plural+masculine+northern
SFX B1 jo i [aeiouàèéíòóúïü][iu]jo	is:plural+masculine+northern
SFX B1 ijo íi [^aeiouàèéíòóúïü]ijo	is:plural+masculine+northern
SFX B1 ujo úi [^aeiouàèéíòóúïü]ujo	is:plural+masculine+northern

# trasformaŧion feltrin–belunexe ('[aeou][^-]+[aeou][ln] > 'V[^-]+Vi)
SFX B2 Y 7
SFX B2 n i [^u]n	is:plural+masculine+northern
SFX B2 n i [aeiouàèéíòóúïü]un	is:plural+masculine+northern
SFX B2 un üi [^aeiouàèéíòóúïü]un	is:plural+masculine+northern
SFX B2 jo i [aeou]jo	is:plural+masculine+northern
SFX B2 l i [^u]l	is:plural+masculine+northern
SFX B2 l i [aeiouàèéíòóúïü]ul	is:plural+masculine+northern
SFX B2 ul üi [^aeiouàèéíòóúïü]ul	is:plural+masculine+northern


### Arsiè ###

# trasformaŧion arsedexe (–'[aiò]vo > –'Vu, neve > neu)
SFX A5 Y 7
SFX A5 ve u [aò]ve	is:arsedexe
SFX A5 ve u [aeiouàèéíòóúïü]ive	is:arsedexe
SFX A5 ive íu [^aeiouàèéíòóúïü]ive	is:arsedexe
SFX A5 vo u [aò]vo	is:arsedexe
SFX A5 vo u [aeiouàèéíòóúïü]ivo	is:arsedexe
SFX A5 ivo íu [^aeiouàèéíòóúïü]ivo	is:arsedexe
SFX A5 ve u neve	is:arsedexe


### Venèŧia ###

# trasformaŧion intra varianti (l > ƚ, j > ɉ, ŧ > s)
SFX Y3 Y 50
SFX Y3 đa xa/F0 đa
SFX Y3 ja ɉa/F0 ja
SFX Y3 la ƚa/F0 [aeiouàèéíòóúïü]la
SFX Y3 ŧa sa/F0 ŧa
SFX Y3 là ƚà [aeiouàèéíòóúïü]là
SFX Y3 ŧe se/M0 ŧe
SFX Y3 lé ƚé [aeiouàèéíòóúïü]lé
SFX Y3 lè ƚè [aeiouàèéíòóúïü]lè
SFX Y3 lí ƚí [aeiouàèéíòóúïü]lí
SFX Y3 jo ɉo/M0FS jo
SFX Y3 ló ƚó [aeiouàèéíòóúïü]ló
SFX Y3 lò ƚò [aeiouàèéíòóúïü]lò
SFX Y3 l ƚo/M0Pd [eo]l
SFX Y3 l ƚo/M0 [aiuàèéíòóú]l
SFX Y3 đo xo/M0FSPd eđo
SFX Y3 lia ƚia/F0 [aeiouàèéíòóúïü]lia
SFX Y3 ŧia sia/F0 ŧia
SFX Y3 lía ƚía/F0 [aeiouàèéíòóúïü]lía
SFX Y3 ŧía sía/F0 ŧía
SFX Y3 lié ƚié [aeiouàèéíòóúïü]lié
SFX Y3 lan ƚan/M0Bu [aeiouàèéíòóúïü]lan
SFX Y3 len ƚen/M0Pd [aeiouàèéíòóúïü]len
SFX Y3 lin ƚin/M0 [aeiouàèéíòóúïü]lin
SFX Y3 đin xin/M0 đin
SFX Y3 ŧin sin/M0 ŧin
SFX Y3 jon ɉon/MFB1BuPd jon
SFX Y3 lon ƚon/MFBuPd [aeiouàèéíòóúïü]lon
SFX Y3 ŧon son/MFB1BuPd ŧon
SFX Y3 lio ƚio/M0 [aeiouàèéíòóúïü]lio
SFX Y3 ŧio sio/M0 ŧio
SFX Y3 đio xio/M0 đio
SFX Y3 đo xo/M0 [^e]đo
SFX Y3 ŧo so/M0FSPd [eo]ŧo
SFX Y3 ŧo so/M0FS [^eo]ŧo
SFX Y3 đana xana/F0 đana
SFX Y3 lana ƚana/F0 [aeiouàèéíòóúïü]lana
SFX Y3 lena ƚena/F0 [aeiouàèéíòóúïü]lena
SFX Y3 ŧena sena/F0 ŧena
SFX Y3 lina ƚina/F0 [aeiouàèéíòóúïü]lina
SFX Y3 đina xina/F0 đina
SFX Y3 ŧina sina/F0 ŧina
SFX Y3 lona ƚona/F0 [aeiouàèéíòóúïü]lona
SFX Y3 leta ƚeta/F0 [aeiouàèéíòóúïü]leta
SFX Y3 lèta ƚèta/F0 [aeiouàèéíòóúïü]lèta
SFX Y3 lòta ƚòta/F0 [aeiouàèéíòóúïü]lòta
SFX Y3 lion ƚion/M0BuPd [aeiouàèéíòóúïü]lion
SFX Y3 ŧion sion/F0B1BuPd ŧion
SFX Y3 leto ƚeto/M0Pd [aeiouàèéíòóúïü]leto
SFX Y3 lèto ƚèto/M0 [aeiouàèéíòóúïü]lèto
SFX Y3 lòto ƚòto/M0 [aeiouàèéíòóúïü]lòto

# trasformaŧion intra varianti (l(i)on > ƚ(i)on, jon > ɉon, ŧ(i)on > s(i)on)
SFX Y4 Y 5
SFX Y4 jon ɉon/MFB1BuPd jon
SFX Y4 lon ƚon/MFBuPd lon
SFX Y4 lion ƚion/MFBuPd lion
SFX Y4 ŧon son/MFB1BuPd ŧon
SFX Y4 ŧion sion/MFB1BuPd ŧion

# trasformaŧion intra varianti ko èle vanesente (j > ɉ)
SFX Y7 Y 1
SFX Y7 jo ɉo/M0 jo

# trasformaŧion intra varianti (femenil l > ƚe)
SFX Vf Y 1
SFX Vf l ƚe/F0 [aeiouàèéíòóúïü]l	is:singular+femenine+veneŧian

# trasformaŧion intra varianti (maskil l > ƚe)
SFX Vm Y 1
SFX Vm l ƚe/MF [aeiouàèéíòóúïü]l	is:singular+masculine+veneŧian

# trasformaŧion intra varianti (nèutro l > ƚe)
SFX Vx Y 1
SFX Vx l ƚe/F0 [aeiouàèéíòóúïü]l	is:singular+veneŧian

# trasformaŧion iniŧial de paròla intra varianti (l > ƚ, ƚ > l, j > ɉ, ŧ > s, đ > x)
PFX Vp Y 13
PFX Vp đ x đ
PFX Vp j ɉ j
PFX Vp l ƚ l
PFX Vp ƚ l ƚ
PFX Vp ŧ s ŧ
PFX Vp xj xɉ xj
PFX Vp inđ inx inđ
PFX Vp inj inɉ inj
PFX Vp dexj dexɉ dexj
PFX Vp Đ X Đ
PFX Vp J Ɉ J
PFX Vp L Ƚ L
PFX Vp Ŧ S Ŧ


### Buran ###

# trasformaŧion intra varianti (a[lnr] > à, on > ó)
SFX Bu Y 18
SFX Bu al àʼ al
SFX Bu aƚe àʼ aƚe
SFX Bu an àʼ an
SFX Bu ar àʼ ar
SFX Bu r ʼ [èò]r
SFX Bu en éʼ en
SFX Bu n ʼ èn
SFX Bu il íʼ il
SFX Bu in íʼ in
SFX Bu on óʼ on
SFX Bu un úʼ un
SFX Bu or óʼ or
SFX Bu ora óʼ ora
SFX Bu ur úʼ ur
SFX Bu ño ʼ ño
SFX Bu adèl àʼ adèl
SFX Bu ando àʼ ando
SFX Bu adòna àʼ adòna


### Coxa ###

# trasformaŧion iniŧial de paròla intra varianti (metatèxi: pro > por, kon > kun, ...)
PFX Co Y 12
PFX Co do du do
PFX Co fo fu fo
PFX Co lo lu lo
PFX Co ƚo ƚu ƚo
PFX Co mo mu mo
PFX Co po pu po
PFX Co ko ku kon
PFX Co kru kur kru
PFX Co for fro for
PFX Co pro por pro
PFX Co per pre per
PFX Co pre per pre
#PFX Co bru bur bru
#PFX Co pru pur pru
#PFX Co tor tru tor

# trasformaŧion iniŧial de paròla intra varianti (pro > por, kon > kun, ...)
PFX Ci Y 8
PFX Ci m mi me
PFX Ci đ đi đo
PFX Ci l li lò
PFX Ci ƚ ƚi ƚò
PFX Ci n ni nò
PFX Ci x xi xo
PFX Ci fr fri frè
PFX Ci r ri r[oò]
#PFX Ci l li le
#PFX Ci ƚ ƚi ƚe
#PFX Ci m mi mè
#PFX Ci p pi pè
#PFX Ci s si s[eè]
#PFX Ci t ti tè

# trasformaŧion iniŧial de paròla intra varianti (pro > por, kon > kun, ...)
PFX Cu Y 10
PFX Cu B Bu Bò
PFX Cu d du d[oò]
PFX Cu f fu f[oò]
PFX Cu k ku kò
PFX Cu l lu lò
PFX Cu ƚ ƚu ƚò
PFX Cu n nu nò
PFX Cu p pu pò
PFX Cu r ru rò
PFX Cu pr pru prò
#PFX Cu b bu bò
#PFX Cu m mu mò
#PFX Cu v vu v[oò]
#PFX Cu sk sku skò


### Pàdoa ###

# metafonèxi padoana
SFX Pd Y 71
SFX Pd el ili el	is:plural+masculine+padoan
SFX Pd ol uli ol	is:plural+masculine+padoan
SFX Pd en ini en	is:plural+masculine+padoan
SFX Pd on uni on	is:plural+masculine+padoan
SFX Pd er iri er	is:plural+masculine+padoan
SFX Pd or uri or	is:plural+masculine+padoan
SFX Pd ese isi ese	is:plural+masculine+padoan
SFX Pd eđe iđi eđe	is:plural+masculine+padoan
SFX Pd exe ixi exe	is:plural+masculine+padoan
SFX Pd edo idi edo	is:plural+masculine+padoan
SFX Pd odo udi odo	is:plural+masculine+padoan
SFX Pd eđo iđi eđo	is:plural+masculine
SFX Pd ođo uđi ođo	is:plural+masculine
SFX Pd eko iki eko	is:plural+masculine+padoan
SFX Pd oko uki oko	is:plural+masculine+padoan
SFX Pd eƚo iƚi eƚo	is:plural+masculine+padoan
SFX Pd oƚo uƚi oƚo	is:plural+masculine+padoan
SFX Pd omo umi omo	is:plural+masculine+padoan
SFX Pd eni ini eni	is:plural+masculine+padoan
SFX Pd eño iñi eño	is:plural+masculine+padoan
SFX Pd oño uñi oño	is:plural+masculine+padoan
SFX Pd opo upi opo	is:plural+masculine+padoan
SFX Pd eso isi eso	is:plural+masculine+padoan
SFX Pd oso usi oso	is:plural+masculine+padoan
SFX Pd eto iti eto	is:plural+masculine+padoan
SFX Pd oto uti oto	is:plural+masculine+padoan
SFX Pd eŧo iŧi eŧo	is:plural+masculine
SFX Pd oŧo uŧi oŧo	is:plural+masculine
SFX Pd evo ivi evo	is:plural+masculine+padoan
SFX Pd ovo uvi ovo	is:plural+masculine+padoan
SFX Pd exo ixi exo	is:plural+masculine+padoan
SFX Pd oxo uxi oxo	is:plural+masculine+padoan
SFX Pd ente nti iente	is:plural+padoan
SFX Pd ente inti [^i]ente	is:plural+padoan
SFX Pd ento inti ento	is:plural+masculine+padoan
SFX Pd onte unti onte	is:plural+masculine+padoan
SFX Pd oldo uldi oldo	is:plural+masculine+padoan
SFX Pd ordo urdi ordo	is:plural+masculine+padoan
SFX Pd orđo urđi orđo	is:plural+masculine
SFX Pd olko ulki olko	is:plural+masculine+padoan
SFX Pd olmo ulmi olmo	is:plural+masculine+padoan
SFX Pd olso ulsi olso	is:plural+masculine
SFX Pd olŧo ulŧi olŧo	is:plural+masculine
SFX Pd orko urki orko	is:plural+masculine+padoan
SFX Pd osko uski osko	is:plural+masculine+padoan
SFX Pd enpo inpi enpo	is:plural+masculine+padoan
SFX Pd esto isti esto	is:plural+masculine+padoan
SFX Pd erco irci erco	is:plural+masculine+padoan
SFX Pd onto unti onto	is:plural+masculine+padoan
SFX Pd orno urni orno	is:plural+masculine+padoan
SFX Pd orxo urxi orxo	is:plural+masculine+padoan
SFX Pd enbro inbri enbro	is:plural+masculine+padoan
SFX Pd òtol útuli òtol	is:plural+masculine+padoan
SFX Pd òtoƚo útuƚi òtoƚo	is:plural+masculine+padoan
SFX Pd ojoxo ujuxi ojoxo	is:plural+masculine+padoan
SFX Pd oɉoxo uɉuxi oɉoxo	is:plural+masculine+padoan
SFX Pd oloxo uluxi oloxo	is:plural+masculine+padoan
SFX Pd oƚoxo uƚuxi oƚoxo	is:plural+masculine+padoan
SFX Pd omoxo umuxi omoxo	is:plural+masculine+padoan
SFX Pd oñoxo uñuxi oñoxo	is:plural+masculine+padoan
SFX Pd oroxo uruxi oroxo	is:plural+masculine+padoan
SFX Pd órden úrdini órden	is:plural+masculine+padoan
SFX Pd obioxo ubiuxi obioxo	is:plural+masculine+padoan
SFX Pd ofioxo ufiuxi ofioxo	is:plural+masculine+padoan
SFX Pd olioxo uliuxi olioxo	is:plural+masculine+padoan
SFX Pd oƚioxo uƚiuxi oƚioxo	is:plural+masculine+padoan
SFX Pd onioxo uniuxi onioxo	is:plural+masculine+padoan
SFX Pd orioxo uriuxi orioxo	is:plural+masculine+padoan
SFX Pd ostoxo ustuxi ostoxo	is:plural+masculine+padoan
SFX Pd ordioxo urdiuxi ordioxo	is:plural+masculine+padoan
SFX Pd obrioxo ubriuxi obrioxo	is:plural+masculine+padoan


### Viŧenŧa ###

# trasformaŧion viŧentina (re– > ra–, se– > sa–, per– > par–)
PFX Vs Y 16
PFX Vs be ba be
PFX Vs fe fa fe
PFX Vs le la le
PFX Vs ƚe ƚa ƚe
PFX Vs me ma me
PFX Vs pe pa pe
PFX Vs re ra re
PFX Vs se sa se
PFX Vs te ta te
PFX Vs ŧe ŧa ŧe
PFX Vs ve va ve
PFX Vs pé pà pé
PFX Vs ré rà ré
PFX Vs pè pà pè
PFX Vs Se Sa Se
PFX Vs Te Ta Te


### Verona ###

# trasformaŧion veronexe (–ente > –ènte/X0FS, –en[pstŧ]o > –èn[pstŧ]o/M0FSPd, –en[dstŧ]a > –èn[dstŧ]a/F0, –osto > –òsto/M0FS, –ongo > –òngo/M0FS, –evo > –èvo/M0)
SFX Vr Y 26
SFX Vr eva èva/F0 eva
SFX Vr evo èvo/M0 evo
SFX Vr enda ènda/F0 enda
SFX Vr onga ònga/F0 onga
SFX Vr orka òrka/F0 orka
SFX Vr ensa ènsa/F0 ensa
SFX Vr enta ènta/F0 enta
SFX Vr osta òsta/F0 osta
SFX Vr oska òska/F0 oska
SFX Vr enŧa ènŧa/F0 enŧa
SFX Vr ente ènte/X0FS'9 ente
SFX Vr endo èndo/M0FS endo
SFX Vr ongo òngo/M0 ongo
SFX Vr orko òrko/M0FS orko
SFX Vr enpo ènpo/M0FS enpo
SFX Vr enso ènso/M0FS enso
SFX Vr ento ènto/M0FS ento
SFX Vr onto ònto/M0 onto
SFX Vr osko òsko/M0FS osko
SFX Vr osto òsto/M0FS osto
SFX Vr enŧo ènŧo/M0FS enŧo
SFX Vr enpia ènpia/F0 enpia
SFX Vr ensia ènsia/F0 ensia
SFX Vr enŧia ènŧia/F0 enŧia
SFX Vr enbro ènbro/M0 enbro
SFX Vr ontro òntro/M0 ontro

# trasformaŧion veronexe ko èle vanesente (–ente > –ènte/M0, –ento > –ènto/M0Pd, –evo > –èvo/M0)
SFX VR Y 14
SFX VR evo èvo/M0 evo
SFX VR enda ènda/F0 enda
SFX VR onga ònga/F0 onga
SFX VR ensa ènsa/F0 ensa
SFX VR enta ènta/F0 enta
SFX VR ente ènte/X0 ente
SFX VR ensia ènsia/F0 ensia
SFX VR endo èndo/M0 endo
SFX VR ongo òngo/M0 ongo
SFX VR enso ènso/M0 enso
SFX VR ento ènto/M0 ento
SFX VR onto ònto/M0 onto
SFX VR enbro ènbro/M0 enbro
SFX VR osko òsko/M0 osko


# piante e mistièri (–(i)èr/–(i)er, –aro, –dor/–tor, –(i)ol/–(i)òl)
SFX v0 Y 76
SFX v0 èr er/M0Pd èr
SFX v0 èr ar/M0 èr
SFX v0 èr ereto/M0FSPd èr	ds:eto
SFX v0 èr areto/M0FSPd èr	ds:eto
SFX v0 èra ara/F0 èra
SFX v0 èra era/F0 èra
SFX v0 èra ereta/F0 èra	ds:eto
SFX v0 èra areta/F0 èra	ds:eto
SFX v0 ièr er/M0Pd ièr
SFX v0 ièr èr/M0 ièr
SFX v0 ièr ar/M0 ièr
SFX v0 ièr ereto/M0FSPd ièr	ds:eto
SFX v0 ièr areto/M0FSPd ièr	ds:eto
SFX v0 ièra ara/F0 ièra
SFX v0 ièra èra/F0 ièra
SFX v0 ièra era/F0 ièra
SFX v0 ièra ereta/F0 ièra	ds:eto
SFX v0 ièra areta/F0 ièra	ds:eto
SFX v0 èr ier/M0Pd [^aeucijɉñ]èr
SFX v0 èr ièr/M0 [^aeucijɉñ]èr
SFX v0 èr iar/M0 [^aeucijɉñ]èr
SFX v0 èr iereto/M0FSPd [^aeucijɉñ]èr	ds:eto
SFX v0 èr iareto/M0FSPd [^aeucijɉñ]èr	ds:eto
SFX v0 èra iara/F0 [^aeucijɉñ]èra
SFX v0 èra ièra/F0 [^aeucijɉñ]èra
SFX v0 èra iera/F0 [^aeucijɉñ]èra
SFX v0 èra iereta/F0 [^aeucijɉñ]èra	ds:eto
SFX v0 èra iareta/F0 [^aeucijɉñ]èra	ds:eto
SFX v0 0 eto/M0FSPd [aei]dor	ds:eto
SFX v0 dor or/M0Pd [^edjɉnñrt]idor
SFX v0 dor or/M0Pd [aeiou]idor
SFX v0 idor ïor/M0Pd [^aeiou]idor
SFX v0 dor or/M0Pd [ae]dor
SFX v0 dor tor/M0Pd [aei]dor
SFX v0 dor oreto/M0FSPd [ae]dor	ds:eto
SFX v0 dor oreto/M0FSPd [^edjɉnñrt]idor	ds:eto
SFX v0 dor oreto/M0FSPd [aeiou]idor	ds:eto
SFX v0 idor ïoreto/M0FSPd [^aeiou]idor	ds:eto
SFX v0 dor toreto/M0FSPd [aei]dor	ds:eto
SFX v0 a eta/F0 [aei]dora	ds:eto
SFX v0 dora ora/F0 [ae]dora
SFX v0 dora ora/F0 [^edjɉnñrt]idora
SFX v0 dora ora/F0 [aeiou]idora
SFX v0 idora ïora/F0 [^aeiou]idora
SFX v0 dora tora/F0 [aei]dora
SFX v0 dora oreta/F0 [ae]dora	ds:eto
SFX v0 dora oreta/F0 [^edjɉnñrt]idora	ds:eto
SFX v0 dora oreta/F0 [aeiou]idora	ds:eto
SFX v0 idora ïoreta/F0 [^aeiou]idora	ds:eto
SFX v0 dora toreta/F0 [aei]dora	ds:eto
SFX v0 r ora/F0 [^èo]r
SFX v0 r dora/F0 [^èo]r
SFX v0 r or/M0Pd [^èo]r
SFX v0 r tora/F0 [^èo]r
SFX v0 r dor/M0Pd [^èo]r
SFX v0 r oreta/F0 [^èo]r	ds:eto
SFX v0 r tor/M0Pd [^èo]r
SFX v0 r doreta/F0 [^èo]r	ds:eto
SFX v0 r toreta/F0 [^èo]r	ds:eto
SFX v0 r oreto/M0FSPd [^èo]r	ds:eto
SFX v0 r doreto/M0FSPd [^èo]r	ds:eto
SFX v0 r toreto/M0FSPd [^èo]r	ds:eto
SFX v0 òl uòl/M0B1 [dđfñrsŧx]òl	# faxe 1: XIV–XV sèk.
SFX v0 òl uoleto/M0FSPd [dđfñrsŧx]òl	ds:eto	# faxe 1: XIV–XV sèk.
SFX v0 òl iòl/M0B1 [dđfrsŧx]òl	# faxe 2: XVI–XVIII sèk.
SFX v0 òl ioleto/M0FSPd [dđfrsŧx]òl	ds:eto	# faxe 2: XVI–XVIII sèk.
SFX v0 òl ol/M0B1 [dđfñrsŧx]òl	# faxe 3: XIX sèk.
SFX v0 òl oleto/M0FSPd [dđfñrsŧx]òl	ds:eto	# faxe 3: XIX sèk.
SFX v0 òl iol/M0B1 [dđfrsŧx]òl	# faxe 3: XIX sèk.
SFX v0 òla uòla/F0 [dđfñrsŧx]òla	# faxe 1: XIV–XV sèk.
SFX v0 òla uoleta/F0 [dđfrsŧx]òla	ds:eto	# faxe 1: XIV–XV sèk.
SFX v0 òla iòla/F0 [dđfrsŧx]òla	# faxe 2: XVI–XVIII sèk.
SFX v0 òla ioleta/F0 [dđfrsŧx]òla	ds:eto	# faxe 2: XVI–XVIII sèk.
SFX v0 òla ola/F0 [dđfñrsŧx]òla	# faxe 3: XIX sèk.
SFX v0 òla oleta/F0 [dđfñrsŧx]òla	ds:eto	# faxe 3: XIX sèk.
SFX v0 òla iola/F0 [dđfrsŧx]òla	# faxe 3: XIX sèk.

# piante e mistièri ko èle vanesente (–èr, –aro, –(i)oƚo/–(i)òƚo)
SFX v7 Y 74
SFX v7 0 eto/M0Pd [aei]dor	ds:eto
SFX v7 èr er/M0Pd ièr
SFX v7 ièr èr/M0 ièr
SFX v7 ièr ar/M0 ièr
SFX v7 ièr er/M0Pd ièr
SFX v7 ièr areto/M0Pd ièr	ds:eto
SFX v7 ièr ereto/M0Pd ièr	ds:eto
SFX v7 dor or/M0Pd [ae]dor
SFX v7 dor or/M0Pd [^edjɉnñrt]idor
SFX v7 dor or/M0Pd [aeiou]idor
SFX v7 idor ïor/M0Pd [^aeiou]idor
SFX v7 dor tor/M0Pd [aei]dor
SFX v7 dor oreto/M0Pd [ae]dor	ds:eto
SFX v7 dor oreto/M0Pd [^edjɉnñrt]idor	ds:eto
SFX v7 dor oreto/M0Pd [aeiou]idor	ds:eto
SFX v7 idor ïoreto/M0Pd [^aeiou]idor	ds:eto
SFX v7 dor toreto/M0Pd [aei]dor	ds:eto
SFX v7 r ora/F0 r
SFX v7 r dora/F0 r
SFX v7 r or/M0Pd r
SFX v7 r tora/F0 r
SFX v7 r dor/M0Pd r
SFX v7 r oreta/F0 r	ds:eto
SFX v7 r tor/M0Pd r
SFX v7 r doreta/F0 r	ds:eto
SFX v7 r toreta/F0 r	ds:eto
SFX v7 r oreto/M0Pd r	ds:eto
SFX v7 r doreto/M0Pd r	ds:eto
SFX v7 r toreto/M0Pd r	ds:eto
SFX v7 èr ar/M0 èr
SFX v7 èr ièr/M0 [^aeoucijɉñ]èr
SFX v7 èr ier/M0 [^aeoucijɉñ]èr
SFX v7 èr areto/M0Pd [^i]èr	ds:eto
SFX v7 èr ereto/M0Pd [^i]èr	ds:eto
SFX v7 èr iereto/M0Pd [^aeoucijɉñ]èr	ds:eto
SFX v7 a eta/F0 [aei]dora	ds:eto
SFX v7 ièra ara/F0 ièra
SFX v7 ièra era/F0 ièra
SFX v7 ièra areta/F0 ièra	ds:eto
SFX v7 ièra ereta/F0 ièra	ds:eto
SFX v7 ièra èra/F0 ièra
SFX v7 dora ora/F0 [ae]dora
SFX v7 dora ora/F0 [^edjɉnñrt]idora
SFX v7 dora ora/F0 [aeiou]idora
SFX v7 idora ïora/F0 [^aeiou]idora
SFX v7 dora tora/F0 [aei]dora
SFX v7 dora oreta/F0 [ae]dora	ds:eto
SFX v7 dora oreta/F0 [^edjɉnñrt]idora	ds:eto
SFX v7 dora oreta/F0 [aeiou]idora	ds:eto
SFX v7 idora ïoreta/F0 [^aeiou]idora	ds:eto
SFX v7 dora toreta/F0 [aei]dora	ds:eto
SFX v7 èra ara/F0 [^i]èra
SFX v7 èra era/F0 [^i]èra
SFX v7 èra iara/F0 [^aeoucijɉñ]èra
SFX v7 èra iera/F0 [^aeoucijɉñ]èra
SFX v7 èra ièra/F0 [^aeoucijɉñ]èra
SFX v7 èra areta/F0 [^i]èra	ds:eto
SFX v7 èra ereta/F0 [^i]èra	ds:eto
SFX v7 èra iareta/F0 [^aeoucijɉñ]èra	ds:eto
SFX v7 èra iereta/F0 [^aeoucijɉñ]èra	ds:eto
SFX v7 òƚo uòƚo/M0 [dđfñrsŧx]òƚo	# faxe 1: XIV–XV sèk.
SFX v7 òƚo uoƚeto/M0Pd [dđfñrsŧx]òƚo	ds:eto	# faxe 1: XIV–XV sèk.
SFX v7 òƚo iòƚo/M0 [dđfrsŧx]òƚo	# faxe 2: XVI–XVIII sèk.
SFX v7 òƚo ioƚeto/M0Pd [dđfrsŧx]òƚo	ds:eto	# faxe 2: XVI–XVIII sèk.
SFX v7 òƚo oƚo/M0 [dđfñrsŧx]òƚo	# faxe 3: XIX sèk.
SFX v7 òƚo oƚeto/M0Pd [dđfñrsŧx]òƚo	ds:eto	# faxe 3: XIX sèk.
SFX v7 òƚo ioƚo/M0 [dđfrsŧx]òƚo	# faxe 3: XIX sèk.
SFX v7 òƚa uòƚa/F0 [dđfñrsŧx]òƚa	# faxe 1: XIV–XV sèk.
SFX v7 òƚa uoƚeta/F0 [dđfrsŧx]òƚa	ds:eto	# faxe 1: XIV–XV sèk.
SFX v7 òƚa iòƚa/F0 [dđfrsŧx]òƚa	# faxe 2: XVI–XVIII sèk.
SFX v7 òƚa ioƚeta/F0 [dđfrsŧx]òƚa	ds:eto	# faxe 2: XVI–XVIII sèk.
SFX v7 òƚa oƚa/F0 [dđfñrsŧx]òƚa	# faxe 3: XIX sèk.
SFX v7 òƚa oƚeta/F0 [dđfñrsŧx]òƚa	ds:eto	# faxe 3: XIX sèk.
SFX v7 òƚa ioƚa/F0 [dđfrsŧx]òƚa	# faxe 3: XIX sèk.


# nominali deajetivali (–eŧa)
SFX eZ Y 10
SFX eZ a eŧa/F0 [^jɉ]a	is:singular+femenine
SFX eZ a eŧa/F0 [^ò][jɉ]a	is:singular+femenine
SFX eZ òja ojeŧa/F0 òja	is:singular+femenine
SFX eZ òɉa oɉeŧa/F0 òɉa	is:singular+femenine
SFX eZ o eŧa/F0 [^jɉ]o	is:singular+femenine
SFX eZ o eŧa/F0 [^ò][jɉ]o	is:singular+femenine
SFX eZ òjo ojeŧa/F0 òjo	is:singular+femenine
SFX eZ òɉo oɉeŧa/F0 òɉo	is:singular+femenine
SFX eZ 0 ŧa/F0 [^d]e	is:singular+femenine
SFX eZ òde odeŧa/F0 òde	is:singular+femenine

# nominali deajetivali (–esa)
SFX eS Y 10
SFX eS a esa/F0 [^jɉ]a	is:singular+femenine
SFX eS a esa/F0 [^ò][jɉ]a	is:singular+femenine
SFX eS òja ojesa/F0 òja	is:singular+femenine
SFX eS òɉa oɉesa/F0 òɉa	is:singular+femenine
SFX eS o esa/F0 [^jɉ]o	is:singular+femenine
SFX eS o esa/F0 [^ò][jɉ]o	is:singular+femenine
SFX eS òjo ojesa/F0 òjo	is:singular+femenine
SFX eS òɉo oɉesa/F0 òɉo	is:singular+femenine
SFX eS 0 sa/F0 [^d]e	is:singular+femenine
SFX eS òde odesa/F0 òde	is:singular+femenine

# nominali deajetivali (–iŧia)
SFX iZ Y 2
SFX iZ 0 iŧia/F0 l	is:singular+femenine
SFX iZ o iŧia/F0 o	is:singular+femenine

# nominali deajetivali (–isia)
SFX iS Y 3
SFX iS 0 isia/F0 l	is:singular+femenine
SFX iS e isia/F0 ƚe	is:singular+femenine
SFX iS o isia/F0 o	is:singular+femenine


# nominali deverbali (–mento)
SFX m0 Y 9
SFX m0 0 mento/M0FSPd a	is:singular+masculine ds:mento
SFX m0 0 amento/M0FSPd n	ds:mento
SFX m0 0 amènto/M0FS n	ds:mento
SFX m0 o amento/M0FSPd [^ct]o	ds:mento
SFX m0 o amènto/M0FS [^ct]o	ds:mento
SFX m0 òco ocamento/M0FSPd òco	ds:mento
SFX m0 òco ocamènto/M0FS òco	ds:mento
SFX m0 òto otamento/M0FSPd òto	ds:mento
SFX m0 òto otamènto/M0FS òto	ds:mento

# nominali deverbali ko èle vanesente (–mento)
#SFX m7 Y 2
#SFX m7 r mento/M0Pd r	ds:mento
#SFX m7 r mènto/M0 r	ds:mento

# nominali deverbali (–ŧion)
#SFX z0 Y 16
#SFX z0 r ŧion/F0BBu1Pd ar
#SFX z0 erò ŧion/F0B1BuPd aerò
#SFX z0 r ŧion/F0B1BuPd [^uü]ir
#SFX z0 ir ŧion/F0B1BuPd [uü]ir
#SFX z0 erò iŧion/F0B1BuPd terò
#SFX z0 merò nŧion/F0B1BuPd merò
#SFX z0 nerò xiŧion/F0B1BuPd nerò
#SFX z0 ñerò nŧion/F0B1BuPd ñerò
#SFX z0 erò ion/F0B1BuPd [đsŧ]erò
#SFX z0 derò uŧion/F0B1BuPd lderò
#SFX z0 derò ŧion/F0B1BuPd nderò
#SFX z0 verò ŧion/F0B1BuPd iverò
#SFX z0 verò uŧion/F0B1BuPd lverò
#SFX z0 guerò ŧion/F0B1BuPd guerò
#SFX z0 xerò ŧion/F0B1BuPd [^r]xerò
#SFX z0 orxerò ureŧion/F0B1BuPd orxerò

# nominali deverbali (–sion)
#SFX s0 Y 15
#SFX s0 r sion/F0B1BuPd [^i]r
#SFX s0 erò sion/F0B1BuPd aerò
#SFX s0 r sion/F0B1BuPd [^uü]ir
#SFX s0 ir sion/F0B1BuPd [uü]ir
#SFX s0 erò ision/F0B1BuPd terò
#SFX s0 merò nsion/F0B1BuPd merò
#SFX s0 nerò xision/F0B1BuPd nerò
#SFX s0 ñerò nsion/F0B1BuPd ñerò
#SFX s0 derò usion/F0B1BuPd lderò
#SFX s0 derò sion/F0B1BuPd nderò
#SFX s0 verò sion/F0B1BuPd iverò
#SFX s0 verò usion/F0B1BuPd lverò
#SFX s0 guerò sion/F0B1BuPd guerò
#SFX s0 xerò sion/F0B1BuPd [^r]xerò
#SFX s0 orxerò uresion/F0B1BuPd orxerò

# nominali deverbali ko èle vanesente (–sion)
#SFX s7 Y 4
#SFX s7 r sion/F0BuPd r
#SFX s7 xerò sion/F0BuPd xerò
#SFX s7 lderò ƚusion/F0BuPd lderò
#SFX s7 lverò ƚusion/F0BuPd lverò

# nominali deverbali (–dur/M0eT, –dura/F0eT)
SFX d0 Y 12
SFX d0 dur ur/M0 [^i]dur
SFX d0 dur ur/M0 [aeiou]idur
SFX d0 idur ïur/M0 [^aeiou]idur
SFX d0 dur ureto/M0FSPd [^i]dur	ds:eto
SFX d0 dur ureto/M0FSPd [aeiou]idur	ds:eto
SFX d0 idur ïureto/M0FSPd [^aeiou]idur	ds:eto
SFX d0 dura ura/F0 [^i]dura
SFX d0 dura ura/F0 [aeiou]idura
SFX d0 idura ïura/F0 [^aeiou]idura
SFX d0 dura ureta/F0 [^i]dura	ds:eto
SFX d0 dura ureta/F0 [aeiou]idura	ds:eto
SFX d0 idura ïureta/F0 [^aeiou]idura	ds:eto

# nominali deverbali ko èle vanesente (–dur(eto)/M0, –dur(et)a/F0)
SFX d7 Y 8
SFX d7 dur ur/M0 dur
SFX d7 dur ureto/M0Pd dur	ds:eto
SFX d7 dura ura/F0 [^i]dura
SFX d7 dura ura/F0 [aeiou]idura
SFX d7 idura ïura/F0 [^aeiou]idura
SFX d7 dura ureta/F0 [^i]dura	ds:eto
SFX d7 dura ureta/F0 [aeiou]idura	ds:eto
SFX d7 idura ïureta/F0 [^aeiou]idura	ds:eto


# nominali deaverbiali (–ixmo)
SFX x0 Y 3
SFX x0 o ixmo/M0 o	ds:ixmo
SFX x0 0 ixmo/M0 [nr]	ds:ixmo
SFX x0 ía ixmo/M0 ía	ds:ixmo

# nominali deaverbiali ko èle vanesente (–ixmo)
SFX x7 Y 2
SFX x7 0 ixmo/M0 n	ds:ixmo
SFX x7 ía ixmo/M0 ía	ds:ixmo


# negòŧi, atività komerŧali o industriali, aŧion, scapi de ròbe o de parsone (–ría/F0eT)
SFX r0 Y 114
SFX r0 0 ría/F0 e	is:singular+femenine
SFX r0 0 rïeta/F0 e	is:singular+femenine ds:eto
SFX r0 e aría/F0 e	is:singular+femenine
SFX r0 e arïeta/F0 e	is:singular+femenine ds:eto
SFX r0 0 aría/F0 [ln]	is:singular+femenine
SFX r0 0 ería/F0 [ln]	is:singular+femenine
SFX r0 0 arïeta/F0 [ln]	is:singular+femenine ds:eto
SFX r0 0 erïeta/F0 [ln]	is:singular+femenine ds:eto
SFX r0 0 aría/F0 [^èòo]r	is:singular+femenine
SFX r0 0 ería/F0 [^èòo]r	is:singular+femenine
SFX r0 0 arïeta/F0 [^èòo]r	is:singular+femenine ds:eto
SFX r0 0 erïeta/F0 [^èòo]r	is:singular+femenine ds:eto
SFX r0 èr eraría/F0 èr	is:singular+femenine
SFX r0 èr erería/F0 èr	is:singular+femenine
SFX r0 èr erarïeta/F0 èr	is:singular+femenine ds:eto
SFX r0 èr ererïeta/F0 èr	is:singular+femenine ds:eto
SFX r0 òr oraría/F0 òr	is:singular+femenine
SFX r0 òr orería/F0 òr	is:singular+femenine
SFX r0 òr orarïeta/F0 òr	is:singular+femenine ds:eto
SFX r0 òr orerïeta/F0 òr	is:singular+femenine ds:eto
SFX r0 0 ía/F0 ar	is:singular+femenine
SFX r0 0 ieta/F0 [aeiou]ar	is:singular+femenine ds:eto
SFX r0 0 ïeta/F0 [^aeiou]ar	is:singular+femenine ds:eto
SFX r0 0 ía/F0 or	is:singular+femenine
SFX r0 0 ieta/F0 [aeiou]or	is:singular+femenine ds:eto
SFX r0 0 ïeta/F0 [^aeiou]or	is:singular+femenine ds:eto
SFX r0 ar ería/F0 ar	is:singular+femenine
SFX r0 ar erïeta/F0 ar	is:singular+femenine ds:eto
SFX r0 èr aría/F0 èr	is:singular+femenine
SFX r0 èr ería/F0 èr	is:singular+femenine
SFX r0 èr arïeta/F0 èr	is:singular+femenine ds:eto
SFX r0 èr erïeta/F0 èr	is:singular+femenine ds:eto
SFX r0 0 ría/F0 [^giílƚ]a	is:singular+femenine
SFX r0 0 rïeta/F0 [^giílƚ]a	is:singular+femenine ds:eto
SFX r0 a ería/F0 [^giílƚ]a	is:singular+femenine
SFX r0 a erïeta/F0 [^giílƚ]a	is:singular+femenine ds:eto
SFX r0 o aría/F0 [^cdkíòt]o	is:singular+femenine
SFX r0 o ería/F0 [^cdkíòt]o	is:singular+femenine
SFX r0 o arïeta/F0 [^cdkíòt]o	is:singular+femenine ds:eto
SFX r0 o erïeta/F0 [^cdkíòt]o	is:singular+femenine ds:eto
SFX r0 0 ría/F0 [^ò]ga	is:singular+femenine
SFX r0 0 rïeta/F0 [^ò]ga	is:singular+femenine ds:eto
SFX r0 a ería/F0 [^ò]ga	is:singular+femenine
SFX r0 a erïeta/F0 [^ò]ga	is:singular+femenine ds:eto
SFX r0 0 ría/F0 [^è][lƚ]a	is:singular+femenine
SFX r0 0 rïeta/F0 [^è][lƚ]a	is:singular+femenine ds:eto
SFX r0 a ería/F0 [^è][lƚ]a	is:singular+femenine
SFX r0 a erïeta/F0 [^è][lƚ]a	is:singular+femenine ds:eto
SFX r0 0 ría/F0 [^sŧ]ia	is:singular+femenine
SFX r0 0 rïeta/F0 [^sŧ]ia	is:singular+femenine ds:eto
SFX r0 0 ría/F0 [^è][sŧ]ia	is:singular+femenine
SFX r0 0 rïeta/F0 [^è][sŧ]ia	is:singular+femenine ds:eto
SFX r0 0 ría/F0 [^r]ía	is:singular+femenine
SFX r0 0 rïeta/F0 [^r]ía	is:singular+femenine ds:eto
SFX r0 a ería/F0 [^r]ía	is:singular+femenine
SFX r0 a erïeta/F0 [^r]ía	is:singular+femenine ds:eto
SFX r0 0 ría/F0 [^e]ría	is:singular+femenine
SFX r0 0 rïeta/F0 [^e]ría	is:singular+femenine ds:eto
SFX r0 a ería/F0 [^e]ría	is:singular+femenine
SFX r0 a erïeta/F0 [^e]ría	is:singular+femenine ds:eto
SFX r0 òga ogaría/F0 òga	is:singular+femenine
SFX r0 òga ogería/F0 òga	is:singular+femenine
SFX r0 èla elaría/F0 èla	is:singular+femenine
SFX r0 èla elería/F0 èla	is:singular+femenine
SFX r0 èla elarïeta/F0 èla	is:singular+femenine ds:eto
SFX r0 èla elerïeta/F0 èla	is:singular+femenine ds:eto
SFX r0 èƚa eƚaría/F0 èƚa	is:singular+femenine
SFX r0 èƚa eƚería/F0 èƚa	is:singular+femenine
SFX r0 èƚa eƚarïeta/F0 èƚa	is:singular+femenine ds:eto
SFX r0 èƚa eƚerïeta/F0 èƚa	is:singular+femenine ds:eto
SFX r0 èŧia eŧierïeta/F0 èŧia	is:singular+femenine ds:eto
SFX r0 èsia esierïeta/F0 èsia	is:singular+femenine ds:eto
SFX r0 èŧia eŧiarïeta/F0 èŧia	is:singular+femenine ds:eto
SFX r0 èsia esiarïeta/F0 èsia	is:singular+femenine ds:eto
SFX r0 òco ocaría/F0 òco	is:singular+femenine
SFX r0 òco ocería/F0 òco	is:singular+femenine
SFX r0 òco ocarïeta/F0 òco	is:singular+femenine ds:eto
SFX r0 òco ocerïeta/F0 òco	is:singular+femenine ds:eto
SFX r0 òdo odaría/F0 òdo	is:singular+femenine
SFX r0 òdo odería/F0 òdo	is:singular+femenine
SFX r0 òdo odarïeta/F0 òdo	is:singular+femenine ds:eto
SFX r0 òdo oderïeta/F0 òdo	is:singular+femenine ds:eto
SFX r0 òko okaría/F0 òko	is:singular+femenine
SFX r0 òko okería/F0 òko	is:singular+femenine
SFX r0 òko okarïeta/F0 òko	is:singular+femenine ds:eto
SFX r0 òko okerïeta/F0 òko	is:singular+femenine ds:eto
SFX r0 òto otaría/F0 òto	is:singular+femenine
SFX r0 òto otería/F0 òto	is:singular+femenine
SFX r0 òto otarïeta/F0 òto	is:singular+femenine ds:eto
SFX r0 òto oterïeta/F0 òto	is:singular+femenine ds:eto
SFX r0 o aría/F0 [^ò][dkt]o	is:singular+femenine
SFX r0 o ería/F0 [^ò][dkt]o	is:singular+femenine
SFX r0 o arïeta/F0 [^ò][dkt]o	is:singular+femenine ds:eto
SFX r0 o erïeta/F0 [^ò][dkt]o	is:singular+femenine ds:eto
SFX r0 ío iaría/F0 [aeiou]ío	is:singular+femenine
SFX r0 ío ïaría/F0 [^aeiou]ío	is:singular+femenine
SFX r0 ío iería/F0 [aeiou]ío	is:singular+femenine
SFX r0 ío ïería/F0 [^aeiou]ío	is:singular+femenine
SFX r0 ío iarïeta/F0 [aeiou]ío	is:singular+femenine ds:eto
SFX r0 ío ïarïeta/F0 [^aeiou]ío	is:singular+femenine ds:eto
SFX r0 ío ierïeta/F0 [aeiou]ío	is:singular+femenine ds:eto
SFX r0 ío ïerïeta/F0 [^aeiou]ío	is:singular+femenine ds:eto
SFX r0 òo oaría/F0 [aeiou]òo	is:singular+femenine
SFX r0 òo oaría/F0 [^aeiou]òo	is:singular+femenine
SFX r0 òo oería/F0 [aeiou]òo	is:singular+femenine
SFX r0 òo oería/F0 [^aeiou]òo	is:singular+femenine
SFX r0 òo oarïeta/F0 [aeiou]òo	is:singular+femenine ds:eto
SFX r0 òo oarïeta/F0 [^aeiou]òo	is:singular+femenine ds:eto
SFX r0 òo oerïeta/F0 [aeiou]òo	is:singular+femenine ds:eto
SFX r0 òo oerïeta/F0 [^aeiou]òo	is:singular+femenine ds:eto
SFX r0 ía ieta/F0 [aeiou]ería	is:singular+femenine ds:eto
SFX r0 ía ïeta/F0 [^aeiou]ería	is:singular+femenine ds:eto
SFX r0 ería aría/F0 ería	is:singular+femenine
SFX r0 ería arïeta/F0 ería	is:singular+femenine ds:eto

# nominali denominali (–ista)
SFX i0 Y 19
SFX i0 e ista/A2 e	is:singular ds:ista
SFX i0 0 ista/A2 n	is:singular ds:ista
SFX i0 ía ista/A2 ía	is:singular ds:ista
SFX i0 èl elista/A2 èl	is:singular ds:ista
SFX i0 èr erista/A2 èr	is:singular ds:ista
SFX i0 òr orista/A2 òr	is:singular ds:ista
SFX i0 a ista/A2 [^diír]a	is:singular ds:ista
SFX i0 o ista/A2 [^iƚ]o	is:singular ds:ista
SFX i0 0 ista/A2 [^èò]r	is:singular ds:ista
SFX i0 0 ista/A2 [^è]l	is:singular ds:ista
SFX i0 òda odista/A2 òda	is:singular ds:ista
SFX i0 òra orista/A2 òra	is:singular ds:ista
SFX i0 èƚo eƚista/A2 èƚo	is:singular ds:ista
SFX i0 a ista/A2 [^ò]ra	is:singular ds:ista
SFX i0 o sta/A2 [^lƚ]io	is:singular ds:ista
SFX i0 o ista/A2 [^è]ƚo	is:singular ds:ista
SFX i0 ònia onista/A2 ònia	is:singular ds:ista
SFX i0 èlio elista/A2 èlio	is:singular ds:ista
SFX i0 èƚio eƚista/A2 èƚio	is:singular ds:ista

# avèrbi (–mente)
SFX w0 Y 3
SFX w0 e re te
SFX w0 te 0 te
SFX w0 ente ènte ente


# sostantivi koletivi, ...
SFX y0 Y 35
SFX y0 da a [aeo]da	is:singular+femenine
SFX y0 da e [aeo]da	is:plural+femenine
SFX y0 da a [aeiouàèéíòóúïü]ida	is:singular+femenine	# –ITA(M) > –ida > –ia
SFX y0 da e [aeiouàèéíòóúïü]ida	is:singular+femenine
SFX y0 ida ía [^aeiouàèéíòóúïü]ida	is:singular+femenine	# –ITA(M) > –ida > –ia
SFX y0 ida íe [^aeiouàèéíòóúïü]ida	is:singular+femenine
SFX y0 da a [aeiouàèéíòóúïü]uda	is:singular+femenine	# –UTA(M) > –uda > –ua
SFX y0 da e [aeiouàèéíòóúïü]uda	is:singular+femenine
SFX y0 uda úa [^aeiouàèéíòóúïü]uda	is:singular+femenine	# –UTA(M) > –uda > –ua
SFX y0 uda úe [^aeiouàèéíòóúïü]uda	is:singular+femenine
SFX y0 ede é ede	is:femenine
SFX y0 ado ò ado	is:masculine	# pavan, –ATU(M) > –ado > –ao > –ò
SFX y0 ado à ado	is:masculine	# –ATU(M) > –ado > –at > –à
SFX y0 do o ado	is:singular+masculine	# –ATU(M) > –ado > –ao
SFX y0 do i ado	is:plural+masculine
SFX y0 ado è ado	is:masculine	# –ATU(M) > –ado > –ao > –è
SFX y0 ado èo ado	is:singular+masculine	# –ATU(M) > –ado > –ao > –èo
SFX y0 ado èi ado	is:plural+masculine
SFX y0 edo è edo	is:masculine	# đulian
SFX y0 edo é edo	is:masculine
SFX y0 do o edo	is:singular+masculine
SFX y0 do i edo	is:plural+masculine
SFX y0 ido í ido	is:masculine
SFX y0 do o [aeiouàèéíòóúïü]ido	is:singular+masculine
SFX y0 do i [aeiouàèéíòóúïü]ido	is:singular+masculine
SFX y0 ido ío [^aeiouàèéíòóúïü]ido	is:singular+masculine
SFX y0 ido íi [^aeiouàèéíòóúïü]ido	is:singular+masculine
SFX y0 do 0 òdo	is:singular+masculine
SFX y0 do o òdo	is:singular+masculine
SFX y0 do i òdo	is:plural+masculine
SFX y0 udo ú udo	is:masculine
SFX y0 do o [aeiouàèéíòóúïü]udo	is:singular+masculine
SFX y0 do i [aeiouàèéíòóúïü]udo	is:singular+masculine
SFX y0 udo úo [^aeiouàèéíòóúïü]udo	is:singular+masculine
SFX y0 udo úi [^aeiouàèéíòóúïü]udo	is:singular+masculine

# sostantivi koletivi, ... (–ada > –à)
SFX y1 Y 1
SFX y1 ada à ada	is:femenine

# sostantivi koletivi, ...
SFX y2 Y 17
SFX y2 da e ada	is:plural+femenine
SFX y2 da a ada	is:singular+femenine
SFX y2 ede é ede	is:femenine
SFX y2 do i ado	is:plural+masculine
SFX y2 do o ado	is:singular+masculine
SFX y2 ado èi ado	is:plural+masculine
SFX y2 ado èo ado	is:singular+masculine
SFX y2 ado à ado	is:masculine
SFX y2 ado è ado	is:masculine
SFX y2 ado ò ado	is:masculine
SFX y2 da a ida	is:singular+femenine	# –ITA(M) > –ida > –ia
SFX y2 da e ida	is:plural+femenine
SFX y2 ido í ido	is:masculine
SFX y2 do o [aeiouàèéíòóúïü]ido	is:singular+masculine
SFX y2 do i [aeiouàèéíòóúïü]ido	is:singular+masculine
SFX y2 do o [^aeiouàèéíòóúïü]ido	is:singular+masculine
SFX y2 do i [^aeiouàèéíòóúïü]ido	is:singular+masculine


# sostantivi/ajetivi alterai — demenutivi (–eto/a)
SFX eT Y 94
SFX eT à aeto/M0FSPd à	ds:eto
SFX eT 0 ta/F0 e	ds:eto
SFX eT è eeto/M0FSPd è	ds:eto
SFX eT 0 eto/M0FSPd n	ds:eto
SFX eT ú ueto/M0FSPd [aeiou]ú	ds:eto
SFX eT ú üeto/M0FSPd [^aeiou]ú	ds:eto
SFX eT ía ieta/F0 [aeiou]ía	ds:eto
SFX eT ía ïeta/F0 [^aeiou]ía	ds:eto
SFX eT úa ueta/F0 [aeiou]úa	ds:eto
SFX eT úa üeta/F0 [^aeiou]úa	ds:eto
SFX eT èl eleto/M0FSPd èl	ds:eto
SFX eT òl oleto/M0FSPd òl	ds:eto
SFX eT ío ieto/M0FSPd [aeiou]ío	ds:eto
SFX eT ío ïeto/M0FSPd [^aeiou]ío	ds:eto
SFX eT òo oeto/M0FSPd òo	ds:eto
SFX eT úo ueto/M0FSPd [aeiou]úo	ds:eto
SFX eT úo üeto/M0FSPd [^aeiou]úo	ds:eto
SFX eT èr ereto/M0FSPd èr	ds:eto
SFX eT òr oreto/M0FSPd òr	ds:eto
SFX eT a eta/F0 [^àbcdđgíjɉklmnñprstŧúvx]a	ds:eto
SFX eT o eto/M0FSPd [^àbcdđgiíjɉkmnñòpstŧúvx]o	ds:eto
SFX eT 0 eto/M0FSPd [^èò][lr]	ds:eto
SFX eT èba ebeta/F0 èba	ds:eto
SFX eT òba obeta/F0 òba	ds:eto
SFX eT èca eceta/F0 èca	ds:eto
SFX eT òca oceta/F0 òca	ds:eto
SFX eT èda edeta/F0 èda	ds:eto
SFX eT òda odeta/F0 òda	ds:eto
SFX eT èđa eđeta/F0 èđa	ds:eto
SFX eT òđa ođeta/F0 òđa	ds:eto
SFX eT èga egeta/F0 èga	ds:eto
SFX eT òga ogeta/F0 òga	ds:eto
SFX eT èja ejeta/F0 èja	ds:eto
SFX eT èɉa eɉeta/F0 èɉa	ds:eto
SFX eT òja ojeta/F0 òja	ds:eto
SFX eT òɉa oɉeta/F0 òɉa	ds:eto
SFX eT èka eketa/F0 èka	ds:eto
SFX eT òka oketa/F0 òka	ds:eto
SFX eT èla eleta/F0 èla	ds:eto
SFX eT òla oleta/F0 òla	ds:eto
SFX eT òma ometa/F0 òma	ds:eto
SFX eT òna oneta/F0 òna	ds:eto
SFX eT òña oñeta/F0 òña	ds:eto
SFX eT èpa epeta/F0 èpa	ds:eto
SFX eT òpa opeta/F0 òpa	ds:eto
SFX eT èra ereta/F0 èra	ds:eto
SFX eT èsa eseta/F0 èsa	ds:eto
SFX eT òsa oseta/F0 òsa	ds:eto
SFX eT òta oteta/F0 òta	ds:eto
SFX eT èŧa eŧeta/F0 èŧa	ds:eto
SFX eT òŧa oŧeta/F0 òŧa	ds:eto
SFX eT èva eveta/F0 èva	ds:eto
SFX eT òva oveta/F0 òva	ds:eto
SFX eT èxa exeta/F0 èxa	ds:eto
SFX eT òxa oxeta/F0 òxa	ds:eto
SFX eT òbo obeto/M0FSPd òbo	ds:eto
SFX eT èco eceto/M0FSPd èco	ds:eto
SFX eT òco oceto/M0FSPd òco	ds:eto
SFX eT òdo odeto/M0FSPd òdo	ds:eto
SFX eT èđo eđeto/M0FSPd èđo	ds:eto
SFX eT òđo ođeto/M0FSPd òđo	ds:eto
SFX eT ègo egeto/M0FSPd ègo	ds:eto
SFX eT ògo ogeto/M0FSPd ògo	ds:eto
SFX eT èjo ejeto/M0FSPd èjo	ds:eto
SFX eT òjo ojeto/M0FSPd òjo	ds:eto
SFX eT èɉo eɉeto/M0FSPd èɉo	ds:eto
SFX eT òɉo oɉeto/M0FSPd òɉo	ds:eto
SFX eT èko eketo/M0FSPd èko	ds:eto
SFX eT òko oketo/M0FSPd òko	ds:eto
SFX eT èmo emeto/M0FSPd èmo	ds:eto
SFX eT òmo ometo/M0FSPd òmo	ds:eto
SFX eT òno oneto/M0FSPd òno	ds:eto
SFX eT òño oñeto/M0FSPd òño	ds:eto
SFX eT òpo opeto/M0FSPd òpo	ds:eto
SFX eT èso eseto/M0FSPd èso	ds:eto
SFX eT òso oseto/M0FSPd òso	ds:eto
SFX eT òto oteto/M0FSPd òto	ds:eto
SFX eT èŧo eŧeto/M0FSPd èŧo	ds:eto
SFX eT òŧo oŧeto/M0FSPd òŧo	ds:eto
SFX eT èvo eveto/M0FSPd èvo	ds:eto
SFX eT òvo oveto/M0FSPd òvo	ds:eto
SFX eT èxo exeto/M0FSPd èxo	ds:eto
SFX eT òxo oxeto/M0FSPd òxo	ds:eto
SFX eT a eta/F0 [^è]rna	ds:eto
SFX eT a eta/F0 [^òr]na	ds:eto
SFX eT a eta/F0 [^ò][mñt]a	ds:eto
SFX eT a eta/F0 [^è]ra	ds:eto
SFX eT a eta/F0 [^èò][bcdđgjɉklpsŧvx]a	ds:eto
SFX eT o eto/M0FSPd [^n]io	ds:eto
SFX eT o eto/M0FSPd [^ò]nio	ds:eto
SFX eT ònio onieto/M0FSPd ònio	ds:eto
SFX eT o eto/M0FSPd [^ò][bdnñpt]o	ds:eto
SFX eT o eto/M0FSPd [^èò][cđgjɉkmsŧvx]o	ds:eto
SFX eT èrna erneta/F0 èrna	ds:eto

# sostantivi/ajetivi alterai — demenutivi ko èle vanesente (–eto/a)
SFX e1 Y 35
SFX e1 0 ta/F0 e	ds:eto
SFX e1 è eeto/M0Pd è	ds:eto
SFX e1 0 eto/M0Pd n	ds:eto
SFX e1 ía ieta/F0 [aeiou]ía	ds:eto
SFX e1 ía ïeta/F0 [^aeiou]ía	ds:eto
SFX e1 èr ereto/M0Pd èr	ds:eto
SFX e1 òr oreto/M0Pd òr	ds:eto
SFX e1 a eta/F0 [^dgíkƚnrtx]a	ds:eto
SFX e1 o eto/M0Pd [^cjɉkƚmst]o	ds:eto
SFX e1 0 eto/M0Pd [^èò]r	ds:eto
SFX e1 èda edeta/F0 èda	ds:eto
SFX e1 èga egeta/F0 èga	ds:eto
SFX e1 èƚa eƚeta/F0 èƚa	ds:eto
SFX e1 òka oketa/F0 òka	ds:eto
SFX e1 òƚa oƚeta/F0 òƚa	ds:eto
SFX e1 òna oneta/F0 òna	ds:eto
SFX e1 èra ereta/F0 èra	ds:eto
SFX e1 òta oteta/F0 òta	ds:eto
SFX e1 òxa oxeta/F0 òxa	ds:eto
SFX e1 òco oceto/M0Pd òco	ds:eto
SFX e1 òjo ojeto/M0Pd òjo	ds:eto
SFX e1 òɉo oɉeto/M0Pd òɉo	ds:eto
SFX e1 òko oketo/M0Pd òko	ds:eto
SFX e1 èƚo eƚeto/M0Pd èƚo	ds:eto
SFX e1 òƚo oƚeto/M0Pd òƚo	ds:eto
SFX e1 òmo ometo/M0Pd òmo	ds:eto
SFX e1 òso oseto/M0Pd òso	ds:eto
SFX e1 a eta/F0 [^èò]ƚa	ds:eto
SFX e1 a eta/F0 [^òr]na	ds:eto
SFX e1 a eta/F0 [^è]rna	ds:eto
SFX e1 a eta/F0 [^ò][ktx]a	ds:eto
SFX e1 o eto/M0Pd [^èò]ƚo	ds:eto
SFX e1 o eto/M0Pd [^ò][kst]o	ds:eto
SFX e1 a eta/F0 [^è][dgr]a	ds:eto
SFX e1 èrna erneta/F0 èrna	ds:eto

# sostantivi/ajetivi alterai — demenutivi (–èl/–èla)
SFX eL Y 32
SFX eL e èl/M0B1 e	ds:èl
SFX eL 0 èl/M0B1 [ln]	ds:èl
SFX eL òr orèl/M0B1 òr	ds:èl
SFX eL a èla/F0 [^dklnrsŧúv]a	ds:èl
SFX eL o èl/M0B1 [^cdíjɉòstŧv]o	ds:èl
SFX eL 0 èl/M0B1 [^ò]r	ds:èl
SFX eL úa uèla/F0 [aeiou]úa	ds:èl
SFX eL úa üèla/F0 [^aeiou]úa	ds:èl
SFX eL ío ièl/M0B1 [aeiou]ío	ds:èl
SFX eL ío ïèl/M0B1 [^aeiou]ío	ds:èl
SFX eL òo oèl/M0B1 [aeiou]òo	ds:èl
SFX eL òo oèl/M0B1 [^aeiou]òo	ds:èl
SFX eL òda odèla/F0 òda	ds:èl
SFX eL èka ekèla/F0 èka	ds:èl
SFX eL òka okèla/F0 òka	ds:èl
SFX eL òla olèla/F0 òla	ds:èl
SFX eL òna onèla/F0 òna	ds:èl
SFX eL òra orèla/F0 òra	ds:èl
SFX eL òsa osèla/F0 òsa	ds:èl
SFX eL òŧa oŧèla/F0 òŧa	ds:èl
SFX eL òva ovèla/F0 òva	ds:èl
SFX eL òco ocèl/M0B1 òco	ds:èl
SFX eL òjo ojèl/M0B1 òjo	ds:èl
SFX eL òɉo oɉèl/M0B1 òɉo	ds:èl
SFX eL òdo odèl/M0B1 òdo	ds:èl
SFX eL òso osèl/M0B1 òso	ds:èl
SFX eL òto otèl/M0B1 òto	ds:èl
SFX eL òŧo oŧèl/M0B1 òŧo	ds:èl
SFX eL òvo ovèl/M0B1 òvo	ds:èl
SFX eL a èla/F0 [^èò]ka	ds:èl
SFX eL a èla/F0 [^ò][dlnrsŧv]a	ds:èl
SFX eL o èl/M0B1 [^ò][cdjɉstŧv]o	ds:èl

# sostantivi/ajetivi alterai — demenutivi ko èle vanesente (–èƚo/a)
SFX e7 Y 30
SFX e7 e èƚo/M0 e	ds:èl
SFX e7 0 èƚo/M0 n	ds:èl
SFX e7 òr orèƚo/M0 òr	ds:èl
SFX e7 a èƚa/F0 [^dkƚnrsúv]a	ds:èl
SFX e7 o èƚo/M0 [^cdíjɉòstv]o	ds:èl
SFX e7 0 èƚo/M0 [^ò]r	ds:èl
SFX e7 úa uèƚa/F0 [aeiou]úa	ds:èl
SFX e7 úa üèƚa/F0 [^aeiou]úa	ds:èl
SFX e7 ío ièƚo/M0 [aeiou]ío	ds:èl
SFX e7 ío ïèƚo/M0 [^aeiou]ío	ds:èl
SFX e7 òo oèƚo/M0 [aeiou]òo	ds:èl
SFX e7 òo oèƚo/M0 [^aeiou]òo	ds:èl
SFX e7 òda odèƚa/F0 òda	ds:èl
SFX e7 èka ekèƚa/F0 èka	ds:èl
SFX e7 òka okèƚa/F0 òka	ds:èl
SFX e7 òƚa oƚèƚa/F0 òƚa	ds:èl
SFX e7 òna onèƚa/F0 òna	ds:èl
SFX e7 òra orèƚa/F0 òra	ds:èl
SFX e7 òsa osèƚa/F0 òsa	ds:èl
SFX e7 òva ovèƚa/F0 òva	ds:èl
SFX e7 òco ocèƚo/M0 òco	ds:èl
SFX e7 òdo odèƚo/M0 òdo	ds:èl
SFX e7 òjo ojèƚo/M0 òjo	ds:èl
SFX e7 òɉo oɉèƚo/M0 òɉo	ds:èl
SFX e7 òso osèƚo/M0 òso	ds:èl
SFX e7 òto otèƚo/M0 òto	ds:èl
SFX e7 òvo ovèƚo/M0 òvo	ds:èl
SFX e7 a èƚa/F0 [^èò][kr]a	ds:èl
SFX e7 a èƚa/F0 [^ò][dƚnsv]a	ds:èl
SFX e7 o èƚo/M0 [^ò][cdjɉstv]o	ds:èl

# sostantivi/ajetivi alterai — demenutivi (–in/–ina)
SFX iN Y 61
SFX iN 0 in/M0Bu n	ds:in
SFX iN ò oin/M0Bu ò	ds:in
SFX iN èl elin/M0Bu èl	ds:in
SFX iN òl olin/M0Bu òl	ds:in
SFX iN èr erin/M0Bu èr	ds:in
SFX iN òr orin/M0Bu òr	ds:in
SFX iN a ina/F0 [^bcdđkjɉlƚnòrstŧxv]a	ds:in
SFX iN e in/M0Bu [^t]e	ds:in
SFX iN o in/M0Bu [^cdđjɉkƚòpstŧúx]o	ds:in
SFX iN 0 in/M0Bu [^èò][lr]	ds:in
SFX iN òa oina/F0 òa	ds:in
SFX iN òba obina/F0 òba	ds:in
SFX iN èca ecina/F0 èca	ds:in
SFX iN èđa eđina/F0 èđa	ds:in
SFX iN òca ocina/F0 òca	ds:in
SFX iN òda odina/F0 òda	ds:in
SFX iN èja ejina/F0 èja	ds:in
SFX iN èɉa eɉina/F0 èɉa	ds:in
SFX iN òka okina/F0 òka	ds:in
SFX iN èla elina/F0 èla	ds:in
SFX iN èƚa eƚina/F0 èƚa	ds:in
SFX iN òla olina/F0 òla	ds:in
SFX iN òƚa oƚina/F0 òƚa	ds:in
SFX iN òna onina/F0 òna	ds:in
SFX iN èra erina/F0 èra	ds:in
SFX iN èsa esina/F0 èsa	ds:in
SFX iN òsa osina/F0 òsa	ds:in
SFX iN èta etina/F0 èta	ds:in
SFX iN òta otina/F0 òta	ds:in
SFX iN òŧa oŧina/F0 òŧa	ds:in
SFX iN èxa exina/F0 èxa	ds:in
SFX iN èva evina/F0 èva	ds:in
SFX iN úo üin/M0Bu úo	ds:in
SFX iN òo oin/M0Bu òo	ds:in
SFX iN ète etin/M0Bu ète	ds:in
SFX iN òco ocin/M0Bu òco	ds:in
SFX iN èco ecin/M0Bu èco	ds:in
SFX iN òdo odin/M0Bu òdo	ds:in
SFX iN èđo eđin/M0Bu èđo	ds:in
SFX iN èjo ejin/M0Bu èjo	ds:in
SFX iN èɉo eɉin/M0Bu èɉo	ds:in
SFX iN òjo ojin/M0Bu òjo	ds:in
SFX iN òɉo oɉin/M0Bu òɉo	ds:in
SFX iN òko okin/M0Bu òko	ds:in
SFX iN èƚo eƚin/M0Bu èƚo	ds:in
SFX iN òƚo oƚin/M0Bu òƚo	ds:in
SFX iN òpo opin/M0Bu òpo	ds:in
SFX iN èso esin/M0Bu èso	ds:in
SFX iN òso osin/M0Bu òso	ds:in
SFX iN èto etin/M0Bu èto	ds:in
SFX iN òto otin/M0Bu òto	ds:in
SFX iN èŧo eŧin/M0Bu èŧo	ds:in
SFX iN òŧo oŧin/M0Bu òŧo	ds:in
SFX iN èxo exin/M0Bu èxo	ds:in
SFX iN e in/M0Bu [^è]te	ds:in
SFX iN a ina/F0 [^èò][cjɉlƚst]a	ds:in
SFX iN a ina/F0 [^ò][bdknŧ]a	ds:in
SFX iN a ina/F0 [^è][đrxv]a	ds:in
SFX iN o in/M0Bu [^ò][dkp]o	ds:in
SFX iN o in/M0Bu [^è][đx]o	ds:in
SFX iN o in/M0Bu [^èò][cjɉƚstŧ]o	ds:in

# sostantivi alterai — demenutivi (–?)
#SFX 00 . (e)đin/A1 [?]
#SFX 00 . (e)ŧin/A1 [?]
#SFX 00 . (o)lin/A1 [?]
#SFX 00 . (e)rin/A1 [?]


# sostantivi/ajetivi alterai — kresitivi (–on/B1BuPd)
SFX o0 Y 61
SFX o0 0 on/B1BuPd n	is:singular+masculine ds:on
SFX o0 èa eon/B1BuPd èa	is:singular+masculine ds:on
SFX o0 ía ion/B1BuPd [aeiou]ía	is:singular+masculine ds:on
SFX o0 ía ïon/B1BuPd [^aeiou]ía	is:singular+masculine ds:on
SFX o0 ío ion/B1BuPd [aeiou]ío	is:singular+masculine ds:on
SFX o0 ío ïon/B1BuPd [^aeiou]ío	is:singular+masculine ds:on
SFX o0 òo oon/B1BuPd [aeiou]òo	is:singular+masculine ds:on
SFX o0 òo oon/B1BuPd [^aeiou]òo	is:singular+masculine ds:on
SFX o0 èl elon/B1BuPd èl	is:singular+masculine ds:on
SFX o0 òl olon/B1BuPd òl	is:singular+masculine ds:on
SFX o0 èr eron/B1BuPd èr	is:singular+masculine ds:on
SFX o0 a on/B1BuPd [^bcdđéèfíjɉlmnprstŧx]a	is:singular+masculine ds:on
SFX o0 e on/B1BuPd [^t]e	is:singular+masculine ds:on
SFX o0 0 on/B1BuPd [^èò]l	is:singular+masculine ds:on
SFX o0 0 n/B1BuPd [^bcdgíjɉkmòpstŧ]o	is:singular+masculine ds:on
SFX o0 0 on/B1BuPd [^è]r	is:singular+masculine ds:on
SFX o0 èba ebon/B1BuPd èba	is:singular+masculine ds:on
SFX o0 òca ocon/B1BuPd òca	is:singular+masculine ds:on
SFX o0 èda edon/B1BuPd èda	is:singular+masculine ds:on
SFX o0 òđa ođon/B1BuPd òđa	is:singular+masculine ds:on
SFX o0 òfa ofon/B1BuPd òfa	is:singular+masculine ds:on
SFX o0 èja ejon/B1BuPd èja	is:singular+masculine ds:on
SFX o0 èɉa eɉon/B1BuPd èɉa	is:singular+masculine ds:on
SFX o0 èla elon/B1BuPd èla	is:singular+masculine ds:on
SFX o0 òla olon/B1BuPd òla	is:singular+masculine ds:on
SFX o0 èma emon/B1BuPd èma	is:singular+masculine ds:on
SFX o0 òna onon/B1BuPd òna	is:singular+masculine ds:on
SFX o0 èpa epon/B1BuPd èpa	is:singular+masculine ds:on
SFX o0 òpa opon/B1BuPd òpa	is:singular+masculine ds:on
SFX o0 èra eron/B1BuPd èra	is:singular+masculine ds:on
SFX o0 òsa oson/B1BuPd òsa	is:singular+masculine ds:on
SFX o0 èta eton/B1BuPd èta	is:singular+masculine ds:on
SFX o0 òta oton/B1BuPd òta	is:singular+masculine ds:on
SFX o0 òŧa oŧon/B1BuPd òŧa	is:singular+masculine ds:on
SFX o0 òxa oxon/B1BuPd òxa	is:singular+masculine ds:on
SFX o0 ète eton/B1BuPd ète	is:singular+masculine ds:on
SFX o0 òbo obon/B1BuPd òbo	is:singular+masculine ds:on
SFX o0 èco econ/B1BuPd èco	is:singular+masculine ds:on
SFX o0 òco ocon/B1BuPd òco	is:singular+masculine ds:on
SFX o0 òdo odon/B1BuPd òdo	is:singular+masculine ds:on
SFX o0 ègo egon/B1BuPd ègo	is:singular+masculine ds:on
SFX o0 èjo ejon/B1BuPd èjo	is:singular+masculine ds:on
SFX o0 èɉo eɉon/B1BuPd èɉo	is:singular+masculine ds:on
SFX o0 òjo ojon/B1BuPd òjo	is:singular+masculine ds:on
SFX o0 òɉo oɉon/B1BuPd òɉo	is:singular+masculine ds:on
SFX o0 òko okon/B1BuPd òko	is:singular+masculine ds:on
SFX o0 òmo omon/B1BuPd òmo	is:singular+masculine ds:on
SFX o0 òpo opon/B1BuPd òpo	is:singular+masculine ds:on
SFX o0 èso eson/B1BuPd èso	is:singular+masculine ds:on
SFX o0 òso oson/B1BuPd òso	is:singular+masculine ds:on
SFX o0 èto eton/B1BuPd èto	is:singular+masculine ds:on
SFX o0 òto oton/B1BuPd òto	is:singular+masculine ds:on
SFX o0 èŧo eŧon/B1BuPd èŧo	is:singular+masculine ds:on
SFX o0 òŧo oŧon/B1BuPd òŧo	is:singular+masculine ds:on
SFX o0 e on/B1BuPd [^è]te	is:singular+masculine ds:on
SFX o0 a on/B1BuPd [^èò][lpt]a	is:singular+masculine ds:on
SFX o0 a on/B1BuPd [^è][bdjɉmr]a	is:singular+masculine ds:on
SFX o0 a on/B1BuPd [^ò][cđfnsŧx]a	is:singular+masculine ds:on
SFX o0 0 n/B1BuPd [^è]go	is:singular+masculine ds:on
SFX o0 0 n/B1BuPd [^ò][bdkmp]o	is:singular+masculine ds:on
SFX o0 0 n/B1BuPd [^èò][cjɉstŧ]o	is:singular+masculine ds:on

# sostantivi/ajetivi alterai — kresitivi (–on/BuPd)
SFX o7 Y 20
SFX o7 e on/PdBu e	is:singular+masculine ds:on
SFX o7 0 on/PdBu n	is:singular+masculine ds:on
SFX o7 èr eron/BuPd èr	is:singular+masculine ds:on
SFX o7 0 on/BuPd ar	is:singular+masculine ds:on
SFX o7 ío ion/BuPd [aeiou]ío	is:singular+masculine ds:on
SFX o7 ío ïon/BuPd [^aeiou]ío	is:singular+masculine ds:on
SFX o7 a on/BuPd [^dgƚp]a	is:singular+masculine ds:on
SFX o7 0 n/BuPd [^íƚt]o	is:singular+masculine ds:on
SFX o7 èda edon èda	is:singular+masculine ds:on
SFX o7 èga egon èga	is:singular+masculine ds:on
SFX o7 èƚa eƚon èƚa	is:singular+masculine ds:on
SFX o7 òƚa oƚon òƚa	is:singular+masculine ds:on
SFX o7 òpa opon òpa	is:singular+masculine ds:on
SFX o7 èƚo eƚon/BuPd èƚo	is:singular+masculine ds:on
SFX o7 òƚo oƚon/BuPd òƚo	is:singular+masculine ds:on
SFX o7 òto oton/BuPd òto	is:singular+masculine ds:on
SFX o7 a on/BuPd [^è]da	is:singular+masculine ds:on
SFX o7 a on/BuPd [^èò]ƚa	is:singular+masculine ds:on
SFX o7 0 n/BuPd [^èò]ƚo	is:singular+masculine ds:on
SFX o7 0 n/BuPd [^ò]to	is:singular+masculine ds:on

# sostantivi/ajetivi alterai — kresitivi (–ona)
SFX o1 Y 40
SFX o1 e ona e	is:singular+femenine ds:on
SFX o1 0 ona n	is:singular+femenine ds:on
SFX o1 ía iona [aeiou]ía	is:singular+femenine ds:on
SFX o1 ía ïona [^aeiou]ía	is:singular+femenine ds:on
SFX o1 ío iona [aeiou]ío	is:singular+femenine ds:on
SFX o1 ío ïona [^aeiou]ío	is:singular+femenine ds:on
SFX o1 èl elona èl	is:singular+femenine ds:on
SFX o1 òl olona òl	is:singular+femenine ds:on
SFX o1 èr erona èr	is:singular+femenine ds:on
SFX o1 a ona [^cílƚmnprt]a	is:singular+femenine ds:on
SFX o1 0 ona [^èò]l	is:singular+femenine ds:on
SFX o1 0 na [^cíjɉkƚstŧ]o	is:singular+femenine ds:on
SFX o1 0 ona [^è]r	is:singular+femenine ds:on
SFX o1 òca ocona òca	is:singular+femenine ds:on
SFX o1 èla elona èla	is:singular+femenine ds:on
SFX o1 èƚa eƚona èƚa	is:singular+femenine ds:on
SFX o1 òma omona òma	is:singular+femenine ds:on
SFX o1 òna onona òna	is:singular+femenine ds:on
SFX o1 òpa opona òpa	is:singular+femenine ds:on
SFX o1 òta otona òta	is:singular+femenine ds:on
SFX o1 èra erona èra	is:singular+femenine ds:on
SFX o1 èta etona èta	is:singular+femenine ds:on
SFX o1 èco econa èco	is:singular+femenine ds:on
SFX o1 òco ocona òco	is:singular+femenine ds:on
SFX o1 èjo ejona èjo	is:singular+femenine ds:on
SFX o1 èɉo eɉona èɉo	is:singular+femenine ds:on
SFX o1 òjo ojona òjo	is:singular+femenine ds:on
SFX o1 òɉo oɉona òɉo	is:singular+femenine ds:on
SFX o1 òko okona òko	is:singular+femenine ds:on
SFX o1 èƚo eƚona èƚo	is:singular+femenine ds:on
SFX o1 òƚo oƚona òƚo	is:singular+femenine ds:on
SFX o1 òso osona òso	is:singular+femenine ds:on
SFX o1 èto etona èto	is:singular+femenine ds:on
SFX o1 òto otona òto	is:singular+femenine ds:on
SFX o1 òŧo oŧona òŧo	is:singular+femenine ds:on
SFX o1 a ona [^ò][cmnp]a	is:singular+femenine ds:on
SFX o1 a ona [^è][lƚr]a	is:singular+femenine ds:on
SFX o1 a ona [^èò]ta	is:singular+femenine ds:on
SFX o1 0 na [^èò][cjɉƚt]o	is:singular+femenine ds:on
SFX o1 0 na [^ò][ksŧ]o	is:singular+femenine ds:on

# sostantivi/ajetivi alterai — kresitivi maskolini (–one)
SFX o2 Y 64
SFX o2 e one [^t]e	is:plural+masculine ds:on
SFX o2 e one [^è]te	is:plural+masculine ds:on
SFX o2 0 one n	is:plural+masculine ds:on
SFX o2 èl elone èl	is:plural+masculine ds:on
SFX o2 òl olone òl	is:plural+masculine ds:on
SFX o2 èr erone èr	is:plural+masculine ds:on
SFX o2 ío ione [aeiou]ío	is:plural+masculine ds:on
SFX o2 ío ïone [^aeiou]ío	is:plural+masculine ds:on
SFX o2 òo oone [aeiou]òo	is:plural+masculine ds:on
SFX o2 òo oone [^aeiou]òo	is:plural+masculine ds:on
SFX o2 a one [^bcdđèfgílƚmnprstŧx]a	is:plural+masculine ds:on
SFX o2 0 one [^èò]l	is:plural+masculine ds:on
SFX o2 0 ne [^bcdgíjɉkƚmòpstŧ]o	is:plural+masculine ds:on
SFX o2 0 one [^è]r	is:plural+masculine ds:on
SFX o2 òca ocone òca	is:plural+masculine ds:on
SFX o2 èba ebone èba	is:plural+masculine ds:on
SFX o2 èda edone èda	is:plural+masculine ds:on
SFX o2 èga egone èga	is:plural+masculine ds:on
SFX o2 èla elone èla	is:plural+masculine ds:on
SFX o2 èƚa eƚone èƚa	is:plural+masculine ds:on
SFX o2 òfa ofone òfa	is:plural+masculine ds:on
SFX o2 òla olone òla	is:plural+masculine ds:on
SFX o2 òƚa oƚone òƚa	is:plural+masculine ds:on
SFX o2 òna onone òna	is:plural+masculine ds:on
SFX o2 òpa opone òpa	is:plural+masculine ds:on
SFX o2 èma emone èma	is:plural+masculine ds:on
SFX o2 èpa epone èpa	is:plural+masculine ds:on
SFX o2 èra erone èra	is:plural+masculine ds:on
SFX o2 òxa oxone òxa	is:plural+masculine ds:on
SFX o2 òđa ođone òđa	is:plural+masculine ds:on
SFX o2 òsa osone òsa	is:plural+masculine ds:on
SFX o2 èta etone èta	is:plural+masculine ds:on
SFX o2 òta otone òta	is:plural+masculine ds:on
SFX o2 òŧa oŧone òŧa	is:plural+masculine ds:on
SFX o2 ète etone ète	is:plural+masculine ds:on
SFX o2 èco econe èco	is:plural+masculine ds:on
SFX o2 òbo obone òbo	is:plural+masculine ds:on
SFX o2 òco ocone òco	is:plural+masculine ds:on
SFX o2 òdo odone òdo	is:plural+masculine ds:on
SFX o2 èjo ejone èjo	is:plural+masculine ds:on
SFX o2 èɉo eɉone èɉo	is:plural+masculine ds:on
SFX o2 òjo ojone òjo	is:plural+masculine ds:on
SFX o2 òɉo oɉone òɉo	is:plural+masculine ds:on
SFX o2 òko okone òko	is:plural+masculine ds:on
SFX o2 ègo egone ègo	is:plural+masculine ds:on
SFX o2 èƚo eƚone èƚo	is:plural+masculine ds:on
SFX o2 òƚo oƚone òƚo	is:plural+masculine ds:on
SFX o2 òmo omone òmo	is:plural+masculine ds:on
SFX o2 òso osone òso	is:plural+masculine ds:on
SFX o2 èto etone èto	is:plural+masculine ds:on
SFX o2 òpo opone òpo	is:plural+masculine ds:on
SFX o2 òto otone òto	is:plural+masculine ds:on
SFX o2 òŧo oŧone òŧo	is:plural+masculine ds:on
SFX o2 èso esone èso	is:plural+masculine ds:on
SFX o2 èŧo eŧone èŧo	is:plural+masculine ds:on
SFX o2 èa eone èa	is:plural+masculine ds:on
SFX o2 ía ione [aeiou]ía	is:plural+masculine ds:on
SFX o2 ía ïone [^aeiou]ía	is:plural+masculine ds:on
SFX o2 a one [^ò][cđfnsŧx]a	is:plural+masculine ds:on
SFX o2 a one [^è][bdgmr]a	is:plural+masculine ds:on
SFX o2 0 ne [^èò][lƚpt]a	is:plural+masculine ds:on
SFX o2 0 ne [^èò][cjɉƚstŧ]o	is:plural+masculine ds:on
SFX o2 0 ne [^è]go	is:plural+masculine ds:on
SFX o2 0 ne [^ò][bdkmp]o	is:plural+masculine ds:on

# sostantivi/ajetivi alterai — kresitivi femenili (–one)
SFX o3 Y 41
SFX o3 e one e	is:plural+femenine ds:on
SFX o3 0 one n	is:plural+femenine ds:on
SFX o3 ía ione [aeiou]ía	is:plural+femenine ds:on
SFX o3 ía ïone [^aeiou]ía	is:plural+femenine ds:on
SFX o3 ío ione [aeiou]ío	is:plural+femenine ds:on
SFX o3 ío ïone [^aeiou]ío	is:plural+femenine ds:on
SFX o3 èl elone èl	is:plural+femenine ds:on
SFX o3 òl olone òl	is:plural+femenine ds:on
SFX o3 èr erone èr	is:plural+femenine ds:on
SFX o3 a one [^cílƚmnprt]a	is:plural+femenine ds:on
SFX o3 0 one [^èò]l	is:plural+femenine ds:on
SFX o3 0 ne [^cíjɉkƚstŧ]o	is:plural+femenine ds:on
SFX o3 0 one [^è]r	is:plural+femenine ds:on
SFX o3 òca ocone òca	is:plural+femenine ds:on
SFX o3 èla elone èla	is:plural+femenine ds:on
SFX o3 èƚa eƚone èƚa	is:plural+femenine ds:on
SFX o3 òma omone òma	is:plural+femenine ds:on
SFX o3 òna onone òna	is:plural+femenine ds:on
SFX o3 òpa opone òpa	is:plural+femenine ds:on
SFX o3 òta otone òta	is:plural+femenine ds:on
SFX o3 èra erone èra	is:plural+femenine ds:on
SFX o3 èta etone èta	is:plural+femenine ds:on
SFX o3 èco econe èco	is:plural+femenine ds:on
SFX o3 òco ocone òco	is:plural+femenine ds:on
SFX o3 èjo ejone èjo	is:plural+femenine ds:on
SFX o3 èɉo eɉone èɉo	is:plural+femenine ds:on
SFX o3 òjo ojone òjo	is:plural+femenine ds:on
SFX o3 òɉo oɉone òɉo	is:plural+femenine ds:on
SFX o3 òko okone òko	is:plural+femenine ds:on
SFX o3 èƚo eƚone èƚo	is:plural+femenine ds:on
SFX o3 òƚo oƚone òƚo	is:plural+femenine ds:on
SFX o3 òso osone òso	is:plural+femenine ds:on
SFX o3 èto etone èto	is:plural+femenine ds:on
SFX o3 òto otone òto	is:plural+femenine ds:on
SFX o3 òŧo oŧone òŧo	is:plural+femenine ds:on
SFX o3 a one [^ò][cmnp]a	is:plural+femenine ds:on
SFX o3 a one [^è][lƚr]a	is:plural+femenine ds:on
SFX o3 0 ne [^èò]ta	is:plural+femenine ds:on
SFX o3 0 ne [^èò]ƚo	is:plural+femenine ds:on
SFX o3 0 ne [^èò][cjɉt]o	is:plural+femenine ds:on
SFX o3 0 ne [^ò][ksŧ]o	is:plural+femenine ds:on

# sostantivi/ajetivi alterai — kresitivi (–oni)
SFX o4 Y 64
SFX o4 0 oni n	is:plural+masculine ds:on
SFX o4 èa eoni èa	is:plural+masculine ds:on
SFX o4 ía ioni [aeiou]ía	is:plural+masculine ds:on
SFX o4 ía ïoni [^aeiou]ía	is:plural+masculine ds:on
SFX o4 ío ioni [aeiou]ío	is:plural+masculine ds:on
SFX o4 ío ïoni [^aeiou]ío	is:plural+masculine ds:on
SFX o4 òo ooni [aeiou]òo	is:plural+masculine ds:on
SFX o4 òo ooni [^aeiou]òo	is:plural+masculine ds:on
SFX o4 èl eloni èl	is:plural+masculine ds:on
SFX o4 òl oloni òl	is:plural+masculine ds:on
SFX o4 èr eroni èr	is:plural+masculine ds:on
SFX o4 a oni [^bcdđèfgílƚmnprstŧx]a	is:plural+masculine ds:on
SFX o4 e oni [^t]e	is:plural+masculine ds:on
SFX o4 0 oni [^èò]l	is:plural+masculine ds:on
SFX o4 0 ni [^bcdgíjɉkƚmòpstŧ]o	is:plural+masculine ds:on
SFX o4 0 oni [^è]r	is:plural+masculine ds:on
SFX o4 èba eboni èba	is:plural+masculine ds:on
SFX o4 òca oconi òca	is:plural+masculine ds:on
SFX o4 èda edoni èda	is:plural+masculine ds:on
SFX o4 òđa ođoni òđa	is:plural+masculine ds:on
SFX o4 èga egoni èga	is:plural+masculine ds:on
SFX o4 èla eloni èla	is:plural+masculine ds:on
SFX o4 òfa ofoni òfa	is:plural+masculine ds:on
SFX o4 òla oloni òla	is:plural+masculine ds:on
SFX o4 èƚa eƚoni èƚa	is:plural+masculine ds:on
SFX o4 òƚa oƚoni òƚa	is:plural+masculine ds:on
SFX o4 èma emoni èma	is:plural+masculine ds:on
SFX o4 òna ononi òna	is:plural+masculine ds:on
SFX o4 èpa eponi èpa	is:plural+masculine ds:on
SFX o4 òpa oponi òpa	is:plural+masculine ds:on
SFX o4 èra eroni èra	is:plural+masculine ds:on
SFX o4 òsa osoni òsa	is:plural+masculine ds:on
SFX o4 èta etoni èta	is:plural+masculine ds:on
SFX o4 òta otoni òta	is:plural+masculine ds:on
SFX o4 òŧa oŧoni òŧa	is:plural+masculine ds:on
SFX o4 òxa oxoni òxa	is:plural+masculine ds:on
SFX o4 ète etoni ète	is:plural+masculine ds:on
SFX o4 òbo oboni òbo	is:plural+masculine ds:on
SFX o4 èco econi èco	is:plural+masculine ds:on
SFX o4 òco oconi òco	is:plural+masculine ds:on
SFX o4 òdo odoni òdo	is:plural+masculine ds:on
SFX o4 èjo ejoni èjo	is:plural+masculine ds:on
SFX o4 èɉo eɉoni èɉo	is:plural+masculine ds:on
SFX o4 òjo ojoni òjo	is:plural+masculine ds:on
SFX o4 òɉo oɉoni òɉo	is:plural+masculine ds:on
SFX o4 òko okoni òko	is:plural+masculine ds:on
SFX o4 ègo egoni ègo	is:plural+masculine ds:on
SFX o4 èƚo eƚoni èƚo	is:plural+masculine ds:on
SFX o4 òƚo oƚoni òƚo	is:plural+masculine ds:on
SFX o4 òmo omoni òmo	is:plural+masculine ds:on
SFX o4 òpo oponi òpo	is:plural+masculine ds:on
SFX o4 èso esoni èso	is:plural+masculine ds:on
SFX o4 òso osoni òso	is:plural+masculine ds:on
SFX o4 èto etoni èto	is:plural+masculine ds:on
SFX o4 òto otoni òto	is:plural+masculine ds:on
SFX o4 èŧo eŧoni èŧo	is:plural+masculine ds:on
SFX o4 òŧo oŧoni òŧo	is:plural+masculine ds:on
SFX o4 e oni [^è]te	is:plural+masculine ds:on
SFX o4 a oni [^èò][lƚpt]a	is:plural+masculine ds:on
SFX o4 a oni [^è][bdgmr]a	is:plural+masculine ds:on
SFX o4 a oni [^ò][cđfnsŧx]a	is:plural+masculine ds:on
SFX o4 0 ni [^è]go	is:plural+masculine ds:on
SFX o4 0 ni [^ò][bdkmp]o	is:plural+masculine ds:on
SFX o4 0 ni [^èò][cjɉƚstŧ]o	is:plural+masculine ds:on


# sostantivi/ajetivi alterai — kresitivi (–òto/a)
SFX oT Y 32
SFX oT 0 òto/M0FS n	ds:òto
SFX oT èa eòta/F0 èa	ds:òto
SFX oT ía iòta/F0 [aeiou]ía	ds:òto
SFX oT ía ïòta/F0 [^aeiou]ía	ds:òto
SFX oT èl elòto/M0FS èl	ds:òto
SFX oT ío iòto/M0FS [aeiou]ío	ds:òto
SFX oT ío ïòto/M0FS [^aeiou]ío	ds:òto
SFX oT èr eròto/M0FS èr	ds:òto
SFX oT òr oròto/M0FS òr	ds:òto
SFX oT a òta/F0 [^cèíjɉlrsŧ]a	ds:òto
SFX oT 0 òto/M0FS [^è]l	ds:òto
SFX oT o òto/M0FS [^cíjɉk]o	ds:òto
SFX oT 0 òto/M0FS [^èò]r	ds:òto
SFX oT èca ecòta/F0 èca	ds:òto
SFX oT èja ejòta/F0 èja	ds:òto
SFX oT èɉa eɉòta/F0 èɉa	ds:òto
SFX oT òca ocòta/F0 òca	ds:òto
SFX oT èla elòta/F0 èla	ds:òto
SFX oT èra eròta/F0 èra	ds:òto
SFX oT òra oròta/F0 òra	ds:òto
SFX oT èsa esòta/F0 èsa	ds:òto
SFX oT èŧa eŧòta/F0 èŧa	ds:òto
SFX oT èco ecòto/M0FS èco	ds:òto
SFX oT òco ocòto/M0FS òco	ds:òto
SFX oT èjo ejòto/M0FS èjo	ds:òto
SFX oT èɉo eɉòto/M0FS èɉo	ds:òto
SFX oT òko okòto/M0FS òko	ds:òto
SFX oT o òto/M0FS [^èò]co	ds:òto
SFX oT o òto/M0FS [^ò]ko	ds:òto
SFX oT a òta/F0 [^èò][cr]a	ds:òto
SFX oT a òta/F0 [^è][jɉlsŧ]a	ds:òto
SFX oT o òto/M0FS [^è][jɉ]o	ds:òto

# sostantivi/ajetivi alterai — kresitivi ko èle vanesente (–òto/a)
SFX oL Y 13
SFX oL e òto/M0 ƚe	ds:òto
SFX oL o òto/M0 [^è]ƚo	ds:òto
SFX oL èƚo eƚòto/M0 èƚo	ds:òto
SFX oL 0 òto/M0 er	ds:òto
SFX oL èr eròto/M0 èr	ds:òto
SFX oL 0 òto/M0 ar	ds:òto
SFX oL 0 òto/M0 n	ds:òto
SFX oL o òto/M0 [^ƚ]o	ds:òto
SFX oL èra eròta/F0 èra	ds:òto
SFX oL a òta/F0 [^ƚr]a	ds:òto
SFX oL a òta/F0 [^è]ra	ds:òto
SFX oL a òta/F0 [^è]ƚa	ds:òto
SFX oL èƚa eƚòta/F0 èƚa	ds:òto


# sostantivi/ajetivi alterai — peđorativi (–ato/a)
SFX aT Y 35
SFX aT 0 ato/M0FS [nr]	ds:ato
SFX aT úa uata/F0 [aeiou]úa	ds:ato
SFX aT úa üata/F0 [^aeiou]úa	ds:ato
SFX aT èl elato/M0FS èl	ds:ato
SFX aT úo uato/M0FS [aeiou]úo	ds:ato
SFX aT úo üato/M0FS [^aeiou]úo	ds:ato
SFX aT 0 ta/F0 [^bcjɉklnsú]a	ds:ato
SFX aT 0 ato/M0FS [^è]l	ds:ato
SFX aT o ato/M0FS [^bcjɉkmústv]o	ds:ato
SFX aT òba obata/F0 òba	ds:ato
SFX aT èca ecata/F0 èca	ds:ato
SFX aT òka okata/F0 òka	ds:ato
SFX aT èja ejata/F0 èja	ds:ato
SFX aT èɉa eɉata/F0 èɉa	ds:ato
SFX aT èla elata/F0 èla	ds:ato
SFX aT òla olata/F0 òla	ds:ato
SFX aT òna onata/F0 òna	ds:ato
SFX aT òsa osata/F0 òsa	ds:ato
SFX aT òbo obato/M0FS òbo	ds:ato
SFX aT èco ecato/M0FS èco	ds:ato
SFX aT òco ocato/M0FS òco	ds:ato
SFX aT èjo ejato/M0FS èjo	ds:ato
SFX aT èɉo eɉato/M0FS èɉo	ds:ato
SFX aT òjo ojato/M0FS òjo	ds:ato
SFX aT òɉo oɉato/M0FS òɉo	ds:ato
SFX aT òko okato/M0FS òko	ds:ato
SFX aT òmo omato/M0FS òmo	ds:ato
SFX aT òso osato/M0FS òso	ds:ato
SFX aT òto otato/M0FS òto	ds:ato
SFX aT òvo ovato/M0FS òvo	ds:ato
SFX aT 0 ta/F0 [^èò]la	ds:ato
SFX aT 0 ta/F0 [^è][cjɉ]a	ds:ato
SFX aT 0 ta/F0 [^ò][bkns]a	ds:ato
SFX aT o ato/M0FS [^èò][cjɉ]o	ds:ato
SFX aT o ato/M0FS [^ò][kmst]o	ds:ato

# sostantivi/ajetivi alterai — peđorativi ko èle vanesente (–ato/a)
SFX a1 Y 8
SFX a1 0 ato/M0 n	ds:ato
SFX a1 o ato/M0 [^ƚ]o	ds:ato
SFX a1 o ato/M0 [^è]ƚo	ds:ato
SFX a1 èƚo eƚato/M0 èƚo	ds:ato
SFX a1 èƚa eƚata/F0 èƚa	ds:ato
SFX a1 òƚa oƚata/F0 òƚa	ds:ato
SFX a1 0 ta/F0 [^ƚ]a	ds:ato
SFX a1 0 ta/F0 [^èò]ƚa	ds:ato

# sostantivi/ajetivi alterai — peđorativi (–aŧo/a)
SFX aZ Y 60
SFX aZ í iaŧo/M0FS [aeiou]í	ds:aŧo
SFX aZ í ïaŧo/M0FS [^aeiou]í	ds:aŧo
SFX aZ 0 aŧo/M0FS n	ds:aŧo
SFX aZ èa eaŧa/F0 èa	ds:aŧo
SFX aZ ía iaŧa/F0 [aeiou]ía	ds:aŧo
SFX aZ ía ïaŧa/F0 [^aeiou]ía	ds:aŧo
SFX aZ òa oaŧa/F0 òa	ds:aŧo
SFX aZ èl elaŧo/M0FS èl	ds:aŧo
SFX aZ òl olaŧo/M0FS òl	ds:aŧo
SFX aZ ío iaŧo/M0FS [aeiou]ío	ds:aŧo
SFX aZ ío ïaŧo/M0FS [^aeiou]ío	ds:aŧo
SFX aZ èr eraŧo/M0FS èr	ds:aŧo
SFX aZ òr oraŧo/M0FS òr	ds:aŧo
SFX aZ 0 ŧa/F0 [^bcdèígjɉklnñòprstvx]a	ds:aŧo
SFX aZ e aŧo/M0FS [^t]e	ds:aŧo
SFX aZ o aŧo/M0FS [^cgíjɉkmstŧúv]o	ds:aŧo
SFX aZ 0 aŧo/M0FS [^èò][lr]	ds:aŧo
SFX aZ úo uaŧo/M0FS [aeiou]úo	ds:aŧo
SFX aZ úo üaŧo/M0FS [^aeiou]úo	ds:aŧo
SFX aZ òba obaŧa/F0 òba	ds:aŧo
SFX aZ èca ecaŧa/F0 èca	ds:aŧo
SFX aZ èga egaŧa/F0 èga	ds:aŧo
SFX aZ òda odaŧa/F0 òda	ds:aŧo
SFX aZ èja ejaŧa/F0 èja	ds:aŧo
SFX aZ èɉa eɉaŧa/F0 èɉa	ds:aŧo
SFX aZ òja ojaŧa/F0 òja	ds:aŧo
SFX aZ òɉa oɉaŧa/F0 òɉa	ds:aŧo
SFX aZ òka okaŧa/F0 òka	ds:aŧo
SFX aZ èla elaŧa/F0 èla	ds:aŧo
SFX aZ òla olaŧa/F0 òla	ds:aŧo
SFX aZ òna onaŧa/F0 òna	ds:aŧo
SFX aZ òña oñaŧa/F0 òña	ds:aŧo
SFX aZ èpa epaŧa/F0 èpa	ds:aŧo
SFX aZ èra eraŧa/F0 èra	ds:aŧo
SFX aZ òsa osaŧa/F0 òsa	ds:aŧo
SFX aZ òta otaŧa/F0 òta	ds:aŧo
SFX aZ òva ovaŧa/F0 òva	ds:aŧo
SFX aZ òxa oxaŧa/F0 òxa	ds:aŧo
SFX aZ ète etaŧo/M0FS ète	ds:aŧo
SFX aZ èco ecaŧo/M0FS èco	ds:aŧo
SFX aZ òco ocaŧo/M0FS òco	ds:aŧo
SFX aZ ògo ogaŧo/M0FS ògo	ds:aŧo
SFX aZ èjo ejaŧo/M0FS èjo	ds:aŧo
SFX aZ èɉo eɉaŧo/M0FS èɉo	ds:aŧo
SFX aZ òjo ojaŧo/M0FS òjo	ds:aŧo
SFX aZ òɉo oɉaŧo/M0FS òɉo	ds:aŧo
SFX aZ òko okaŧo/M0FS òko	ds:aŧo
SFX aZ òmo omaŧo/M0FS òmo	ds:aŧo
SFX aZ èso esaŧo/M0FS èso	ds:aŧo
SFX aZ èto etaŧo/M0FS èto	ds:aŧo
SFX aZ òto otaŧo/M0FS òto	ds:aŧo
SFX aZ òvo ovaŧo/M0FS òvo	ds:aŧo
SFX aZ èŧo eŧaŧo/M0FS èŧo	ds:aŧo
SFX aZ 0 ŧa/F0 [^èò][jɉl]a	ds:aŧo
SFX aZ e aŧo/M0FS [^è]te	ds:aŧo
SFX aZ 0 ŧa/F0 [^è][cgpr]a	ds:aŧo
SFX aZ 0 ŧa/F0 [^ò][bdknñstvx]a	ds:aŧo
SFX aZ o aŧo/M0FS [^èò][jɉt]o	ds:aŧo
SFX aZ o aŧo/M0FS [^ò][gkmv]o	ds:aŧo
SFX aZ o aŧo/M0FS [^è][sŧ]o	ds:aŧo

# sostantivi/ajetivi alterai — peđorativi (–aso/a)
SFX aS Y 59
SFX aS e aso/M0FS [^t]e	ds:aŧo
SFX aS e aso/M0FS [^è]te	ds:aŧo
SFX aS ète etaso/M0FS ète	ds:aŧo
SFX aS í iaso/M0FS [aeiou]í	ds:aŧo
SFX aS í ïaso/M0FS [^aeiou]í	ds:aŧo
SFX aS 0 aso/M0FS n	ds:aŧo
SFX aS èa easa/F0 èa	ds:aŧo
SFX aS ía iasa/F0 [aeiou]ía	ds:aŧo
SFX aS ía ïasa/F0 [^aeiou]ía	ds:aŧo
SFX aS òa oasa/F0 òa	ds:aŧo
SFX aS èl elaso/M0FS èl	ds:aŧo
SFX aS ío iaso/M0FS [aeiou]ío	ds:aŧo
SFX aS ío ïaso/M0FS [^aeiou]ío	ds:aŧo
SFX aS èr eraso/M0FS èr	ds:aŧo
SFX aS òr oraso/M0FS òr	ds:aŧo
SFX aS 0 sa/F0 [^bcdègíjɉklƚnñòprstvx]a	ds:aŧo
SFX aS o aso/M0FS [^cíjɉkmstúv]o	ds:aŧo
SFX aS 0 aso/M0FS [^èò][lr]	ds:aŧo
SFX aS òl olaso/M0FS òl	ds:aŧo
SFX aS òba obasa/F0 òba	ds:aŧo
SFX aS èca ecasa/F0 èca	ds:aŧo
SFX aS òda odasa/F0 òda	ds:aŧo
SFX aS èga egasa/F0 èga	ds:aŧo
SFX aS èja ejasa/F0 èja	ds:aŧo
SFX aS èɉa eɉasa/F0 èɉa	ds:aŧo
SFX aS òja ojasa/F0 òja	ds:aŧo
SFX aS òɉa oɉasa/F0 òɉa	ds:aŧo
SFX aS òka okasa/F0 òka	ds:aŧo
SFX aS èla elasa/F0 èla	ds:aŧo
SFX aS òla olasa/F0 òla	ds:aŧo
SFX aS òna onasa/F0 òna	ds:aŧo
SFX aS òña oñasa/F0 òña	ds:aŧo
SFX aS èpa epasa/F0 èpa	ds:aŧo
SFX aS èra erasa/F0 èra	ds:aŧo
SFX aS òsa osasa/F0 òsa	ds:aŧo
SFX aS òta otasa/F0 òta	ds:aŧo
SFX aS òva ovasa/F0 òva	ds:aŧo
SFX aS òxa oxasa/F0 òxa	ds:aŧo
SFX aS úo uaso/M0FS [aeiou]úo	ds:aŧo
SFX aS úo üaso/M0FS [^aeiou]úo	ds:aŧo
SFX aS èco ecaso/M0FS èco	ds:aŧo
SFX aS òco ocaso/M0FS òco	ds:aŧo
SFX aS èjo ejaso/M0FS èjo	ds:aŧo
SFX aS èɉo eɉaso/M0FS èɉo	ds:aŧo
SFX aS òjo ojaso/M0FS òjo	ds:aŧo
SFX aS òɉo oɉaso/M0FS òɉo	ds:aŧo
SFX aS òko okaso/M0FS òko	ds:aŧo
SFX aS òmo omaso/M0FS òmo	ds:aŧo
SFX aS èso esaso/M0FS èso	ds:aŧo
SFX aS èto etaso/M0FS èto	ds:aŧo
SFX aS òto otaso/M0FS òto	ds:aŧo
SFX aS òvo ovaso/M0FS òvo	ds:aŧo
SFX aS 0 sa/F0 [^è]ga	ds:aŧo
SFX aS 0 sa/F0 [^èò][jɉlƚ]a	ds:aŧo
SFX aS o aso/M0FS [^è]so	ds:aŧo
SFX aS 0 sa/F0 [^è][cpr]a	ds:aŧo
SFX aS 0 sa/F0 [^ò][bdknñstxv]a	ds:aŧo
SFX aS o aso/M0FS [^èò][jɉt]o	ds:aŧo
SFX aS o aso/M0FS [^ò][kmv]o	ds:aŧo

# sostantivi/ajetivi alterai — peđorativi ko èle vanesente (–aso/a)
SFX aL Y 13
SFX aL e aso/M0 e	ds:aŧo
SFX aL 0 aso/M0 [nr]	ds:aŧo
SFX aL o aso/M0 [^jɉƚ]o	ds:aŧo
SFX aL o aso/M0 [^èò]ƚo	ds:aŧo
SFX aL èƚo eƚaso/M0 èƚo	ds:aŧo
SFX aL òƚo oƚaso/M0 òƚo	ds:aŧo
SFX aL o aso/M0 [^ò][jɉ]o	ds:aŧo
SFX aL òjo ojaso/M0 òjo	ds:aŧo
SFX aL òɉo oɉaso/M0 òɉo	ds:aŧo
SFX aL 0 sa/F0 [^ƚ]a	ds:aŧo
SFX aL 0 sa/F0 [^èò]ƚa	ds:aŧo
SFX aL èƚa eƚasa/F0 èƚa	ds:aŧo
SFX aL òƚa oƚasa/F0 òƚa	ds:aŧo


# sostantivi/ajetivi alterai — peđorativi (–uŧo/a)
SFX uZ Y 12
SFX uZ a uŧa/F0 [^l]a	ds:uŧo
SFX uZ a uŧa/F0 [^ò]la	ds:uŧo
SFX uZ òla oluŧa/F0 òla	ds:uŧo
SFX uZ 0 uŧo/M0FS [^èò]l	ds:uŧo
SFX uZ èl eluŧo/M0FS èl	ds:uŧo
SFX uZ òl oluŧo/M0FS òl	ds:uŧo
SFX uZ 0 uŧo/M0FS n	ds:uŧo
SFX uZ e uŧo/M0FS [^t]e	ds:uŧo
SFX uZ o uŧo/M0FS [^t]o	ds:uŧo
SFX uZ ète etuŧo/M0FS ète	ds:uŧo
SFX uZ èto etuŧo/M0FS èto	ds:uŧo
SFX uZ o uŧo/M0FS [^è]to	ds:uŧo

# sostantivi/ajetivi alterai — peđorativi (–uso/a)
SFX uS Y 12
SFX uS a usa/F0 [^l]a	ds:uŧo
SFX uS a usa/F0 [^ò]la	ds:uŧo
SFX uS òla olusa/F0 òla	ds:uŧo
SFX uS 0 uso/M0FS [^èò]l	ds:uŧo
SFX uS èl eluso/M0FS èl	ds:uŧo
SFX uS òl oluso/M0FS òl	ds:uŧo
SFX uS 0 uso/M0FS n	ds:uŧo
SFX uS e uso/M0FS [^t]e	ds:uŧo
SFX uS o uso/M0FS [^t]o	ds:uŧo
SFX uS ète etuso/M0FS ète	ds:uŧo
SFX uS èto etuso/M0FS èto	ds:uŧo
SFX uS o uso/M0FS [^è]to	ds:uŧo

# sostantivi/ajetivi alterai — peđorativi ko èle vanesente (–uso/a)
SFX uL Y 9
SFX uL o uso/M0 [^ƚt]o	ds:uŧo
SFX uL o uso/M0 [^èò]ƚo	ds:uŧo
SFX uL o uso/M0 [^è]to	ds:uŧo
SFX uL èƚo eƚuso/M0 èƚo	ds:uŧo
SFX uL òƚo oƚuso/M0 òƚo	ds:uŧo
SFX uL èto etuso/M0 èto	ds:uŧo
SFX uL a usa/F0 [^ƚ]a	ds:uŧo
SFX uL a usa/F0 [^ò]ƚa	ds:uŧo
SFX uL òƚa oƚusa/F0 òƚa	ds:uŧo


# sostantivi alterai — peđorativi (–òl, –uko)
#SFX 00 . òl/A1 ?
#SFX 00 . uko/A1 ?


# sostantivi/vèrbi alterai (anti–)
PFX ^0 Y 1
PFX ^0 0 anti .	dp:ante

# sostantivi/vèrbi alterai (tra–)
PFX ^1 Y 1
PFX ^1 0 tra .	dp:tra

# sostantivi/vèrbi alterai (pre–)
PFX ^2 Y 2
PFX ^2 0 pre .	dp:pre
PFX ^2 0 pre– .	dp:pre

# sostantivi/vèrbi alterai (kapo–)
# https://italianochefatica.it/it/plurale-dei-nomi-composti-nella-lingua-italiana/#cambianoentrambielementi
# 1. Se ’l sostantivo ko “kapo” el defenise la parsona ke la xé a kapo de kalkòsa, el plural lo tòle sol ke la paròla “kapo”
# 2. Se ’l sostantivo ko “kapo” el defenise la parsona ke la ga un ròl superior a kuelo de kelaltri ke i fà la stesa atività, opur no se referise diretamente a na parsona ko un ròl de komando (kapolaor, kapovèrso), el plural lo tòle sol ke el sekondo elemento
PFX ^3 Y 2
PFX ^3 0 kapo .	dp:kapo
PFX ^3 0 kapo– .	dp:kapo

# sostantivi/vèrbi alterai (kontra–)
PFX ^4 Y 2
PFX ^4 0 kontra .	dp:kontro
PFX ^4 0 kontra– .	dp:kontro

# sostantivi/vèrbi alterai (kontro–)
PFX ^5 Y 2
PFX ^5 0 kontro .	dp:kontro
PFX ^5 0 kontro– .	dp:kontro

# sostantivi/vèrbi alterai (stra–)
PFX ^6 Y 8
PFX ^6 0 stra .	dp:stra
PFX ^6 0 stra– .	dp:stra
PFX ^6 v stra vo	dp:stra
PFX ^6 v stra vò	dp:stra
PFX ^6 v stra vó	dp:stra
PFX ^6 v stra– vo	dp:stra
PFX ^6 v stra– vò	dp:stra
PFX ^6 v stra– vó	dp:stra

# sostantivi/vèrbi alterai (mal–)
PFX ^7 Y 2
PFX ^7 0 mal [^ƚ]	dp:mal
PFX ^7 0 mal– [^ƚ]	dp:mal

# sostantivi/vèrbi alterai (ben–)
PFX ^8 Y 2
PFX ^8 0 ben [^ƚ]	dp:ben
PFX ^8 0 ben– [^ƚ]	dp:ben

# prefiso par lontanamento o sbasamento (de–)
PFX -0 Y 1
PFX -0 0 de .	dp:de

# prefiso par lontanamento o sbasamento, eufònego a de– (de(s/x)–)
PFX -1 Y 4
PFX -1 0 de x	dp:des
PFX -1 0 des [cfkpstŧ]	dp:des
PFX -1 0 des– s	dp:des
PFX -1 0 dex [^cfkƚpstŧ]	dp:des

# sostantivi/vèrbi deajetivali (i(n)–)
# NÒTA: `insidiar` must be added because `*isidiar` does not exists
PFX +0 Y 5
PFX +0 0 in– n	dp:in
PFX +0 0 in [^ƚ]	dp:in
PFX +0 0 i [ƚmnñrsx]	dp:in
PFX +0 0 en– n	dp:in
PFX +0 0 en [^ƚ]	dp:in

# prefiso par aŧion kontraria o privativa–peđorativa, xlontanamento, esía, separaŧion (s/x–)
PFX *0 Y 2
PFX *0 0 s [cfkpstŧ]	dp:s
PFX *0 0 x [^cfkƚpstŧ]	dp:s

# prefiso par aŧion repetúa (r[ea]–/ar–)
PFX .0 Y 2
PFX .0 0 re .	dp:re
PFX .0 0 re– .	dp:re
#PFX .0 0 ra [^a]	dp:re
#PFX .0 0 ar [^ƚ]	dp:re

# prefiso par direŧion, veŧinamento, đontamento, valor intensivo (a–)
PFX @0 Y 1
PFX @0 0 a .	dp:a

# prefiso par union, parteŧipaŧion, kolegamento (kon–)
PFX :0 Y 2
PFX :0 0 ko [mn]	dp:kon
PFX :0 0 kon [^ƚ]	dp:kon

# prefiso par raforŧar (arŧ[iï]–)
PFX @1 Y 3
PFX @1 0 arŧi [^aeiouàèéíòóúïü]	dp:arŧi
PFX @1 0 arŧï [aeiouàèéíòóúïü]	dp:arŧi
PFX @1 0 arŧi– .	dp:arŧi
#PFX @1 0 arŧe .	dp:arŧi
#PFX @1 0 arŧe– .	dp:arŧi

# prefiso par raforŧar (ars[iï]–)
PFX @2 Y 3
PFX @2 0 arsi [^aeiouàèéíòóúïü]	dp:arŧi
PFX @2 0 arsï [aeiouàèéíòóúïü]	dp:arŧi
PFX @2 0 arsi– .	dp:arŧi
#PFX @2 0 arse .	dp:arŧi
#PFX @2 0 arse– .	dp:arŧi


# prefiso par "do ʼòlte" (bi–)
PFX b2 Y 2
PFX b2 0 bi [^aeiouàèéíòóúïü]	dp:bi
PFX b2 0 bï [aeiouàèéíòóúïü]	dp:bi

# prefiso par "trè ʼòlte" (tri–)
PFX b3 Y 3
PFX b3 0 tri [^aeiouàèéíòóúïü]	dp:tri
PFX b3 0 trï [aeiouàèéíòóúïü]	dp:tri
PFX b3 0 tre .	dp:tri


# leniŧion iniŧial (gu[ae]– > v[ae]–)
PFX gv Y 2
PFX gv gu v gu[aàèi]
PFX gv gu g gu[aàèi]


# numerali — koletivi (–èna)
SFX %0 Y 68
SFX %0 ète etena/F0 ète
SFX %0 ète etèna/F0 ète
SFX %0 ète eteneta/F0 ète	ds:eto
SFX %0 òto otena/F0 òto
SFX %0 òto otèna/F0 òto
SFX %0 òto oteneta/F0 òto	ds:eto
SFX %0 0 na/F0 [ov]e
SFX %0 0 neta/F0 [ov]e	ds:eto
SFX %0 e èna/F0 [ov]e
SFX %0 0 na/F0 iexe
SFX %0 0 neta/F0 iexe	ds:eto
SFX %0 e èna/F0 iexe
SFX %0 xe sena/F0 iexe
SFX %0 xe ŧena/F0 iexe
SFX %0 xe seneta/F0 iexe	ds:eto
SFX %0 xe ŧeneta/F0 iexe	ds:eto
SFX %0 iexe esena/F0 iexe
SFX %0 iexe eŧena/F0 iexe
SFX %0 iexe exena/F0 iexe
SFX %0 iexe exèna/F0 iexe
SFX %0 iexe eseneta/F0 iexe	ds:eto
SFX %0 iexe eŧeneta/F0 iexe	ds:eto
SFX %0 iexe exeneta/F0 iexe	ds:eto
SFX %0 úndexe undexena/F0 úndexe
SFX %0 úndexe undexèna/F0 úndexe
SFX %0 úndexe undexeneta/F0 úndexe	ds:eto
SFX %0 óndexe ondexena/F0 óndexe
SFX %0 óndexe ondexèna/F0 óndexe
SFX %0 óndexe ondexeneta/F0 óndexe	ds:eto
SFX %0 úndixe undixena/F0 úndixe
SFX %0 úndixe undixèna/F0 úndixe
SFX %0 úndixe undixeneta/F0 úndixe	ds:eto
SFX %0 ódexe oxena/F0 ódexe
SFX %0 ódexe oxèna/F0 ódexe
SFX %0 ódexe oxeneta/F0 ódexe	ds:eto
SFX %0 ódexe odexena/F0 ódexe
SFX %0 ódexe odexèna/F0 ódexe
SFX %0 ódexe odexeneta/F0 ódexe	ds:eto
SFX %0 édexe edexena/F0 édexe
SFX %0 édexe edexèna/F0 édexe
SFX %0 édexe edexeneta/F0 édexe	ds:eto
SFX %0 édixe edixena/F0 édixe
SFX %0 édixe edixèna/F0 édixe
SFX %0 édixe edixeneta/F0 édixe	ds:eto
SFX %0 òrdexe ordexena/F0 òrdexe
SFX %0 òrdexe ordexèna/F0 òrdexe
SFX %0 òrdexe ordexeneta/F0 òrdexe	ds:eto
SFX %0 òrdixe ordixena/F0 òrdixe
SFX %0 òrdixe ordixèna/F0 òrdixe
SFX %0 òrdixe ordixeneta/F0 òrdixe	ds:eto
SFX %0 índexe indexena/F0 índexe
SFX %0 índexe indexèna/F0 índexe
SFX %0 índexe indexeneta/F0 índexe	ds:eto
SFX %0 índixe indixena/F0 índixe
SFX %0 índixe indixèna/F0 índixe
SFX %0 índixe indixeneta/F0 índixe	ds:eto
SFX %0 a ena/F0 nta
SFX %0 a èna/F0 nta
SFX %0 a eneta/F0 nta	ds:eto
SFX %0 i ena/F0 nti
SFX %0 i èna/F0 nti
SFX %0 i eneta/F0 nti	ds:eto
SFX %0 e èr/A1 mi[lƚ]e
SFX %0 e ar/A1 mi[lƚ]e
SFX %0 0 èr/A1 ion
SFX %0 0 ar/A1 ion
SFX %0 o èr/A1 iardo
SFX %0 o ar/A1 iardo

# numerali — koletivi (–ando)
SFX %1 Y 3
SFX %1 0 ndo nta
SFX %1 i ando/FS nti
SFX %1 o anto nto

# numerali — koletivi (–èx[ei]mo)
SFX %a Y 57
SFX %a ète etèxemo/A1 ète
SFX %a ète etèximo/A1 ète
SFX %a ète etièximo/A1 ète
SFX %a òto otèxemo/A1 òto
SFX %a òto otèximo/A1 òto
SFX %a e èxemo/A1 oe
SFX %a e èximo/A1 oe
SFX %a e ièximo/A1 oe
SFX %a e èxemo/A1 ove
SFX %a e èximo/A1 ove
SFX %a e ièximo/A1 ove
SFX %a o èxemo/A1 nto
SFX %a o èximo/A1 nto
SFX %a o ièximo/A1 nto
SFX %a i èxemo/A1 nti
SFX %a i èximo/A1 nti
SFX %a 0 èximo/A1 nti
SFX %a a èxemo/A1 nta
SFX %a a èximo/A1 nta
SFX %a a ièximo/A1 nta
SFX %a e èxemo/A1 mile
SFX %a e èximo/A1 mile
SFX %a e ièximo/A1 mile
SFX %a 0 èxemo/A1 ion
SFX %a 0 èximo/A1 ion
SFX %a 0 ièximo/A1 ion
SFX %a o èxemo/A1 iardo
SFX %a o èximo/A1 iardo
SFX %a o ièximo/A1 iardo
SFX %a iexe èŧemo/A1 iexe
SFX %a iexe èsemo/A1 iexe
SFX %a iexe èŧimo/A1 iexe
SFX %a iexe èsimo/A1 iexe
SFX %a úndexe undèŧemo/A1 úndexe
SFX %a úndexe undèsemo/A1 úndexe
SFX %a úndexe undèŧimo/A1 úndexe
SFX %a úndexe undèsimo/A1 úndexe
SFX %a óndexe ondèŧemo/A1 óndexe
SFX %a óndexe ondèsemo/A1 óndexe
SFX %a óndexe ondèŧimo/A1 óndexe
SFX %a óndexe ondèsimo/A1 óndexe
SFX %a ódexe odèŧemo/A1 ódexe
SFX %a ódexe odèsemo/A1 ódexe
SFX %a ódexe odèŧimo/A1 ódexe
SFX %a ódexe odèsimo/A1 ódexe
SFX %a édexe edèŧemo/A1 édexe
SFX %a édexe edèsemo/A1 édexe
SFX %a édexe edèŧimo/A1 édexe
SFX %a édexe edèsimo/A1 édexe
SFX %a òrdexe ordèŧemo/A1 òrdexe
SFX %a òrdexe ordèsemo/A1 òrdexe
SFX %a òrdexe ordèŧimo/A1 òrdexe
SFX %a òrdexe ordèsimo/A1 òrdexe
SFX %a índexe indèŧemo/M0 índexe
SFX %a índexe indèsemo/M0 índexe
SFX %a índexe indèŧimo/M0 índexe
SFX %a índexe indèsimo/M0 índexe

# numerali — koletivi ko èle vanesente (–èximo)
SFX %7 Y 9
SFX %7 e èxemo/A1 miƚe
SFX %7 e èximo/A1 miƚe
SFX %7 e ièximo/A1 miƚe
SFX %7 0 èxemo/A1 ion
SFX %7 0 èximo/A1 ion
SFX %7 0 ièximo/A1 ion
SFX %7 o èxemo/A1 iardo
SFX %7 o èximo/A1 iardo
SFX %7 o ièximo/A1 iardo

# numeraŧion latina
SFX %2 Y 10
SFX %2 0 I [IVXLCDM]
SFX %2 0 II [IVXLCDM]
SFX %2 0 III [IVXLCDM]
SFX %2 0 IV [XLCDM]
SFX %2 0 V [IXLCDM]
SFX %2 0 VI [XLCDM]
SFX %2 0 VII [XLCDM]
SFX %2 0 VIII [XLCDM]
SFX %2 0 IX [XLCDM]
SFX %2 0 X I

# numeraŧion latina (el funŧiona fin al númaro 3209)
PFX %3 Y 95
PFX %3 0 X [LC]
PFX %3 0 L X
PFX %3 0 C [XLCDM]
PFX %3 0 CX [LC]
PFX %3 0 CL X
PFX %3 0 CC [XLC]
PFX %3 0 CCX [LC]
PFX %3 0 CCL X
PFX %3 0 CCC [XL]
PFX %3 0 CCCX [LC]
PFX %3 0 CCCL X
PFX %3 0 CD [XL]
PFX %3 0 CDX [LC]
PFX %3 0 CDL X
PFX %3 0 D [XLC]
PFX %3 0 DX [LC]
PFX %3 0 DL X
PFX %3 0 DC [XLC]
PFX %3 0 DCX [LC]
PFX %3 0 DCL X
PFX %3 0 DCC [XLC]
PFX %3 0 DCCX [LC]
PFX %3 0 DCCL X
PFX %3 0 DCCC [XL]
PFX %3 0 DCCCX [LC]
PFX %3 0 DCCCL X
PFX %3 0 CM [XL]
PFX %3 0 CMX [LC]
PFX %3 0 CML X
PFX %3 0 M [XLCDM]
PFX %3 0 MX [LC]
PFX %3 0 ML X
PFX %3 0 MC [XLCMD]
PFX %3 0 MCX [LC]
PFX %3 0 MCL X
PFX %3 0 MCC [XLC]
PFX %3 0 MCCX [LC]
PFX %3 0 MCCL X
PFX %3 0 MCCC [XL]
PFX %3 0 MCCCX [LC]
PFX %3 0 MCCCL X
PFX %3 0 MCD [XL]
PFX %3 0 MCDX [LC]
PFX %3 0 MCDL X
PFX %3 0 MD [XLC]
PFX %3 0 MDX [LC]
PFX %3 0 MDL X
PFX %3 0 MDC [XLC]
PFX %3 0 MDCX [LC]
PFX %3 0 MDCL X
PFX %3 0 MDCC [XLC]
PFX %3 0 MDCCX [LC]
PFX %3 0 MDCCL X
PFX %3 0 MDCCC [XL]
PFX %3 0 MDCCCX [LC]
PFX %3 0 MDCCCL X
PFX %3 0 MCM [XL]
PFX %3 0 MCMX [LC]
PFX %3 0 MCML X
PFX %3 0 MM [XLCDM]
PFX %3 0 MMX [LC]
PFX %3 0 MML X
PFX %3 0 MMC [XLCMD]
PFX %3 0 MMCX [LC]
PFX %3 0 MMCL X
PFX %3 0 MMCC [XLC]
PFX %3 0 MMCCX [LC]
PFX %3 0 MMCCL X
PFX %3 0 MMCCC [XL]
PFX %3 0 MMCCCX [LC]
PFX %3 0 MMCCCL X
PFX %3 0 MMCD [XL]
PFX %3 0 MMCDX [LC]
PFX %3 0 MMCDL X
PFX %3 0 MMD [XLC]
PFX %3 0 MMDX [LC]
PFX %3 0 MMDL X
PFX %3 0 MMDC [XLC]
PFX %3 0 MMDCX [LC]
PFX %3 0 MMDCL X
PFX %3 0 MMDCC [XLC]
PFX %3 0 MMDCCX [LC]
PFX %3 0 MMDCCL X
PFX %3 0 MMDCCC [XL]
PFX %3 0 MMDCCCX [LC]
PFX %3 0 MMDCCCL X
PFX %3 0 MMCM [XL]
PFX %3 0 MMCMX [LC]
PFX %3 0 MMCML X
PFX %3 0 MMM [XLCDM]
PFX %3 0 MMMX [LC]
PFX %3 0 MMML X
PFX %3 0 MMMC [XLCMD]
PFX %3 0 MMMCX [LC]
PFX %3 0 MMMCL X


# unidà de mexura (múltepli de dièxe)
PFX $0 Y 8
PFX $0 0 Y/Z0 .
PFX $0 0 Z/Z0 .
PFX $0 0 E/Z0 .
PFX $0 0 P/Z0 .
PFX $0 0 T/Z0 .
PFX $0 0 G/Z0 .
PFX $0 0 M/Z0 .
PFX $0 0 k/Z0 .

# unidà de mexura (múltepli de dièxe)
PFX $1 Y 2
PFX $1 0 h/Z0 .
PFX $1 0 da/Z0 .

# unidà de mexura (sotomúltepli de dièxe)
PFX $2 Y 10
PFX $2 0 d/Z0 .
PFX $2 0 c/Z0 .
PFX $2 0 m/Z0 .
PFX $2 0 µ/Z0 .
PFX $2 0 n/Z0 .
PFX $2 0 p/Z0 .
PFX $2 0 f/Z0 .
PFX $2 0 a/Z0 .
PFX $2 0 z/Z0 .
PFX $2 0 y/Z0 .

# unidà de mexura (múltepli de do)
PFX $3 Y 8
PFX $3 0 Yi/Z0 .
PFX $3 0 Zi/Z0 .
PFX $3 0 Ei/Z0 .
PFX $3 0 Pi/Z0 .
PFX $3 0 Ti/Z0 .
PFX $3 0 Gi/Z0 .
PFX $3 0 Mi/Z0 .
PFX $3 0 ki/Z0 .


# paròle ŧonkae a ʼl iniŧio
PFX '0 Y 17
PFX '0 a ʼ a
PFX '0 à ʼ à
PFX '0 e ʼ e
PFX '0 è ʼ è
PFX '0 o ʼ o
PFX '0 ò ʼ ò
PFX '0 i ʼ i
PFX '0 l ʼ l
PFX '0 p ʼ p
PFX '0 u ʼ u
PFX '0 v ʼ v
PFX '0 se ʼ se
PFX '0 ga ʼ ga
PFX '0 kò ʼ kò
PFX '0 g ʼ g[oó]
PFX '0 in ʼ int
PFX '0 kon ʼ kon


# paròle ŧonkae a la fine
SFX '9 Y 22
SFX '9 i ʼ i
SFX '9 r ʼ r
SFX '9 u ʼ u
SFX '9 ra ʼ ra
SFX '9 xa ʼ axa
SFX '9 èđa àʼ èđa
SFX '9 èxa àʼ èxa
SFX '9 é ʼ é
SFX '9 me ʼ me
SFX '9 de ʼ de
SFX '9 ke ʼ ke
SFX '9 te ʼ te
SFX '9 do ʼ do	# (kuanʼ + C)
SFX '9 ko ʼ ko
SFX '9 vo ʼ vo
SFX '9 to ʼ [ns]to	# `nto` sol ke vanti na konsonante (ex. 'tanʼ bèl')
SFX '9 to ʼ tuto	# sol ke vanti na èse+konsonante e `t` (ex. 'tuʼ stà', 'tuʼ ʼté ʼn momènt')
SFX '9 o ʼ [^n]to
SFX '9 a ʼ [^rx]a
SFX '9 e ʼ [^mt]e
SFX '9 o ʼ [^dktv]o
SFX '9 ove óʼ ove
